# Diŧionario de lengua vèneta
#
# Venetan hunspell affix file
# Copyright (C) 2016‒2024 Mauro Trevisan
#
# This file is distributed under GPL license.
#
# This file is part of the "diŧionario de lengua vèneta".
#
# The "diŧionario de lengua vèneta" is free software; you can redistribute
# it and/or modify it under the terms of the GNU General Public License as
# published by the Free Software Foundation; either version 3 of the
# License, or (at your option) any later version.
#
# The "diŧionario de lengua vèneta" is distributed in the hope that it
# will be useful, but WITHOUT ANY WARRANTY; without even the implied
# warranty of MERCHANTABILITY or FITNESS FOR A PARTICULAR PURPOSE. See the
# GNU General Public License for more details.
#
# You should have received a copy of the GNU General Public
# License along with the "diŧionario de lengua vèneta", if not,
# see <http://www.gnu.org/licenses/>.

SET UTF-8

NAME Diŧionario de lengua vèneta
VERSION 6.0.0 (2024/02/??)
HOME http://parnodexmentegar.orgfree.com/
LANG vec


TRY eaoinrtlƚsdkpvmuèxgfàòbíhéŧójɉñcúSđLȽIPETKVAMDNFBRJGCOUĐXÀÈŦHɈÒÑÍÉÓÚ’ïÏüÜ--‒–

# the complete alphabet is: aàbcdđeéèfghiïíjɉklƚmnñoóòprstŧuüúvx


# account for qwerty, hungarian, slovenian, brazilian, and romanian layout
KEY esđdr|redđft|trfg|uhji|iujko|oiklp|polòèé-|èépòà|úó|aísđ|sđaxde|dsđxcfre|fdđcvgtr|gfvbht|hgbnju|jhnmkiu|kjmloi|lkéòpo|ñlp-|òlàèép-|àòèé-|ùà|élp-|xcdsđ|cxvfdđ|vcbgf|bvnhg|nbmjh|mnkj|ìèé

#WORDCHARS -‘’'
WORDCHARS ‘’'

# en–dashes
BREAK 1
BREAK –

# affix rules can strip full words, not only one less characters
FULLSTRIP

# suggest the right forms for words which incorrectly choose the wrong letter from a related set more than once in a word
MAP 12
MAP aà
MAP eèé
MAP iïí
MAP oòó
MAP uüú
MAP dđ
MAP AÀ
MAP EÈÉ
MAP IÏÍ
MAP OÒÓ
MAP UÜÚ
MAP DĐ

# replace input characters
ICONV 20
ICONV dh đ
ICONV Dh Đ
ICONV DH Đ
ICONV fh f
ICONV Fh F
ICONV FH F
ICONV jh ɉ
ICONV Jh Ɉ
ICONV JH Ɉ
ICONV lh ƚ
ICONV Lh Ƚ
ICONV LH Ƚ
ICONV nh ñ
ICONV Nh Ñ
ICONV NH Ñ
ICONV th ŧ
ICONV Th Ŧ
ICONV TH Ŧ
ICONV ' ’
ICONV ‘ ’

# frequently switched character groups
REP 152
REP a à
REP e è
REP e é
REP è é
REP i í
REP i ï
REP ì í
REP o ò
REP o ó
REP ò ó
REP u ú
REP u ü
REP ù ú
REP d đ
REP s x
REP x s
REP ’ ’_
REP - ‒
REP - –
REP - -
REP – ‒
REP – -
REP – ‒
REP – -
REP ‒ -
REP ‒ –
REP ‒ -
REP mb nb
REP mf nf
REP mp np
REP sb xb
REP xc sc
REP sd xd
REP sđ xđ
REP xf sf
REP sg xg
REP sj xj
REP sɉ xɉ
REP xk sk
REP sl xl
REP sm xm
REP sn xn
REP sñ xñ
REP xp sp
REP sr xr
REP xs ss
REP xt st
REP xŧ sŧ
REP sv xv
REP sx xx
REP ^tei$ ’té_i
REP ^tel$ ’té_’l
REP ^ten$ ’té_’n
REP ^’tei$ ’té_i
REP ^’tel$ ’té_’l
REP ^’ten$ ’té_’n
REP ^an_te$ anté
REP ^an_tei$ anté_i
REP ^an_tel$ anté_’l
REP ^an_ten$ anté_’n
REP ^antei$ anté_i
REP ^antel$ anté_’l
REP ^anten$ anté_’n
REP ^in_te$ inté
REP ^in_ti$ int’_i
REP ^in_tei$ inté_i
REP ^in_tel$ inté_’l
REP ^in_ten$ inté_’n
REP ^intei$ inté_i
REP ^inti$ int’_i
REP ^intel$ inté_’l
REP ^inten$ inté_’n
REP ^tun$ ’t’_un
REP ^sun$ ’s’_un
REP ^’tun$ ’t’_un
REP ^’sun$ ’s’_un
REP ^an_tun$ ant’_un
REP ^an_sun$ ans’_un
REP ^antun$ ant’_un
REP ^ansun$ ans’_un
REP ^in_tun$ int’_un
REP ^in_sun$ ins’_un
REP ^intun$ int’_un
REP ^insun$ ins’_un
REP ^di de
REP ^ri re
REP iko$ ego
REP iki$ egi
REP ika$ ega
REP ike$ ege
REP itor$ idor
REP ator$ ador
REP etor$ edor
REP utor$ udor
REP ^kio$ ki_’ƚo
REP ^kii$ ki_’ƚi
REP ^kia$ ki_’ƚa
REP ^kie$ ki_’ƚe
REP ^kofà$ ko’_fà
REP ^adí$ a_dí
REP ^dakòrdo$ d’_akòrdo
REP ^dañora$ d’_añora
REP ^doparo$ dòparo
REP ^debòto$ de_bòto
REP ^deboto$ de_boto
REP ^debando$ de_bando
REP ^inonde$ in_onde
REP ^’nonde$ ’n_onde
REP ^kisà$ ki_sà
REP ^indòso$ in_dòso
REP ^inver$ in_ver’
REP ^invèr$ in_vèr’
REP ^ninpòrta$ n’_inpòrta
REP ^darekao$ da_rekao
REP ^darekavo$ da_rekavo
REP ^malgrado$ mal_grado
REP ^daprèso$ da_prèso
REP ^infratanto$ infra_tanto
REP ^fratanto$ fra_tanto
REP ^debando$ de_bando
REP ^debòto$ de_bòto
REP ^desora$ de_sora
REP ^dapò$ dapò’
REP ^fià$ fià’
REP ^bomò$ bomò’
REP ^bonmò$ bonmò’
REP ^tramò$ tramò’
REP ^trumò$ trumò’
REP ^dađamò$ dađamò’
REP ^daxamò$ daxamò’
REP ^deđamò$ deđamò’
REP ^dexamò$ dexamò’
REP ^potamò$ potamò’
REP ^inađamò$ inađamò’
REP ^inaxamò$ inaxamò’
REP ^inđamò$ inđamò’
REP ^inxamò$ inxamò’
REP ^despò$ despò’
REP ^infinamò$ infinamò’
REP ^dospuò$ dospuò’
REP ^inpò$ inpò’
REP ^ankò$ ankò’
REP ^ankuò$ ankuò’
REP ^anpuò$ anpuò’
REP ^onkó$ onkó’
REP ^unkò$ unkò’
REP ^unkuò$ unkuò’
REP ^daspò$ daspò’
REP ^dapuò$ dapuò’
REP ^daspuò$ daspuò’
REP ^depò$ depò’
REP ^mò$ mò’


FLAG long


# avoid wrong spelling of letterwords (km, GHz, DVD, ...)
KEEPCASE Z0

NEEDAFFIX Z1

# `-` is part of a word, this line avoid marking a lone `–` as an error
NOSUGGEST NS


# don't compound on case–different word borders
CHECKCOMPOUNDCASE

# minimum length of words in compound words
COMPOUNDMIN 1

# numerali konpòsti:
# n1/|1 = [un..ŧinkue..nòve]  [un..sinkue..nòve]
# n2/|2 = [do..ŧinkue..nòve]  [do..sinkue..nòve]
# n3/|3 = [dièxe..dixnòve] + [vinti..ŧinkuanta..novanta]  [dièxe..dixnòve] + [vinti..sinkuanta..novanta]
# n4/|4 = [vinti..ŧinkuanta..novanta]  [vinti..sinkuanta..novanta]
# n5/|5 = ŧento  sento
# n6/|6 = mi[lƚ][ei]  mi[lƚ]ia
COMPOUNDRULE 80
COMPOUNDRULE (n4)(-b)(n1)	# [vinti..ŧinkuanta..novanta]‒[un..ŧinkue..nòve]
COMPOUNDRULE (n5)(-b)(n1)	# ŧento‒[un..ŧinkue..nòve]
COMPOUNDRULE (n5)(-b)(n3)	# ŧento‒[dièxe..dixnòve+vinti..ŧinkuanta..novanta]
COMPOUNDRULE (n5)(-b)(n4)(-b)(n1)	# ŧento‒[vinti..ŧinkuanta..novanta]‒[un..ŧinkue..nòve]
COMPOUNDRULE (n2)(-b)(n5)	# [do..ŧinkue..nòve]‒ŧento
COMPOUNDRULE (n2)(-b)(n5)(-b)(n1)	# [do..ŧinkue..nòve]‒ŧento‒[un..ŧinkue..nòve]
COMPOUNDRULE (n2)(-b)(n5)(-b)(n3)	# [do..ŧinkue..nòve]‒ŧento‒[dièxe..dixnòve+vinti..ŧinkuanta..novanta]
COMPOUNDRULE (n2)(-b)(n5)(-b)(n4)(-b)(n1)	# [do..ŧinkue..nòve]‒ŧento‒[vinti..ŧinkuanta..novanta]‒[un..ŧinkue..nòve]
COMPOUNDRULE (n6)(-b)(n1)	# mile‒[un..ŧinkue..nòve]
COMPOUNDRULE (n6)(-b)(n3)	# mile‒[dièxe..dixnòve+vinti..ŧinkuanta..novanta]
COMPOUNDRULE (n6)(-b)(n4)(-b)(n1)	# mile‒[vinti..ŧinkuanta..novanta]‒[un..ŧinkue..nòve]
COMPOUNDRULE (n6)(-b)(n5)	# mile‒ŧento
COMPOUNDRULE (n6)(-b)(n5)(-b)(n1)	# mile‒ŧento‒[un..ŧinkue..nòve]
COMPOUNDRULE (n6)(-b)(n5)(-b)(n3)	# mile‒ŧento‒[dièxe..dixnòve+vinti..ŧinkuanta..novanta]
COMPOUNDRULE (n6)(-b)(n5)(-b)(n4)(-b)(n1)	# mile‒ŧento‒[vinti..ŧinkuanta..novanta]‒[un..ŧinkue..nòve]
COMPOUNDRULE (n6)(-b)(n2)(-b)(n5)(-b)(n1)	# mile‒[do..ŧinkue..nòve]‒ŧento‒[un..ŧinkue..nòve]
COMPOUNDRULE (n6)(-b)(n2)(-b)(n5)(-b)(n3)	# mile‒[do..ŧinkue..nòve]‒ŧento‒[dièxe..dixnòve+vinti..ŧinkuanta..novanta]
COMPOUNDRULE (n6)(-b)(n2)(-b)(n5)(-b)(n4)(-b)(n1)	# mile‒[do..ŧinkue..nòve]‒ŧento‒[vinti..ŧinkuanta..novanta]‒[un..ŧinkue..nòve]
COMPOUNDRULE (n2)(-b)(n6)	# [do..ŧinkue..nòve]‒mile
COMPOUNDRULE (n3)(-b)(n6)	# [dièxe..dixnòve+vinti..ŧinkuanta..novanta]‒mile
COMPOUNDRULE (n4)(-b)(n1)(-b)(n6)	# [vinti..ŧinkuanta..novanta]‒[un..ŧinkue..nòve]‒mile
COMPOUNDRULE (n2)(-b)(n6)(-b)(n1)	# [do..ŧinkue..nòve]‒mile‒[un..ŧinkue..nòve]
COMPOUNDRULE (n2)(-b)(n6)(-b)(n3)	# [do..ŧinkue..nòve]‒mile‒[dièxe..dixnòve+vinti..ŧinkuanta..novanta]
COMPOUNDRULE (n2)(-b)(n6)(-b)(n4)(-b)(n1)	# [do..ŧinkue..nòve]‒mile‒[vinti..ŧinkuanta..novanta]‒[un..ŧinkue..nòve]
COMPOUNDRULE (n2)(-b)(n6)(-b)(n2)(-b)(n5)(-b)(n1)	# [do..ŧinkue..nòve]‒mile‒[do..ŧinkue..nòve]‒ŧento‒[un..ŧinkue..nòve]
COMPOUNDRULE (n2)(-b)(n6)(-b)(n2)(-b)(n5)(-b)(n3)	# [do..ŧinkue..nòve]‒mile‒[do..ŧinkue..nòve]‒ŧento‒[dièxe..dixnòve+vinti..ŧinkuanta..novanta]
COMPOUNDRULE (n2)(-b)(n6)(-b)(n2)(-b)(n5)(-b)(n4)(-b)(n1)	# [do..ŧinkue..nòve]‒mile‒[do..ŧinkue..nòve]‒ŧento‒[vinti..ŧinkuanta..novanta]‒[un..ŧinkue..nòve]
COMPOUNDRULE (n3)(-b)(n6)(-b)(n1)	# [dièxe..dixnòve+vinti..ŧinkuanta..novanta]‒mile‒[un..ŧinkue..nòve]
COMPOUNDRULE (n3)(-b)(n6)(-b)(n3)	# [dièxe..dixnòve+vinti..ŧinkuanta..novanta]‒mile‒[dièxe..dixnòve+vinti..ŧinkuanta..novanta]
COMPOUNDRULE (n3)(-b)(n6)(-b)(n4)(-b)(n1)	# [dièxe..dixnòve+vinti..ŧinkuanta..novanta]‒mile‒[vinti..ŧinkuanta..novanta]‒[un..ŧinkue..nòve]
COMPOUNDRULE (n3)(-b)(n6)(-b)(n2)(-b)(n5)(-b)(n1)	# [dièxe..dixnòve+vinti..ŧinkuanta..novanta]‒mile‒[do..ŧinkue..nòve]‒ŧento‒[un..ŧinkue..nòve]
COMPOUNDRULE (n3)(-b)(n6)(-b)(n2)(-b)(n5)(-b)(n3)	# [dièxe..dixnòve+vinti..ŧinkuanta..novanta]‒mile‒[do..ŧinkue..nòve]‒ŧento‒[dièxe..dixnòve+vinti..ŧinkuanta..novanta]
COMPOUNDRULE (n3)(-b)(n6)(-b)(n2)(-b)(n5)(-b)(n4)(-b)(n1)	# [dièxe..dixnòve+vinti..ŧinkuanta..novanta]‒mile‒[do..ŧinkue..nòve]‒ŧento‒[vinti..ŧinkuanta..novanta]‒[un..ŧinkue..nòve]
COMPOUNDRULE (n4)(-b)(n1)(-b)(n6)(-b)(n1)	# [vinti..ŧinkuanta..novanta]‒[un..ŧinkue..nòve]‒mile‒[un..ŧinkue..nòve]
COMPOUNDRULE (n4)(-b)(n1)(-b)(n6)(-b)(n3)	# [vinti..ŧinkuanta..novanta]‒[un..ŧinkue..nòve]‒mile‒[dièxe..dixnòve+vinti..ŧinkuanta..novanta]
COMPOUNDRULE (n4)(-b)(n1)(-b)(n6)(-b)(n4)(-b)(n1)	# [vinti..ŧinkuanta..novanta]‒[un..ŧinkue..nòve]‒mile‒[vinti..ŧinkuanta..novanta]‒[un..ŧinkue..nòve]
COMPOUNDRULE (n4)(-b)(n1)(-b)(n6)(-b)(n2)(-b)(n5)(-b)(n1)	# [vinti..ŧinkuanta..novanta]‒[un..ŧinkue..nòve]‒mile‒[do..ŧinkue..nòve]‒ŧento‒[un..ŧinkue..nòve]
COMPOUNDRULE (n4)(-b)(n1)(-b)(n6)(-b)(n2)(-b)(n5)(-b)(n3)	# [vinti..ŧinkuanta..novanta]‒[un..ŧinkue..nòve]‒mile‒[do..ŧinkue..nòve]‒ŧento‒[dièxe..dixnòve+vinti..ŧinkuanta..novanta]
COMPOUNDRULE (n4)(-b)(n1)(-b)(n6)(-b)(n2)(-b)(n5)(-b)(n4)(-b)(n1)	# [vinti..ŧinkuanta..novanta]‒[un..ŧinkue..nòve]‒mile‒[do..ŧinkue..nòve]‒ŧento‒[vinti..ŧinkuanta..novanta]‒[un..ŧinkue..nòve]
COMPOUNDRULE (n5)(-b)(n6)	# ŧento-mile
COMPOUNDRULE (|4)(-b)(|1)	# [vinti..sinkuanta..novanta]‒[un..sinkue..nòve]
COMPOUNDRULE (|5)(-b)(|1)	# sento‒[un..sinkue..nòve]
COMPOUNDRULE (|5)(-b)(|3)	# sento‒[dièxe..dixnòve+vinti..sinkuanta..novanta]
COMPOUNDRULE (|5)(-b)(|4)(-b)(|1)	# sento‒[vinti..sinkuanta..novanta]‒[un..sinkue..nòve]
COMPOUNDRULE (|2)(-b)(|5)	# [do..sinkue..nòve]‒sento
COMPOUNDRULE (|2)(-b)(|5)(-b)(|1)	# [do..sinkue..nòve]‒sento‒[un..sinkue..nòve]
COMPOUNDRULE (|2)(-b)(|5)(-b)(|3)	# [do..sinkue..nòve]‒sento‒[dièxe..dixnòve+vinti..sinkuanta..novanta]
COMPOUNDRULE (|2)(-b)(|5)(-b)(|4)(-b)(|1)	# [do..sinkue..nòve]‒sento‒[vinti..sinkuanta..novanta]‒[un..sinkue..nòve]
COMPOUNDRULE (|6)(-b)(|1)	# mi[lƚ]e‒[un..sinkue..nòve]
COMPOUNDRULE (|6)(-b)(|3)	# mi[lƚ]e‒[dièxe..dixnòve+vinti..sinkuanta..novanta]
COMPOUNDRULE (|6)(-b)(|4)(-b)(|1)	# mi[lƚ]e‒[vinti..sinkuanta..novanta]‒[un..sinkue..nòve]
COMPOUNDRULE (|6)(-b)(|5)	# mi[lƚ]e‒sento
COMPOUNDRULE (|6)(-b)(|5)(-b)(|1)	# mi[lƚ]e‒sento‒[un..sinkue..nòve]
COMPOUNDRULE (|6)(-b)(|5)(-b)(|3)	# mi[lƚ]e‒sento‒[dièxe..dixnòve+vinti..sinkuanta..novanta]
COMPOUNDRULE (|6)(-b)(|5)(-b)(|4)(-b)(|1)	# mi[lƚ]e‒sento‒[vinti..sinkuanta..novanta]‒[un..sinkue..nòve]
COMPOUNDRULE (|6)(-b)(|2)(-b)(|5)(-b)(|1)	# mi[lƚ]e‒[do..sinkue..nòve]‒sento‒[un..sinkue..nòve]
COMPOUNDRULE (|6)(-b)(|2)(-b)(|5)(-b)(|3)	# mi[lƚ]e‒[do..sinkue..nòve]‒sento‒[dièxe..dixnòve+vinti..sinkuanta..novanta]
COMPOUNDRULE (|6)(-b)(|2)(-b)(|5)(-b)(|4)(-b)(|1)	# mi[lƚ]e‒[do..sinkue..nòve]‒sento‒[vinti..sinkuanta..novanta]‒[un..sinkue..nòve]
COMPOUNDRULE (|2)(-b)(|6)	# [do..sinkue..nòve]‒mi[lƚ]e
COMPOUNDRULE (|3)(-b)(|6)	# [dièxe..dixnòve+vinti..sinkuanta..novanta]‒mi[lƚ]e
COMPOUNDRULE (|4)(-b)(|1)(-b)(|6)	# [vinti..sinkuanta..novanta]‒[un..sinkue..nòve]‒mi[lƚ]e
COMPOUNDRULE (|2)(-b)(|6)(-b)(|1)	# [do..sinkue..nòve]‒mi[lƚ]e‒[un..sinkue..nòve]
COMPOUNDRULE (|2)(-b)(|6)(-b)(|3)	# [do..sinkue..nòve]‒mi[lƚ]e‒[dièxe..dixnòve+vinti..sinkuanta..novanta]
COMPOUNDRULE (|2)(-b)(|6)(-b)(|4)(-b)(|1)	# [do..sinkue..nòve]‒mi[lƚ]e‒[vinti..sinkuanta..novanta]‒[un..sinkue..nòve]
COMPOUNDRULE (|2)(-b)(|6)(-b)(|2)(-b)(|5)(-b)(|1)	# [do..sinkue..nòve]‒mi[lƚ]e‒[do..sinkue..nòve]‒sento‒[un..sinkue..nòve]
COMPOUNDRULE (|2)(-b)(|6)(-b)(|2)(-b)(|5)(-b)(|3)	# [do..sinkue..nòve]‒mi[lƚ]e‒[do..sinkue..nòve]‒sento‒[dièxe..dixnòve+vinti..sinkuanta..novanta]
COMPOUNDRULE (|2)(-b)(|6)(-b)(|2)(-b)(|5)(-b)(|4)(-b)(|1)	# [do..sinkue..nòve]‒mi[lƚ]e‒[do..sinkue..nòve]‒sento‒[vinti..sinkuanta..novanta]‒[un..sinkue..nòve]
COMPOUNDRULE (|3)(-b)(|6)(-b)(|1)	# [dièxe..dixnòve+vinti..sinkuanta..novanta]‒mi[lƚ]e‒[un..sinkue..nòve]
COMPOUNDRULE (|3)(-b)(|6)(-b)(|3)	# [dièxe..dixnòve+vinti..sinkuanta..novanta]‒mi[lƚ]e‒[dièxe..dixnòve+vinti..sinkuanta..novanta]
COMPOUNDRULE (|3)(-b)(|6)(-b)(|4)(-b)(|1)	# [dièxe..dixnòve+vinti..sinkuanta..novanta]‒mi[lƚ]e‒[vinti..sinkuanta..novanta]‒[un..sinkue..nòve]
COMPOUNDRULE (|3)(-b)(|6)(-b)(|2)(-b)(|5)(-b)(|1)	# [dièxe..dixnòve+vinti..sinkuanta..novanta]‒mi[lƚ]e‒[do..sinkue..nòve]‒sento‒[un..sinkue..nòve]
COMPOUNDRULE (|3)(-b)(|6)(-b)(|2)(-b)(|5)(-b)(|3)	# [dièxe..dixnòve+vinti..sinkuanta..novanta]‒mi[lƚ]e‒[do..sinkue..nòve]‒sento‒[dièxe..dixnòve+vinti..sinkuanta..novanta]
COMPOUNDRULE (|3)(-b)(|6)(-b)(|2)(-b)(|5)(-b)(|4)(-b)(|1)	# [dièxe..dixnòve+vinti..sinkuanta..novanta]‒mi[lƚ]e‒[do..sinkue..nòve]‒sento‒[vinti..sinkuanta..novanta]‒[un..sinkue..nòve]
COMPOUNDRULE (|4)(-b)(|1)(-b)(|6)(-b)(|1)	# [vinti..sinkuanta..novanta]‒[un..sinkue..nòve]‒mi[lƚ]e‒[un..sinkue..nòve]
COMPOUNDRULE (|4)(-b)(|1)(-b)(|6)(-b)(|3)	# [vinti..sinkuanta..novanta]‒[un..sinkue..nòve]‒mi[lƚ]e‒[dièxe..dixnòve+vinti..sinkuanta..novanta]
COMPOUNDRULE (|4)(-b)(|1)(-b)(|6)(-b)(|4)(-b)(|1)	# [vinti..sinkuanta..novanta]‒[un..sinkue..nòve]‒mi[lƚ]e‒[vinti..sinkuanta..novanta]‒[un..sinkue..nòve]
COMPOUNDRULE (|4)(-b)(|1)(-b)(|6)(-b)(|2)(-b)(|5)(-b)(|1)	# [vinti..sinkuanta..novanta]‒[un..sinkue..nòve]‒mi[lƚ]e‒[do..sinkue..nòve]‒sento‒[un..sinkue..nòve]
COMPOUNDRULE (|4)(-b)(|1)(-b)(|6)(-b)(|2)(-b)(|5)(-b)(|3)	# [vinti..sinkuanta..novanta]‒[un..sinkue..nòve]‒mi[lƚ]e‒[do..sinkue..nòve]‒sento‒[dièxe..dixnòve+vinti..sinkuanta..novanta]
COMPOUNDRULE (|4)(-b)(|1)(-b)(|6)(-b)(|2)(-b)(|5)(-b)(|4)(-b)(|1)	# [vinti..sinkuanta..novanta]‒[un..sinkue..nòve]‒mi[lƚ]e‒[do..sinkue..nòve]‒sento‒[vinti..sinkuanta..novanta]‒[un..sinkue..nòve]
COMPOUNDRULE (|5)(-b)(|6)	# sento-mi[lƚ]e

# ---

# koniugaŧion verbal:
#															-àr		-ér		'-er			-ír			-ír/is
# T1														kantà		valé		kréde			dormí			fení
# T2	=	T1: aŧento PVT > VT						kantà		valé		kredé			dormí			fení
# T3	=	T1: aŧento VT > (A)PVT | í > <ís>i	kànta		vàle		kréde			dòrmi			fenísi
# T4	=	T1: senŧa aŧento							kanta		vale		krede			dormi			feni
# T5	=	T2: à > é/è | (é > í) | (í > é)		kanté/è	valé/(í)	kredé/(í)	dormí/(é)	fení/(é)
# T6	=	T2: é > ú									kantà		valú		kredú			dormí			fení
# T7	=	T2: í > é									kantà		valé		kredé/(à)	dormé/(à)	fené
# T8	=	T3: VT > Ø									kànt		vàl		kréd			dòrm			fenís
# T9	=	T3: e > i									kànta		vàli		krédi			dòrmi			fenísi
# T10	=	T3: i > e									kànta		vàle		kréde			dòrme			feníse
# T11	=	T4: VT > Ø									kant		val		kred			dorm			fen
# T12	=	T8: senŧa aŧento							kant		val		kred			dorm			fenis

#							1a														2a														3a
#							sing.					pl.							sing.						pl.
# IND. PREX.^I			T8 + [oe]			T5 + mo						T8 + i					T5							T10
#													T12 + ón													T12 + [èé]				(ant. T8 + e)
#													T12 + én
# ĐONT. PREX.			T8 + [ae]			T5 + mo						T8 + i					T5							T8 + [ea]
#													T12 + (i)ón(e)											T12 + é[dg]e/è
#													T12 + én(e)
# IND. INPARF.^I		T2 + (v)[aeo]		T2 + (v)imo					T2 + (v)i				T2 + (v)i				T2 + (v)a
#													T11 + (iv)(i)ón(s[ei])								T11 + (iv)ié
#													T11 + (iv)[éí]n(s[ei])
# ĐONT. INPARF.^I		T2 + se				T2 + s[ei]mo				T2 + si					T2 + si					T2 + se
#													T11 + (is)(i)ón(e|s[ei])							T11 + (is)ié[dg]e/isiè
#													T11 + (is)én(e|s[ei])
# IND. FUT.^I			T4 + r[òàè]			T4 + r[éí]mo				T4 + r[àé](s)			T4 + r[èéí]				T4 + rà
#													T4 + rón
#													T4 + rén
# KOND. PREX.^I		T4 + rí[ae]/réa	T4 + r[éí]simo				T4 + ría/rísi/réa		T4 + rési/rísi			T4 + rí[ae]/réa
#							T4 + r[èé]e			T4 + r(is)(i)ón(s[ei])	T4 + r[èé]e				T4 + r(is)ié			T4 + r[èé]e
#													T4 + r(is)én(s[ei])
#							(ant. T4 + rà(v)[ei], T4 + ró((v)e|[ou]))
# KOM. PREX.^P			--						--								T9							T5							--
#																												T12 + [èé]
# INF. SÉNPLIŦE^P	T1 + r(e)
# PART. ATIVO		T7 + nte
# PART. PASIVO		T6 + d[oiae], T6 + ([oiae])
#						T2 + st[oiae]
#						T7 + st[oiae]
# XER. SÉNPLIŦE^P	[T2 + n[dt]o, T2 + nd/nt (-àr), T2 + nde] (+ klitego konplemento (in)direto)
#						T7 + n[dt]o
#
# le parti tra paréntexi tonde no le xe obligatòrie, tra kuadre sí
# mòdi ke i gà `^I` i vòl díxer ke i gà anka la deklinaŧion interogativa
# mòdi ke i gà `^P` i vòl díxer ke i gà anka la koniugaŧion prokonplementar
# metaplaxmo 1a > 2a:	par tuti i mòdi e i tenpi fora ke inté ’l infenío, partiŧipio pasivo in -d-, e xerundio
# TODO: variante padoana: ge pòl èser un xbasamento de `e` nò tònega in `a` vanti `r`
# TODO vèrbi prokonplementari: fora ke pal reflesivo e par ŧèrti vèrbi kome déver, èser, aver, e saver ke no i ga sta forma

# LA 1A PARS. SING. DE INTÉ ‘L DEMOSTRATIVO:
# 	a. PAR LE VARIANTI FEL.–BEL. E LIV. LA FENISE PAR -e/-è o -a/-à (kante, kantava/e, kantarà/kantarè).
# 	b. PAR TUTE KELALTRE VARIANTI, ‘TÈ ‘L DEM., LA FENISE PAR -o/-ò (kanto, kantavo, kantarò).
# 2) LA 1A PARS. PL.:
# 	a. a.	PAR LA VARIANTE FEL.–BEL. LA FENISE PAR –on, ko le varianti in –one/–onse/–onsi (kanton, kantaron, averon, eron).
#		Vanti de –on ge pòl èser–ge anka na i, ma nò se ge xé na c, i, j/ɉ, o na ñ vanti.
# 	b. PAR LA VARIANTE LIV. LA FENISE PAR –en, ko le varianti in –ene/–ense/–ensi.
#	c.	PAR TUTE KELALTRE VARIANTI LA FENISE PAR –emo/–imo (parlemo, mañemo, sentimo).
#		Sta forma la se fà sú a partir da la 2a pars. pl. ko la đonta de el sufiso –mo e, kome règola fonolòxega, ko la vokal tònega saraa (mañasi > mañàsimo, mañè > mañemo).
# 3) 3)	LA 2A PARS. SING. LA PÒL ‘VER, IN ŦÈRTE VARIANTI, LA VOKAL IN KOA (O ANKA L’ INTIÈRA DEXINENŦA PA’ ‘L KOND. PREX.) — MA NO ‘L AŦENTO VÈRTO O SARÀ, KE ‘L RÈSTA KUELO SPEŦIFEGÀ, — KONPAÑA DE KUELA DE LA 2A PARS. PL. O DE KUELA DE 3A PARS.
#	Ste kuà le xé donka forme no markae ke le se despégola ko i pronòmi klítegi sojèto (te mañe/mañi, te sería/seresi/serisi ◊◊ pa’ ‘l v. èser se gà: te sí/sé, ma anka ti xé, e a ‘l interogativo inveŧe sé–tu?/sí(s)–tu?/xés–tu?).
# 	a. PAR LE VARIANTI FEL.–BEL. E LIV. LA XÉ KONPAÑA DE KUELA DE LA 3A PARS. (te parla/e, te sent(e)). Inté ‘l fel.–bel. le finali in –e e –i (par la tèrŧa koniug.) le pol èser anka ŧonkade (te sent, te fenis).
#	b.	PAR LE VARIANTI LAG. E BIX. LA PÒL ÈSER KONPAÑA DE KUELA DE LA 3A PARS., MA SOL KE PA’ ‘L PREXENTE DE ‘L DEMOSTRATIVO E ĐONTATIVO (te mañe, ti xé).
#	c.	PAR LA VARIANTE PAD.–VIŦ.–POL. LA XÉ KONPAÑA DE KUELA DE LA 2A PARS. PL. (te sentisi, te parlarè, te vedisi, te netarisi), FORA KE PA’ ‘L PREXENTE DE ‘L DEMOSTRATIVO E ĐONTATIVO (te sinti).
# 4) LA 2A PARS. PL. DE LA VARIANTE FEL.–BEL.:
# 	a. a.	INTÉ ‘L PREXENTE DE ‘L DEMOSTRATIVO, ĐONTATIVO, E KOMANDATIVO LA DEXINENŦA LA FENISE PAR –é/–í (kanté, vendé, dormí/é, fení/é).
# 5) LA 2A PARS. PL. DE LE VARIANTI PAD.–VIŦ.–POL. E VER.:
# 	a. INTÉ ‘L PREXENTE DE ‘L DEMOSTRATIVO, ĐONTATIVO, E KOMANDATIVO, E SO’ LA 2A KONIUG. SOLKE, LA GÀ LA VOKAL IN KOA KE LA XÉ –í INVEŦE KE –(i)é (sí, aví, avarí, g(av)í, sarí, sarisi > sarísimo).
# 6) LA 3A PARS. INTÉ ‘L KONDIŦIONAL INTEROGATIVO, ‘TÉ LA FORMA IN –rave, VANTI DE ‘L PRONÒME KLÍTEGO INTEROGATIVO, LA FENISE PAR –rise (veñerise–lo?).

# -àr:	(kantar|examinar)/T0T1T2T3T4L1L3L4l1l3l4N0N1N2N4W2P0P1P2, (kante|exàmine)/T0T2T3L0L3l0l3N0N2I5I7A0, kàntis/T0N0
# -ér:	(remaner|goder)/T0T1T2T3T4L1L3L4l1l3l4N0N1N2N3N4W2W3P0P1P2, (remane|gòde)/T0T2T3L0L2l0l2N0I5I7A0, (remànis|gòdis)/T0N0
# '-er:	gòder/T6T7L7l7N7W4W5P0P1P2, gòde/T0T2T3L0L2l0l2N0I5I7A0, goderò/T0T1T2T3T4T7L1L3L4L7l1l3l4l7N0N1N2N3N4N7W4
# -ír:	(avrir|dormir)/T0T1T2T3T4L1L3L4l1l3l4N1N2N4W0W2P0P1P2, (avre|dòrme)/T0T2T3L0L2l0l2N0I5I7A0, àvris/T0N0; 
# -ír/is:	fenir/T0T1T2T3T4T5L1L3L4L5l1l3l4l5N1N2N4N5W0W1W2P0P1P2

# -àr, -ér, '-er, -ír, -ír/is
# group: indicative present
SFX T0 Y 23
SFX T0 ar emo/I2 ar	ds:indicative+present is:first+plural	# T5 + mo
SFX T0 r mo/I2 er	ds:indicative+present is:first+plural	# T5 + mo
SFX T0 er imo/I2 er	ds:indicative+present is:first+plural	# T5 + mo
SFX T0 rò mo/I2 erò	ds:indicative+present is:first+plural	# T5 + mo
SFX T0 erò imo/I2 erò	ds:indicative+present is:first+plural	# T5 + mo
SFX T0 r mo/I2 ir	ds:indicative+present is:first+plural	# T5 + mo
SFX T0 ir emo/I2 ir	ds:indicative+present is:first+plural	# T5 + mo, metaplaxmo
SFX T0 0 0/I3 is	ds:indicative+present is:second+singular	# T8 + is
SFX T0 is es/I3 is	ds:indicative+present is:second+singular	# T8 + es
SFX T0 ar é/I4 ar	ds:indicative+present is:second+plural	# T5
SFX T0 ar è/I4 ar	ds:indicative+present is:second+plural	# T5, vitoriexe
SFX T0 er é/I4 er	ds:indicative+present is:second+plural	# T5
SFX T0 er í/I4 er	ds:indicative+present is:second+plural	# T5
SFX T0 erò é/I4 erò	ds:indicative+present is:second+plural	# T5 = T12 + [èé]
SFX T0 erò í/I4 erò	ds:indicative+present is:second+plural	# T5
SFX T0 ir í/I4 ir	ds:indicative+present is:second+plural	# T5 = T12 + [èé], vitoriexe
SFX T0 ir é/I4 ir	ds:indicative+present is:second+plural	# T12 + [èé]
SFX T0 e o/I1 e	ds:indicative+present is:first+singular	# T8 + [oe]
SFX T0 e i/I3 e	ds:indicative+present is:second+singular	# T8 + i
SFX T0 e as/I3 e	ds:indicative+present is:second+singular	# T10 + s
SFX T0 is as/I3 is	ds:indicative+present is:second+singular	# T10 + s
SFX T0 e a e	ds:indicative+present is:third	# T10
SFX T0 e i e	ds:indicative+present is:third	# T10, đulian

# -àr, -ér, '-er, -ír, -ír/is
# group: indicative imperfect, indicative future, subjunctive imperfect, conditional present
SFX T1 Y 263
SFX T1 r va/I1 [aei]r	ds:indicative+imperfect is:first+singular	# T2 + (v)[aeo]
SFX T1 rò va/I1 erò	ds:indicative+imperfect is:first+singular	# T2 + (v)[aeo]
SFX T1 ir eva/I1 ir	ds:indicative+imperfect is:first+singular	# T2 + (v)[aeo], metaplaxmo
SFX T1 r a/I1 [ae]r	ds:indicative+imperfect is:first+singular	# T2 + (v)[aeo]
SFX T1 ir ía/I1 [^aeiouïü]ir	ds:indicative+imperfect is:first+singular	# T2 + (v)[aeo]
SFX T1 r a/I1 [aeiouïü]ir	ds:indicative+imperfect is:first+singular	# T2 + (v)[aeo]
SFX T1 rò a/I1 erò	ds:indicative+imperfect is:first+singular	# T2 + (v)[aeo]
SFX T1 ir ea/I1 ir	ds:indicative+imperfect is:first+singular	# T2 + (v)[aeo], metaplaxmo
SFX T1 r vo/I1 [aei]r	ds:indicative+imperfect is:first+singular	# T2 + (v)[aeo]
SFX T1 rò vo/I1 erò	ds:indicative+imperfect is:first+singular	# T2 + (v)[aeo]
SFX T1 ir evo/I1 ir	ds:indicative+imperfect is:first+singular	# T2 + (v)[aeo], metaplaxmo
SFX T1 r o/I1 [ae]r	ds:indicative+imperfect is:first+singular	# T2 + (v)[aeo]
SFX T1 ir ío/I1 [^aeiouïü]ir	ds:indicative+imperfect is:first+singular	# T2 + (v)[aeo]
SFX T1 r o/I1 [aeiouïü]ir	ds:indicative+imperfect is:first+singular	# T2 + (v)[aeo]
SFX T1 rò o/I1 erò	ds:indicative+imperfect is:first+singular	# T2 + (v)[aeo]
SFX T1 ir eo/I1 ir	ds:indicative+imperfect is:first+singular	# T2 + (v)[aeo], metaplaxmo
SFX T1 ar àvimo/I2 ar	ds:indicative+imperfect is:first+plural	# T2 + (v)imo
SFX T1 ar évimo/I2 ar	ds:indicative+imperfect is:first+plural	# T2 + (v)imo, metaplaxmo, liventin
SFX T1 er évimo/I2 er	ds:indicative+imperfect is:first+plural	# T2 + (v)imo
SFX T1 ir ívimo/I2 ir	ds:indicative+imperfect is:first+plural	# T2 + (v)imo
SFX T1 erò évimo/I2 erò	ds:indicative+imperfect is:first+plural	# T2 + (v)imo
SFX T1 ir évimo/I2 ir	ds:indicative+imperfect is:first+plural	# T2 + (v)imo, metaplaxmo
SFX T1 ar àvino/I2 ar	ds:indicative+imperfect is:first+plural	# T2 + (v)imo, arkàego
SFX T1 ar évino/I2 ar	ds:indicative+imperfect is:first+plural	# T2 + (v)imo, metaplaxmo, liventin, arkàego
SFX T1 er évino/I2 er	ds:indicative+imperfect is:first+plural	# T2 + (v)imo, arkàego
SFX T1 ir ívino/I2 ir	ds:indicative+imperfect is:first+plural	# T2 + (v)imo, arkàego
SFX T1 erò évino/I2 erò	ds:indicative+imperfect is:first+plural	# T2 + (v)imo, arkàego
SFX T1 ir évino/I2 ir	ds:indicative+imperfect is:first+plural	# T2 + (v)imo, metaplaxmo, arkàego
SFX T1 ar àimo/I2 ar	ds:indicative+imperfect is:first+plural	# T2 + (v)imo
SFX T1 ar éimo/I2 ar	ds:indicative+imperfect is:first+plural	# T2 + (v)imo, metaplaxmo, liventin
SFX T1 er éimo/I2 er	ds:indicative+imperfect is:first+plural	# T2 + (v)imo
SFX T1 ir íimo/I2 ir	ds:indicative+imperfect is:first+plural	# T2 + (v)imo
SFX T1 erò éimo/I2 erò	ds:indicative+imperfect is:first+plural	# T2 + (v)imo
SFX T1 ir éimo/I2 ir	ds:indicative+imperfect is:first+plural	# T2 + (v)imo, metaplaxmo
SFX T1 r sion/I2 ar	ds:indicative+imperfect is:first+plural	# T11 + (iv)(i)ón(s[ei]), belumat
SFX T1 ar esion/I2 ar	ds:indicative+imperfect is:first+plural	# T11 + (iv)(i)ón(s[ei]), metaplaxmo, belumat
SFX T1 r sion/I2 er	ds:indicative+imperfect is:first+plural	# T11 + (iv)(i)ón(s[ei]), belumat
SFX T1 r sion/I2 ir	ds:indicative+imperfect is:first+plural	# T11 + (iv)(i)ón(s[ei]), belumat
SFX T1 rò sion/I2 erò	ds:indicative+imperfect is:first+plural	# T11 + (iv)(i)ón(s[ei]), belumat
SFX T1 ir esion/I2 ir	ds:indicative+imperfect is:first+plural	# T11 + (iv)(i)ón(s[ei]), metaplaxmo, belumat
SFX T1 r vi/I3 ar	ds:indicative+imperfect is:second+singular	# T2 + (v)i
SFX T1 ar àvis/I3 ar	ds:indicative+imperfect is:second+singular	# T2 + (v)i
SFX T1 ar evi/I3 ar	ds:indicative+imperfect is:second+singular	# T2 + (v)i, metaplaxmo, liventin
SFX T1 ar évis/I3 ar	ds:indicative+imperfect is:second+singular	# T2 + (v)i, metaplaxmo, liventin
SFX T1 r vi/I3 er	ds:indicative+imperfect is:second+singular	# T2 + (v)i
SFX T1 er évis/I3 er	ds:indicative+imperfect is:second+singular	# T2 + (v)i
SFX T1 r vi/I3 ir	ds:indicative+imperfect is:second+singular	# T2 + (v)i
SFX T1 ir ívis/I3 ir	ds:indicative+imperfect is:second+singular	# T2 + (v)i
SFX T1 rò vi/I3 erò	ds:indicative+imperfect is:second+singular	# T2 + (v)i
SFX T1 erò évis/I3 erò	ds:indicative+imperfect is:second+singular	# T2 + (v)i
SFX T1 ir evi/I3 ir	ds:indicative+imperfect is:second+singular	# T2 + (v)i, metaplaxmo
SFX T1 ir évis/I3 ir	ds:indicative+imperfect is:second+singular	# T2 + (v)i, metaplaxmo
SFX T1 r i/I3 ar	ds:indicative+imperfect is:second+singular	# T2 + (v)i
SFX T1 ar àis/I3 ar	ds:indicative+imperfect is:second+singular	# T2 + (v)i
SFX T1 ar ei/I3 ar	ds:indicative+imperfect is:second+singular	# T2 + (v)i, metaplaxmo, liventin
SFX T1 ar éis/I3 ar	ds:indicative+imperfect is:second+singular	# T2 + (v)i, metaplaxmo, liventin
SFX T1 r i/I3 er	ds:indicative+imperfect is:second+singular	# T2 + (v)i
SFX T1 er éis/I3 er	ds:indicative+imperfect is:second+singular	# T2 + (v)i
SFX T1 ir íi/I3 [^aeiouïü]ir	ds:indicative+imperfect is:second+singular	# T2 + (v)i
SFX T1 ir íis/I3 [^aeiouïü]ir	ds:indicative+imperfect is:second+singular	# T2 + (v)i
SFX T1 r i/I3 [aeiouïü]ir	ds:indicative+imperfect is:second+singular	# T2 + (v)i
SFX T1 ir íis/I3 [aeiouïü]ir	ds:indicative+imperfect is:second+singular	# T2 + (v)i
SFX T1 rò i/I3 erò	ds:indicative+imperfect is:second+singular	# T2 + (v)i
SFX T1 erò éis/I3 erò	ds:indicative+imperfect is:second+singular	# T2 + (v)i
SFX T1 ir ei/I3 ir	ds:indicative+imperfect is:second+singular	# T2 + (v)i, metaplaxmo
SFX T1 ir éis/I3 ir	ds:indicative+imperfect is:second+singular	# T2 + (v)i, metaplaxmo
SFX T1 r vi/I4 ar	ds:indicative+imperfect is:second+plural	# T2 + (v)i
SFX T1 ar evi/I4 ar	ds:indicative+imperfect is:second+plural	# T2 + (v)i, metaplaxmo, liventin
SFX T1 r vi/I4 er	ds:indicative+imperfect is:second+plural	# T2 + (v)i
SFX T1 r vi/I4 ir	ds:indicative+imperfect is:second+plural	# T2 + (v)i
SFX T1 rò vi/I4 erò	ds:indicative+imperfect is:second+plural	# T2 + (v)i
SFX T1 ir evi/I4 ir	ds:indicative+imperfect is:second+plural	# T2 + (v)i, metaplaxmo
SFX T1 r i/I4 ar	ds:indicative+imperfect is:second+plural	# T2 + (v)i
SFX T1 ar ei/I4 ar	ds:indicative+imperfect is:second+plural	# T2 + (v)i, metaplaxmo, liventin
SFX T1 r i/I4 er	ds:indicative+imperfect is:second+plural	# T2 + (v)i
SFX T1 ir íi/I4 [^aeiouïü]ir	ds:indicative+imperfect is:second+plural	# T2 + (v)i
SFX T1 r i/I4 [aeiouïü]ir	ds:indicative+imperfect is:second+plural	# T2 + (v)i
SFX T1 rò i/I4 erò	ds:indicative+imperfect is:second+plural	# T2 + (v)i
SFX T1 ir ei/I4 ir	ds:indicative+imperfect is:second+plural	# T2 + (v)i, metaplaxmo
SFX T1 r va [aei]r	ds:indicative+imperfect is:third	# T2 + (v)a
SFX T1 ar eva ar	ds:indicative+imperfect is:third	# T2 + (v)a, metaplaxmo, liventin
SFX T1 rò va erò	ds:indicative+imperfect is:third	# T2 + (v)a
SFX T1 ir eva ir	ds:indicative+imperfect is:third	# T2 + (v)a, metaplaxmo
SFX T1 r a [ae]r	ds:indicative+imperfect is:third	# T2 + (v)a
SFX T1 ir ía [^aeiouïü]ir	ds:indicative+imperfect is:third	# T2 + (v)a
SFX T1 r a [aeiouïü]ir	ds:indicative+imperfect is:third	# T2 + (v)a
SFX T1 ar ea ar	ds:indicative+imperfect is:third	# T2 + (v)a, metaplaxmo, liventin
SFX T1 rò a erò	ds:indicative+imperfect is:third	# T2 + (v)a
SFX T1 ir ea ir	ds:indicative+imperfect is:third	# T2 + (v)a, metaplaxmo
SFX T1 r se [aei]r	ds:subjunctive+imperfect is:first+singular	# T2 + se
SFX T1 ar ese ar	ds:subjunctive+imperfect is:first+singular	# T2 + se, metaplaxmo
SFX T1 rò se erò	ds:subjunctive+imperfect is:first+singular	# T2 + se
SFX T1 ir ese ir	ds:subjunctive+imperfect is:first+singular	# T2 + se, metaplaxmo
SFX T1 ar àsimo ar	ds:subjunctive+imperfect is:first+plural	# T2 + s[ei]mo
SFX T1 ar ésimo ar	ds:subjunctive+imperfect is:first+plural	# T2 + s[ei]mo, metaplaxmo, liventin
SFX T1 er ésimo er	ds:subjunctive+imperfect is:first+plural	# T2 + s[ei]mo
SFX T1 ir ísimo ir	ds:subjunctive+imperfect is:first+plural	# T2 + s[ei]mo
SFX T1 erò ésimo erò	ds:subjunctive+imperfect is:first+plural	# T2 + s[ei]mo
SFX T1 ir ésimo ir	ds:subjunctive+imperfect is:first+plural	# T2 + s[ei]mo, metaplaxmo
SFX T1 ar àsemo ar	ds:subjunctive+imperfect is:first+plural	# T2 + s[ei]mo, veneŧian
SFX T1 er ésemo er	ds:subjunctive+imperfect is:first+plural	# T2 + s[ei]mo, veneŧian
SFX T1 ir ísemo ir	ds:subjunctive+imperfect is:first+plural	# T2 + s[ei]mo, veneŧian
SFX T1 erò ésemo erò	ds:subjunctive+imperfect is:first+plural	# T2 + s[ei]mo, veneŧian
SFX T1 ir ésemo ir	ds:subjunctive+imperfect is:first+plural	# T2 + s[ei]mo, metaplaxmo, veneŧian
SFX T1 r si [aei]r	ds:subjunctive+imperfect is:second+singular	# T2 + si
SFX T1 ar àsis ar	ds:subjunctive+imperfect is:second+singular	# T2 + si
SFX T1 er ésis er	ds:subjunctive+imperfect is:second+singular	# T2 + si
SFX T1 ir ísis ir	ds:subjunctive+imperfect is:second+singular	# T2 + si
SFX T1 ar esi ar	ds:subjunctive+imperfect is:second+singular	# T2 + si, metaplaxmo, liventin
SFX T1 ar ésis ar	ds:subjunctive+imperfect is:second+singular	# T2 + si, metaplaxmo, liventin
SFX T1 rò si erò	ds:subjunctive+imperfect is:second+singular	# T2 + si
SFX T1 erò ésis erò	ds:subjunctive+imperfect is:second+singular	# T2 + si
SFX T1 ir esi ir	ds:subjunctive+imperfect is:second+singular	# T2 + si, metaplaxmo
SFX T1 ir ésis ir	ds:subjunctive+imperfect is:second+singular	# T2 + si, metaplaxmo
SFX T1 r si [aei]r	ds:subjunctive+imperfect is:second+plural	# T2 + si
SFX T1 ar esi ar	ds:subjunctive+imperfect is:second+plural	# T2 + si, metaplaxmo, liventin
SFX T1 rò si erò	ds:subjunctive+imperfect is:second+plural	# T2 + si
SFX T1 ir esi ir	ds:subjunctive+imperfect is:second+plural	# T2 + si, metaplaxmo
SFX T1 r se [aei]r	ds:subjunctive+imperfect is:third	# T2 + se
SFX T1 ar ese ar	ds:subjunctive+imperfect is:third	# T2 + se, metaplaxmo
SFX T1 rò se erò	ds:subjunctive+imperfect is:third	# T2 + se
SFX T1 ir ese ir	ds:subjunctive+imperfect is:third	# T2 + se, metaplaxmo
SFX T1 0 ò/I1 [aei]r	ds:indicative+future is:first+singular	# T4 + r[òàè]
SFX T1 ar erò/I1 ar	ds:indicative+future is:first+singular	# T4 + r[òàè], metaplaxmo
SFX T1 0 0/I1 erò	ds:indicative+future is:first+singular	# T4 + r[òàè]
SFX T1 ir erò/I1 ir	ds:indicative+future is:first+singular	# T4 + r[òàè], metaplaxmo
SFX T1 0 à/I1 [aei]r	ds:indicative+future is:first+singular	# T4 + r[òàè]
SFX T1 ar erà/I1 ar	ds:indicative+future is:first+singular	# T4 + r[òàè], metaplaxmo
SFX T1 ò à/I1 erò	ds:indicative+future is:first+singular	# T4 + r[òàè]
SFX T1 ir erà/I1 ir	ds:indicative+future is:first+singular	# T4 + r[òàè], metaplaxmo
SFX T1 0 emo/I2 [aei]r	ds:indicative+future is:first+plural	# T4 + r[éí]mo
SFX T1 ar eremo/I2 ar	ds:indicative+future is:first+plural	# T4 + r[éí]mo, metaplaxmo
SFX T1 ò emo/I2 erò	ds:indicative+future is:first+plural	# T4 + r[éí]mo
SFX T1 ir eremo/I2 ir	ds:indicative+future is:first+plural	# T4 + r[éí]mo, metaplaxmo
SFX T1 0 imo/I2 [aei]r	ds:indicative+future is:first+plural	# T4 + r[éí]mo
SFX T1 ar erimo/I2 ar	ds:indicative+future is:first+plural	# T4 + r[éí]mo, metaplaxmo
SFX T1 ò imo/I2 erò	ds:indicative+future is:first+plural	# T4 + r[éí]mo
SFX T1 ir erimo/I2 ir	ds:indicative+future is:first+plural	# T4 + r[éí]mo, metaplaxmo
SFX T1 0 à/I3 [aei]r	ds:indicative+future is:second+singular	# T4 + r[àé]
SFX T1 0 as/I3 [aei]r	ds:indicative+future is:second+singular	# T4 + r[àé]s
SFX T1 ar erà/I3 ar	ds:indicative+future is:second+singular	# T4 + r[àé], metaplaxmo
SFX T1 ar eras/I3 ar	ds:indicative+future is:second+singular	# T4 + r[àé]s, metaplaxmo
SFX T1 ò à/I3 erò	ds:indicative+future is:second+singular	# T4 + r[àé]
SFX T1 ò as/I3 erò	ds:indicative+future is:second+singular	# T4 + r[àé]s
SFX T1 ir erà/I3 ir	ds:indicative+future is:second+singular	# T4 + r[àé], metaplaxmo
SFX T1 ir eras/I3 ir	ds:indicative+future is:second+singular	# T4 + r[àé]s, metaplaxmo
SFX T1 0 é/I3 [aei]r	ds:indicative+future is:second+singular	# T4 + r[àé]
SFX T1 0 es/I3 [aei]r	ds:indicative+future is:second+singular	# T4 + r[àé]s
SFX T1 ar eré/I3 ar	ds:indicative+future is:second+singular	# T4 + r[àé], metaplaxmo
SFX T1 ar eres/I3 ar	ds:indicative+future is:second+singular	# T4 + r[àé]s, metaplaxmo
SFX T1 ò é/I3 erò	ds:indicative+future is:second+singular	# T4 + r[àé]
SFX T1 ò es/I3 erò	ds:indicative+future is:second+singular	# T4 + r[àé]s
SFX T1 ir eré/I3 ir	ds:indicative+future is:second+singular	# T4 + r[àé], metaplaxmo
SFX T1 ir eres/I3 ir	ds:indicative+future is:second+singular	# T4 + r[àé]s, metaplaxmo
SFX T1 0 è/I4 [aei]r	ds:indicative+future is:second+plural	# T4 + r[èéí]
SFX T1 ar erè/I4 ar	ds:indicative+future is:second+plural	# T4 + r[èéí], metaplaxmo
SFX T1 ò è/I4 erò	ds:indicative+future is:second+plural	# T4 + r[èéí]
SFX T1 ir erè/I4 ir	ds:indicative+future is:second+plural	# T4 + r[èéí], metaplaxmo
SFX T1 0 é/I4 [aei]r	ds:indicative+future is:second+plural	# T4 + r[èéí], arkade
SFX T1 ar eré/I4 ar	ds:indicative+future is:second+plural	# T4 + r[èéí], arkade, metaplaxmo
SFX T1 ò é/I4 erò	ds:indicative+future is:second+plural	# T4 + r[èéí], arkade
SFX T1 ir eré/I4 ir	ds:indicative+future is:second+plural	# T4 + r[èéí], arkade, metaplaxmo
SFX T1 0 í/I4 [aei]r	ds:indicative+future is:second+plural	# T4 + r[èéí]
SFX T1 ar erí/I4 ar	ds:indicative+future is:second+plural	# T4 + r[èéí], metaplaxmo
SFX T1 ò í/I4 erò	ds:indicative+future is:second+plural	# T4 + r[èéí]
SFX T1 ir erí/I4 ir	ds:indicative+future is:second+plural	# T4 + r[èéí], metaplaxmo
SFX T1 0 à [aei]r	ds:indicative+future is:third	# T4 + rà
SFX T1 ar erà ar	ds:indicative+future is:third	# T4 + rà, metaplaxmo
SFX T1 ò à erò	ds:indicative+future is:third	# T4 + rà
SFX T1 ir erà ir	ds:indicative+future is:third	# T4 + rà, metaplaxmo
SFX T1 0 ía [aei]r	ds:conditional+present is:first+singular	# T4 + rí[ae]/réa
SFX T1 0 ea [aei]r	ds:conditional+present is:first+singular	# T4 + rí[ae]/réa, veronexe
SFX T1 ar ería ar	ds:conditional+present is:first+singular	# T4 + rí[ae]/réa, metaplaxmo
SFX T1 ar erea ar	ds:conditional+present is:first+singular	# T4 + rí[ae]/réa, metaplaxmo, veronexe
SFX T1 ò ía erò	ds:conditional+present is:first+singular	# T4 + rí[ae]/réa
SFX T1 ò ea erò	ds:conditional+present is:first+singular	# T4 + rí[ae]/réa, veronexe
SFX T1 ir ería ir	ds:conditional+present is:first+singular	# T4 + rí[ae]/réa, metaplaxmo
SFX T1 ir erea ir	ds:conditional+present is:first+singular	# T4 + rí[ae]/réa, metaplaxmo, veronexe
SFX T1 ir aría ir	ds:conditional+present is:first+singular	# T4 + rí[ae]/réa, metaplaxmo, viŧentin
SFX T1 0 ésimo/I2 [aei]r	ds:conditional+present is:first+plural	# T4 + r[éí]simo
SFX T1 ar erésimo/I2 ar	ds:conditional+present is:first+plural	# T4 + r[éí]simo, metaplaxmo
SFX T1 ò ésimo/I2 erò	ds:conditional+present is:first+plural	# T4 + r[éí]simo
SFX T1 ir erésimo/I2 ir	ds:conditional+present is:first+plural	# T4 + r[éí]simo, metaplaxmo
SFX T1 0 ísimo/I2 [aei]r	ds:conditional+present is:first+plural	# T4 + r[éí]simo, pavan
SFX T1 ar erísimo/I2 ar	ds:conditional+present is:first+plural	# T4 + r[éí]simo, metaplaxmo, pavan
SFX T1 ò ísimo/I2 erò	ds:conditional+present is:first+plural	# T4 + r[éí]simo, pavan
SFX T1 ir erísimo/I2 ir	ds:conditional+present is:first+plural	# T4 + r[éí]simo, metaplaxmo, pavan
SFX T1 ir arísimo/I2 ir	ds:conditional+present is:first+plural	# T4 + r[éí]simo, metaplaxmo, viŧentin
SFX T1 0 ía/I3 [aei]r	ds:conditional+present is:second+singular	# T4 + ría
SFX T1 0 ías/I3 [aei]r	ds:conditional+present is:second+singular	# T4 + ría
SFX T1 ar ería/I3 ar	ds:conditional+present is:second+singular	# T4 + ría, metaplaxmo
SFX T1 ar erías/I3 ar	ds:conditional+present is:second+singular	# T4 + ría, metaplaxmo
SFX T1 ò ía/I3 erò	ds:conditional+present is:second+singular	# T4 + ría
SFX T1 ò ías/I3 erò	ds:conditional+present is:second+singular	# T4 + ría
SFX T1 ir ería/I3 ir	ds:conditional+present is:second+singular	# T4 + ría, metaplaxmo
SFX T1 ir erías/I3 ir	ds:conditional+present is:second+singular	# T4 + ría, metaplaxmo
SFX T1 0 esi/I3 [aei]r	ds:conditional+present is:second+singular	# T4 + rési
SFX T1 0 ésis/I3 [aei]r	ds:conditional+present is:second+singular	# T4 + rési
SFX T1 ar eresi/I3 ar	ds:conditional+present is:second+singular	# T4 + rési, metaplaxmo
SFX T1 ar erésis/I3 ar	ds:conditional+present is:second+singular	# T4 + rési, metaplaxmo
SFX T1 ò esi/I3 erò	ds:conditional+present is:second+singular	# T4 + rési
SFX T1 ò ésis/I3 erò	ds:conditional+present is:second+singular	# T4 + rési
SFX T1 0 isi/I3 [aei]r	ds:conditional+present is:second+singular	# T4 + rísi, pavan, arkade
SFX T1 0 ísis/I3 [aei]r	ds:conditional+present is:second+singular	# T4 + rísi, pavan, arkade
SFX T1 ar erisi/I3 ar	ds:conditional+present is:second+singular	# T4 + rísi, metaplaxmo, pavan, arkade
SFX T1 ar erísis/I3 ar	ds:conditional+present is:second+singular	# T4 + rísi, metaplaxmo, pavan, arkade
SFX T1 ò isi/I3 erò	ds:conditional+present is:second+singular	# T4 + rísi, pavan, arkade
SFX T1 ò ísis/I3 erò	ds:conditional+present is:second+singular	# T4 + rísi, pavan, arkade
SFX T1 ir arisi/I3 ir	ds:conditional+present is:second+singular	# T4 + rísi, metaplaxmo, viŧentin
SFX T1 ir arísis/I3 ir	ds:conditional+present is:second+singular	# T4 + rísi, metaplaxmo, viŧentin
SFX T1 0 esi/I4 [aei]r	ds:conditional+present is:second+plural	# T4 + rési
SFX T1 ar eresi/I4 ar	ds:conditional+present is:second+plural	# T4 + rési, metaplaxmo
SFX T1 ò esi/I4 erò	ds:conditional+present is:second+plural	# T4 + rési
SFX T1 ir esi/I4 ir	ds:conditional+present is:second+plural	# T4 + rési, metaplaxmo
SFX T1 0 isi/I4 [aei]r	ds:conditional+present is:second+plural	# T4 + rísi, pavan, arkade
SFX T1 ar erisi/I4 ar	ds:conditional+present is:second+plural	# T4 + rísi, metaplaxmo, pavan, arkade
SFX T1 ò isi/I4 erò	ds:conditional+present is:second+plural	# T4 + rísi, pavan, arkade
SFX T1 ir arisi/I4 ir	ds:conditional+present is:second+plural	# T4 + rísi, metaplaxmo, viŧentin
SFX T1 0 ía [aei]r	ds:conditional+present is:third	# T4 + rí[ae]/réa
SFX T1 0 ea [aei]r	ds:conditional+present is:third	# T4 + rí[ae]/réa, veronexe
SFX T1 ar ería ar	ds:conditional+present is:third	# T4 + rí[ae]/réa, metaplaxmo
SFX T1 ar erea ar	ds:conditional+present is:third	# T4 + rí[ae]/réa, metaplaxmo, veronexe
SFX T1 ò ía erò	ds:conditional+present is:third	# T4 + rí[ae]/réa
SFX T1 ò ea erò	ds:conditional+present is:third	# T4 + rí[ae]/réa, veronexe
SFX T1 ir ería ir	ds:conditional+present is:third	# T4 + rí[ae]/réa, metaplaxmo
SFX T1 ir erea ir	ds:conditional+present is:third	# T4 + rí[ae]/réa, metaplaxmo, veronexe
SFX T1 ir aría ir	ds:conditional+present is:third	# T4 + rí[ae]/réa, metaplaxmo, viŧentin
SFX T1 0 ave/I1 [aei]r	ds:conditional+present is:first+singular	# T4 + rà(v)[ei]
SFX T1 ar erave/I1 ar	ds:conditional+present is:first+singular	# T4 + rà(v)[ei], metaplaxmo
SFX T1 ò ave/I1 erò	ds:conditional+present is:first+singular	# T4 + rà(v)[ei]
SFX T1 0 ae [aei]r	ds:conditional+present is:first+singular	# T4 + rà(v)[ei]
SFX T1 ar erae ar	ds:conditional+present is:first+singular	# T4 + rà(v)[ei], metaplaxmo
SFX T1 ò ae erò	ds:conditional+present is:first+singular	# T4 + rà(v)[ei]
SFX T1 0 avi [aei]r	ds:conditional+present is:first+singular	# T4 + rà(v)[ei], pavan
SFX T1 ar eravi ar	ds:conditional+present is:first+singular	# T4 + rà(v)[ei], metaplaxmo, pavan
SFX T1 ò avi erò	ds:conditional+present is:first+singular	# T4 + rà(v)[ei], pavan
SFX T1 0 ai [aei]r	ds:conditional+present is:first+singular	# T4 + rà(v)[ei], pavan
SFX T1 ar erai ar	ds:conditional+present is:first+singular	# T4 + rà(v)[ei], metaplaxmo, pavan
SFX T1 ò ai erò	ds:conditional+present is:first+singular	# T4 + rà(v)[ei], pavan
SFX T1 0 ave [aei]r	ds:conditional+present is:first+plural	# T4 + rà(v)[ei]
SFX T1 ar erave ar	ds:conditional+present is:first+plural	# T4 + rà(v)[ei], metaplaxmo
SFX T1 ò ave erò	ds:conditional+present is:first+plural	# T4 + rà(v)[ei]
SFX T1 0 ae [aei]r	ds:conditional+present is:first+plural	# T4 + rà(v)[ei]
SFX T1 ar erae ar	ds:conditional+present is:first+plural	# T4 + rà(v)[ei], metaplaxmo
SFX T1 ò ae erò	ds:conditional+present is:first+plural	# T4 + rà(v)[ei]
SFX T1 0 ave [aei]r	ds:conditional+present is:second+singular	# T4 + rà(v)[ei]
SFX T1 ar erave ar	ds:conditional+present is:second+singular	# T4 + rà(v)[ei], metaplaxmo
SFX T1 ò ave erò	ds:conditional+present is:second+singular	# T4 + rà(v)[ei]
SFX T1 0 ae [aei]r	ds:conditional+present is:second+singular	# T4 + rà(v)[ei]
SFX T1 ar erae ar	ds:conditional+present is:second+singular	# T4 + rà(v)[ei], metaplaxmo
SFX T1 ò ae erò	ds:conditional+present is:second+singular	# T4 + rà(v)[ei]
SFX T1 0 ave [aei]r	ds:conditional+present is:second+plural	# T4 + rà(v)[ei]
SFX T1 ar erave ar	ds:conditional+present is:second+plural	# T4 + rà(v)[ei], metaplaxmo
SFX T1 ò ave erò	ds:conditional+present is:second+plural	# T4 + rà(v)[ei]
SFX T1 0 ae [aei]r	ds:conditional+present is:second+plural	# T4 + rà(v)[ei]
SFX T1 ar erae ar	ds:conditional+present is:second+plural	# T4 + rà(v)[ei], metaplaxmo
SFX T1 ò ae erò	ds:conditional+present is:second+plural	# T4 + rà(v)[ei]
SFX T1 0 ave [aei]r	ds:conditional+present is:third	# T4 + rà(v)[ei]
SFX T1 ar erave ar	ds:conditional+present is:third	# T4 + rà(v)[ei], metaplaxmo
SFX T1 ò ave erò	ds:conditional+present is:third	# T4 + rà(v)[ei]
SFX T1 0 ae [aei]r	ds:conditional+present is:third	# T4 + rà(v)[ei]
SFX T1 ar erae ar	ds:conditional+present is:third	# T4 + rà(v)[ei], metaplaxmo
SFX T1 ò ae erò	ds:conditional+present is:third	# T4 + rà(v)[ei]

# -àr, -ér, '-er, -ír, -ír/is
# group: subjunctive present
SFX T2 Y 30
SFX T2 ar emo ar	ds:subjunctive+present is:first+plural	# T5 + mo
SFX T2 r mo er	ds:subjunctive+present is:first+plural	# T5 + mo
SFX T2 er imo [^i]er	ds:subjunctive+present is:first+plural	# T5 + mo
SFX T2 er mo ier	ds:subjunctive+present is:first+plural	# T5 + mo
SFX T2 rò mo erò	ds:subjunctive+present is:first+plural	# T5 + mo
SFX T2 erò imo [^i]erò	ds:subjunctive+present is:first+plural	# T5 + mo
SFX T2 erò mo ierò	ds:subjunctive+present is:first+plural	# T5 + mo
SFX T2 r mo ir	ds:subjunctive+present is:first+plural	# T5 + mo
SFX T2 ir emo ir	ds:subjunctive+present is:first+plural	# T5 + mo, metaplaxmo
SFX T2 ar è ar	ds:subjunctive+present is:second+plural	# T5, veneŧian
SFX T2 ar é ar	ds:subjunctive+present is:second+plural	# T5, arkade
SFX T2 er è er	ds:subjunctive+present is:second+plural	# T5, veneŧian
SFX T2 er é er	ds:subjunctive+present is:second+plural	# T5 = T12 + é([dg]e), arkade
SFX T2 er í er	ds:subjunctive+present is:second+plural	# T5
SFX T2 erò è erò	ds:subjunctive+present is:second+plural	# T5, veneŧian
SFX T2 erò é erò	ds:subjunctive+present is:second+plural	# T5 = T12 + é([dg]e), arkade
SFX T2 erò í erò	ds:subjunctive+present is:second+plural	# T5
SFX T2 ir í ir	ds:subjunctive+present is:second+plural	# T5, vitoriexe, arkade, veneŧian
SFX T2 ir é ir	ds:subjunctive+present is:second+plural	# T5 = T12 + é([dg]e)
SFX T2 e i [^i]e	ds:subjunctive+present is:second+singular	# T8 + i, na sílaba solke (xvie > xvii)
SFX T2 e 0 ie	ds:subjunctive+present is:second+singular	# T8 + i, se do o pí sílabe ke le fenise par -ie (studie > studi)
SFX T2 e a e	ds:subjunctive+present is:first+singular	# T8 + a
SFX T2 0 0 e	ds:subjunctive+present is:first+singular	# T8 + e
SFX T2 e a e	ds:subjunctive+present is:second+singular	# T8 + a
SFX T2 0 0 e	ds:subjunctive+present is:third	# T8 + e
SFX T2 e a e	ds:subjunctive+present is:third	# T8 + a
SFX T2 r se ir	ds:subjunctive+present is:first+singular	# T8 + e
SFX T2 r sa ir	ds:subjunctive+present is:second+singular	# T8 + a
SFX T2 r se ir	ds:subjunctive+present is:third	# T8 + e
SFX T2 r sa ir	ds:subjunctive+present is:third	# T8 + a

# -àr, -ér, '-er, -ír, -ír/is
# group: imperative present second plural
SFX T3 Y 10
SFX T3 ar é/P0 ar	ds:imperative+present is:second+plural	# T5
SFX T3 ar è/P0 ar	ds:imperative+present is:second+plural	# T5, vitoriexe
SFX T3 er é/P0 er	ds:imperative+present is:second+plural	# T5
SFX T3 er í/P0 er	ds:imperative+present is:second+plural	# T5
SFX T3 erò é/P0 erò	ds:imperative+present is:second+plural	# T5 = T12 + [èé]
SFX T3 erò í/P0 erò	ds:imperative+present is:second+plural	# T5
SFX T3 ir í/P0 ir	ds:imperative+present is:second+plural	# T5, vitoriexe
SFX T3 e a e	ds:imperative+present is:second+singular	# T9 (a/P0 is done by rule "0 0/P0 e")
SFX T3 e i/P0 e	ds:imperative+present is:second+singular	# T9
SFX T3 0 0/P0 e	ds:imperative+present is:second+singular	# T9

# -àr, -ér, '-er, -ír, -ír/is
# group: indefinitive form
SFX T4 Y 49
SFX T4 r nte [ae]r	ds:participle+active	# T7 + nte
SFX T4 er ante er	ds:participle+active	# T7 + nte, metaplaxmo
SFX T4 ir ante ir	ds:participle+active	# T7 + nte, metaplaxmo
SFX T4 er ènte er	ds:participle+active	# T7 + nte, veronexe
SFX T4 ar ente ar	ds:participle+active	# T7 + nte, metaplaxmo
SFX T4 ar ènte ar	ds:participle+active	# T7 + nte, metaplaxmo, veronexe
SFX T4 rò nte erò	ds:participle+active	# T7 + nte
SFX T4 erò ante erò	ds:participle+active	# T7 + nte, metaplaxmo
SFX T4 erò ènte erò	ds:participle+active	# T7 + nte, veronexe
SFX T4 ir ente ir	ds:participle+active	# T7 + nte, metaplaxmo
SFX T4 ir ènte ir	ds:participle+active	# T7 + nte, metaplaxmo, veronexe
SFX T4 r do/M0y0 [ai]r	ds:participle+passive+weak is:singular+masculine	# T6 + d[oiae], T6 + ([oiae])
SFX T4 r da/F0y0 [ai]r	ds:participle+passive+weak is:singular+femenine	# T6 + d[oiae], T6 + ([oiae])
SFX T4 er udo/M0y0 [^u]er	ds:participle+passive+weak is:singular+masculine	# T6 + d[oiae], T6 + ([oiae])
SFX T4 er uda/F0y0 [^u]er	ds:participle+passive+weak is:singular+femenine	# T6 + d[oiae], T6 + ([oiae])
SFX T4 er do/M0y0 uer	ds:participle+passive+weak is:singular+masculine	# T6 + d[oiae], T6 + ([oiae])
SFX T4 er da/F0y0 uer	ds:participle+passive+weak is:singular+femenine	# T6 + d[oiae], T6 + ([oiae])
SFX T4 erò udo/M0y0 [^u]erò	ds:participle+passive+weak is:singular+masculine	# T6 + d[oiae], T6 + ([oiae])
SFX T4 erò uda/F0y0 [^u]erò	ds:participle+passive+weak is:singular+femenine	# T6 + d[oiae], T6 + ([oiae])
SFX T4 erò do/M0y0 uerò	ds:participle+passive+weak is:singular+masculine	# T6 + d[oiae], T6 + ([oiae])
SFX T4 erò da/F0y0 uerò	ds:participle+passive+weak is:singular+femenine	# T6 + d[oiae], T6 + ([oiae])
SFX T4 ir edo/M0y0 ir	ds:participle+passive+weak is:singular+masculine	# T6 + d[oiae], T6 + ([oiae]), metaplaxmo
SFX T4 ir eda/F0y0 ir	ds:participle+passive+weak is:singular+femenine	# T6 + d[oiae], T6 + ([oiae]), metaplaxmo
SFX T4 r sto/A1 [ae]r	ds:participle+passive+weak is:singular+masculine	# T2 + st[oiae] = T7 + st[oiae]
SFX T4 er asto/A1 er	ds:participle+passive+weak is:singular+masculine	# T2 + st[oiae] = T7 + st[oiae], metaplaxmo
SFX T4 r sto/A1 ir	ds:participle+passive+weak is:singular+masculine	# T2 + st[oiae]
SFX T4 rò sto/A1 erò	ds:participle+passive+weak is:singular+masculine	# T2 + st[oiae]
SFX T4 erò asto/A1 erò	ds:participle+passive+weak is:singular+masculine	# T7 + st[oiae], metaplaxmo
SFX T4 ir esto/A1 ir	ds:participle+passive+weak is:singular+masculine	# T7 + st[oiae], metaplaxmo
SFX T4 ir asto/A1 ir	ds:participle+passive+weak is:singular+masculine	# T7 + st[oiae], metaplaxmo
SFX T4 r ndo/P0 ar	ds:gerund+simple	# T2 + n[dt]o
SFX T4 er èndo/P0 er	ds:gerund+simple	# T2 + n[dt]o, vitoriexe
SFX T4 r ndo/P0 [ei]r	ds:gerund+simple	# T2 + n[dt]o
SFX T4 rò ndo/P0 erò	ds:gerund+simple	# T2 + n[dt]o
SFX T4 er ando/P0 er	ds:gerund+simple	# T7 + n[dt]o, metaplaxmo
SFX T4 erò ando/P0 erò	ds:gerund+simple	# T7 + n[dt]o, metaplaxmo
SFX T4 ir endo/P0 ir	ds:gerund+simple	# T7 + n[dt]o, metaplaxmo
SFX T4 ir ando/P0 ir	ds:gerund+simple	# T7 + n[dt]o, metaplaxmo
SFX T4 r nto/P0 [ai]r	ds:gerund+simple	# T2 + n[dt]o
SFX T4 r nto/P0 er	ds:gerund+simple	# T2 + n[dt]o
SFX T4 er anto/P0 er	ds:gerund+simple	# T7 + n[dt]o, metaplaxmo
SFX T4 rò nto/P0 erò	ds:gerund+simple	# T2 + n[dt]o
SFX T4 erò anto/P0 erò	ds:gerund+simple	# T7 + n[dt]o, metaplaxmo
SFX T4 ir ento/P0 ir	ds:gerund+simple	# T7 + n[dt]o, metaplaxmo
SFX T4 ir anto/P0 ir	ds:gerund+simple	# T7 + n[dt]o, metaplaxmo
SFX T4 r nde/P0 ar	ds:gerund+simple	# T2 + n[dt]o, liventin
SFX T4 er ande/P0 er	ds:gerund+simple	# T2 + n[dt]o, liventin
SFX T4 erò ande/P0 erò	ds:gerund+simple	# T2 + n[dt]o, liventin
SFX T4 ir ande/P0 ir	ds:gerund+simple	# T7 + n[dt]o, liventin

# for -ír/is
SFX T5 Y 16
SFX T5 r so/I1 ir	ds:indicative+present is:first+singular	# T8 + [oe]
SFX T5 r se/I1 ir	ds:indicative+present is:first+singular	# T8 + [oe]
SFX T5 r si/I3 ir	ds:indicative+present is:second+singular	# T8 + i
SFX T5 ir ísis/I3 ir	ds:indicative+present is:second+singular	# T8 + is
SFX T5 r sa/I3 ir	ds:indicative+present is:second+singular	# T10
SFX T5 ir ísas/I3 ir	ds:indicative+present is:second+singular	# T10s
SFX T5 r se ir	ds:indicative+present is:third	# T10
SFX T5 r si ir	ds:indicative+present is:third	# T10, đulian
SFX T5 r sa ir	ds:subjunctive+present is:first+singular	# T8 + a
SFX T5 r si ir	ds:subjunctive+present is:second+singular	# T8 + i
SFX T5 ir ísis ir	ds:subjunctive+present is:second+singular	# T8 + i
SFX T5 r se ir	ds:subjunctive+present is:third	# T8 + [ea]
SFX T5 r sa ir	ds:subjunctive+present is:third	# T8 + [ea]
SFX T5 r si/P0 ir	ds:imperative+present is:second+singular	# T9
SFX T5 r sè/P0 ir	ds:imperative+present is:second+plural	# T12 + [èé]
SFX T5 r sé/P0 ir	ds:imperative+present is:second+plural	# T12 + [èé]

# '-er
# group: indicative present second singular
SFX T6 Y 2
SFX T6 er is/I3 er	ds:indicative+present is:second+singular	# T8 + is
SFX T6 r s/I3 er	ds:indicative+present is:second+singular	# T10s = T8 + es, 2s=3, belumat

# '-er
# group: indicative+future, conditional+present, infinitive simple
SFX T7 Y 39
SFX T7 erò arò/I1 erò	ds:indicative+future is:first+singular	# T4 + r[òàè]
SFX T7 erò arà/I1 erò	ds:indicative+future is:first+singular	# T4 + r[òàè]
SFX T7 erò aremo/I2 erò	ds:indicative+future is:first+plural	# T4 + r[éí]mo
SFX T7 erò arimo/I2 erò	ds:indicative+future is:first+plural	# T4 + r[éí]mo
SFX T7 erò arà/I3 erò	ds:indicative+future is:second+singular	# T4 + r[àé]
SFX T7 erò aras/I3 erò	ds:indicative+future is:second+singular	# T4 + r[àé]s
SFX T7 erò aré/I3 erò	ds:indicative+future is:second+singular	# T4 + r[àé]
SFX T7 erò ares/I3 erò	ds:indicative+future is:second+singular	# T4 + r[àé]s
SFX T7 erò arè/I4 erò	ds:indicative+future is:second+plural	# T4 + r[èéí]
SFX T7 erò arí/I4 erò	ds:indicative+future is:second+plural	# T4 + r[èéí]
SFX T7 erò arà erò	ds:indicative+future is:third	# T4 + rà
SFX T7 erò aría erò	ds:conditional+present is:first+singular	# T4 + rí[ae]/réa
SFX T7 erò area erò	ds:conditional+present is:first+singular	# T4 + rí[ae]/réa, veronexe
SFX T7 erò arésimo/I2 erò	ds:conditional+present is:first+plural	# T4 + r[éí]simo
SFX T7 erò arísimo/I2 erò	ds:conditional+present is:first+plural	# T4 + r[éí]simo, pavan
SFX T7 erò aría/I3 erò	ds:conditional+present is:second+singular	# T4 + ría
SFX T7 erò arías/I3 erò	ds:conditional+present is:second+singular	# T4 + ría
SFX T7 erò arisi/I3 erò	ds:conditional+present is:second+singular	# T4 + rísi, pavan
SFX T7 erò arísis/I3 erò	ds:conditional+present is:second+singular	# T4 + rísi, pavan
SFX T7 erò aresi/I3 erò	ds:conditional+present is:second+singular	# T4 + rési
SFX T7 erò arésis/I3 erò	ds:conditional+present is:second+singular	# T4 + rési
SFX T7 erò aresi/I4 erò	ds:conditional+present is:second+plural	# T4 + rési
SFX T7 erò arisi/I4 erò	ds:conditional+present is:second+plural	# T4 + rísi, pavan
SFX T7 erò aría erò	ds:conditional+present is:third	# T4 + rí[ae]/réa
SFX T7 erò area erò	ds:conditional+present is:third	# T4 + rí[ae]/réa, veronexe
SFX T7 erò arave/I1 erò	ds:conditional+present is:first+singular	# T4 + rà(v)[ei]
SFX T7 erò arae erò	ds:conditional+present is:first+singular	# T4 + rà(v)[ei]
SFX T7 erò aravi erò	ds:conditional+present is:first+singular	# T4 + rà(v)[ei], pavan
SFX T7 erò arai erò	ds:conditional+present is:first+singular	# T4 + rà(v)[ei], pavan
SFX T7 erò arave erò	ds:conditional+present is:first+plural	# T4 + rà(v)[ei]
SFX T7 erò arae erò	ds:conditional+present is:first+plural	# T4 + rà(v)[ei]
SFX T7 erò arave erò	ds:conditional+present is:second+singular	# T4 + rà(v)[ei]
SFX T7 erò arae erò	ds:conditional+present is:second+singular	# T4 + rà(v)[ei]
SFX T7 erò arave erò	ds:conditional+present is:second+plural	# T4 + rà(v)[ei]
SFX T7 erò arae erò	ds:conditional+present is:second+plural	# T4 + rà(v)[ei]
SFX T7 erò arave erò	ds:conditional+present is:third	# T4 + rà(v)[ei]
SFX T7 erò arae erò	ds:conditional+present is:third	# T4 + rà(v)[ei]
SFX T7 er ar/P0 er	ds:infinitive+simple	# T1 + r(e)
SFX T7 er are er	ds:infinitive+simple	# T1 + r(e)


# -àr, -ér, '-er, -ír
# group: indicative present third
# used if word does not contains ƚ
SFX L0 Y 2
SFX L0 0 -lo/I6 e	ds:indicative+present is:third ds:interrogative is:singular+masculine	# T10
SFX L0 e i-lo/I6 e	ds:indicative+present is:third ds:interrogative is:singular+masculine	# T10, đulian

# -àr, -ér, '-er, -ír, -ír/is
# group: indicative imperfect, indicative future, subjunctive imperfect, conditional present
# used if word does not contains ƚ
SFX L1 Y 30
SFX L1 r ve-lo/I6 [aei]r	ds:indicative+imperfect is:third ds:interrogative is:singular+masculine	# T2 + (v)a
SFX L1 ar eve-lo/I6 ar	ds:indicative+imperfect is:third ds:interrogative is:singular+masculine	# T2 + (v)a, metaplaxmo, liventin
SFX L1 rò ve-lo/I6 erò	ds:indicative+imperfect is:third ds:interrogative is:singular+masculine	# T2 + (v)a
SFX L1 ir eve-lo/I6 ir	ds:indicative+imperfect is:third ds:interrogative is:singular+masculine	# T2 + (v)a, metaplaxmo
SFX L1 r e-lo/I6 [ae]r	ds:indicative+imperfect is:third ds:interrogative is:singular+masculine	# T2 + (v)a
SFX L1 ir íe-lo/I6 [^aeiouïü]ir	ds:indicative+imperfect is:third ds:interrogative is:singular+masculine	# T2 + (v)a
SFX L1 r e-lo/I6 [aeiouïü]ir	ds:indicative+imperfect is:third ds:interrogative is:singular+masculine	# T2 + (v)a
SFX L1 ar ee-lo/I6 ar	ds:indicative+imperfect is:third ds:interrogative is:singular+masculine	# T2 + (v)a, metaplaxmo, liventin
SFX L1 rò e-lo/I6 erò	ds:indicative+imperfect is:third ds:interrogative is:singular+masculine	# T2 + (v)a
SFX L1 ir ee-lo/I6 ir	ds:indicative+imperfect is:third ds:interrogative is:singular+masculine	# T2 + (v)a, metaplaxmo
SFX L1 0 à-lo/I6 [aei]r	ds:indicative+future is:third ds:interrogative is:singular+masculine	# T4 + rà
SFX L1 ar erà-lo/I6 ar	ds:indicative+future is:third ds:interrogative is:singular+masculine	# T4 + rà, metaplaxmo
SFX L1 ò à-lo/I6 erò	ds:indicative+future is:third ds:interrogative is:singular+masculine	# T4 + rà
SFX L1 ir erà-lo/I6 ir	ds:indicative+future is:third ds:interrogative is:singular+masculine	# T4 + rà, metaplaxmo
SFX L1 0 ise-lo/I6 [aei]r	ds:conditional+present is:third ds:interrogative is:singular+masculine	# T4 + rí[ae]
SFX L1 ar erise-lo/I6 ar	ds:conditional+present is:third ds:interrogative is:singular+masculine	# T4 + rí[ae], metaplaxmo
SFX L1 ò ise-lo/I6 erò	ds:conditional+present is:third ds:interrogative is:singular+masculine	# T4 + rí[ae]
SFX L1 ir erise-lo/I6 ir	ds:conditional+present is:third ds:interrogative is:singular+masculine	# T4 + rí[ae], metaplaxmo
SFX L1 0 ave-lo/I6 [aei]r	ds:conditional+present is:third ds:interrogative is:singular+masculine	# T4 + rà(v)[ei]
SFX L1 ar erave-lo/I6 ar	ds:conditional+present is:third ds:interrogative is:singular+masculine	# T4 + rà(v)[ei], metaplaxmo
SFX L1 ò ave-lo/I6 erò	ds:conditional+present is:third ds:interrogative is:singular+masculine	# T4 + rà(v)[ei]
SFX L1 0 ae-lo/I6 [aei]r	ds:conditional+present is:third ds:interrogative is:singular+masculine	# T4 + rà(v)[ei]
SFX L1 ar erae-lo/I6 ar	ds:conditional+present is:third ds:interrogative is:singular+masculine	# T4 + rà(v)[ei], metaplaxmo
SFX L1 ò ae-lo/I6 erò	ds:conditional+present is:third ds:interrogative is:singular+masculine	# T4 + rà(v)[ei]
SFX L1 0 avi-lo/I6 [aei]r	ds:conditional+present is:third ds:interrogative is:singular+masculine	# T4 + rà(v)[ei], pavan
SFX L1 ar eravi-lo/I6 ar	ds:conditional+present is:third ds:interrogative is:singular+masculine	# T4 + rà(v)[ei], metaplaxmo, pavan
SFX L1 ò avi-lo/I6 erò	ds:conditional+present is:third ds:interrogative is:singular+masculine	# T4 + rà(v)[ei], pavan
SFX L1 0 ai-lo/I6 [aei]r	ds:conditional+present is:third ds:interrogative is:singular+masculine	# T4 + rà(v)[ei], pavan
SFX L1 ar erai-lo/I6 ar	ds:conditional+present is:third ds:interrogative is:singular+masculine	# T4 + rà(v)[ei], metaplaxmo, pavan
SFX L1 ò ai-lo/I6 erò	ds:conditional+present is:third ds:interrogative is:singular+masculine	# T4 + rà(v)[ei], pavan

# from T3, T4, for -ér, '-er, -ír
# group: imperative present second singular
# used if word does not contains ƚ
SFX L2 Y 2
SFX L2 e i-l/P1 e	ds:imperative+present is:second+singular ds:pronomenal+accusative	# T9
SFX L2 0 -l/P1 e	ds:imperative+present is:second+singular ds:pronomenal+accusative	# T9

# -àr, -ér, '-er, -ír
# group: imperative present
# used if word does not contains ƚ
SFX L3 Y 9
SFX L3 a e-l/P1 a	ds:imperative+present is:second+singular ds:pronomenal+accusative	# T9
SFX L3 e i-l/P1 e	ds:imperative+present is:second+singular ds:pronomenal+accusative	# T9
SFX L3 ar é-l/P1 ar	ds:imperative+present is:second+plural ds:pronomenal+accusative	# T5
SFX L3 ar è-l/P1 ar	ds:imperative+present is:second+plural ds:pronomenal+accusative	# T5, vitoriexe
SFX L3 er é-l/P1 er	ds:imperative+present is:second+plural ds:pronomenal+accusative	# T5
SFX L3 er í-l/P1 er	ds:imperative+present is:second+plural ds:pronomenal+accusative	# T5
SFX L3 erò é-l/P1 erò	ds:imperative+present is:second+plural ds:pronomenal+accusative	# T5
SFX L3 erò í-l/P1 erò	ds:imperative+present is:second+plural ds:pronomenal+accusative	# T5
SFX L3 ir í-l/P1 ir	ds:imperative+present is:second+plural ds:pronomenal+accusative	# T5, vitoriexe

# -àr, -ér, '-er, -ír, -ír/is
# group: indefinitive form
# used if word does not contains ƚ
SFX L4 Y 19
SFX L4 r ndo-l/P1 ar	ds:gerund+simple ds:pronomenal+accusative	# T2 + n[dt]o
SFX L4 er èndo-l/P1 er	ds:gerund+simple ds:pronomenal+accusative	# T2 + n[dt]o, vitoriexe
SFX L4 r ndo-l/P1 [ei]r	ds:gerund+simple ds:pronomenal+accusative	# T2 + n[dt]o
SFX L4 rò ndo-l/P1 erò	ds:gerund+simple ds:pronomenal+accusative	# T2 + n[dt]o
SFX L4 erò ando-l/P1 erò	ds:gerund+simple ds:pronomenal+accusative	# T7 + n[dt]o, metaplaxmo
SFX L4 er ando-l/P1 er	ds:gerund+simple ds:pronomenal+accusative	# T7 + n[dt]o, metaplaxmo
SFX L4 ir endo-l/P1 ir	ds:gerund+simple ds:pronomenal+accusative	# T7 + n[dt]o, metaplaxmo
SFX L4 ir ando-l/P1 ir	ds:gerund+simple ds:pronomenal+accusative	# T7 + n[dt]o, metaplaxmo
SFX L4 r nto-l/P1 [ai]r	ds:gerund+simple ds:pronomenal+accusative	# T2 + n[dt]o
SFX L4 r nto-l/P1 er	ds:gerund+simple ds:pronomenal+accusative	# T2 + n[dt]o
SFX L4 er anto-l/P1 er	ds:gerund+simple ds:pronomenal+accusative	# T7 + n[dt]o, metaplaxmo
SFX L4 rò nto-l/P1 erò	ds:gerund+simple ds:pronomenal+accusative	# T2 + n[dt]o
SFX L4 erò anto-l/P1 erò	ds:gerund+simple ds:pronomenal+accusative	# T7 + n[dt]o, metaplaxmo
SFX L4 ir ento-l/P1 ir	ds:gerund+simple ds:pronomenal+accusative	# T7 + n[dt]o, metaplaxmo
SFX L4 ir anto-l/P1 ir	ds:gerund+simple ds:pronomenal+accusative	# T7 + n[dt]o, metaplaxmo
SFX L4 r nde-l/P1 ar	ds:gerund+simple ds:pronomenal+accusative	# T2 + n[dt]o, liventin
SFX L4 er ande-l/P1 er	ds:gerund+simple ds:pronomenal+accusative	# T2 + n[dt]o, liventin
SFX L4 erò ande-l/P1 erò	ds:gerund+simple ds:pronomenal+accusative	# T2 + n[dt]o, liventin
SFX L4 ir ande-l/P1 ir	ds:gerund+simple ds:pronomenal+accusative	# T7 + n[dt]o, liventin

# for -ír/is
# used if word does not contains ƚ
SFX L5 Y 6
SFX L5 r se-lo/I6 ir	ds:indicative+present is:third ds:interrogative is:singular+masculine	# T10
SFX L5 r si-lo/I6 ir	ds:indicative+present is:third ds:interrogative is:singular+masculine	# T10, đulian
SFX L5 r se-lo/I6 ir	ds:indicative+present is:second+singular ds:interrogative is:singular+masculine	# T10
SFX L5 r si-l/P1 ir	ds:imperative+present is:second+singular ds:pronomenal+accusative	# T9
SFX L5 r sè-l/P1 ir	ds:imperative+present is:second+plural ds:pronomenal+accusative	# T12 + [èé]
SFX L5 r sé-l/P1 ir	ds:imperative+present is:second+plural ds:pronomenal+accusative	# T12 + [èé]

# '-er
# group: conditional+present
SFX L7 Y 7
SFX L7 er ar-l/P1 er	ds:infinitive+simple ds:pronomenal+accusative	# T1 + r(e)
SFX L7 erò arà-lo/I6 erò	ds:indicative+future is:third ds:interrogative is:singular+masculine	# T4 + rà
SFX L7 erò arise-lo/I6 erò	ds:conditional+present is:third ds:interrogative is:singular+masculine	# T4 + rí[ae]
SFX L7 erò arave-lo/I6 erò	ds:conditional+present is:third ds:interrogative is:singular+masculine	# T4 + rà(v)[ei]
SFX L7 erò arae-lo/I6 erò	ds:conditional+present is:third ds:interrogative is:singular+masculine	# T4 + rà(v)[ei]
SFX L7 erò aravi-lo/I6 erò	ds:conditional+present is:third ds:interrogative is:singular+masculine	# T4 + rà(v)[ei], pavan
SFX L7 erò arai-lo/I6 erò	ds:conditional+present is:third ds:interrogative is:singular+masculine	# T4 + rà(v)[ei], pavan


# -àr, -ér, '-er, -ír
# group: indicative present third
# used if word does contains ƚ
SFX l0 Y 2
SFX l0 0 -ƚo/I8 e	ds:indicative+present is:third ds:interrogative is:singular+masculine	# T10
SFX l0 e i-ƚo/I8 e	ds:indicative+present is:third ds:interrogative is:singular+masculine	# T10, đulian

# -àr, -ér, '-er, -ír, -ír/is
# group: indicative imperfect, indicative future, subjunctive imperfect, conditional present
# used if word does contains ƚ
SFX l1 Y 30
SFX l1 r ve-ƚo/I8 [aei]r	ds:indicative+imperfect is:third ds:interrogative is:singular+masculine	# T2 + (v)a
SFX l1 ar eve-ƚo/I8 ar	ds:indicative+imperfect is:third ds:interrogative is:singular+masculine	# T2 + (v)a, metaplaxmo, liventin
SFX l1 rò ve-ƚo/I8 erò	ds:indicative+imperfect is:third ds:interrogative is:singular+masculine	# T2 + (v)a
SFX l1 ir eve-ƚo/I8 ir	ds:indicative+imperfect is:third ds:interrogative is:singular+masculine	# T2 + (v)a, metaplaxmo
SFX l1 r e-ƚo/I8 [ae]r	ds:indicative+imperfect is:third ds:interrogative is:singular+masculine	# T2 + (v)a
SFX l1 ir íe-ƚo/I8 [^aeiouïü]ir	ds:indicative+imperfect is:third ds:interrogative is:singular+masculine	# T2 + (v)a
SFX l1 r e-ƚo/I8 [aeiouïü]ir	ds:indicative+imperfect is:third ds:interrogative is:singular+masculine	# T2 + (v)a
SFX l1 ar ee-ƚo/I8 ar	ds:indicative+imperfect is:third ds:interrogative is:singular+masculine	# T2 + (v)a, metaplaxmo, liventin
SFX l1 rò e-ƚo/I8 erò	ds:indicative+imperfect is:third ds:interrogative is:singular+masculine	# T2 + (v)a
SFX l1 ir ee-ƚo/I8 ir	ds:indicative+imperfect is:third ds:interrogative is:singular+masculine	# T2 + (v)a, metaplaxmo
SFX l1 0 à-ƚo/I8 [aei]r	ds:indicative+future is:third ds:interrogative is:singular+masculine	# T4 + rà
SFX l1 ar erà-ƚo/I8 ar	ds:indicative+future is:third ds:interrogative is:singular+masculine	# T4 + rà, metaplaxmo
SFX l1 ò à-ƚo/I8 erò	ds:indicative+future is:third ds:interrogative is:singular+masculine	# T4 + rà
SFX l1 ir erà-ƚo/I8 ir	ds:indicative+future is:third ds:interrogative is:singular+masculine	# T4 + rà, metaplaxmo
SFX l1 0 ise-ƚo/I8 [aei]r	ds:conditional+present is:third ds:interrogative is:singular+masculine	# T4 + rí[ae]
SFX l1 ar erise-ƚo/I8 ar	ds:conditional+present is:third ds:interrogative is:singular+masculine	# T4 + rí[ae], metaplaxmo
SFX l1 ò ise-ƚo/I8 erò	ds:conditional+present is:third ds:interrogative is:singular+masculine	# T4 + rí[ae]
SFX l1 ir erise-ƚo/I8 ir	ds:conditional+present is:third ds:interrogative is:singular+masculine	# T4 + rí[ae], metaplaxmo
SFX l1 0 ave-ƚo/I8 [aei]r	ds:conditional+present is:third ds:interrogative is:singular+masculine	# T4 + rà(v)[ei]
SFX l1 ar erave-ƚo/I8 ar	ds:conditional+present is:third ds:interrogative is:singular+masculine	# T4 + rà(v)[ei], metaplaxmo
SFX l1 ò ave-ƚo/I8 erò	ds:conditional+present is:third ds:interrogative is:singular+masculine	# T4 + rà(v)[ei]
SFX l1 0 ae-ƚo/I8 [aei]r	ds:conditional+present is:third ds:interrogative is:singular+masculine	# T4 + rà(v)[ei]
SFX l1 ar erae-ƚo/I8 ar	ds:conditional+present is:third ds:interrogative is:singular+masculine	# T4 + rà(v)[ei], metaplaxmo
SFX l1 ò ae-ƚo/I8 erò	ds:conditional+present is:third ds:interrogative is:singular+masculine	# T4 + rà(v)[ei]
SFX l1 0 avi-ƚo/I8 [aei]r	ds:conditional+present is:third ds:interrogative is:singular+masculine	# T4 + rà(v)[ei], pavan
SFX l1 ar eravi-ƚo/I8 ar	ds:conditional+present is:third ds:interrogative is:singular+masculine	# T4 + rà(v)[ei], pavan, metaplaxmo
SFX l1 ò avi-ƚo/I8 erò	ds:conditional+present is:third ds:interrogative is:singular+masculine	# T4 + rà(v)[ei], pavan
SFX l1 0 ai-ƚo/I8 [aei]r	ds:conditional+present is:third ds:interrogative is:singular+masculine	# T4 + rà(v)[ei], pavan
SFX l1 ar erai-ƚo/I8 ar	ds:conditional+present is:third ds:interrogative is:singular+masculine	# T4 + rà(v)[ei], pavan, metaplaxmo
SFX l1 ò ai-ƚo/I8 erò	ds:conditional+present is:third ds:interrogative is:singular+masculine	# T4 + rà(v)[ei], pavan

# from T3, T4, for -ér, '-er, -ír
# group: imperative present second singular
# used if word does contains ƚ
SFX l2 Y 2
SFX l2 e i-ƚo/P2 e	ds:imperative+present is:second+singular ds:pronomenal+accusative	# T9
SFX l2 0 -ƚo/P2 e	ds:imperative+present is:second+singular ds:pronomenal+accusative	# T9

# -àr, -ér, '-er, -ír
# group: imperative present
# used if word does contains ƚ
SFX l3 Y 9
SFX l3 a e-ƚo/P2 a	ds:imperative+present is:second+singular ds:pronomenal+accusative	# T9
SFX l3 e i-ƚo/P2 e	ds:imperative+present is:second+singular ds:pronomenal+accusative	# T9
SFX l3 ar é-ƚo/P2 ar	ds:imperative+present is:second+plural ds:pronomenal+accusative	# T5
SFX l3 ar è-ƚo/P2 ar	ds:imperative+present is:second+plural ds:pronomenal+accusative	# T5
SFX l3 er é-ƚo/P2 er	ds:imperative+present is:second+plural ds:pronomenal+accusative	# T5
SFX l3 er í-ƚo/P2 er	ds:imperative+present is:second+plural ds:pronomenal+accusative	# T5
SFX l3 erò é-ƚo/P2 erò	ds:imperative+present is:second+plural ds:pronomenal+accusative	# T5
SFX l3 erò í-ƚo/P2 erò	ds:imperative+present is:second+plural ds:pronomenal+accusative	# T5
SFX l3 ir í-ƚo/P2 ir	ds:imperative+present is:second+plural ds:pronomenal+accusative	# T5

# -àr, -ér, '-er, -ír, -ír/is
# group: indefinitive form
# used if word does contains ƚ
SFX l4 Y 19
SFX l4 r ndo-ƚo/P2 ar	ds:gerund+simple ds:pronomenal+accusative	# T2 + n[dt]o
SFX l4 er èndo-ƚo/P2 er	ds:gerund+simple ds:pronomenal+accusative	# T2 + n[dt]o, vitoriexe
SFX l4 r ndo-ƚo/P2 [ei]r	ds:gerund+simple ds:pronomenal+accusative	# T2 + n[dt]o
SFX l4 rò ndo-ƚo/P2 erò	ds:gerund+simple ds:pronomenal+accusative	# T2 + n[dt]o
SFX l4 erò ando-ƚo/P2 erò	ds:gerund+simple ds:pronomenal+accusative	# T7 + n[dt]o, metaplaxmo
SFX l4 er ando-ƚo/P2 er	ds:gerund+simple ds:pronomenal+accusative	# T7 + n[dt]o, metaplaxmo
SFX l4 ir endo-ƚo/P2 ir	ds:gerund+simple ds:pronomenal+accusative	# T7 + n[dt]o, metaplaxmo
SFX l4 ir ando-ƚo/P2 ir	ds:gerund+simple ds:pronomenal+accusative	# T7 + n[dt]o, metaplaxmo
SFX l4 r nto-ƚo/P2 [ai]r	ds:gerund+simple ds:pronomenal+accusative	# T2 + n[dt]o
SFX l4 r nto-ƚo/P2 er	ds:gerund+simple ds:pronomenal+accusative	# T2 + n[dt]o
SFX l4 er anto-ƚo/P2 er	ds:gerund+simple ds:pronomenal+accusative	# T7 + n[dt]o, metaplaxmo
SFX l4 rò nto-ƚo/P2 erò	ds:gerund+simple ds:pronomenal+accusative	# T2 + n[dt]o
SFX l4 erò anto-ƚo/P2 erò	ds:gerund+simple ds:pronomenal+accusative	# T7 + n[dt]o, metaplaxmo
SFX l4 ir ento-ƚo/P2 ir	ds:gerund+simple ds:pronomenal+accusative	# T7 + n[dt]o, metaplaxmo
SFX l4 ir anto-ƚo/P2 ir	ds:gerund+simple ds:pronomenal+accusative	# T7 + n[dt]o, metaplaxmo
SFX l4 r nde-ƚo/P2 ar	ds:gerund+simple ds:pronomenal+accusative	# T2 + n[dt]o, liventin
SFX l4 er ande-ƚo/P2 er	ds:gerund+simple ds:pronomenal+accusative	# T2 + n[dt]o, liventin
SFX l4 erò ande-ƚo/P2 erò	ds:gerund+simple ds:pronomenal+accusative	# T2 + n[dt]o, liventin
SFX l4 ir ande-ƚo/P2 ir	ds:gerund+simple ds:pronomenal+accusative	# T7 + n[dt]o, liventin

# for -ír/is
# used if word does contains ƚ
SFX l5 Y 6
SFX l5 r se-ƚo/I8 ir	ds:indicative+present is:second+singular ds:interrogative is:singular+masculine	# T10
SFX l5 r se-ƚo/I8 ir	ds:indicative+present is:third ds:interrogative is:singular+masculine	# T10
SFX l5 r si-ƚo/I8 ir	ds:indicative+present is:third ds:interrogative is:singular+masculine	# T10, đulian
SFX l5 r si-ƚo/P2 ir	ds:imperative+present is:second+singular ds:pronomenal+accusative	# T9
SFX l5 r sè-ƚo/P2 ir	ds:imperative+present is:second+plural ds:pronomenal+accusative	# T12 + [èé]
SFX l5 r sé-ƚo/P2 ir	ds:imperative+present is:second+plural ds:pronomenal+accusative	# T12 + [èé]

# '-er
# group: conditional+present
SFX l7 Y 7
SFX l7 er ar/P2 er	ds:infinitive+simple	# T1 + r(e) FIXME cannot have r-ƚo...
SFX l7 erò arà-ƚo/I8 erò	ds:indicative+future is:third ds:interrogative is:singular+masculine	# T4 + rà
SFX l7 erò arise-ƚo/I8 erò	ds:conditional+present is:third ds:interrogative is:singular+masculine	# T4 + rí[ae]
SFX l7 erò arave-ƚo/I8 erò	ds:conditional+present is:third ds:interrogative is:singular+masculine	# T4 + rà(v)[ei]
SFX l7 erò arae-ƚo/I8 erò	ds:conditional+present is:third ds:interrogative is:singular+masculine	# T4 + rà(v)[ei]
SFX l7 erò aravi-ƚo/I8 erò	ds:conditional+present is:third ds:interrogative is:singular+masculine	# T4 + rà(v)[ei], pavan
SFX l7 erò arai-ƚo/I8 erò	ds:conditional+present is:third ds:interrogative is:singular+masculine	# T4 + rà(v)[ei], pavan


# -àr, -ér, '-er, -ír
# group: indicative present
# used if word does not contains ƚ
SFX N0 Y 17
SFX N0 e o/A0 e	ds:indicative+present is:first+singular	# T8 + [oe], belumat
SFX N0 0 0/I1 e	ds:indicative+present is:first+singular	# T8 + [oe], belumat
SFX N0 ar on/I2 ar	ds:indicative+present is:first+plural	# T12 + ón
SFX N0 ar en/I2 ar	ds:indicative+present is:first+plural	# T12 + én
SFX N0 er on/I2 er	ds:indicative+present is:first+plural	# T12 + ón
SFX N0 r n/I2 er	ds:indicative+present is:first+plural	# T12 + én
SFX N0 erò on/I2 erò	ds:indicative+present is:first+plural	# T12 + ón
SFX N0 rò n/I2 erò	ds:indicative+present is:first+plural	# T12 + én
SFX N0 e a/I3 e	ds:indicative+present is:second+singular	# T10
SFX N0 0 0/I3A0 e	ds:indicative+present is:second+singular	# T10 = T8 + e, 2s=3, belumat
SFX N0 0 0/I3 e	ds:indicative+present is:second+singular	# T8 + e, 2s=3, belumat
SFX N0 0 s/I3 e	ds:indicative+present is:second+singular	# T8 + es, 2s=3, belumat
SFX N0 0 0/I3 is	ds:indicative+present is:second+singular	# T10s = T8 + es, 2s=3, belumat
SFX N0 is es/I3 is	ds:indicative+present is:second+singular	# T8 + es, 2s=3, belumat
SFX N0 er è/I4 er	ds:indicative+present is:second+plural	# T12 + [èé], vitoriexe
SFX N0 erò è/I4 erò	ds:indicative+present is:second+plural	# T12 + [èé], vitoriexe
SFX N0 0 0/A0 e	ds:indicative+present is:third	# T10, belumat

# -àr, -ér, '-er, -ír, -ír/is
# group: indicative imperfect, indicative future, subjunctive imperfect, conditional present
# used if word does not contains ƚ
SFX N1 Y 478
SFX N1 r ve/I1A0 [ae]r	ds:indicative+imperfect is:first+singular	# T2 + (v)[aeo]
SFX N1 ar eve/I1A0 ar	ds:indicative+imperfect is:first+singular	# T2 + (v)[aeo], metaplaxmo, liventin
SFX N1 r ve/I1 ir	ds:indicative+imperfect is:first+singular	# T2 + (v)[aeo]
SFX N1 rò ve/I1A0 erò	ds:indicative+imperfect is:first+singular	# T2 + (v)[aeo]
SFX N1 ir eve/I1A0 ir	ds:indicative+imperfect is:first+singular	# T2 + (v)[aeo], metaplaxmo
SFX N1 r e/I1 [ae]r	ds:indicative+imperfect is:first+singular	# T2 + (v)[aeo]
SFX N1 ir íe/I1 [^aeiouïü]ir	ds:indicative+imperfect is:first+singular	# T2 + (v)[aeo]
SFX N1 r e/I1 [aeiouïü]ir	ds:indicative+imperfect is:first+singular	# T2 + (v)[aeo]
SFX N1 ar ee/I1 ar	ds:indicative+imperfect is:first+singular	# T2 + (v)[aeo], metaplaxmo, liventin
SFX N1 rò e/I1 erò	ds:indicative+imperfect is:first+singular	# T2 + (v)[aeo]
SFX N1 ir ee/I1 ir	ds:indicative+imperfect is:first+singular	# T2 + (v)[aeo], metaplaxmo
SFX N1 ar eva/I1 ar	ds:indicative+imperfect is:first+singular	# T2 + (v)[aeo], metaplaxmo, liventin
SFX N1 ar ea/I1 ar	ds:indicative+imperfect is:first+singular	# T2 + (v)[aeo], metaplaxmo, liventin
SFX N1 ar evo/I1 ar	ds:indicative+imperfect is:first+singular	# T2 + (v)[aeo], metaplaxmo, liventin
SFX N1 ar eo/I1 ar	ds:indicative+imperfect is:first+singular	# T2 + (v)[aeo], metaplaxmo, liventin
SFX N1 ar on/I2 ar	ds:indicative+imperfect is:first+plural	# T11 + (iv)(i)ón(s[ei])
SFX N1 er on/I2 er	ds:indicative+imperfect is:first+plural	# T11 + (iv)(i)ón(s[ei])
SFX N1 erò on/I2 erò	ds:indicative+imperfect is:first+plural	# T11 + (iv)(i)ón(s[ei])
SFX N1 ir on/I2 ir	ds:indicative+imperfect is:first+plural	# T11 + (iv)(i)ón(s[ei])
SFX N1 ar onse ar	ds:indicative+imperfect is:first+plural	# T11 + (iv)(i)ón(s[ei]), baso belumat, liventin
SFX N1 er onse er	ds:indicative+imperfect is:first+plural	# T11 + (iv)(i)ón(s[ei]), baso belumat, liventin
SFX N1 erò onse erò	ds:indicative+imperfect is:first+plural	# T11 + (iv)(i)ón(s[ei]), baso belumat, liventin
SFX N1 ir onse ir	ds:indicative+imperfect is:first+plural	# T11 + (iv)(i)ón(s[ei]), baso belumat, liventin
SFX N1 ar onsi ar	ds:indicative+imperfect is:first+plural	# T11 + (iv)(i)ón(s[ei])
SFX N1 er onsi er	ds:indicative+imperfect is:first+plural	# T11 + (iv)(i)ón(s[ei])
SFX N1 erò onsi erò	ds:indicative+imperfect is:first+plural	# T11 + (iv)(i)ón(s[ei])
SFX N1 ir onsi ir	ds:indicative+imperfect is:first+plural	# T11 + (iv)(i)ón(s[ei])
SFX N1 ar ion/I2 [^cijɉñ]ar	ds:indicative+imperfect is:first+plural	# T11 + (iv)(i)ón(s[ei])
SFX N1 er ion/I2 [^cijɉñ]er	ds:indicative+imperfect is:first+plural	# T11 + (iv)(i)ón(s[ei])
SFX N1 erò ion/I2 [^cijɉñ]erò	ds:indicative+imperfect is:first+plural	# T11 + (iv)(i)ón(s[ei])
SFX N1 r on/I2 ir	ds:indicative+imperfect is:first+plural	# T11 + (iv)(i)ón(s[ei])
SFX N1 ar ionse [^cijɉñ]ar	ds:indicative+imperfect is:first+plural	# T11 + (iv)(i)ón(s[ei]), baso belumat, liventin
SFX N1 er ionse [^cijɉñ]er	ds:indicative+imperfect is:first+plural	# T11 + (iv)(i)ón(s[ei]), baso belumat, liventin
SFX N1 erò ionse [^cijɉñ]erò	ds:indicative+imperfect is:first+plural	# T11 + (iv)(i)ón(s[ei]), baso belumat, liventin
SFX N1 r onse ir	ds:indicative+imperfect is:first+plural	# T11 + (iv)(i)ón(s[ei])
SFX N1 ar ionsi [^cijɉñ]ar	ds:indicative+imperfect is:first+plural	# T11 + (iv)(i)ón(s[ei])
SFX N1 er ionsi [^cijɉñ]er	ds:indicative+imperfect is:first+plural	# T11 + (iv)(i)ón(s[ei])
SFX N1 erò ionsi [^cijɉñ]erò	ds:indicative+imperfect is:first+plural	# T11 + (iv)(i)ón(s[ei])
SFX N1 r onsi ir	ds:indicative+imperfect is:first+plural	# T11 + (iv)(i)ón(s[ei])
SFX N1 ar ivon/I2 ar	ds:indicative+imperfect is:first+plural	# T11 + (iv)(i)ón(s[ei])
SFX N1 er ivon/I2 er	ds:indicative+imperfect is:first+plural	# T11 + (iv)(i)ón(s[ei])
SFX N1 erò ivon/I2 erò	ds:indicative+imperfect is:first+plural	# T11 + (iv)(i)ón(s[ei])
SFX N1 r von/I2 ir	ds:indicative+imperfect is:first+plural	# T11 + (iv)(i)ón(s[ei])
SFX N1 ar ivonse ar	ds:indicative+imperfect is:first+plural	# T11 + (iv)(i)ón(s[ei]), baso belumat, liventin
SFX N1 er ivonse er	ds:indicative+imperfect is:first+plural	# T11 + (iv)(i)ón(s[ei]), baso belumat, liventin
SFX N1 erò ivonse erò	ds:indicative+imperfect is:first+plural	# T11 + (iv)(i)ón(s[ei]), baso belumat, liventin
SFX N1 r vonse ir	ds:indicative+imperfect is:first+plural	# T11 + (iv)(i)ón(s[ei]), baso belumat, liventin
SFX N1 ar ivonsi ar	ds:indicative+imperfect is:first+plural	# T11 + (iv)(i)ón(s[ei])
SFX N1 er ivonsi er	ds:indicative+imperfect is:first+plural	# T11 + (iv)(i)ón(s[ei])
SFX N1 erò ivonsi erò	ds:indicative+imperfect is:first+plural	# T11 + (iv)(i)ón(s[ei])
SFX N1 r vonsi ir	ds:indicative+imperfect is:first+plural	# T11 + (iv)(i)ón(s[ei])
SFX N1 ar ivion/I2 ar	ds:indicative+imperfect is:first+plural	# T11 + (iv)(i)ón(s[ei])
SFX N1 er ivion/I2 er	ds:indicative+imperfect is:first+plural	# T11 + (iv)(i)ón(s[ei])
SFX N1 erò ivion/I2 erò	ds:indicative+imperfect is:first+plural	# T11 + (iv)(i)ón(s[ei])
SFX N1 r vion/I2 ir	ds:indicative+imperfect is:first+plural	# T11 + (iv)(i)ón(s[ei])
SFX N1 ar ivionse ar	ds:indicative+imperfect is:first+plural	# T11 + (iv)(i)ón(s[ei]), baso belumat, liventin
SFX N1 er ivionse er	ds:indicative+imperfect is:first+plural	# T11 + (iv)(i)ón(s[ei]), baso belumat, liventin
SFX N1 erò ivionse erò	ds:indicative+imperfect is:first+plural	# T11 + (iv)(i)ón(s[ei]), baso belumat, liventin
SFX N1 r vionse ir	ds:indicative+imperfect is:first+plural	# T11 + (iv)(i)ón(s[ei]), baso belumat, liventin
SFX N1 ar ivionsi ar	ds:indicative+imperfect is:first+plural	# T11 + (iv)(i)ón(s[ei])
SFX N1 er ivionsi er	ds:indicative+imperfect is:first+plural	# T11 + (iv)(i)ón(s[ei])
SFX N1 erò ivionsi erò	ds:indicative+imperfect is:first+plural	# T11 + (iv)(i)ón(s[ei])
SFX N1 r vionsi ir	ds:indicative+imperfect is:first+plural	# T11 + (iv)(i)ón(s[ei])
SFX N1 ar en/I2 ar	ds:indicative+imperfect is:first+plural	# T11 + (iv)[éí]n(s[ei])
SFX N1 r n/I2 er	ds:indicative+imperfect is:first+plural	# T11 + (iv)[éí]n(s[ei])
SFX N1 rò n/I2 erò	ds:indicative+imperfect is:first+plural	# T11 + (iv)[éí]n(s[ei])
SFX N1 ir en/I2 ir	ds:indicative+imperfect is:first+plural	# T11 + (iv)[éí]n(s[ei]), metaplaxmo
SFX N1 ar ense ar	ds:indicative+imperfect is:first+plural	# T11 + (iv)[éí]n(s[ei]), metaplaxmo, liventin
SFX N1 r nse er	ds:indicative+imperfect is:first+plural	# T11 + (iv)[éí]n(s[ei]), liventin
SFX N1 rò nse erò	ds:indicative+imperfect is:first+plural	# T11 + (iv)[éí]n(s[ei]), liventin
SFX N1 ir ense ir	ds:indicative+imperfect is:first+plural	# T11 + (iv)[éí]n(s[ei]), metaplaxmo, liventin
SFX N1 ar ensi ar	ds:indicative+imperfect is:first+plural	# T11 + (iv)[éí]n(s[ei]), metaplaxmo, liventin
SFX N1 r nsi er	ds:indicative+imperfect is:first+plural	# T11 + (iv)[éí]n(s[ei]), vitoriexe
SFX N1 rò nsi erò	ds:indicative+imperfect is:first+plural	# T11 + (iv)[éí]n(s[ei]), vitoriexe
SFX N1 ir ensi ir	ds:indicative+imperfect is:first+plural	# T11 + (iv)[éí]n(s[ei]), metaplaxmo
SFX N1 r n/I2 ir	ds:indicative+imperfect is:first+plural	# T11 + (iv)[éí]n(s[ei])
SFX N1 r nse ir	ds:indicative+imperfect is:first+plural	# T11 + (iv)[éí]n(s[ei]), liventin
SFX N1 r nsi ir	ds:indicative+imperfect is:first+plural	# T11 + (iv)[éí]n(s[ei]), vitoriexe
SFX N1 ar iven/I2 ar	ds:indicative+imperfect is:first+plural	# T11 + (iv)[éí]n(s[ei])
SFX N1 er iven/I2 er	ds:indicative+imperfect is:first+plural	# T11 + (iv)[éí]n(s[ei])
SFX N1 erò iven/I2 erò	ds:indicative+imperfect is:first+plural	# T11 + (iv)[éí]n(s[ei])
SFX N1 r ven/I2 ir	ds:indicative+imperfect is:first+plural	# T11 + (iv)[éí]n(s[ei])
SFX N1 ar ivense ar	ds:indicative+imperfect is:first+plural	# T11 + (iv)[éí]n(s[ei]), liventin
SFX N1 er ivense er	ds:indicative+imperfect is:first+plural	# T11 + (iv)[éí]n(s[ei]), liventin
SFX N1 erò ivense erò	ds:indicative+imperfect is:first+plural	# T11 + (iv)[éí]n(s[ei]), liventin
SFX N1 r vense ir	ds:indicative+imperfect is:first+plural	# T11 + (iv)[éí]n(s[ei]), liventin
SFX N1 ar ivensi ar	ds:indicative+imperfect is:first+plural	# T11 + (iv)[éí]n(s[ei])
SFX N1 er ivensi er	ds:indicative+imperfect is:first+plural	# T11 + (iv)[éí]n(s[ei])
SFX N1 erò ivensi erò	ds:indicative+imperfect is:first+plural	# T11 + (iv)[éí]n(s[ei])
SFX N1 r vensi ir	ds:indicative+imperfect is:first+plural	# T11 + (iv)[éí]n(s[ei])
SFX N1 r vin/I2 ir	ds:indicative+imperfect is:first+plural	# T11 + (iv)[éí]n(s[ei])
SFX N1 r vinse ir	ds:indicative+imperfect is:first+plural	# T11 + (iv)[éí]n(s[ei]), liventin
SFX N1 r va/I3 [aei]r	ds:indicative+imperfect is:second+singular	# T2 + (v)a
SFX N1 ar àvas/I3 ar	ds:indicative+imperfect is:second+singular	# T2 + (v)a
SFX N1 er évas/I3 er	ds:indicative+imperfect is:second+singular	# T2 + (v)a
SFX N1 ir ívas/I3 ir	ds:indicative+imperfect is:second+singular	# T2 + (v)a
SFX N1 ar eva/I3 ar	ds:indicative+imperfect is:second+singular	# T2 + (v)a, metaplaxmo, liventin
SFX N1 ar évas/I3 ar	ds:indicative+imperfect is:second+singular	# T2 + (v)a, metaplaxmo, liventin
SFX N1 rò va/I3 erò	ds:indicative+imperfect is:second+singular	# T2 + (v)a
SFX N1 erò évas/I3 erò	ds:indicative+imperfect is:second+singular	# T2 + (v)a
SFX N1 ir eva/I3 ir	ds:indicative+imperfect is:second+singular	# T2 + (v)a, metaplaxmo
SFX N1 ir évas/I3 ir	ds:indicative+imperfect is:second+singular	# T2 + (v)a, metaplaxmo
SFX N1 r a/I3 [ae]r	ds:indicative+imperfect is:second+singular	# T2 + (v)a
SFX N1 ar àas/I3 ar	ds:indicative+imperfect is:second+singular	# T2 + (v)a
SFX N1 er éas/I3 er	ds:indicative+imperfect is:second+singular	# T2 + (v)a
SFX N1 ir ía/I3 [^aeiouïü]ir	ds:indicative+imperfect is:second+singular	# T2 + (v)a
SFX N1 ir ías/I3 [^aeiouïü]ir	ds:indicative+imperfect is:second+singular	# T2 + (v)a
SFX N1 r a/I3 [aeiouïü]ir	ds:indicative+imperfect is:second+singular	# T2 + (v)a
SFX N1 ir ías/I3 [aeiouïü]ir	ds:indicative+imperfect is:second+singular	# T2 + (v)a
SFX N1 ar ea/I3 ar	ds:indicative+imperfect is:second+singular	# T2 + (v)a, metaplaxmo, liventin
SFX N1 ar éas/I3 ar	ds:indicative+imperfect is:second+singular	# T2 + (v)a, metaplaxmo, liventin
SFX N1 rò a/I3 erò	ds:indicative+imperfect is:second+singular	# T2 + (v)a
SFX N1 erò éas/I3 erò	ds:indicative+imperfect is:second+singular	# T2 + (v)a
SFX N1 ir ea/I3 ir	ds:indicative+imperfect is:second+singular	# T2 + (v)a, metaplaxmo
SFX N1 ir éas/I3 ir	ds:indicative+imperfect is:second+singular	# T2 + (v)a, metaplaxmo
SFX N1 ir í/I3 ir	ds:indicative+imperfect is:second+singular	# T2 + (v)a, belumat
SFX N1 r s/I3 ir	ds:indicative+imperfect is:second+singular	# T2 + (v)a, belumat
SFX N1 ar ié/I4 [^cijɉñ]ar	ds:indicative+imperfect is:second+plural	# T11 + (iv)ié
SFX N1 ar é/I4 [cijɉñ]ar	ds:indicative+imperfect is:second+plural	# T11 + (iv)ié
SFX N1 er ié/I4 [^cijɉñ]er	ds:indicative+imperfect is:second+plural	# T11 + (iv)ié
SFX N1 er é/I4 [cijɉñ]er	ds:indicative+imperfect is:second+plural	# T11 + (iv)ié
SFX N1 erò ié/I4 [^cijɉñ]erò	ds:indicative+imperfect is:second+plural	# T11 + (iv)ié
SFX N1 erò é/I4 [cijɉñ]erò	ds:indicative+imperfect is:second+plural	# T11 + (iv)ié
SFX N1 r é/I4 ir	ds:indicative+imperfect is:second+plural	# T11 + (iv)ié
SFX N1 ar ivié/I4 ar	ds:indicative+imperfect is:second+plural	# T11 + (iv)ié
SFX N1 er ivié/I4 er	ds:indicative+imperfect is:second+plural	# T11 + (iv)ié
SFX N1 erò ivié/I4 erò	ds:indicative+imperfect is:second+plural	# T11 + (iv)ié
SFX N1 r vié/I4 ir	ds:indicative+imperfect is:second+plural	# T11 + (iv)ié
SFX N1 0 è/I1 [aei]r	ds:indicative+future is:first+singular	# T4 + r[òàè]
SFX N1 ar erè/I1 ar	ds:indicative+future is:first+singular	# T4 + r[òàè], metaplaxmo
SFX N1 ò è/I1 erò	ds:indicative+future is:first+singular	# T4 + r[òàè]
SFX N1 0 on/I2 [aei]r	ds:indicative+future is:first+plural	# T4 + rón
SFX N1 ar eron/I2 ar	ds:indicative+future is:first+plural	# T4 + rón, metaplaxmo
SFX N1 ò on/I2 erò	ds:indicative+future is:first+plural	# T4 + rón
SFX N1 0 en/I2 [aei]r	ds:indicative+future is:first+plural	# T4 + rén
SFX N1 ar eren/I2 ar	ds:indicative+future is:first+plural	# T4 + rén, metaplaxmo
SFX N1 ò en/I2 erò	ds:indicative+future is:first+plural	# T4 + rén
SFX N1 ar on ar	ds:subjunctive+imperfect is:first+plural	# T11 + (is)(i)ón(e|s[ei])
SFX N1 er on er	ds:subjunctive+imperfect is:first+plural	# T11 + (is)(i)ón(e|s[ei])
SFX N1 erò on erò	ds:subjunctive+imperfect is:first+plural	# T11 + (is)(i)ón(e|s[ei])
SFX N1 ir on ir	ds:subjunctive+imperfect is:first+plural	# T11 + (is)(i)ón(e|s[ei])
SFX N1 ar one ar	ds:subjunctive+imperfect is:first+plural	# T11 + (is)(i)ón(e|s[ei]), baso belumat, liventin, seguxin, cipileño
SFX N1 er one er	ds:subjunctive+imperfect is:first+plural	# T11 + (is)(i)ón(e|s[ei]), baso belumat, liventin, seguxin, cipileño
SFX N1 erò one erò	ds:subjunctive+imperfect is:first+plural	# T11 + (is)(i)ón(e|s[ei]), baso belumat, liventin, seguxin, cipileño
SFX N1 ir one ir	ds:subjunctive+imperfect is:first+plural	# T11 + (is)(i)ón(e|s[ei]), baso belumat, liventin, seguxin, cipileño
SFX N1 ar onse ar	ds:subjunctive+imperfect is:first+plural	# T11 + (is)(i)ón(e|s[ei]), baso belumat, liventin, seguxin, cipileño
SFX N1 er onse er	ds:subjunctive+imperfect is:first+plural	# T11 + (is)(i)ón(e|s[ei]), baso belumat, liventin, seguxin, cipileño
SFX N1 erò onse erò	ds:subjunctive+imperfect is:first+plural	# T11 + (is)(i)ón(e|s[ei]), baso belumat, liventin, seguxin, cipileño
SFX N1 ir onse ir	ds:subjunctive+imperfect is:first+plural	# T11 + (is)(i)ón(e|s[ei]), baso belumat, liventin, seguxin, cipileño
SFX N1 ar onsi ar	ds:subjunctive+imperfect is:first+plural	# T11 + (is)(i)ón(e|s[ei])
SFX N1 er onsi er	ds:subjunctive+imperfect is:first+plural	# T11 + (is)(i)ón(e|s[ei])
SFX N1 erò onsi erò	ds:subjunctive+imperfect is:first+plural	# T11 + (is)(i)ón(e|s[ei])
SFX N1 ir onsi ir	ds:subjunctive+imperfect is:first+plural	# T11 + (is)(i)ón(e|s[ei])
SFX N1 ar ion [^cijɉñ]ar	ds:subjunctive+imperfect is:first+plural	# T11 + (is)(i)ón(e|s[ei])
SFX N1 er ion [^cijɉñ]er	ds:subjunctive+imperfect is:first+plural	# T11 + (is)(i)ón(e|s[ei])
SFX N1 erò ion [^cijɉñ]erò	ds:subjunctive+imperfect is:first+plural	# T11 + (is)(i)ón(e|s[ei])
SFX N1 r on ir	ds:subjunctive+imperfect is:first+plural	# T11 + (is)(i)ón(e|s[ei])
SFX N1 ar ione [^cijɉñ]ar	ds:subjunctive+imperfect is:first+plural	# T11 + (is)(i)ón(e|s[ei]), baso belumat, liventin, seguxin, cipileño
SFX N1 er ione [^cijɉñ]er	ds:subjunctive+imperfect is:first+plural	# T11 + (is)(i)ón(e|s[ei]), baso belumat, liventin, seguxin, cipileño
SFX N1 erò ione [^cijɉñ]erò	ds:subjunctive+imperfect is:first+plural	# T11 + (is)(i)ón(e|s[ei]), baso belumat, liventin, seguxin, cipileño
SFX N1 r one ir	ds:subjunctive+imperfect is:first+plural	# T11 + (is)(i)ón(e|s[ei]), baso belumat, liventin, seguxin, cipileño
SFX N1 ar ionse [^cijɉñ]ar	ds:subjunctive+imperfect is:first+plural	# T11 + (is)(i)ón(e|s[ei]), baso belumat, liventin, seguxin, cipileño
SFX N1 er ionse [^cijɉñ]er	ds:subjunctive+imperfect is:first+plural	# T11 + (is)(i)ón(e|s[ei]), baso belumat, liventin, seguxin, cipileño
SFX N1 erò ionse [^cijɉñ]erò	ds:subjunctive+imperfect is:first+plural	# T11 + (is)(i)ón(e|s[ei]), baso belumat, liventin, seguxin, cipileño
SFX N1 r onse ir	ds:subjunctive+imperfect is:first+plural	# T11 + (is)(i)ón(e|s[ei]), baso belumat, liventin, seguxin, cipileño
SFX N1 ar ionsi [^cijɉñ]ar	ds:subjunctive+imperfect is:first+plural	# T11 + (is)(i)ón(e|s[ei])
SFX N1 er ionsi [^cijɉñ]er	ds:subjunctive+imperfect is:first+plural	# T11 + (is)(i)ón(e|s[ei])
SFX N1 erò ionsi [^cijɉñ]erò	ds:subjunctive+imperfect is:first+plural	# T11 + (is)(i)ón(e|s[ei])
SFX N1 r onsi ir	ds:subjunctive+imperfect is:first+plural	# T11 + (is)(i)ón(e|s[ei])
SFX N1 ar ison ar	ds:subjunctive+imperfect is:first+plural	# T11 + (is)(i)ón(e|s[ei])
SFX N1 er ison er	ds:subjunctive+imperfect is:first+plural	# T11 + (is)(i)ón(e|s[ei])
SFX N1 erò ison erò	ds:subjunctive+imperfect is:first+plural	# T11 + (is)(i)ón(e|s[ei])
SFX N1 r son ir	ds:subjunctive+imperfect is:first+plural	# T11 + (is)(i)ón(e|s[ei])
SFX N1 ar isone ar	ds:subjunctive+imperfect is:first+plural	# T11 + (is)(i)ón(e|s[ei]), baso belumat, liventin, seguxin, cipileño
SFX N1 er isone er	ds:subjunctive+imperfect is:first+plural	# T11 + (is)(i)ón(e|s[ei]), baso belumat, liventin, seguxin, cipileño
SFX N1 erò isone erò	ds:subjunctive+imperfect is:first+plural	# T11 + (is)(i)ón(e|s[ei]), baso belumat, liventin, seguxin, cipileño
SFX N1 r sone ir	ds:subjunctive+imperfect is:first+plural	# T11 + (is)(i)ón(e|s[ei]), baso belumat, liventin, seguxin, cipileño
SFX N1 ar isonse ar	ds:subjunctive+imperfect is:first+plural	# T11 + (is)(i)ón(e|s[ei]), baso belumat, liventin, seguxin, cipileño
SFX N1 er isonse er	ds:subjunctive+imperfect is:first+plural	# T11 + (is)(i)ón(e|s[ei]), baso belumat, liventin, seguxin, cipileño
SFX N1 erò isonse erò	ds:subjunctive+imperfect is:first+plural	# T11 + (is)(i)ón(e|s[ei]), baso belumat, liventin, seguxin, cipileño
SFX N1 r sonse ir	ds:subjunctive+imperfect is:first+plural	# T11 + (is)(i)ón(e|s[ei]), baso belumat, liventin, seguxin, cipileño
SFX N1 ar isonsi ar	ds:subjunctive+imperfect is:first+plural	# T11 + (is)(i)ón(e|s[ei])
SFX N1 er isonsi er	ds:subjunctive+imperfect is:first+plural	# T11 + (is)(i)ón(e|s[ei])
SFX N1 erò isonsi erò	ds:subjunctive+imperfect is:first+plural	# T11 + (is)(i)ón(e|s[ei])
SFX N1 r sonsi ir	ds:subjunctive+imperfect is:first+plural	# T11 + (is)(i)ón(e|s[ei])
SFX N1 ar ision ar	ds:subjunctive+imperfect is:first+plural	# T11 + (is)(i)ón(e|s[ei]), belumat
SFX N1 er ision er	ds:subjunctive+imperfect is:first+plural	# T11 + (is)(i)ón(e|s[ei]), belumat
SFX N1 erò ision erò	ds:subjunctive+imperfect is:first+plural	# T11 + (is)(i)ón(e|s[ei]), belumat
SFX N1 r sion ir	ds:subjunctive+imperfect is:first+plural	# T11 + (is)(i)ón(e|s[ei]), belumat
SFX N1 ar isione ar	ds:subjunctive+imperfect is:first+plural	# T11 + (is)(i)ón(e|s[ei]), baso belumat, liventin, seguxin, cipileño
SFX N1 er isione er	ds:subjunctive+imperfect is:first+plural	# T11 + (is)(i)ón(e|s[ei]), baso belumat, liventin, seguxin, cipileño
SFX N1 erò isione erò	ds:subjunctive+imperfect is:first+plural	# T11 + (is)(i)ón(e|s[ei]), baso belumat, liventin, seguxin, cipileño
SFX N1 r sione ir	ds:subjunctive+imperfect is:first+plural	# T11 + (is)(i)ón(e|s[ei]), baso belumat, liventin, seguxin, cipileño
SFX N1 ar isionse ar	ds:subjunctive+imperfect is:first+plural	# T11 + (is)(i)ón(e|s[ei]), baso belumat, liventin, seguxin, cipileño
SFX N1 er isionse er	ds:subjunctive+imperfect is:first+plural	# T11 + (is)(i)ón(e|s[ei]), baso belumat, liventin, seguxin, cipileño
SFX N1 erò isionse erò	ds:subjunctive+imperfect is:first+plural	# T11 + (is)(i)ón(e|s[ei]), baso belumat, liventin, seguxin, cipileño
SFX N1 r sionse ir	ds:subjunctive+imperfect is:first+plural	# T11 + (is)(i)ón(e|s[ei]), baso belumat, liventin, seguxin, cipileño
SFX N1 ar isionsi ar	ds:subjunctive+imperfect is:first+plural	# T11 + (is)(i)ón(e|s[ei])
SFX N1 er isionsi er	ds:subjunctive+imperfect is:first+plural	# T11 + (is)(i)ón(e|s[ei])
SFX N1 erò isionsi erò	ds:subjunctive+imperfect is:first+plural	# T11 + (is)(i)ón(e|s[ei])
SFX N1 r sionsi ir	ds:subjunctive+imperfect is:first+plural	# T11 + (is)(i)ón(e|s[ei])
SFX N1 ar en ar	ds:subjunctive+imperfect is:first+plural	# T11 + (is)én(e|s[ei])
SFX N1 ar ene ar	ds:subjunctive+imperfect is:first+plural	# T11 + (is)én(e|s[ei])
SFX N1 ar ense ar	ds:subjunctive+imperfect is:first+plural	# T11 + (is)én(e|s[ei])
SFX N1 ar ensi ar	ds:subjunctive+imperfect is:first+plural	# T11 + (is)én(e|s[ei])
SFX N1 ar isen ar	ds:subjunctive+imperfect is:first+plural	# T11 + (is)én(e|s[ei])
SFX N1 ar isene ar	ds:subjunctive+imperfect is:first+plural	# T11 + (is)én(e|s[ei])
SFX N1 ar isense ar	ds:subjunctive+imperfect is:first+plural	# T11 + (is)én(e|s[ei])
SFX N1 ar isensi ar	ds:subjunctive+imperfect is:first+plural	# T11 + (is)én(e|s[ei])
SFX N1 r n er	ds:subjunctive+imperfect is:first+plural	# T11 + (is)én(e|s[ei])
SFX N1 r ne er	ds:subjunctive+imperfect is:first+plural	# T11 + (is)én(e|s[ei])
SFX N1 r nse er	ds:subjunctive+imperfect is:first+plural	# T11 + (is)én(e|s[ei])
SFX N1 r nsi er	ds:subjunctive+imperfect is:first+plural	# T11 + (is)én(e|s[ei])
SFX N1 er isen er	ds:subjunctive+imperfect is:first+plural	# T11 + (is)én(e|s[ei])
SFX N1 er isene er	ds:subjunctive+imperfect is:first+plural	# T11 + (is)én(e|s[ei])
SFX N1 er isense er	ds:subjunctive+imperfect is:first+plural	# T11 + (is)én(e|s[ei])
SFX N1 er isensi er	ds:subjunctive+imperfect is:first+plural	# T11 + (is)én(e|s[ei])
SFX N1 rò n erò	ds:subjunctive+imperfect is:first+plural	# T11 + (is)én(e|s[ei])
SFX N1 rò ne erò	ds:subjunctive+imperfect is:first+plural	# T11 + (is)én(e|s[ei])
SFX N1 rò nse erò	ds:subjunctive+imperfect is:first+plural	# T11 + (is)én(e|s[ei])
SFX N1 rò nsi erò	ds:subjunctive+imperfect is:first+plural	# T11 + (is)én(e|s[ei])
SFX N1 erò isen erò	ds:subjunctive+imperfect is:first+plural	# T11 + (is)én(e|s[ei])
SFX N1 erò isene erò	ds:subjunctive+imperfect is:first+plural	# T11 + (is)én(e|s[ei])
SFX N1 erò isense erò	ds:subjunctive+imperfect is:first+plural	# T11 + (is)én(e|s[ei])
SFX N1 erò isensi erò	ds:subjunctive+imperfect is:first+plural	# T11 + (is)én(e|s[ei])
SFX N1 ir en ir	ds:subjunctive+imperfect is:first+plural	# T11 + (is)én(e|s[ei])
SFX N1 ir ene ir	ds:subjunctive+imperfect is:first+plural	# T11 + (is)én(e|s[ei])
SFX N1 ir ense ir	ds:subjunctive+imperfect is:first+plural	# T11 + (is)én(e|s[ei])
SFX N1 ir ensi ir	ds:subjunctive+imperfect is:first+plural	# T11 + (is)én(e|s[ei])
SFX N1 r sen ir	ds:subjunctive+imperfect is:first+plural	# T11 + (is)én(e|s[ei])
SFX N1 r sene ir	ds:subjunctive+imperfect is:first+plural	# T11 + (is)én(e|s[ei])
SFX N1 r sense ir	ds:subjunctive+imperfect is:first+plural	# T11 + (is)én(e|s[ei])
SFX N1 r sensi ir	ds:subjunctive+imperfect is:first+plural	# T11 + (is)én(e|s[ei])
SFX N1 r se/A0 [aei]r	ds:subjunctive+imperfect is:second+singular	# T2 + se
SFX N1 ar ese/A0 ar	ds:subjunctive+imperfect is:second+singular	# T2 + se, metaplaxmo, liventin
SFX N1 rò se/A0 erò	ds:subjunctive+imperfect is:second+singular	# T2 + se
SFX N1 ir ese/A0 ir	ds:subjunctive+imperfect is:second+singular	# T2 + se, metaplaxmo
SFX N1 ar ié [^cijɉñ]ar	ds:subjunctive+imperfect is:second+plural	# T11 + (is)ié[dg]e/isiè
SFX N1 ar é [cijɉñ]ar	ds:subjunctive+imperfect is:second+plural	# T11 + (is)ié[dg]e/isiè
SFX N1 er ié [^cijɉñ]er	ds:subjunctive+imperfect is:second+plural	# T11 + (is)ié[dg]e/isiè
SFX N1 er é [cijɉñ]er	ds:subjunctive+imperfect is:second+plural	# T11 + (is)ié[dg]e/isiè
SFX N1 erò ié [^cijɉñ]erò	ds:subjunctive+imperfect is:second+plural	# T11 + (is)ié[dg]e/isiè
SFX N1 erò é [cijɉñ]erò	ds:subjunctive+imperfect is:second+plural	# T11 + (is)ié[dg]e/isiè
SFX N1 r é [^cijɉñ]ir	ds:subjunctive+imperfect is:second+plural	# T11 + (is)ié[dg]e/isiè
SFX N1 ir é [cijɉñ]ir	ds:subjunctive+imperfect is:second+plural	# T11 + (is)ié[dg]e/isiè
SFX N1 ar iede [^cijɉñ]ar	ds:subjunctive+imperfect is:second+plural	# T11 + (is)ié[dg]e/isiè, baso belumat
SFX N1 ar ede [cijɉñ]ar	ds:subjunctive+imperfect is:second+plural	# T11 + (is)ié[dg]e/isiè, baso belumat
SFX N1 er iede [^cijɉñ]er	ds:subjunctive+imperfect is:second+plural	# T11 + (is)ié[dg]e/isiè, baso belumat
SFX N1 r de [cijɉñ]er	ds:subjunctive+imperfect is:second+plural	# T11 + (is)ié[dg]e/isiè, baso belumat
SFX N1 erò iede [^cijɉñ]erò	ds:subjunctive+imperfect is:second+plural	# T11 + (is)ié[dg]e/isiè, baso belumat
SFX N1 rò de [cijɉñ]erò	ds:subjunctive+imperfect is:second+plural	# T11 + (is)ié[dg]e/isiè, baso belumat
SFX N1 r ede ir	ds:subjunctive+imperfect is:second+plural	# T11 + (is)ié[dg]e/isiè
SFX N1 ar iege ar	ds:subjunctive+imperfect is:second+plural	# T11 + (is)ié[dg]e/isiè, seguxin, cipileño
SFX N1 er iege [^cijɉñ]er	ds:subjunctive+imperfect is:second+plural	# T11 + (is)ié[dg]e/isiè, seguxin, cipileño
SFX N1 r ge [cijɉñ]er	ds:subjunctive+imperfect is:second+plural	# T11 + (is)ié[dg]e/isiè, seguxin, cipileño
SFX N1 erò iege [^cijɉñ]erò	ds:subjunctive+imperfect is:second+plural	# T11 + (is)ié[dg]e/isiè, seguxin, cipileño
SFX N1 rò ge [cijɉñ]erò	ds:subjunctive+imperfect is:second+plural	# T11 + (is)ié[dg]e/isiè, seguxin, cipileño
SFX N1 r ege ir	ds:subjunctive+imperfect is:second+plural	# T11 + (is)ié[dg]e/isiè
SFX N1 ar isiè ar	ds:subjunctive+imperfect is:second+plural	# T11 + (is)ié[dg]e/isiè, belumat
SFX N1 ar esiè ar	ds:subjunctive+imperfect is:second+plural	# T11 + (is)ié[dg]e/isiè, metaplaxmo, belumat
SFX N1 ar isié ar	ds:subjunctive+imperfect is:second+plural	# T11 + (is)ié[dg]e/isiè
SFX N1 er isiè er	ds:subjunctive+imperfect is:second+plural	# T11 + (is)ié[dg]e/isiè, belumat
SFX N1 er isié er	ds:subjunctive+imperfect is:second+plural	# T11 + (is)ié[dg]e/isiè
SFX N1 erò isiè erò	ds:subjunctive+imperfect is:second+plural	# T11 + (is)ié[dg]e/isiè, belumat
SFX N1 erò isié erò	ds:subjunctive+imperfect is:second+plural	# T11 + (is)ié[dg]e/isiè
SFX N1 r siè ir	ds:subjunctive+imperfect is:second+plural	# T11 + (is)ié[dg]e/isiè, belumat
SFX N1 r sié ir	ds:subjunctive+imperfect is:second+plural	# T11 + (is)ié[dg]e/isiè
SFX N1 ar esiede ar	ds:subjunctive+imperfect is:second+plural	# T11 + (is)ié[dg]e/isiè, metaplaxmo, belumat
SFX N1 ar isiede ar	ds:subjunctive+imperfect is:second+plural	# T11 + (is)ié[dg]e/isiè, baso belumat
SFX N1 er isiede er	ds:subjunctive+imperfect is:second+plural	# T11 + (is)ié[dg]e/isiè, baso belumat
SFX N1 erò isiede erò	ds:subjunctive+imperfect is:second+plural	# T11 + (is)ié[dg]e/isiè, baso belumat
SFX N1 r siede ir	ds:subjunctive+imperfect is:second+plural	# T11 + (is)ié[dg]e/isiè, baso belumat
SFX N1 ar isiege ar	ds:subjunctive+imperfect is:second+plural	# T11 + (is)ié[dg]e/isiè, seguxin, cipileño
SFX N1 er isiege er	ds:subjunctive+imperfect is:second+plural	# T11 + (is)ié[dg]e/isiè, seguxin, cipileño
SFX N1 erò isiege erò	ds:subjunctive+imperfect is:second+plural	# T11 + (is)ié[dg]e/isiè, seguxin, cipileño
SFX N1 r siege ir	ds:subjunctive+imperfect is:second+plural	# T11 + (is)ié[dg]e/isiè, seguxin, cipileño
SFX N1 r s [aei]r	ds:subjunctive+imperfect is:third	# T2 + se, sonoriđaŧion final, belumat
SFX N1 ar es ar	ds:subjunctive+imperfect is:third	# T2 + se, metaplaxmo, sonoriđaŧion final, belumat
SFX N1 rò s erò	ds:subjunctive+imperfect is:third	# T2 + se, sonoriđaŧion final, belumat
SFX N1 ir es ir	ds:subjunctive+imperfect is:third	# T2 + se, metaplaxmo, sonoriđaŧion final, belumat
SFX N1 0 on/I2 [aei]r	ds:conditional+present is:first+plural	# T4 + r(is)(i)ón(s[ei])
SFX N1 ar eron/I2 ar	ds:conditional+present is:first+plural	# T4 + r(is)(i)ón(s[ei]), metaplaxmo
SFX N1 ò on/I2 erò	ds:conditional+present is:first+plural	# T4 + r(is)(i)ón(s[ei])
SFX N1 0 onse [aei]r	ds:conditional+present is:first+plural	# T4 + r(is)(i)ón(s[ei]), baso belumat, liventin, seguxin, cipileño
SFX N1 ar eronse ar	ds:conditional+present is:first+plural	# T4 + r(is)(i)ón(s[ei]), metaplaxmo, baso belumat, liventin, seguxin, cipileño
SFX N1 ò onse erò	ds:conditional+present is:first+plural	# T4 + r(is)(i)ón(s[ei]), baso belumat, liventin, seguxin, cipileño
SFX N1 0 onsi [aei]r	ds:conditional+present is:first+plural	# T4 + r(is)(i)ón(s[ei])
SFX N1 ar eronsi ar	ds:conditional+present is:first+plural	# T4 + r(is)(i)ón(s[ei]), metaplaxmo
SFX N1 ò onsi erò	ds:conditional+present is:first+plural	# T4 + r(is)(i)ón(s[ei])
SFX N1 0 ion/I2 [aei]r	ds:conditional+present is:first+plural	# T4 + r(is)(i)ón(s[ei])
SFX N1 ar erion/I2 ar	ds:conditional+present is:first+plural	# T4 + r(is)(i)ón(s[ei]), metaplaxmo
SFX N1 ò ion/I2 erò	ds:conditional+present is:first+plural	# T4 + r(is)(i)ón(s[ei])
SFX N1 0 ionse [aei]r	ds:conditional+present is:first+plural	# T4 + r(is)(i)ón(s[ei]), baso belumat, liventin, seguxin, cipileño
SFX N1 ar erionse ar	ds:conditional+present is:first+plural	# T4 + r(is)(i)ón(s[ei]), metaplaxmo, baso belumat, liventin, seguxin, cipileño
SFX N1 ò ionse erò	ds:conditional+present is:first+plural	# T4 + r(is)(i)ón(s[ei]), baso belumat, liventin, seguxin, cipileño
SFX N1 0 ionsi [aei]r	ds:conditional+present is:first+plural	# T4 + r(is)(i)ón(s[ei])
SFX N1 ar erionsi ar	ds:conditional+present is:first+plural	# T4 + r(is)(i)ón(s[ei]), metaplaxmo
SFX N1 ò ionsi erò	ds:conditional+present is:first+plural	# T4 + r(is)(i)ón(s[ei])
SFX N1 0 ison/I2 [aei]r	ds:conditional+present is:first+plural	# T4 + r(is)(i)ón(s[ei])
SFX N1 ar erison/I2 ar	ds:conditional+present is:first+plural	# T4 + r(is)(i)ón(s[ei]), metaplaxmo
SFX N1 ò ison/I2 erò	ds:conditional+present is:first+plural	# T4 + r(is)(i)ón(s[ei])
SFX N1 0 isonse [aei]r	ds:conditional+present is:first+plural	# T4 + r(is)(i)ón(s[ei]), baso belumat, liventin, seguxin, cipileño
SFX N1 ar erisonse ar	ds:conditional+present is:first+plural	# T4 + r(is)(i)ón(s[ei]), metaplaxmo, baso belumat, liventin, seguxin, cipileño
SFX N1 ò isonse erò	ds:conditional+present is:first+plural	# T4 + r(is)(i)ón(s[ei]), baso belumat, liventin, seguxin, cipileño
SFX N1 0 isonsi [aei]r	ds:conditional+present is:first+plural	# T4 + r(is)(i)ón(s[ei])
SFX N1 ar erisonsi ar	ds:conditional+present is:first+plural	# T4 + r(is)(i)ón(s[ei]), metaplaxmo
SFX N1 ò isonsi erò	ds:conditional+present is:first+plural	# T4 + r(is)(i)ón(s[ei])
SFX N1 0 ision/I2 [aei]r	ds:conditional+present is:first+plural	# T4 + r(is)(i)ón(s[ei])
SFX N1 ar erision/I2 ar	ds:conditional+present is:first+plural	# T4 + r(is)(i)ón(s[ei]), metaplaxmo
SFX N1 ò ision/I2 erò	ds:conditional+present is:first+plural	# T4 + r(is)(i)ón(s[ei])
SFX N1 0 isionse [aei]r	ds:conditional+present is:first+plural	# T4 + r(is)(i)ón(s[ei]), baso belumat, liventin, seguxin, cipileño
SFX N1 ar erisionse ar	ds:conditional+present is:first+plural	# T4 + r(is)(i)ón(s[ei]), metaplaxmo, baso belumat, liventin, seguxin, cipileño
SFX N1 ò isionse erò	ds:conditional+present is:first+plural	# T4 + r(is)(i)ón(s[ei]), baso belumat, liventin, seguxin, cipileño
SFX N1 0 isionsi [aei]r	ds:conditional+present is:first+plural	# T4 + r(is)(i)ón(s[ei])
SFX N1 ar erisionsi ar	ds:conditional+present is:first+plural	# T4 + r(is)(i)ón(s[ei]), metaplaxmo
SFX N1 ò isionsi erò	ds:conditional+present is:first+plural	# T4 + r(is)(i)ón(s[ei])
SFX N1 0 en/I2 [aei]r	ds:conditional+present is:first+plural	# T4 + r(is)én(s[ei])
SFX N1 ar eren/I2 ar	ds:conditional+present is:first+plural	# T4 + r(is)én(s[ei]), metaplaxmo
SFX N1 ò en/I2 erò	ds:conditional+present is:first+plural	# T4 + r(is)én(s[ei])
SFX N1 0 ense [aei]r	ds:conditional+present is:first+plural	# T4 + r(is)én(s[ei])
SFX N1 ar erense ar	ds:conditional+present is:first+plural	# T4 + r(is)én(s[ei]), metaplaxmo
SFX N1 ò ense erò	ds:conditional+present is:first+plural	# T4 + r(is)én(s[ei])
SFX N1 0 ensi [aei]r	ds:conditional+present is:first+plural	# T4 + r(is)én(s[ei])
SFX N1 ar erensi ar	ds:conditional+present is:first+plural	# T4 + r(is)én(s[ei]), metaplaxmo
SFX N1 ò ensi erò	ds:conditional+present is:first+plural	# T4 + r(is)én(s[ei])
SFX N1 0 isen/I2 [aei]r	ds:conditional+present is:first+plural	# T4 + r(is)én(s[ei])
SFX N1 ar erisen/I2 ar	ds:conditional+present is:first+plural	# T4 + r(is)én(s[ei]), metaplaxmo
SFX N1 ò isen/I2 erò	ds:conditional+present is:first+plural	# T4 + r(is)én(s[ei])
SFX N1 0 isense [aei]r	ds:conditional+present is:first+plural	# T4 + r(is)én(s[ei])
SFX N1 ar erisense ar	ds:conditional+present is:first+plural	# T4 + r(is)én(s[ei]), metaplaxmo
SFX N1 ò isense erò	ds:conditional+present is:first+plural	# T4 + r(is)én(s[ei])
SFX N1 0 isensi [aei]r	ds:conditional+present is:first+plural	# T4 + r(is)én(s[ei])
SFX N1 ar erisensi ar	ds:conditional+present is:first+plural	# T4 + r(is)én(s[ei]), metaplaxmo
SFX N1 ò isensi erò	ds:conditional+present is:first+plural	# T4 + r(is)én(s[ei])
SFX N1 0 ee/I3 [aei]r	ds:conditional+present is:second+singular	# T4 + r[èé]e
SFX N1 0 ées/I3 [aei]r	ds:conditional+present is:second+singular	# T4 + r[èé]e
SFX N1 0 èe/I3 [aei]r	ds:conditional+present is:second+singular	# T4 + r[èé]e, vitoriexe
SFX N1 0 èes/I3 [aei]r	ds:conditional+present is:second+singular	# T4 + r[èé]e, vitoriexe
SFX N1 ar eree/I3 ar	ds:conditional+present is:second+singular	# T4 + r[èé]e, metaplaxmo
SFX N1 ar erées/I3 ar	ds:conditional+present is:second+singular	# T4 + r[èé]e, metaplaxmo
SFX N1 ar erèe/I3 ar	ds:conditional+present is:second+singular	# T4 + r[èé]e, metaplaxmo, vitoriexe
SFX N1 ar erèes/I3 ar	ds:conditional+present is:second+singular	# T4 + r[èé]e, metaplaxmo, vitoriexe
SFX N1 ò ee/I3 erò	ds:conditional+present is:second+singular	# T4 + r[èé]e
SFX N1 ò ées/I3 erò	ds:conditional+present is:second+singular	# T4 + r[èé]e
SFX N1 ò èe/I3 erò	ds:conditional+present is:second+singular	# T4 + r[èé]e, vitoriexe
SFX N1 ò èes/I3 erò	ds:conditional+present is:second+singular	# T4 + r[èé]e, vitoriexe
SFX N1 ir eree/I3 ir	ds:conditional+present is:second+singular	# T4 + r[èé]e, metaplaxmo
SFX N1 ir erées/I3 ir	ds:conditional+present is:second+singular	# T4 + r[èé]e, metaplaxmo
SFX N1 ir erèe/I3 ir	ds:conditional+present is:second+singular	# T4 + r[èé]e, metaplaxmo, vitoriexe
SFX N1 ir erèes/I3 ir	ds:conditional+present is:second+singular	# T4 + r[èé]e, metaplaxmo, vitoriexe
SFX N1 0 íe [aei]r	ds:conditional+present is:third	# T4 + rí[ae]
SFX N1 ar eríe ar	ds:conditional+present is:third	# T4 + rí[ae], metaplaxmo
SFX N1 ò íe erò	ds:conditional+present is:third	# T4 + rí[ae]
SFX N1 0 ee [aei]r	ds:conditional+present is:third	# T4 + r[èé]e
SFX N1 ar eree ar	ds:conditional+present is:third	# T4 + r[èé]e, metaplaxmo
SFX N1 0 èe [aei]r	ds:conditional+present is:third	# T4 + r[èé]e, vitoriexe
SFX N1 ar erèe ar	ds:conditional+present is:third	# T4 + r[èé]e, metaplaxmo, vitoriexe
SFX N1 ò ee erò	ds:conditional+present is:third	# T4 + r[èé]e
SFX N1 ir eree ir	ds:conditional+present is:third	# T4 + r[èé]e, metaplaxmo
SFX N1 ò èe erò	ds:conditional+present is:third	# T4 + r[èé]e, vitoriexe
SFX N1 ir erèe ir	ds:conditional+present is:third	# T4 + r[èé]e, metaplaxmo, vitoriexe
SFX N1 0 ove [aei]r	ds:conditional+present is:first+singular	# T4 + ró(v)e
SFX N1 ar erove ar	ds:conditional+present is:first+singular	# T4 + ró(v)e, metaplaxmo
SFX N1 ò ove erò	ds:conditional+present is:first+singular	# T4 + ró(v)e
SFX N1 ir erove ir	ds:conditional+present is:first+singular	# T4 + ró(v)e, metaplaxmo
SFX N1 0 oe [aei]r	ds:conditional+present is:first+singular	# T4 + ró(v)e
SFX N1 ar eroe ar	ds:conditional+present is:first+singular	# T4 + ró(v)e, metaplaxmo
SFX N1 ò oe erò	ds:conditional+present is:first+singular	# T4 + ró(v)e
SFX N1 ir eroe ir	ds:conditional+present is:first+singular	# T4 + ró(v)e, metaplaxmo
SFX N1 0 ove [aei]r	ds:conditional+present is:first+plural	# T4 + ró(v)e
SFX N1 ar erove ar	ds:conditional+present is:first+plural	# T4 + ró(v)e, metaplaxmo
SFX N1 ò ove erò	ds:conditional+present is:first+plural	# T4 + ró(v)e
SFX N1 ir erove ir	ds:conditional+present is:first+plural	# T4 + ró(v)e, metaplaxmo
SFX N1 0 oe [aei]r	ds:conditional+present is:first+plural	# T4 + ró(v)e
SFX N1 ar eroe ar	ds:conditional+present is:first+plural	# T4 + ró(v)e, metaplaxmo
SFX N1 ò oe erò	ds:conditional+present is:first+plural	# T4 + ró(v)e
SFX N1 ir eroe ir	ds:conditional+present is:first+plural	# T4 + ró(v)e, metaplaxmo
SFX N1 0 ove [aei]r	ds:conditional+present is:second+singular	# T4 + ró(v)e
SFX N1 ar erove ar	ds:conditional+present is:second+singular	# T4 + ró(v)e, metaplaxmo
SFX N1 ò ove erò	ds:conditional+present is:second+singular	# T4 + ró(v)e
SFX N1 ir erove ir	ds:conditional+present is:second+singular	# T4 + ró(v)e, metaplaxmo
SFX N1 0 oe [aei]r	ds:conditional+present is:second+singular	# T4 + ró(v)e
SFX N1 ar eroe ar	ds:conditional+present is:second+singular	# T4 + ró(v)e, metaplaxmo
SFX N1 ò oe erò	ds:conditional+present is:second+singular	# T4 + ró(v)e
SFX N1 ir eroe ir	ds:conditional+present is:second+singular	# T4 + ró(v)e, metaplaxmo
SFX N1 0 ove [aei]r	ds:conditional+present is:second+plural	# T4 + ró(v)e
SFX N1 ar erove ar	ds:conditional+present is:second+plural	# T4 + ró(v)e, metaplaxmo
SFX N1 ò ove erò	ds:conditional+present is:second+plural	# T4 + ró(v)e
SFX N1 ir erove ir	ds:conditional+present is:second+plural	# T4 + ró(v)e, metaplaxmo
SFX N1 0 oe [aei]r	ds:conditional+present is:second+plural	# T4 + ró(v)e
SFX N1 ar eroe ar	ds:conditional+present is:second+plural	# T4 + ró(v)e, metaplaxmo
SFX N1 ò oe erò	ds:conditional+present is:second+plural	# T4 + ró(v)e
SFX N1 ir eroe ir	ds:conditional+present is:second+plural	# T4 + ró(v)e, metaplaxmo
SFX N1 0 ove/I5 [aei]r	ds:conditional+present is:third	# T4 + ró(v)e
SFX N1 ar erove/I5 ar	ds:conditional+present is:third	# T4 + ró(v)e, metaplaxmo
SFX N1 ò ove/I5 erò	ds:conditional+present is:third	# T4 + ró(v)e
SFX N1 ir erove/I5 ir	ds:conditional+present is:third	# T4 + ró(v)e, metaplaxmo
SFX N1 0 oe/I5 [aei]r	ds:conditional+present is:third	# T4 + ró(v)e
SFX N1 ar eroe/I5 ar	ds:conditional+present is:third	# T4 + ró(v)e, metaplaxmo
SFX N1 ò oe/I5 erò	ds:conditional+present is:third	# T4 + ró(v)e
SFX N1 ir eroe/I5 ir	ds:conditional+present is:third	# T4 + ró(v)e, metaplaxmo
SFX N1 0 ee/I1 [aei]r	ds:conditional+present is:first+singular	# T4 + r[èé]e
SFX N1 ar eree/I1 ar	ds:conditional+present is:first+singular	# T4 + r[èé]e, metaplaxmo
SFX N1 0 èe/I1 [aei]r	ds:conditional+present is:first+singular	# T4 + r[èé]e, vitoriexe
SFX N1 ar erèe/I1 ar	ds:conditional+present is:first+singular	# T4 + r[èé]e, metaplaxmo, vitoriexe
SFX N1 ò ee/I1 erò	ds:conditional+present is:first+singular	# T4 + r[èé]e
SFX N1 ir eree/I1 ir	ds:conditional+present is:first+singular	# T4 + r[èé]e, metaplaxmo
SFX N1 ò èe/I1 erò	ds:conditional+present is:first+singular	# T4 + r[èé]e, vitoriexe
SFX N1 ir erèe/I1 ir	ds:conditional+present is:first+singular	# T4 + r[èé]e, metaplaxmo, vitoriexe
SFX N1 0 íe [aei]r	ds:conditional+present is:first+singular	# T4 + rí[ae]
SFX N1 ar eríe ar	ds:conditional+present is:first+singular	# T4 + rí[ae], metaplaxmo
SFX N1 ò íe erò	ds:conditional+present is:first+singular	# T4 + rí[ae]
SFX N1 0 ié/I4 [aei]r	ds:conditional+present is:second+plural	# T4 + r(is)ié, baso belumat, seguxin, cipileño
SFX N1 ar erié/I4 ar	ds:conditional+present is:second+plural	# T4 + r(is)ié, metaplaxmo, baso belumat, seguxin, cipileño
SFX N1 ò ié/I4 erò	ds:conditional+present is:second+plural	# T4 + r(is)ié, baso belumat, seguxin, cipileño
SFX N1 0 isié/I4 [aei]r	ds:conditional+present is:second+plural	# T4 + r(is)ié, baso belumat, seguxin, cipileño
SFX N1 ar erisié/I4 ar	ds:conditional+present is:second+plural	# T4 + r(is)ié, metaplaxmo, baso belumat, seguxin, cipileño
SFX N1 ò isié/I4 erò	ds:conditional+present is:second+plural	# T4 + r(is)ié, baso belumat, seguxin, cipileño
SFX N1 0 ou [aei]r	ds:conditional+present is:first+singular	# T4 + róu
SFX N1 ar erou ar	ds:conditional+present is:first+singular	# T4 + róu, metaplaxmo
SFX N1 ò ou erò	ds:conditional+present is:first+singular	# T4 + róu
SFX N1 ir erou ir	ds:conditional+present is:first+singular	# T4 + róu, metaplaxmo
SFX N1 0 ou [aei]r	ds:conditional+present is:first+plural	# T4 + róu
SFX N1 ar erou ar	ds:conditional+present is:first+plural	# T4 + róu, metaplaxmo
SFX N1 ò ou erò	ds:conditional+present is:first+plural	# T4 + róu
SFX N1 ir erou ir	ds:conditional+present is:first+plural	# T4 + róu, metaplaxmo
SFX N1 0 ou [aei]r	ds:conditional+present is:second+singular	# T4 + róu
SFX N1 ar erou ar	ds:conditional+present is:second+singular	# T4 + róu, metaplaxmo
SFX N1 ò ou erò	ds:conditional+present is:second+singular	# T4 + róu
SFX N1 ir erou ir	ds:conditional+present is:second+singular	# T4 + róu, metaplaxmo
SFX N1 0 ou [aei]r	ds:conditional+present is:second+plural	# T4 + róu
SFX N1 ar erou ar	ds:conditional+present is:second+plural	# T4 + róu, metaplaxmo
SFX N1 ò ou erò	ds:conditional+present is:second+plural	# T4 + róu
SFX N1 ir erou ir	ds:conditional+present is:second+plural	# T4 + róu, metaplaxmo
SFX N1 0 ou/I5 [aei]r	ds:conditional+present is:third	# T4 + róu
SFX N1 ar erou/I5 ar	ds:conditional+present is:third	# T4 + róu, metaplaxmo
SFX N1 ò ou/I5 erò	ds:conditional+present is:third	# T4 + róu
SFX N1 ir erou/I5 ir	ds:conditional+present is:third	# T4 + róu, metaplaxmo
SFX N1 0 oo [aei]r	ds:conditional+present is:first+singular	# T4 + róo
SFX N1 ar eroo ar	ds:conditional+present is:first+singular	# T4 + róo, metaplaxmo
SFX N1 ò oo erò	ds:conditional+present is:first+singular	# T4 + róo
SFX N1 ir eroo ir	ds:conditional+present is:first+singular	# T4 + róo, metaplaxmo
SFX N1 0 oo [aei]r	ds:conditional+present is:first+plural	# T4 + róo
SFX N1 ar eroo ar	ds:conditional+present is:first+plural	# T4 + róo, metaplaxmo
SFX N1 ò oo erò	ds:conditional+present is:first+plural	# T4 + róo
SFX N1 ir eroo ir	ds:conditional+present is:first+plural	# T4 + róo, metaplaxmo
SFX N1 0 oo [aei]r	ds:conditional+present is:second+singular	# T4 + róo
SFX N1 ar eroo ar	ds:conditional+present is:second+singular	# T4 + róo, metaplaxmo
SFX N1 ò oo erò	ds:conditional+present is:second+singular	# T4 + róo
SFX N1 ir eroo ir	ds:conditional+present is:second+singular	# T4 + róo, metaplaxmo
SFX N1 0 oo [aei]r	ds:conditional+present is:second+plural	# T4 + róo
SFX N1 ar eroo ar	ds:conditional+present is:second+plural	# T4 + róo, metaplaxmo
SFX N1 ò oo erò	ds:conditional+present is:second+plural	# T4 + róo
SFX N1 ir eroo ir	ds:conditional+present is:second+plural	# T4 + róo, metaplaxmo
SFX N1 0 oo/I5 [aei]r	ds:conditional+present is:third	# T4 + róo
SFX N1 ar eroo/I5 ar	ds:conditional+present is:third	# T4 + róo, metaplaxmo
SFX N1 ò oo/I5 erò	ds:conditional+present is:third	# T4 + róo
SFX N1 ir eroo/I5 ir	ds:conditional+present is:third	# T4 + róo, metaplaxmo
SFX N1 0 ó [aei]r	ds:conditional+present is:first+singular	# T4 + ró
SFX N1 ar eró ar	ds:conditional+present is:first+singular	# T4 + ró, metaplaxmo
SFX N1 ò ó erò	ds:conditional+present is:first+singular	# T4 + ró
SFX N1 ir eró ir	ds:conditional+present is:first+singular	# T4 + ró, metaplaxmo
SFX N1 0 ó [aei]r	ds:conditional+present is:first+plural	# T4 + ró
SFX N1 ar eró ar	ds:conditional+present is:first+plural	# T4 + ró, metaplaxmo
SFX N1 ò ó erò	ds:conditional+present is:first+plural	# T4 + ró
SFX N1 ir eró ir	ds:conditional+present is:first+plural	# T4 + ró, metaplaxmo
SFX N1 0 ó [aei]r	ds:conditional+present is:second+singular	# T4 + ró
SFX N1 ar eró ar	ds:conditional+present is:second+singular	# T4 + ró, metaplaxmo
SFX N1 ò ó erò	ds:conditional+present is:second+singular	# T4 + ró
SFX N1 ir eró ir	ds:conditional+present is:second+singular	# T4 + ró, metaplaxmo
SFX N1 0 ó [aei]r	ds:conditional+present is:second+plural	# T4 + ró
SFX N1 ar eró ar	ds:conditional+present is:second+plural	# T4 + ró, metaplaxmo
SFX N1 ò ó erò	ds:conditional+present is:second+plural	# T4 + ró
SFX N1 ir eró ir	ds:conditional+present is:second+plural	# T4 + ró, metaplaxmo
SFX N1 0 ó/I5 [aei]r	ds:conditional+present is:third	# T4 + ró
SFX N1 ar eró/I5 ar	ds:conditional+present is:third	# T4 + ró, metaplaxmo
SFX N1 ò ó/I5 erò	ds:conditional+present is:third	# T4 + ró
SFX N1 ir eró/I5 ir	ds:conditional+present is:third	# T4 + ró, metaplaxmo

# -àr, -ér, '-er, -ír, -ír/is
# group: subjunctive present
# used if word does not contains ƚ
SFX N2 Y 27
SFX N2 ar on ar	ds:subjunctive+present is:first+plural	# T12 + (i)ón(e)
SFX N2 ar one ar	ds:subjunctive+present is:first+plural	# T12 + (i)ón(e), baso belumat, liventin, seguxin, cipileño
SFX N2 ar ion [^cijɉñ]ar	ds:subjunctive+present is:first+plural	# T12 + (i)ón(e)
SFX N2 ar ione [^cijɉñ]ar	ds:subjunctive+present is:first+plural	# T12 + (i)ón(e)
SFX N2 er on er	ds:subjunctive+present is:first+plural	# T12 + (i)ón(e)
SFX N2 er one er	ds:subjunctive+present is:first+plural	# T12 + (i)ón(e), baso belumat, liventin, seguxin, cipileño
SFX N2 er ion [^cijɉñ]er	ds:subjunctive+present is:first+plural	# T12 + (i)ón(e)
SFX N2 er ione [^cijɉñ]er	ds:subjunctive+present is:first+plural	# T12 + (i)ón(e)
SFX N2 erò on erò	ds:subjunctive+present is:first+plural	# T12 + (i)ón(e)
SFX N2 erò one erò	ds:subjunctive+present is:first+plural	# T12 + (i)ón(e), baso belumat, liventin, seguxin, cipileño
SFX N2 erò ion [^cijɉñ]erò	ds:subjunctive+present is:first+plural	# T12 + (i)ón(e)
SFX N2 erò ione [^cijɉñ]erò	ds:subjunctive+present is:first+plural	# T12 + (i)ón(e)
SFX N2 ar en ar	ds:subjunctive+present is:first+plural	# T12 + én(e), metaplaxmo
SFX N2 r n er	ds:subjunctive+present is:first+plural	# T12 + én(e)
SFX N2 rò n erò	ds:subjunctive+present is:first+plural	# T12 + én(e)
SFX N2 r ne er	ds:subjunctive+present is:first+plural	# T12 + én(e)
SFX N2 ar ene ar	ds:subjunctive+present is:first+plural	# T12 + én(e), metaplaxmo
SFX N2 rò ne erò	ds:subjunctive+present is:first+plural	# T12 + én(e)
SFX N2 0 0 e	ds:subjunctive+present is:second+singular	# T8 + e, 2s=3, belumat
SFX N2 r se ir	ds:subjunctive+present is:second+singular	# T8 + e, 2s=3, belumat
SFX N2 ar ede ar	ds:subjunctive+present is:second+plural	# T12 + é([dg]e), metaplaxmo, baso belumat
SFX N2 ar ege ar	ds:subjunctive+present is:second+plural	# T12 + é([dg]e), metaplaxmo, seguxin, cipileño
SFX N2 ar ège ar	ds:subjunctive+present is:second+plural	# T12 + ège, metaplaxmo, vitoriexe
SFX N2 r de er	ds:subjunctive+present is:second+plural	# T12 + é([dg]e), baso belumat
SFX N2 r ge er	ds:subjunctive+present is:second+plural	# T12 + é([dg]e), seguxin, cipileño
SFX N2 rò de erò	ds:subjunctive+present is:second+plural	# T12 + é([dg]e), baso belumat
SFX N2 rò ge erò	ds:subjunctive+present is:second+plural	# T12 + é([dg]e), seguxin, cipileño

# -ér, '-er
# group: imperative present second plural
# used if word does not contains ƚ
SFX N3 Y 2
SFX N3 er è/P0P1 er	ds:imperative+present is:second+plural	# T12 + [èé], vitoriexe
SFX N3 erò è/P0P1 erò	ds:imperative+present is:second+plural	# T12 + [èé], vitoriexe

# -àr, -ér, '-er, -ír, -ír/is
# group: indefinitive form
# used if word does not contains ƚ
SFX N4 Y 30
SFX N4 r nt [aei]r	ds:participle+active	# T7 + nte, sonoriđaŧion final
SFX N4 er ant er	ds:participle+active	# T7 + nte, metaplaxmo, sonoriđaŧion final
SFX N4 ir ant ir	ds:participle+active	# T7 + nte, metaplaxmo, sonoriđaŧion final
SFX N4 er ènt er	ds:participle+active	# T7 + nte, veronexe, sonoriđaŧion final
SFX N4 ar ent ar	ds:participle+active	# T7 + nte, metaplaxmo, sonoriđaŧion final
SFX N4 ar ènt ar	ds:participle+active	# T7 + nte, metaplaxmo, veronexe, sonoriđaŧion final
SFX N4 rò nt erò	ds:participle+active	# T7 + nte, sonoriđaŧion final
SFX N4 erò ant erò	ds:participle+active	# T7 + nte, metaplaxmo, sonoriđaŧion final
SFX N4 erò ènt erò	ds:participle+active	# T7 + nte, veronexe, sonoriđaŧion final
SFX N4 ir ent ir	ds:participle+active	# T7 + nte, metaplaxmo, sonoriđaŧion final
SFX N4 ir ènt ir	ds:participle+active	# T7 + nte, metaplaxmo, veronexe, sonoriđaŧion final
SFX N4 r d [ai]r	ds:participle+passive+weak is:singular+masculine	# T6 + d[oiae], T6 + ([oiae]), sonoriđaŧion final
SFX N4 r t [ai]r	ds:participle+passive+weak is:singular+masculine	# T6 + d[oiae], T6 + ([oiae]), sonoriđaŧion final
SFX N4 er ud [^u]er	ds:participle+passive+weak is:singular+masculine	# T6 + d[oiae], T6 + ([oiae]), sonoriđaŧion final
SFX N4 er ut [^u]er	ds:participle+passive+weak is:singular+masculine	# T6 + d[oiae], T6 + ([oiae]), sonoriđaŧion final
SFX N4 er d uer	ds:participle+passive+weak is:singular+masculine	# T6 + d[oiae], T6 + ([oiae]), sonoriđaŧion final
SFX N4 er t uer	ds:participle+passive+weak is:singular+masculine	# T6 + d[oiae], T6 + ([oiae]), sonoriđaŧion final
SFX N4 erò ud [^u]erò	ds:participle+passive+weak is:singular+masculine	# T6 + d[oiae], T6 + ([oiae]), sonoriđaŧion final
SFX N4 erò ut [^u]erò	ds:participle+passive+weak is:singular+masculine	# T6 + d[oiae], T6 + ([oiae]), sonoriđaŧion final
SFX N4 erò d uerò	ds:participle+passive+weak is:singular+masculine	# T6 + d[oiae], T6 + ([oiae]), sonoriđaŧion final
SFX N4 erò t uerò	ds:participle+passive+weak is:singular+masculine	# T6 + d[oiae], T6 + ([oiae]), sonoriđaŧion final
SFX N4 ir ed ir	ds:participle+passive+weak is:singular+masculine	# T6 + d[oiae], T6 + ([oiae]), metaplaxmo, sonoriđaŧion final
SFX N4 ir et ir	ds:participle+passive+weak is:singular+masculine	# T6 + d[oiae], T6 + ([oiae]), metaplaxmo, sonoriđaŧion final
SFX N4 ar esto/A1A0 ar	ds:participle+passive+weak is:singular+masculine	# T2 + st[oiae] = T7 + st[oiae], metaplaxmo, liventin
SFX N4 r st [ae]r	ds:participle+passive+weak is:singular+masculine	# T2 + st[oiae] = T7 + st[oiae], sonoriđaŧion final
SFX N4 er ast er	ds:participle+passive+weak is:singular+masculine	# T2 + st[oiae] = T7 + st[oiae], metaplaxmo, sonoriđaŧion final
SFX N4 r st ir	ds:participle+passive+weak is:singular+masculine	# T2 + st[oiae], sonoriđaŧion final
SFX N4 rò st erò	ds:participle+passive+weak is:singular+masculine	# T2 + st[oiae], sonoriđaŧion final
SFX N4 ir est ir	ds:participle+passive+weak is:singular+masculine	# T7 + st[oiae], metaplaxmo, sonoriđaŧion final
SFX N4 ir ast ir	ds:participle+passive+weak is:singular+masculine	# T7 + st[oiae], metaplaxmo, sonoriđaŧion final

# for -ír/is
# group: indicative present
# used if word does contains ƚ
SFX N5 Y 2
SFX N5 r se/A0I3 ir	ds:indicative+present is:second+singular	# T10 = T8 + e, 2s=3, belumat
SFX N5 ir íses/I3 ir	ds:indicative+present is:second+singular	# T10s = T8 + es, 2s=3, belumat

# '-er
# group: indicative+future, conditional+present, infinitive simple
# used if word does not contains ƚ
SFX N7 Y 117
SFX N7 er arè/I1 er	ds:indicative+future is:first+singular	# T4 + r[òàè]
SFX N7 erò arè/I1 erò	ds:indicative+future is:first+singular	# T4 + r[òàè]
SFX N7 er aron/I2 er	ds:indicative+future is:first+plural	# T4 + rón
SFX N7 erò aron/I2 erò	ds:indicative+future is:first+plural	# T4 + rón
SFX N7 er aren/I2 er	ds:indicative+future is:first+plural	# T4 + rén
SFX N7 erò aren/I2 erò	ds:indicative+future is:first+plural	# T4 + rén
SFX N7 erò aré/I4 erò	ds:indicative+future is:second+plural	# T4 + r[èéí]
SFX N7 er aron/I2 er	ds:conditional+present is:first+plural	# T4 + r(is)(i)ón(s[ei])
SFX N7 erò aron/I2 erò	ds:conditional+present is:first+plural	# T4 + r(is)(i)ón(s[ei])
SFX N7 er aronse er	ds:conditional+present is:first+plural	# T4 + r(is)(i)ón(s[ei]), baso belumat, liventin, seguxin, cipileño
SFX N7 erò aronse erò	ds:conditional+present is:first+plural	# T4 + r(is)(i)ón(s[ei]), baso belumat, liventin, seguxin, cipileño
SFX N7 er aronsi er	ds:conditional+present is:first+plural	# T4 + r(is)(i)ón(s[ei])
SFX N7 erò aronsi erò	ds:conditional+present is:first+plural	# T4 + r(is)(i)ón(s[ei])
SFX N7 er arion/I2 er	ds:conditional+present is:first+plural	# T4 + r(is)(i)ón(s[ei])
SFX N7 erò arion/I2 erò	ds:conditional+present is:first+plural	# T4 + r(is)(i)ón(s[ei])
SFX N7 er arionse er	ds:conditional+present is:first+plural	# T4 + r(is)(i)ón(s[ei]), baso belumat, liventin, seguxin, cipileño
SFX N7 erò arionse erò	ds:conditional+present is:first+plural	# T4 + r(is)(i)ón(s[ei]), baso belumat, liventin, seguxin, cipileño
SFX N7 er arionsi er	ds:conditional+present is:first+plural	# T4 + r(is)(i)ón(s[ei])
SFX N7 erò arionsi erò	ds:conditional+present is:first+plural	# T4 + r(is)(i)ón(s[ei])
SFX N7 er arison/I2 er	ds:conditional+present is:first+plural	# T4 + r(is)(i)ón(s[ei])
SFX N7 erò arison/I2 erò	ds:conditional+present is:first+plural	# T4 + r(is)(i)ón(s[ei])
SFX N7 er arisonse er	ds:conditional+present is:first+plural	# T4 + r(is)(i)ón(s[ei]), baso belumat, liventin, seguxin, cipileño
SFX N7 erò arisonse erò	ds:conditional+present is:first+plural	# T4 + r(is)(i)ón(s[ei]), baso belumat, liventin, seguxin, cipileño
SFX N7 er arisonsi er	ds:conditional+present is:first+plural	# T4 + r(is)(i)ón(s[ei])
SFX N7 erò arisonsi erò	ds:conditional+present is:first+plural	# T4 + r(is)(i)ón(s[ei])
SFX N7 er arision/I2 er	ds:conditional+present is:first+plural	# T4 + r(is)(i)ón(s[ei])
SFX N7 erò arision/I2 erò	ds:conditional+present is:first+plural	# T4 + r(is)(i)ón(s[ei])
SFX N7 er arisionse er	ds:conditional+present is:first+plural	# T4 + r(is)(i)ón(s[ei]), baso belumat, liventin, seguxin, cipileño
SFX N7 erò arisionse erò	ds:conditional+present is:first+plural	# T4 + r(is)(i)ón(s[ei]), baso belumat, liventin, seguxin, cipileño
SFX N7 er arisionsi er	ds:conditional+present is:first+plural	# T4 + r(is)(i)ón(s[ei])
SFX N7 erò arisionsi erò	ds:conditional+present is:first+plural	# T4 + r(is)(i)ón(s[ei])
SFX N7 er aren/I2 er	ds:conditional+present is:first+plural	# T4 + r(is)én(s[ei])
SFX N7 erò aren/I2 erò	ds:conditional+present is:first+plural	# T4 + r(is)én(s[ei])
SFX N7 er arense er	ds:conditional+present is:first+plural	# T4 + r(is)én(s[ei])
SFX N7 erò arense erò	ds:conditional+present is:first+plural	# T4 + r(is)én(s[ei])
SFX N7 er arensi er	ds:conditional+present is:first+plural	# T4 + r(is)én(s[ei])
SFX N7 erò arensi erò	ds:conditional+present is:first+plural	# T4 + r(is)én(s[ei])
SFX N7 er arisen/I2 er	ds:conditional+present is:first+plural	# T4 + r(is)én(s[ei])
SFX N7 erò arisen/I2 erò	ds:conditional+present is:first+plural	# T4 + r(is)én(s[ei])
SFX N7 er arisense er	ds:conditional+present is:first+plural	# T4 + r(is)én(s[ei])
SFX N7 erò arisense erò	ds:conditional+present is:first+plural	# T4 + r(is)én(s[ei])
SFX N7 er arisensi er	ds:conditional+present is:first+plural	# T4 + r(is)én(s[ei])
SFX N7 erò arisensi erò	ds:conditional+present is:first+plural	# T4 + r(is)én(s[ei])
SFX N7 er aree/I3 er	ds:conditional+present is:second+singular	# T4 + r[èé]e
SFX N7 er arées/I3 er	ds:conditional+present is:second+singular	# T4 + r[èé]e
SFX N7 er arèe/I3 er	ds:conditional+present is:second+singular	# T4 + r[èé]e, vitoriexe
SFX N7 er arèes/I3 er	ds:conditional+present is:second+singular	# T4 + r[èé]e, vitoriexe
SFX N7 erò aree/I3 erò	ds:conditional+present is:second+singular	# T4 + r[èé]e
SFX N7 erò arées/I3 erò	ds:conditional+present is:second+singular	# T4 + r[èé]e
SFX N7 erò arèe/I3 erò	ds:conditional+present is:second+singular	# T4 + r[èé]e, vitoriexe
SFX N7 erò arèes/I3 erò	ds:conditional+present is:second+singular	# T4 + r[èé]e, vitoriexe
SFX N7 er aríe er	ds:conditional+present is:third	# T4 + rí[ae]
SFX N7 erò aríe erò	ds:conditional+present is:third	# T4 + rí[ae]
SFX N7 er aree er	ds:conditional+present is:third	# T4 + r[èé]e
SFX N7 er arèe er	ds:conditional+present is:third	# T4 + r[èé]e, vitoriexe
SFX N7 erò aree erò	ds:conditional+present is:third	# T4 + r[èé]e
SFX N7 erò arèe erò	ds:conditional+present is:third	# T4 + r[èé]e, vitoriexe
SFX N7 er arove er	ds:conditional+present is:first+singular	# T4 + ró(v)e
SFX N7 erò arove erò	ds:conditional+present is:first+singular	# T4 + ró(v)e
SFX N7 er aroe er	ds:conditional+present is:first+singular	# T4 + ró(v)e
SFX N7 erò aroe erò	ds:conditional+present is:first+singular	# T4 + ró(v)e
SFX N7 er arove er	ds:conditional+present is:first+plural	# T4 + ró(v)e
SFX N7 erò arove erò	ds:conditional+present is:first+plural	# T4 + ró(v)e
SFX N7 er aroe er	ds:conditional+present is:first+plural	# T4 + ró(v)e
SFX N7 erò aroe erò	ds:conditional+present is:first+plural	# T4 + ró(v)e
SFX N7 er arove er	ds:conditional+present is:second+singular	# T4 + ró(v)e
SFX N7 erò arove erò	ds:conditional+present is:second+singular	# T4 + ró(v)e
SFX N7 er aroe er	ds:conditional+present is:second+singular	# T4 + ró(v)e
SFX N7 erò aroe erò	ds:conditional+present is:second+singular	# T4 + ró(v)e
SFX N7 er arove er	ds:conditional+present is:second+plural	# T4 + ró(v)e
SFX N7 erò arove erò	ds:conditional+present is:second+plural	# T4 + ró(v)e
SFX N7 er aroe er	ds:conditional+present is:second+plural	# T4 + ró(v)e
SFX N7 erò aroe erò	ds:conditional+present is:second+plural	# T4 + ró(v)e
SFX N7 er arove/I5 er	ds:conditional+present is:third	# T4 + ró(v)e
SFX N7 erò arove/I5 erò	ds:conditional+present is:third	# T4 + ró(v)e
SFX N7 er aroe/I5 er	ds:conditional+present is:third	# T4 + ró(v)e
SFX N7 erò aroe/I5 erò	ds:conditional+present is:third	# T4 + ró(v)e
SFX N7 er aree/I1 er	ds:conditional+present is:first+singular	# T4 + r[èé]e
SFX N7 er arèe/I1 er	ds:conditional+present is:first+singular	# T4 + r[èé]e, vitoriexe
SFX N7 erò aree/I1 erò	ds:conditional+present is:first+singular	# T4 + r[èé]e
SFX N7 erò arèe/I1 erò	ds:conditional+present is:first+singular	# T4 + r[èé]e, vitoriexe
SFX N7 er aríe er	ds:conditional+present is:first+singular	# T4 + rí[ae]
SFX N7 erò aríe erò	ds:conditional+present is:first+singular	# T4 + rí[ae]
SFX N7 er arié/I4 er	ds:conditional+present is:second+plural	# T4 + r(is)ié, baso belumat, seguxin, cipileño
SFX N7 erò arié/I4 erò	ds:conditional+present is:second+plural	# T4 + r(is)ié, baso belumat, seguxin, cipileño
SFX N7 er arisié/I4 er	ds:conditional+present is:second+plural	# T4 + r(is)ié, baso belumat, seguxin, cipileño
SFX N7 erò arisié/I4 erò	ds:conditional+present is:second+plural	# T4 + r(is)ié, baso belumat, seguxin, cipileño
SFX N7 er arou er	ds:conditional+present is:first+singular	# T4 + róu
SFX N7 erò arou erò	ds:conditional+present is:first+singular	# T4 + róu
SFX N7 er arou er	ds:conditional+present is:first+plural	# T4 + róu
SFX N7 erò arou erò	ds:conditional+present is:first+plural	# T4 + róu
SFX N7 er arou er	ds:conditional+present is:second+singular	# T4 + róu
SFX N7 erò arou erò	ds:conditional+present is:second+singular	# T4 + róu
SFX N7 er arou er	ds:conditional+present is:second+plural	# T4 + róu
SFX N7 erò arou erò	ds:conditional+present is:second+plural	# T4 + róu
SFX N7 er arou/I5 er	ds:conditional+present is:third	# T4 + róu
SFX N7 erò arou/I5 erò	ds:conditional+present is:third	# T4 + róu
SFX N7 er aroo er	ds:conditional+present is:first+singular	# T4 + róo
SFX N7 erò aroo erò	ds:conditional+present is:first+singular	# T4 + róo
SFX N7 er aroo er	ds:conditional+present is:first+plural	# T4 + róo
SFX N7 erò aroo erò	ds:conditional+present is:first+plural	# T4 + róo
SFX N7 er aroo er	ds:conditional+present is:second+singular	# T4 + róo
SFX N7 erò aroo erò	ds:conditional+present is:second+singular	# T4 + róo
SFX N7 er aroo er	ds:conditional+present is:second+plural	# T4 + róo
SFX N7 erò aroo erò	ds:conditional+present is:second+plural	# T4 + róo
SFX N7 er aroo/I5 er	ds:conditional+present is:third	# T4 + róo
SFX N7 erò aroo/I5 erò	ds:conditional+present is:third	# T4 + róo
SFX N7 er aró er	ds:conditional+present is:first+singular	# T4 + ró
SFX N7 erò aró erò	ds:conditional+present is:first+singular	# T4 + ró
SFX N7 er aró er	ds:conditional+present is:first+plural	# T4 + ró
SFX N7 erò aró erò	ds:conditional+present is:first+plural	# T4 + ró
SFX N7 er aró er	ds:conditional+present is:second+singular	# T4 + ró
SFX N7 erò aró erò	ds:conditional+present is:second+singular	# T4 + ró
SFX N7 er aró er	ds:conditional+present is:second+plural	# T4 + ró
SFX N7 erò aró erò	ds:conditional+present is:second+plural	# T4 + ró
SFX N7 er aró/I5 er	ds:conditional+present is:third	# T4 + ró
SFX N7 erò aró/I5 erò	ds:conditional+present is:third	# T4 + ró


# -ír, -ír/is, northern variant
# used if word does not contains ƚ
SFX W0 Y 20
SFX W0 r s/I5 ir	ds:indicative+present is:first+singular	# T8 + [oe], belumat, ko sonoriđaŧion final
SFX W0 ir on/I2 ir	ds:indicative+present is:first+plural	# T12 + ón
SFX W0 ir en/I2 ir	ds:indicative+present is:first+plural	# T12 + én
SFX W0 ir e/I3A0 ir	ds:indicative+present is:second+singular	# T8 + e, 2s=3, belumat
SFX W0 ir íses/I3 ir	ds:indicative+present is:second+singular	# T8 + es, 2s=3, belumat
SFX W0 ir è/I4 ir	ds:indicative+present is:second+plural	# T12 + [èé]
SFX W0 ir é/I4 ir	ds:indicative+present is:second+plural	# T12 + [èé]
SFX W0 ir on ir	ds:subjunctive+present is:first+plural	# T12 + (i)ón(e)
SFX W0 ir one ir	ds:subjunctive+present is:first+plural	# T12 + (i)ón(e), baso belumat, liventin, seguxin, cipileño
SFX W0 r on ir	ds:subjunctive+present is:first+plural	# T12 + (i)ón(e)
SFX W0 r one ir	ds:subjunctive+present is:first+plural	# T12 + (i)ón(e), baso belumat, liventin, seguxin, cipileño
SFX W0 ir en ir	ds:subjunctive+present is:first+plural	# T12 + én(e), metaplaxmo
SFX W0 ir ene ir	ds:subjunctive+present is:first+plural	# T12 + én(e), metaplaxmo
SFX W0 r ne ir	ds:subjunctive+present is:first+plural	# T12 + (i)ón(e), belumat, vitoriexe
SFX W0 ir é ir	ds:subjunctive+present is:second+plural	# T12 + é([dg]e)
SFX W0 ir ede ir	ds:subjunctive+present is:second+plural	# T12 + é([dg]e), metaplaxmo, baso belumat
SFX W0 ir ege ir	ds:subjunctive+present is:second+plural	# T12 + é([dg]e), metaplaxmo, seguxin, cipileño
SFX W0 r ge ir	ds:subjunctive+present is:second+plural	# T12 + é([dg]e), belumat
SFX W0 ir è/P0 ir	ds:imperative+present is:second+plural	# T12 + [èé]
SFX W0 ir é/P0 ir	ds:imperative+present is:second+plural	# T12 + [èé]

# -ír/is, northern variant
# used if word does not contains ƚ
SFX W1 Y 19
SFX W1 r se/I1A0 ir	ds:indicative+present is:first+singular	# T8 + [oe], belumat
SFX W1 r son/I2 ir	ds:indicative+present is:first+plural	# T12 + ón
SFX W1 r sen/I2 ir	ds:indicative+present is:first+plural	# T12 + én
SFX W1 r se/I3A0 ir	ds:indicative+present is:second+singular	# T8 + e, 2s=3, belumat
SFX W1 ir íses/I3 ir	ds:indicative+present is:second+singular	# T8 + es, 2s=3, belumat
SFX W1 r sè/I4 ir	ds:indicative+present is:second+plural	# T12 + [èé]
SFX W1 r sé/I4 ir	ds:indicative+present is:second+plural	# T12 + [èé]
SFX W1 r s ir	ds:subjunctive+present is:first+singular	# T8 + e, ko sonoriđaŧion final
SFX W1 r on ir	ds:subjunctive+present is:first+plural	# T12 + (i)ón(e)
SFX W1 r one ir	ds:subjunctive+present is:first+plural	# T12 + (i)ón(e), baso belumat, liventin, seguxin, cipileño
SFX W1 r son ir	ds:subjunctive+present is:first+plural	# T12 + (i)ón(e)
SFX W1 r sone ir	ds:subjunctive+present is:first+plural	# T12 + (i)ón(e), baso belumat, liventin, seguxin, cipileño
SFX W1 r sen ir	ds:subjunctive+present is:first+plural	# T12 + én(e), metaplaxmo
SFX W1 r sene ir	ds:subjunctive+present is:first+plural	# T12 + én(e), metaplaxmo
SFX W1 r s ir	ds:subjunctive+present is:second+singular	# T8 + e, 2s=3, belumat, ko sonoriđaŧion final
SFX W1 ir íses ir	ds:subjunctive+present is:second+singular	# T8 + e, 2s=3, belumat, ko sonoriđaŧion final
SFX W1 r sé ir	ds:subjunctive+present is:second+plural	# T12 + é([dg]e)
SFX W1 r sede ir	ds:subjunctive+present is:second+plural	# T12 + é([dg]e), metaplaxmo, baso belumat
SFX W1 r sege ir	ds:subjunctive+present is:second+plural	# T12 + é([dg]e), metaplaxmo, seguxin, cipileño

# -àr, -ír, -ír/is
# used if word does not contains đ or ŧ
SFX W2 Y 4
SFX W2 0 e [ai]r	ds:infinitive+simple	# T1 + r(e), padoan, coxòto
SFX W2 ar à’ ar	ds:infinitive+simple	# T1 + r(e), buranèl
SFX W2 ar í’ ar	ds:infinitive+simple	# T1 + r(e), coxòto
SFX W2 ir í’ ir	ds:infinitive+simple	# T1 + r(e), buranèl, coxòto

# -ér
# used if word does not contains đ or ŧ
SFX W3 Y 2
SFX W3 er í’ er	ds:infinitive+simple	# T1 + r(e), coxòto
SFX W3 er é’ er	ds:infinitive+simple	# T1 + r(e), buranèl

# '-er
# used if word does not contains đ or ŧ
SFX W4 Y 3
SFX W4 0 e er	ds:infinitive+simple	# T1 + r(e), padoan, coxòto
SFX W4 erò í’ erò	ds:infinitive+simple	# T1 + r(e), coxòto
SFX W4 erò é’ erò	ds:infinitive+simple	# T1 + r(e), buranèl

# '-er
# used if word does not contains ƚ
SFX W5 Y 4
SFX W5 er re [àèéòóíú][dđtv]er	ds:infinitive+simple	# T1 + r(e)
SFX W5 er re [àèéòóíú][lnr][dx]er	ds:infinitive+simple	# T1 + r(e)
SFX W5 er re èser	ds:infinitive+simple	# T1 + r(e), pavan
SFX W5 er dre èner	ds:infinitive+simple	# T1 + r(e)


#----


# vèrbi -àr inregolari: (re)?[a’]ndar
# changes in indicative present, subjunctive present, imperative present, gerund simple
SFX xA Y 54
SFX xA andar vao/I1 andar	ds:indicative+present is:first+singular	# T8 + [oe]
SFX xA andar vago/I1 andar	ds:indicative+present is:first+singular	# T8 + [oe]
SFX xA andar vae/I1 andar	ds:indicative+present is:first+singular	# T8 + [oe], belumat
SFX xA andar vage/I1 andar	ds:indicative+present is:first+singular	# T8 + [oe], belumat
SFX xA andar vemo/I2 andar	ds:indicative+present is:first+plural	# T5 + mo
SFX xA andar vón/I2 andar	ds:indicative+present is:first+plural	# T12 + ón, belumat
SFX xA andar vén/I2 andar	ds:indicative+present is:first+plural	# T12 + én, belumat
SFX xA andar vai andar	ds:indicative+present is:second+singular	# T8 + i
SFX xA andar và/I3 andar	ds:indicative+present is:second+singular	# T10
SFX xA andar vae/I3 andar	ds:indicative+present is:second+singular	# T8 + e, 2s=3, belumat
SFX xA andar vé/I4 andar	ds:indicative+present is:second+plural	# T5
SFX xA andar vè/I4 andar	ds:indicative+present is:second+plural	# T5, vitoriexe
SFX xA andar và/I5I7 andar	ds:indicative+present is:third	# T10
SFX xA andar vae/I5I7 andar	ds:indicative+present is:third	# belumat
SFX xA andar vai/I5I7 andar	ds:indicative+present is:third	# T10, đulian
SFX xA andar vàs/I3 andar	ds:indicative+present is:second+singular	# T10s
SFX xA andar vaa andar	ds:subjunctive+present is:first+singular	# T8 + a
SFX xA andar vaga andar	ds:subjunctive+present is:first+singular	# T8 + a
SFX xA andar vae andar	ds:subjunctive+present is:first+singular	# T8 + e, belumat
SFX xA andar vemo andar	ds:subjunctive+present is:first+plural	# T5 + mo
SFX xA andar vón andar	ds:subjunctive+present is:first+plural	# T12 + (i)ón(e)
SFX xA andar vone andar	ds:subjunctive+present is:first+plural	# T12 + (i)ón(e), baso belumat, liventin, seguxin, cipileño
SFX xA andar vion andar	ds:subjunctive+present is:first+plural	# T12 + (i)ón(e)
SFX xA andar vione andar	ds:subjunctive+present is:first+plural	# T12 + (i)ón(e)
SFX xA andar vén andar	ds:subjunctive+present is:first+plural	# T12 + én(e), metaplaxmo
SFX xA andar vene andar	ds:subjunctive+present is:first+plural	# T12 + én(e), metaplaxmo
SFX xA andar vai andar	ds:subjunctive+present is:second+singular	# T8 + a
SFX xA andar vàis andar	ds:subjunctive+present is:second+singular	# T8 + a
SFX xA andar vagi andar	ds:subjunctive+present is:second+singular	# T8 + a
SFX xA andar vàgis andar	ds:subjunctive+present is:second+singular	# T8 + a
SFX xA andar vaa andar	ds:subjunctive+present is:second+singular	# T8 + a, 2s=3, belumat
SFX xA andar vàas andar	ds:subjunctive+present is:second+singular	# T8 + a, 2s=3, belumat
SFX xA andar vaga andar	ds:subjunctive+present is:second+singular	# T8 + a, 2s=3, belumat
SFX xA andar vàgas andar	ds:subjunctive+present is:second+singular	# T8 + a, 2s=3, belumat
SFX xA andar vae andar	ds:subjunctive+present is:second+singular	# T8 + e, 2s=3, belumat
SFX xA andar vàes andar	ds:subjunctive+present is:second+singular	# T8 + e, 2s=3, belumat
SFX xA andar vage andar	ds:subjunctive+present is:second+singular	# T8 + e, 2s=3, belumat
SFX xA andar vàges andar	ds:subjunctive+present is:second+singular	# T8 + e, 2s=3, belumat
SFX xA andar vè andar	ds:subjunctive+present is:second+plural	# T5, veneŧian
SFX xA andar vé andar	ds:subjunctive+present is:second+plural	# T5, arkade
SFX xA andar vede andar	ds:subjunctive+present is:second+plural	# T12 + é([dg]e), metaplaxmo, baso belumat
SFX xA andar vege andar	ds:subjunctive+present is:second+plural	# T12 + é([dg]e), metaplaxmo, seguxin, cipileño
SFX xA andar vège andar	ds:subjunctive+present is:second+plural	# T12 + ège, metaplaxmo, vitoriexe
SFX xA andar vaa andar	ds:subjunctive+present is:third	# T8 + a
SFX xA andar vaga andar	ds:subjunctive+present is:third	# T8 + a
SFX xA andar và/P0P1P2 andar	ds:imperative+present is:second+singular	# T9
SFX xA andar vé/P0P1P2 andar	ds:imperative+present is:second+plural	# T5
SFX xA andar vè/P0P1P2 andar	ds:imperative+present is:second+plural	# T5, vitoriexe
SFX xA r gando/P0P1 andar	ds:gerund+simple	# T2 + n[dt]o
SFX xA r gando-ƚo/P2 andar	ds:gerund+simple ds:pronomenal+accusative	# T2 + n[dt]o
SFX xA r ganto/P0P1 andar	ds:gerund+simple	# T2 + n[dt]o
SFX xA r ganto-ƚo/P2 andar	ds:gerund+simple ds:pronomenal+accusative	# T2 + n[dt]o
SFX xA r gande/P0P1 andar	ds:gerund+simple	# T2 + n[dt]o, liventin
SFX xA r gande-ƚo/P2 andar	ds:gerund+simple ds:pronomenal+accusative	# T2 + n[dt]o, liventin

# vèrbi -ér inregolari: (re)?av?er, (re)?g(av?)?er, ’v?er
# different conjugation in indicative present, subjunctive present, imperative present, participle passive, gerund simple
# subjunctive present of "apier"
# NOTE: see also other derivations in dic file!
# NOTE: does not have procomplementar form for imperative
SFX xB Y 213
SFX xB aver ò/I1 aver	ds:indicative+present is:first+singular	# T8 + [oe]
SFX xB aver à/I1 aver	ds:indicative+present is:first+singular	# T8 + [oe]
SFX xB aver è/I1 aver	ds:indicative+present is:first+singular	# T8 + [oe], belumat, buranèl
SFX xB r mo/I2 aver	ds:indicative+present is:first+plural	# T5 + mo
SFX xB ver emo/I2 ’ver	ds:indicative+present is:first+plural	# T5 + mo
SFX xB er imo/I2 aver	ds:indicative+present is:first+plural	# T5 + mo
SFX xB er on/I2 aver	ds:indicative+present is:first+plural	# T12 + ón
SFX xB er ón/I2 ’ver	ds:indicative+present is:first+plural	# T12 + ón
SFX xB ver ón/I2 ’ver	ds:indicative+present is:first+plural	# T12 + ón
SFX xB r n/I2 aver	ds:indicative+present is:first+plural	# T12 + én
SFX xB ver én/I2 ’ver	ds:indicative+present is:first+plural	# T12 + én
SFX xB er én/I2 ’ver	ds:indicative+present is:first+plural	# T12 + én
SFX xB aver à/I3 aver	ds:indicative+present is:second+singular	# T10 = T8 + e, 2s=3, belumat
SFX xB aver às/I3 aver	ds:indicative+present is:second+singular	# T10s = T8 + es, 2s=3, belumat
SFX xB aver è/I3 aver	ds:indicative+present is:second+singular	# T10 = T8 + e, 2s=3, viŧentin
SFX xB aver ès/I3 aver	ds:indicative+present is:second+singular	# T10s = T8 + es, 2s=3, viŧentin
SFX xB er é/I4 aver	ds:indicative+present is:second+plural	# T5
SFX xB ver é/I4 ’ver	ds:indicative+present is:second+plural	# T5, belumat
SFX xB er í/I4 aver	ds:indicative+present is:second+plural	# T5
SFX xB er è/I4 aver	ds:indicative+present is:second+plural	# T12 + [èé], vitoriexe
SFX xB aver à/I5I7 aver	ds:indicative+present is:third	# T10
SFX xB r 0/I5I7 aver	ds:indicative+present is:third	# T10
SFX xB ver i/I5I7 aver	ds:indicative+present is:third	# T10, đulian
SFX xB ver ea/I1 ver	ds:indicative+imperfect is:first+singular	# T2 + (v)[aeo]
SFX xB ver ee/I1 ver	ds:indicative+imperfect is:first+singular	# T2 + (v)[aeo]
SFX xB ver on/I2 aver	ds:indicative+imperfect is:first+plural	# T11 + (iv)(i)ón(s[ei])
SFX xB ver ón/I2 ’ver	ds:indicative+imperfect is:first+plural	# T11 + (iv)(i)ón(s[ei])
SFX xB ver é/I4 aver	ds:indicative+imperfect is:second+plural	# T11 + (iv)ié, belumat
SFX xB aver eva/I5I7 gaver	ds:indicative+imperfect is:third	# T2 + (v)a
SFX xB r a/I5I7 ver	ds:indicative+imperfect is:third	# T2 + (v)a
SFX xB r e/I5I7 ver	ds:indicative+imperfect is:third	# T2 + (v)e
SFX xB ver rò/I1 aver	ds:indicative+future is:first+singular	# T4 + r[òàè]
SFX xB ver rà/I1 aver	ds:indicative+future is:first+singular	# T4 + r[òàè]
SFX xB ver rè/I1 aver	ds:indicative+future is:first+singular	# T4 + r[òàè]
SFX xB ver ron/I2 aver	ds:indicative+future is:first+plural	# T4 + rón
SFX xB ver rion/I2 aver	ds:indicative+future is:first+plural	# T4 + rón
SFX xB ver ren/I2 aver	ds:indicative+future is:first+plural	# T4 + rén
SFX xB ver rà/I3 aver	ds:indicative+future is:second+singular	# T4 + r[àé]
SFX xB ver ras/I3 aver	ds:indicative+future is:second+singular	# T4 + r[àé]s
SFX xB ver ré/I3 aver	ds:indicative+future is:second+singular	# T4 + r[àé]
SFX xB ver res/I3 aver	ds:indicative+future is:second+singular	# T4 + r[àé]s
SFX xB ver rí/I3 aver	ds:indicative+future is:second+singular	# T4 + r[àé]
SFX xB ver ris/I3 aver	ds:indicative+future is:second+singular	# T4 + r[àé]s
SFX xB ver rà/I5I7 aver	ds:indicative+future is:third	# T4 + rà
SFX xB ver arò/I1 aver	ds:indicative+future is:first+singular	# T4 + r[òàè]
SFX xB ver arà/I1 aver	ds:indicative+future is:first+singular	# T4 + r[òàè]
SFX xB ver arè/I1 aver	ds:indicative+future is:first+singular	# T4 + r[òàè]
SFX xB ver aron/I2 aver	ds:indicative+future is:first+plural	# T4 + rón
SFX xB ver arion/I2 aver	ds:indicative+future is:first+plural	# T4 + rón
SFX xB ver aren/I2 aver	ds:indicative+future is:first+plural	# T4 + rén
SFX xB ver arà/I3 aver	ds:indicative+future is:second+singular	# T4 + r[àé]
SFX xB ver aras/I3 aver	ds:indicative+future is:second+singular	# T4 + r[àé]s
SFX xB ver aré/I3 aver	ds:indicative+future is:second+singular	# T4 + r[àé]
SFX xB ver ares/I3 aver	ds:indicative+future is:second+singular	# T4 + r[àé]s
SFX xB ver arí/I3 aver	ds:indicative+future is:second+singular	# T4 + r[àé]
SFX xB ver aris/I3 aver	ds:indicative+future is:second+singular	# T4 + r[àé]s
SFX xB ver arà/I5I7 aver	ds:indicative+future is:third	# T4 + rà
SFX xB er arò/I1 ’ver	ds:indicative+future is:first+singular	# T4 + r[òàè], vitoriexe
SFX xB er arà/I1 ’ver	ds:indicative+future is:first+singular	# T4 + r[òàè], vitoriexe
SFX xB er arè/I1 ’ver	ds:indicative+future is:first+singular	# T4 + r[òàè], vitoriexe
SFX xB er aremo/I2 ’ver	ds:indicative+future is:first+plural	# T4 + r[éí]mo, sprexian, maxerada
SFX xB er aron/I2 ’ver	ds:indicative+future is:first+plural	# T4 + rón, vitoriexe
SFX xB er arion/I2 ’ver	ds:indicative+future is:first+plural	# T4 + rón, vitoriexe
SFX xB er aren/I2 ’ver	ds:indicative+future is:first+plural	# T4 + rén, vitoriexe
SFX xB er arà/I3 ’ver	ds:indicative+future is:second+singular	# T4 + r[àé], vitoriexe
SFX xB er aras/I3 ’ver	ds:indicative+future is:second+singular	# T4 + r[àé]s, vitoriexe
SFX xB er aré/I3 ’ver	ds:indicative+future is:second+singular	# T4 + r[àé], vitoriexe
SFX xB er ares/I3 ’ver	ds:indicative+future is:second+singular	# T4 + r[àé]s, vitoriexe
SFX xB er arí/I3 ’ver	ds:indicative+future is:second+singular	# T4 + r[àé], vitoriexe
SFX xB er aris/I3 ’ver	ds:indicative+future is:second+singular	# T4 + r[àé]s, vitoriexe
SFX xB er arà/I5I7 ’ver	ds:indicative+future is:third	# T4 + rà, vitoriexe
SFX xB ver bia aver	ds:subjunctive+present is:first+singular	# T8 + a
SFX xB ver bie aver	ds:subjunctive+present is:first+singular	# T8 + e
SFX xB ver biemo aver	ds:subjunctive+present is:first+plural	# T5 + mo
SFX xB ver bimo aver	ds:subjunctive+present is:first+plural	# T5 + mo
SFX xB ver bion aver	ds:subjunctive+present is:first+plural	# T12 + (i)ón(e)
SFX xB ver bione aver	ds:subjunctive+present is:first+plural	# T12 + (i)ón(e)
SFX xB ver bien aver	ds:subjunctive+present is:first+plural	# T12 + én(e)
SFX xB ver biene aver	ds:subjunctive+present is:first+plural	# T12 + én(e)
SFX xB ver bi aver	ds:subjunctive+present is:second+singular	# T8 + i
SFX xB ver bia aver	ds:subjunctive+present is:second+singular	# T8 + e, 2s=3, belumat
SFX xB ver bie aver	ds:subjunctive+present is:second+singular	# T8 + e, 2s=3, belumat
SFX xB ver biè aver	ds:subjunctive+present is:second+plural	# T5, veneŧian
SFX xB ver bié aver	ds:subjunctive+present is:second+plural	# T5 = T12 + é([dg]e), arkade
SFX xB ver bí aver	ds:subjunctive+present is:second+plural	# T5
SFX xB ver biede aver	ds:subjunctive+present is:second+plural	# T12 + é([dg]e), baso belumat
SFX xB ver biege aver	ds:subjunctive+present is:second+plural	# T12 + é([dg]e), seguxin, cipileño
SFX xB ver bie aver	ds:subjunctive+present is:third	# T8 + e
SFX xB ver bia aver	ds:subjunctive+present is:third	# T8 + a
SFX xB ver pia aver	ds:subjunctive+present is:first+singular	# T8 + a
SFX xB ver pie aver	ds:subjunctive+present is:first+singular	# T8 + e
SFX xB ver piemo aver	ds:subjunctive+present is:first+plural	# T5 + mo
SFX xB ver pimo aver	ds:subjunctive+present is:first+plural	# T5 + mo
SFX xB ver ón ’ver	ds:subjunctive+present is:first+plural	# T12 + (i)ón(e)
SFX xB ver one ’ver	ds:subjunctive+present is:first+plural	# T12 + (i)ón(e), baso belumat, liventin, seguxin, cipileño
SFX xB ver pion aver	ds:subjunctive+present is:first+plural	# T12 + (i)ón(e)
SFX xB ver pione aver	ds:subjunctive+present is:first+plural	# T12 + (i)ón(e)
SFX xB ver pien aver	ds:subjunctive+present is:first+plural	# T12 + én(e)
SFX xB ver piene aver	ds:subjunctive+present is:first+plural	# T12 + én(e)
SFX xB ver pi aver	ds:subjunctive+present is:second+singular	# T8 + i
SFX xB ver pia aver	ds:subjunctive+present is:second+singular	# T8 + e, 2s=3, belumat
SFX xB ver pie aver	ds:subjunctive+present is:second+singular	# T8 + e, 2s=3, belumat
SFX xB ver piè aver	ds:subjunctive+present is:second+plural	# T5, veneŧian
SFX xB ver pié aver	ds:subjunctive+present is:second+plural	# T5 = T12 + é([dg]e), arkade
SFX xB ver pí aver	ds:subjunctive+present is:second+plural	# T5
SFX xB ver piede aver	ds:subjunctive+present is:second+plural	# T12 + é([dg]e), baso belumat
SFX xB ver piege aver	ds:subjunctive+present is:second+plural	# T12 + é([dg]e), seguxin, cipileño
SFX xB ver pie aver	ds:subjunctive+present is:third	# T8 + e
SFX xB ver pia aver	ds:subjunctive+present is:third	# T8 + a
SFX xB aver èpie aver	ds:subjunctive+present is:first+singular	# T8 + e, belumat
SFX xB aver èpe aver	ds:subjunctive+present is:first+singular	# T8 + e, belumat
SFX xB aver ebe aver	ds:subjunctive+present is:first+singular	# T8 + e, belumat
SFX xB ver be aver	ds:subjunctive+present is:first+singular	# T8 + e, belumat
SFX xB aver èpie aver	ds:subjunctive+present is:second+singular	# T8 + e, 2s=3, belumat
SFX xB aver èpe aver	ds:subjunctive+present is:second+singular	# T8 + e, 2s=3, belumat
SFX xB aver ebe aver	ds:subjunctive+present is:second+singular	# T8 + e, 2s=3, belumat
SFX xB aver ede aver	ds:subjunctive+present is:second+plural	# T12 + é([dg]e), baso belumat
SFX xB aver èpie aver	ds:subjunctive+present is:third	# T8 + e, belumat
SFX xB aver èpe aver	ds:subjunctive+present is:third	# T8 + e, belumat
SFX xB aver èbe aver	ds:subjunctive+present is:third	# T8 + e, belumat
SFX xB aver èpia aver	ds:subjunctive+present is:third	# T8 + a, belumat
SFX xB aver ebia aver	ds:subjunctive+present is:third	# T8 + a, belumat
SFX xB er aría aver	ds:conditional+present is:first+singular	# T4 + rí[ae]/réa
SFX xB er area aver	ds:conditional+present is:first+singular	# T4 + rí[ae]/réa, veronexe
SFX xB er arésimo/I2 aver	ds:conditional+present is:first+plural	# T4 + r[éí]simo
SFX xB er arísimo/I2 aver	ds:conditional+present is:first+plural	# T4 + r[éí]simo, pavan
SFX xB er aría/I3 aver	ds:conditional+present is:second+singular	# T4 + ría
SFX xB er arías/I3 aver	ds:conditional+present is:second+singular	# T4 + ría
SFX xB 0 esi/I3 aver	ds:conditional+present is:second+singular	# T4 + rési
SFX xB 0 ésis/I3 aver	ds:conditional+present is:second+singular	# T4 + rési
SFX xB er arisi/I3 aver	ds:conditional+present is:second+singular	# T4 + rísi, pavan, arkade
SFX xB er arísis/I3 aver	ds:conditional+present is:second+singular	# T4 + rísi, pavan, arkade
SFX xB er aresi/I4 aver	ds:conditional+present is:second+plural	# T4 + rési
SFX xB er arisi/I4 aver	ds:conditional+present is:second+plural	# T4 + rísi, pavan, arkade
SFX xB er aría aver	ds:conditional+present is:third	# T4 + rí[ae]/réa
SFX xB er area aver	ds:conditional+present is:third	# T4 + rí[ae]/réa, veronexe
SFX xB er arave/I1 aver	ds:conditional+present is:first+singular	# T4 + rà(v)[ei]
SFX xB er arae aver	ds:conditional+present is:first+singular	# T4 + rà(v)[ei]
SFX xB er aravi aver	ds:conditional+present is:first+singular	# T4 + rà(v)[ei], pavan
SFX xB er arai aver	ds:conditional+present is:first+singular	# T4 + rà(v)[ei], pavan
SFX xB er arave aver	ds:conditional+present is:first+plural	# T4 + rà(v)[ei]
SFX xB er arae aver	ds:conditional+present is:first+plural	# T4 + rà(v)[ei]
SFX xB er arave aver	ds:conditional+present is:second+singular	# T4 + rà(v)[ei]
SFX xB er arae aver	ds:conditional+present is:second+singular	# T4 + rà(v)[ei]
SFX xB er arave aver	ds:conditional+present is:second+plural	# T4 + rà(v)[ei]
SFX xB er arae aver	ds:conditional+present is:second+plural	# T4 + rà(v)[ei]
SFX xB er arave aver	ds:conditional+present is:third	# T4 + rà(v)[ei]
SFX xB er arae aver	ds:conditional+present is:third	# T4 + rà(v)[ei]
SFX xB ver ría aver	ds:conditional+present is:first+singular	# T4 + rí[ae]/réa, belumat
SFX xB ver ría/I3 aver	ds:conditional+present is:second+singular	# T4 + ría, belumat
SFX xB ver rías/I3 aver	ds:conditional+present is:second+singular	# T4 + ría, belumat
SFX xB ver ría aver	ds:conditional+present is:third	# T4 + rí[ae]/réa, belumat
SFX xB aver à aver	ds:imperative+present is:second+singular	# T9
SFX xB ver i aver	ds:imperative+present is:second+singular	# T9
SFX xB er é aver	ds:imperative+present is:second+plural	# T5
SFX xB er í aver	ds:imperative+present is:second+plural	# T5
SFX xB er è aver	ds:imperative+present is:second+plural	# T12 + [èé], vitoriexe
SFX xB ver ese aver	ds:subjunctive+imperfect is:first+singular	# T2 + se
SFX xB ver ese ’ver	ds:subjunctive+imperfect is:first+singular	# T2 + se, belumat
SFX xB er ísimo gaver	ds:subjunctive+imperfect is:first+plural	# T2 + s[ei]mo
SFX xB aver ísimo gaver	ds:subjunctive+imperfect is:first+plural	# T2 + s[ei]mo
SFX xB er ísemo gaver	ds:subjunctive+imperfect is:first+plural	# T2 + s[ei]mo, veneŧian
SFX xB aver ísemo gaver	ds:subjunctive+imperfect is:first+plural	# T2 + s[ei]mo, veneŧian
SFX xB ver ese aver	ds:subjunctive+imperfect is:second+singular	# T2 + si
SFX xB ver éses aver	ds:subjunctive+imperfect is:second+singular	# T2 + si
SFX xB r se ’ver	ds:subjunctive+imperfect is:second+singular	# T2 + si, belumat
SFX xB er éses ’ver	ds:subjunctive+imperfect is:second+singular	# T2 + si, belumat
SFX xB aver isi gaver	ds:subjunctive+imperfect is:second+singular	# T2 + si
SFX xB aver ísis gaver	ds:subjunctive+imperfect is:second+singular	# T2 + si
SFX xB er isi gaver	ds:subjunctive+imperfect is:second+plural	# T2 + si
SFX xB aver isi gaver	ds:subjunctive+imperfect is:second+plural	# T2 + si
SFX xB ver ese aver	ds:subjunctive+imperfect is:third	# T2 + se
SFX xB r se ’ver	ds:subjunctive+imperfect is:third	# T2 + se, belumat
SFX xB aver ese gaver	ds:subjunctive+imperfect is:third	# T2 + se
SFX xB r nte aver	ds:participle+active	# T7 + nte
SFX xB er ènte aver	ds:participle+active	# T7 + nte, veronexe
SFX xB er udo/M0y0 aver	ds:participle+passive+weak is:singular+masculine	# T6 + d[oiae], T6 + ([oiae])
SFX xB er uda/F0y0 aver	ds:participle+passive+weak is:singular+femenine	# T6 + d[oiae], T6 + ([oiae])
SFX xB ver bio ’ver	ds:participle+passive+weak is:singular+masculine	# T6 + d[oiae], T6 + ([oiae]), viŧentin
SFX xB ver bú ’ver	ds:participle+passive+weak is:singular+masculine	# T6 + d[oiae], T6 + ([oiae]), vitoriexe
SFX xB er udo/M0 ’ver	ds:participle+passive+weak is:singular+masculine	# T6 + d[oiae], T6 + ([oiae]), viŧentin
SFX xB er uo/M0 ’ver	ds:participle+passive+weak is:singular+masculine	# T6 + d[oiae], T6 + ([oiae]), viŧentin
SFX xB er ú ’ver	ds:participle+passive+weak is:singular+masculine	# T6 + d[oiae], T6 + ([oiae]), viŧentin
SFX xB er uda/F0 ’ver	ds:participle+passive+weak is:singular+femenine	# T6 + d[oiae], T6 + ([oiae]), viŧentin
SFX xB er ua/F0 ’ver	ds:participle+passive+weak is:singular+femenine	# T6 + d[oiae], T6 + ([oiae]), viŧentin
SFX xB r sto/A1A0 aver	ds:participle+passive+weak is:singular+masculine	# T2 + st[oiae] = T7 + st[oiae]
SFX xB ver budo/M0y0 aver	ds:participle+passive+weak is:singular+masculine	# T6 + d[oiae], T6 + ([oiae])
SFX xB ver buda/F0y0 aver	ds:participle+passive+weak is:singular+femenine	# T6 + d[oiae], T6 + ([oiae])
SFX xB ver biente aver	ds:participle+active	# T7 + nte
SFX xB ver biante aver	ds:participle+active	# T7 + nte, metaplaxmo
SFX xB ver biènte aver	ds:participle+active	# T7 + nte, veronexe
SFX xB r ndo/P0P1 aver	ds:gerund+simple	# T2 + n[dt]o, veronexe
SFX xB r ndo-ƚo/P2 aver	ds:gerund+simple ds:pronomenal+accusative	# T2 + n[dt]o, veronexe
SFX xB ver endo/P0P1 ’ver	ds:gerund+simple	# T2 + n[dt]o
SFX xB ver endo-ƚo/P2 ’ver	ds:gerund+simple ds:pronomenal+accusative	# T2 + n[dt]o
SFX xB ver biendo/P0P1 aver	ds:gerund+simple	# T2 + n[dt]o
SFX xB ver biendo-ƚo/P2 aver	ds:gerund+simple ds:pronomenal+accusative	# T2 + n[dt]o
SFX xB ver biando/P0P1 aver	ds:gerund+simple	# T7 + n[dt]o, metaplaxmo
SFX xB ver biando-ƚo/P2 aver	ds:gerund+simple ds:pronomenal+accusative	# T7 + n[dt]o, metaplaxmo
SFX xB ver biento/P0P1 aver	ds:gerund+simple	# T2 + n[dt]o
SFX xB ver biento-ƚo/P2 aver	ds:gerund+simple ds:pronomenal+accusative	# T2 + n[dt]o
SFX xB ver bianto/P0P1 aver	ds:gerund+simple	# T7 + n[dt]o, metaplaxmo
SFX xB ver bianto-ƚo/P2 aver	ds:gerund+simple ds:pronomenal+accusative	# T7 + n[dt]o, metaplaxmo
SFX xB ver biande/P0P1P2 aver	ds:gerund+simple	# T2 + n[dt]o, liventin
SFX xB ver piendo/P0P1 aver	ds:gerund+simple	# T2 + n[dt]o
SFX xB ver piendo-ƚo/P2 aver	ds:gerund+simple ds:pronomenal+accusative	# T2 + n[dt]o
SFX xB ver piando/P0P1 aver	ds:gerund+simple	# T7 + n[dt]o, metaplaxmo
SFX xB ver piando-ƚo/P2 aver	ds:gerund+simple ds:pronomenal+accusative	# T7 + n[dt]o, metaplaxmo
SFX xB ver piento/P0P1 aver	ds:gerund+simple	# T2 + n[dt]o
SFX xB ver piento-ƚo/P2 aver	ds:gerund+simple ds:pronomenal+accusative	# T2 + n[dt]o
SFX xB ver pianto/P0P1 aver	ds:gerund+simple	# T7 + n[dt]o, metaplaxmo
SFX xB ver pianto-ƚo/P2 aver	ds:gerund+simple ds:pronomenal+accusative	# T7 + n[dt]o, metaplaxmo
SFX xB ver piande/P0P1P2 aver	ds:gerund+simple	# T2 + n[dt]o, liventin

# vèrbi -ér inregolari: (as?|apar|de|(in)?kon|intra|man|(re)?o|re|sos|tra)?[ct][èé][nñ]er, (ar?|ben|dex?|(des|re)?kon|in|inter|intr[ae]|kontra|mal|per|pre|(re)?so|pro|rin|skon?|sora|x)?[v’][èéí][nñ]er/’ñer
# t[èé][nñ]er > ŧ[èé][nñ]er > c[èé][nñ]er
# changes in indicative present, imperative present
SFX xC Y 40
SFX xC èñer ièn/BuI5 [^c]èñer	ds:indicative+present is:third	# T10 = T8 + e
SFX xC ñer n/BuI5 èñer	ds:indicative+present is:third	# T10 = T8 + e
SFX xC er i [ct][èé][nñ]er	ds:subjunctive+present is:second+singular	# T8 + i
SFX xC er i [v’][èéí][nñ]er	ds:subjunctive+present is:second+singular	# T8 + i
SFX xC er is [ct][èé][nñ]er	ds:subjunctive+present is:second+singular	# T8 + i
SFX xC er is [v’][èéí][nñ]er	ds:subjunctive+present is:second+singular	# T8 + i
SFX xC r s [ct][èé][nñ]er	ds:subjunctive+present is:second+singular	# T8 + [ea]
SFX xC r s [v’][èéí][nñ]er	ds:subjunctive+present is:second+singular	# T8 + [ea]
SFX xC er as [ct][èé][nñ]er	ds:subjunctive+present is:second+singular	# T8 + [ea]
SFX xC er as [v’][èéí][nñ]er	ds:subjunctive+present is:second+singular	# T8 + [ea]
SFX xC èñer ièn/BuP0P1P2 [^c]èñer	ds:imperative+present is:second+singular	# T9
SFX xC èñer ien/BuP0P1P2 [^c]èñer	ds:imperative+present is:second+singular	# T9
SFX xC ñer n/BuP0P1P2 èñer	ds:imperative+present is:second+singular	# T9
SFX xC er 0/P0P1P2 céner	ds:imperative+present is:second+singular	# T9
SFX xC èñer eñaría èñer	ds:conditional+present is:first+singular	# T4 + rí[ae]/réa
SFX xC èñer eñarea èñer	ds:conditional+present is:first+singular	# T4 + rí[ae]/réa, veronexe
SFX xC èñer eñarésimo/I2 èñer	ds:conditional+present is:first+plural	# T4 + r[éí]simo
SFX xC èñer eñarísimo/I2 èñer	ds:conditional+present is:first+plural	# T4 + r[éí]simo, pavan
SFX xC èñer eñaría/I3 èñer	ds:conditional+present is:second+singular	# T4 + ría
SFX xC èñer eñarías/I3 èñer	ds:conditional+present is:second+singular	# T4 + ría
SFX xC èñer eñarisi/I3 èñer	ds:conditional+present is:second+singular	# T4 + rísi, pavan, arkade
SFX xC èñer eñarísis/I3 èñer	ds:conditional+present is:second+singular	# T4 + rísi, pavan, arkade
SFX xC èñer eñeresi/I3 èñer	ds:conditional+present is:second+singular	# T4 + rési
SFX xC èñer eñerésis/I3 èñer	ds:conditional+present is:second+singular	# T4 + rési
SFX xC èñer eñaresi/I4 èñer	ds:conditional+present is:second+plural	# T4 + rési
SFX xC èñer eñarisi/I4 èñer	ds:conditional+present is:second+plural	# T4 + rísi, pavan, arkade
SFX xC èñer eñaría èñer	ds:conditional+present is:third	# T4 + rí[ae]/réa
SFX xC èñer eñarea èñer	ds:conditional+present is:third	# T4 + rí[ae]/réa, veronexe
SFX xC èñer eñarave/I1 èñer	ds:conditional+present is:first+singular	# T4 + rà(v)[ei]
SFX xC èñer eñarae èñer	ds:conditional+present is:first+singular	# T4 + rà(v)[ei]
SFX xC èñer eñaravi èñer	ds:conditional+present is:first+singular	# T4 + rà(v)[ei], pavan
SFX xC èñer eñarai èñer	ds:conditional+present is:first+singular	# T4 + rà(v)[ei], pavan
SFX xC èñer eñarave èñer	ds:conditional+present is:first+plural	# T4 + rà(v)[ei]
SFX xC èñer eñarae èñer	ds:conditional+present is:first+plural	# T4 + rà(v)[ei]
SFX xC èñer eñarave èñer	ds:conditional+present is:second+singular	# T4 + rà(v)[ei]
SFX xC èñer eñarae èñer	ds:conditional+present is:second+singular	# T4 + rà(v)[ei]
SFX xC èñer eñarave èñer	ds:conditional+present is:second+plural	# T4 + rà(v)[ei]
SFX xC èñer eñarae èñer	ds:conditional+present is:second+plural	# T4 + rà(v)[ei]
SFX xC èñer eñarave èñer	ds:conditional+present is:third	# T4 + rà(v)[ei]
SFX xC èñer eñarae èñer	ds:conditional+present is:third	# T4 + rà(v)[ei]

# vèrbi -ér inregolari: (des|re)?(t[iu]?|c)o[lƚ]er, (ben|mal|re)?(vu?|’)o[lƚ]er
# changes in indicative present, indicative future, subjunctive present, conditional present, imperative present, infinitive simple, participle passive, gerund simple
# NOTA: del congiuntivo sono note le forme in tòja
# NOTE: see also other derivations in dic file!
SFX xD Y 256
SFX xD ler jo/I1 [v’]oler	ds:indicative+present is:first+singular	# T8 + [oe]
SFX xD ler ɉo/I1 [v’]oler	ds:indicative+present is:first+singular	# T8 + [oe]
SFX xD oler òɉo/I1 [v’]oler	ds:indicative+present is:first+singular	# T8 + [oe]
SFX xD oler ògo/I1 [ct]oler	ds:indicative+present is:first+singular	# T8 + [oe]
SFX xD oler ògo/I1 t[iu]oler	ds:indicative+present is:first+singular	# T8 + [oe]
SFX xD oler òge/I1 [ct]oler	ds:indicative+present is:first+singular	# T8 + [oe], belumat
SFX xD oler òge/I1 t[iu]oler	ds:indicative+present is:first+singular	# T8 + [oe], belumat
SFX xD ler i/I3 [v’]oler	ds:indicative+present is:second+singular	# T8 + i
SFX xD oler òi/I3 [v’]oler	ds:indicative+present is:second+singular	# T8 + i
SFX xD oler uòs/I3 vuoler	ds:indicative+present is:second+singular	# T8 + is
SFX xD oler òs/I3 [ctv’]oler	ds:indicative+present is:second+singular	# T8 + is
SFX xD oler òs/I3 [tv][iu]oler	ds:indicative+present is:second+singular	# T8 + is
SFX xD oler ús/I3 [v’]oler ds:indicative+present is:second+singular	# T8 + is
SFX xD oler òga/I5I7 [ct]oler	ds:indicative+present is:third	# T10
SFX xD oler òga/I5I7 [tv][iu]oler	ds:indicative+present is:third	# T10
SFX xD oler ògi/I5I7 [ct]oler	ds:indicative+present is:third	# T10, đulian
SFX xD oler ògi/I5I7 [tv][iu]oler	ds:indicative+present is:third	# T10, đulian
SFX xD oler òr-lo/I6 voler	ds:indicative+future is:third ds:interrogative is:singular+masculine	# T4 + rà
SFX xD ler rò/I1 [ctv’]oler	ds:indicative+future is:first+singular	# T4 + r[òàè]
SFX xD ler rò/I1 [tv][iu]oler	ds:indicative+future is:first+singular	# T4 + r[òàè]
SFX xD ler rà/I1 [ctv’]oler	ds:indicative+future is:first+singular	# T4 + r[òàè]
SFX xD ler rà/I1 [tv][iu]oler	ds:indicative+future is:first+singular	# T4 + r[òàè]
SFX xD ler rè/I1 [ctv’]oler	ds:indicative+future is:first+singular	# T4 + r[òàè]
SFX xD ler rè/I1 [tv][iu]oler	ds:indicative+future is:first+singular	# T4 + r[òàè]
SFX xD ler remo/I2 [ctv’]oler	ds:indicative+future is:first+plural	# T4 + r[éí]mo
SFX xD ler remo/I2 [tv][iu]oler	ds:indicative+future is:first+plural	# T4 + r[éí]mo
SFX xD ler rimo/I2 [ctv’]oler	ds:indicative+future is:first+plural	# T4 + r[éí]mo
SFX xD ler rimo/I2 [tv][iu]oler	ds:indicative+future is:first+plural	# T4 + r[éí]mo
SFX xD ler ron/I2 [ctv’]oler	ds:indicative+future is:first+plural	# T4 + rón
SFX xD ler ron/I2 [tv][iu]oler	ds:indicative+future is:first+plural	# T4 + rón
SFX xD ler ren/I2 [ctv’]oler	ds:indicative+future is:first+plural	# T4 + rén
SFX xD ler ren/I2 [tv][iu]oler	ds:indicative+future is:first+plural	# T4 + rén
SFX xD ler rà/I3 [ctv’]oler	ds:indicative+future is:second+singular	# T4 + r[àé]
SFX xD ler rà/I3 [tv][iu]oler	ds:indicative+future is:second+singular	# T4 + r[àé]
SFX xD ler ré/I3 [ctv’]oler	ds:indicative+future is:second+singular	# T4 + r[àé]
SFX xD ler ré/I3 [tv][iu]oler	ds:indicative+future is:second+singular	# T4 + r[àé]
SFX xD ler ras/I3 [ctv’]oler	ds:indicative+future is:second+singular	# T4 + r[àé]s
SFX xD ler ras/I3 [tv][iu]oler	ds:indicative+future is:second+singular	# T4 + r[àé]s
SFX xD ler res/I3 [ctv’]oler	ds:indicative+future is:second+singular	# T4 + r[àé]s
SFX xD ler res/I3 [tv][iu]oler	ds:indicative+future is:second+singular	# T4 + r[àé]s
SFX xD ler rè/I4 [ctv’]oler	ds:indicative+future is:second+plural	# T4 + r[èéí]
SFX xD ler rè/I4 [tv][iu]oler	ds:indicative+future is:second+plural	# T4 + r[èéí]
SFX xD ler ré/I4 [ctv’]oler	ds:indicative+future is:second+plural	# T4 + r[èéí], arkade
SFX xD ler ré/I4 [tv][iu]oler	ds:indicative+future is:second+plural	# T4 + r[èéí], arkade
SFX xD ler rí/I4 [ctv’]oler	ds:indicative+future is:second+plural	# T4 + r[èéí]
SFX xD ler rí/I4 [tv][iu]oler	ds:indicative+future is:second+plural	# T4 + r[èéí]
SFX xD ler rà [ctv’]oler	ds:indicative+future is:third	# T4 + rà
SFX xD ler rà [tv][iu]oler	ds:indicative+future is:third	# T4 + rà
SFX xD oler upia [v’]oler	ds:subjunctive+present is:first+singular	# T8 + a
SFX xD oler òge [ct]oler	ds:subjunctive+present is:first+singular	# T8 + e
SFX xD oler òge t[iu]oler	ds:subjunctive+present is:first+singular	# T8 + e
SFX xD oler upie [v’]oler	ds:subjunctive+present is:first+singular	# T8 + e
SFX xD oler upiemo [v’]oler	ds:subjunctive+present is:first+plural
SFX xD oler upimo [v’]oler	ds:subjunctive+present is:first+plural
SFX xD oler upi [v’]oler	ds:subjunctive+present is:second+singular	# T8 + i
SFX xD oler úpis [v’]oler	ds:subjunctive+present is:second+singular	# T8 + i
SFX xD oler ògi [ct]oler	ds:subjunctive+present is:second+singular	# T8 + i
SFX xD oler ògis [ct]oler	ds:subjunctive+present is:second+singular	# T8 + i
SFX xD oler òga [ct]oler	ds:subjunctive+present is:second+singular	# T8 + a
SFX xD oler ògas [ct]oler	ds:subjunctive+present is:second+singular	# T8 + a
SFX xD oler òga t[iu]oler	ds:subjunctive+present is:second+singular	# T8 + a
SFX xD oler ògas t[iu]oler	ds:subjunctive+present is:second+singular	# T8 + a
SFX xD oler òge [ct]oler	ds:subjunctive+present is:second+singular	# T8 + e, 2s=3, belumat
SFX xD oler òges [ct]oler	ds:subjunctive+present is:second+singular	# T8 + e, 2s=3, belumat
SFX xD oler òge t[iu]oler	ds:subjunctive+present is:second+singular	# T8 + e, 2s=3, belumat
SFX xD oler òges t[iu]oler	ds:subjunctive+present is:second+singular	# T8 + e, 2s=3, belumat
SFX xD oler upia [v’]oler	ds:subjunctive+present is:second+singular	# T8 + a
SFX xD oler úpias [v’]oler	ds:subjunctive+present is:second+singular	# T8 + a
SFX xD oler upie [v’]oler	ds:subjunctive+present is:second+singular	# T8 + e, 2s=3, belumat
SFX xD oler úpies [v’]oler	ds:subjunctive+present is:second+singular	# T8 + e, 2s=3, belumat
SFX xD oler upí [v’]oler	ds:subjunctive+present is:second+plural
SFX xD oler òge [ct]oler	ds:subjunctive+present is:third	# T8 + e
SFX xD oler òge t[iu]oler	ds:subjunctive+present is:third	# T8 + e
SFX xD oler òga [ct]oler	ds:subjunctive+present is:third	# T8 + a
SFX xD oler òga t[iu]oler	ds:subjunctive+present is:third	# T8 + a
SFX xD oler upie [v’]oler	ds:subjunctive+present is:third	# T8 + e
SFX xD oler upia [v’]oler	ds:subjunctive+present is:third	# T8 + a
SFX xD ler ría [ctv’]oler	ds:conditional+present is:first+singular	# T4 + rí[ae]/réa
SFX xD ler rea [ctv’]oler	ds:conditional+present is:first+singular	# T4 + rí[ae]/réa, veronexe
SFX xD ler ría [tv][iu]oler	ds:conditional+present is:first+singular	# T4 + rí[ae]/réa
SFX xD ler rea [tv][iu]oler	ds:conditional+present is:first+singular	# T4 + rí[ae]/réa, veronexe
SFX xD ler résimo/I2 [ctv’]oler	ds:conditional+present is:first+plural	# T4 + r[éí]simo
SFX xD ler résimo/I2 [tv][iu]oler	ds:conditional+present is:first+plural	# T4 + r[éí]simo
SFX xD ler rísimo/I2 [ctv’]oler	ds:conditional+present is:first+plural	# T4 + r[éí]simo, pavan
SFX xD ler rísimo/I2 [tv][iu]oler	ds:conditional+present is:first+plural	# T4 + r[éí]simo, pavan
SFX xD ler ría/I3 [ctv’]oler	ds:conditional+present is:second+singular	# T4 + ría
SFX xD ler rías/I3 [ctv’]oler	ds:conditional+present is:second+singular	# T4 + ría
SFX xD ler ría/I3 [tv][iu]oler	ds:conditional+present is:second+singular	# T4 + ría
SFX xD ler rías/I3 [tv][iu]oler	ds:conditional+present is:second+singular	# T4 + ría
SFX xD ler risi/I3 [ctv’]oler	ds:conditional+present is:second+singular	# T4 + rísi, pavan, arkade
SFX xD ler risi/I3 [tv][iu]oler	ds:conditional+present is:second+singular	# T4 + rísi, pavan, arkade
SFX xD ler rísis/I3 [ctv’]oler	ds:conditional+present is:second+singular	# T4 + rísi, pavan, arkade
SFX xD ler rísis/I3 [tv][iu]oler	ds:conditional+present is:second+singular	# T4 + rísi, pavan, arkade
SFX xD er aresi/I3 [ctv’]oler	ds:conditional+present is:second+singular	# T4 + rési
SFX xD er aresi/I3 [tv][iu]oler	ds:conditional+present is:second+singular	# T4 + rési
SFX xD er arésis/I3 [ctv’]oler	ds:conditional+present is:second+singular	# T4 + rési
SFX xD er arésis/I3 [tv][iu]oler	ds:conditional+present is:second+singular	# T4 + rési
SFX xD ler resi/I4 [ctv’]oler	ds:conditional+present is:second+plural	# T4 + rési
SFX xD ler resi/I4 [tv][iu]oler	ds:conditional+present is:second+plural	# T4 + rési
SFX xD ler risi/I4 [ctv’]oler	ds:conditional+present is:second+plural	# T4 + rísi, pavan, arkade
SFX xD ler risi/I4 [tv][iu]oler	ds:conditional+present is:second+plural	# T4 + rísi, pavan, arkade
SFX xD ler ría [ctv’]oler	ds:conditional+present is:third	# T4 + rí[ae]/réa
SFX xD ler rea [ctv’]oler	ds:conditional+present is:third	# T4 + rí[ae]/réa, veronexe
SFX xD ler ría [tv][iu]oler	ds:conditional+present is:third	# T4 + rí[ae]/réa
SFX xD ler rea [tv][iu]oler	ds:conditional+present is:third	# T4 + rí[ae]/réa, veronexe
SFX xD ler rave/I1 [ctv’]oler	ds:conditional+present is:first+singular	# T4 + rà(v)[ei]
SFX xD ler rave/I1 [tv][iu]oler	ds:conditional+present is:first+singular	# T4 + rà(v)[ei]
SFX xD ler rae [ctv’]oler	ds:conditional+present is:first+singular	# T4 + rà(v)[ei]
SFX xD ler rae [tv][iu]oler	ds:conditional+present is:first+singular	# T4 + rà(v)[ei]
SFX xD ler ravi [ctv’]oler	ds:conditional+present is:first+singular	# T4 + rà(v)[ei], pavan
SFX xD ler ravi [tv][iu]oler	ds:conditional+present is:first+singular	# T4 + rà(v)[ei], pavan
SFX xD ler rai [ctv’]oler	ds:conditional+present is:first+singular	# T4 + rà(v)[ei], pavan
SFX xD ler rai [tv][iu]oler	ds:conditional+present is:first+singular	# T4 + rà(v)[ei], pavan
SFX xD ler rave [ctv’]oler	ds:conditional+present is:first+plural	# T4 + rà(v)[ei]
SFX xD ler rave [tv][iu]oler	ds:conditional+present is:first+plural	# T4 + rà(v)[ei]
SFX xD ler rae [ctv’]oler	ds:conditional+present is:first+plural	# T4 + rà(v)[ei]
SFX xD ler rae [tv][iu]oler	ds:conditional+present is:first+plural	# T4 + rà(v)[ei]
SFX xD ler ron/I2 [ctv’]oler	ds:conditional+present is:first+plural	# T4 + r(is)(i)ón(s[ei])
SFX xD ler ron/I2 [tv][iu]oler	ds:conditional+present is:first+plural	# T4 + r(is)(i)ón(s[ei])
SFX xD ler ronse [ctv’]oler	ds:conditional+present is:first+plural	# T4 + r(is)(i)ón(s[ei]), baso belumat, liventin, seguxin, cipileño
SFX xD ler ronse [tv][iu]oler	ds:conditional+present is:first+plural	# T4 + r(is)(i)ón(s[ei]), baso belumat, liventin, seguxin, cipileño
SFX xD ler ronsi [ctv’]oler	ds:conditional+present is:first+plural	# T4 + r(is)(i)ón(s[ei])
SFX xD ler ronsi [tv][iu]oler	ds:conditional+present is:first+plural	# T4 + r(is)(i)ón(s[ei])
SFX xD ler rion/I2 [ctv’]oler	ds:conditional+present is:first+plural	# T4 + r(is)(i)ón(s[ei])
SFX xD ler rion/I2 [tv][iu]oler	ds:conditional+present is:first+plural	# T4 + r(is)(i)ón(s[ei])
SFX xD ler rionse [ctv’]oler	ds:conditional+present is:first+plural	# T4 + r(is)(i)ón(s[ei]), baso belumat, liventin, seguxin, cipileño
SFX xD ler rionse [tv][iu]oler	ds:conditional+present is:first+plural	# T4 + r(is)(i)ón(s[ei]), baso belumat, liventin, seguxin, cipileño
SFX xD ler rionsi [ctv’]oler	ds:conditional+present is:first+plural	# T4 + r(is)(i)ón(s[ei])
SFX xD ler rionsi [tv][iu]oler	ds:conditional+present is:first+plural	# T4 + r(is)(i)ón(s[ei])
SFX xD ler rison/I2 [ctv’]oler	ds:conditional+present is:first+plural	# T4 + r(is)(i)ón(s[ei])
SFX xD ler rison/I2 [tv][iu]oler	ds:conditional+present is:first+plural	# T4 + r(is)(i)ón(s[ei])
SFX xD ler risonse [ctv’]oler	ds:conditional+present is:first+plural	# T4 + r(is)(i)ón(s[ei]), baso belumat, liventin, seguxin, cipileño
SFX xD ler risonse [tv][iu]oler	ds:conditional+present is:first+plural	# T4 + r(is)(i)ón(s[ei]), baso belumat, liventin, seguxin, cipileño
SFX xD ler risonsi [ctv’]oler	ds:conditional+present is:first+plural	# T4 + r(is)(i)ón(s[ei])
SFX xD ler risonsi [tv][iu]oler	ds:conditional+present is:first+plural	# T4 + r(is)(i)ón(s[ei])
SFX xD ler rision/I2 [ctv’]oler	ds:conditional+present is:first+plural	# T4 + r(is)(i)ón(s[ei])
SFX xD ler rision/I2 [tv][iu]oler	ds:conditional+present is:first+plural	# T4 + r(is)(i)ón(s[ei])
SFX xD ler risionse [ctv’]oler	ds:conditional+present is:first+plural	# T4 + r(is)(i)ón(s[ei]), baso belumat, liventin, seguxin, cipileño
SFX xD ler risionse [tv][iu]oler	ds:conditional+present is:first+plural	# T4 + r(is)(i)ón(s[ei]), baso belumat, liventin, seguxin, cipileño
SFX xD ler risionsi [ctv’]oler	ds:conditional+present is:first+plural	# T4 + r(is)(i)ón(s[ei])
SFX xD ler risionsi [tv][iu]oler	ds:conditional+present is:first+plural	# T4 + r(is)(i)ón(s[ei])
SFX xD ler ren/I2 [ctv’]oler	ds:conditional+present is:first+plural	# T4 + r(is)én(s[ei])
SFX xD ler ren/I2 [tv][iu]oler	ds:conditional+present is:first+plural	# T4 + r(is)én(s[ei])
SFX xD ler rense [ctv’]oler	ds:conditional+present is:first+plural	# T4 + r(is)én(s[ei])
SFX xD ler rense [tv][iu]oler	ds:conditional+present is:first+plural	# T4 + r(is)én(s[ei])
SFX xD ler rensi [ctv’]oler	ds:conditional+present is:first+plural	# T4 + r(is)én(s[ei])
SFX xD ler rensi [tv][iu]oler	ds:conditional+present is:first+plural	# T4 + r(is)én(s[ei])
SFX xD ler risen/I2 [ctv’]oler	ds:conditional+present is:first+plural	# T4 + r(is)én(s[ei])
SFX xD ler risen/I2 [tv][iu]oler	ds:conditional+present is:first+plural	# T4 + r(is)én(s[ei])
SFX xD ler risense [ctv’]oler	ds:conditional+present is:first+plural	# T4 + r(is)én(s[ei])
SFX xD ler risense [tv][iu]oler	ds:conditional+present is:first+plural	# T4 + r(is)én(s[ei])
SFX xD ler risensi [ctv’]oler	ds:conditional+present is:first+plural	# T4 + r(is)én(s[ei])
SFX xD ler risensi [tv][iu]oler	ds:conditional+present is:first+plural	# T4 + r(is)én(s[ei])
SFX xD ler rave [ctv’]oler	ds:conditional+present is:second+singular	# T4 + rà(v)[ei]
SFX xD ler rave [tv][iu]oler	ds:conditional+present is:second+singular	# T4 + rà(v)[ei]
SFX xD ler rae [ctv’]oler	ds:conditional+present is:second+singular	# T4 + rà(v)[ei]
SFX xD ler rae [tv][iu]oler	ds:conditional+present is:second+singular	# T4 + rà(v)[ei]
SFX xD ler ree/I3 [ctv’]oler	ds:conditional+present is:second+singular	# T4 + r[èé]e
SFX xD ler rées/I3 [ctv’]oler	ds:conditional+present is:second+singular	# T4 + r[èé]e
SFX xD ler rèe/I3 [ctv’]oler	ds:conditional+present is:second+singular	# T4 + r[èé]e, vitoriexe
SFX xD ler rèes/I3 [ctv’]oler	ds:conditional+present is:second+singular	# T4 + r[èé]e, vitoriexe
SFX xD ler ree/I3 [tv][iu]oler	ds:conditional+present is:second+singular	# T4 + r[èé]e
SFX xD ler rées/I3 [tv][iu]oler	ds:conditional+present is:second+singular	# T4 + r[èé]e
SFX xD ler rèe/I3 [tv][iu]oler	ds:conditional+present is:second+singular	# T4 + r[èé]e, vitoriexe
SFX xD ler rèes/I3 [tv][iu]oler	ds:conditional+present is:second+singular	# T4 + r[èé]e, vitoriexe
SFX xD ler rave [ctv’]oler	ds:conditional+present is:second+plural	# T4 + rà(v)[ei]
SFX xD ler rave [tv][iu]oler	ds:conditional+present is:second+plural	# T4 + rà(v)[ei]
SFX xD ler rae [ctv’]oler	ds:conditional+present is:second+plural	# T4 + rà(v)[ei]
SFX xD ler rae [tv][iu]oler	ds:conditional+present is:second+plural	# T4 + rà(v)[ei]
SFX xD ler rave [ctv’]oler	ds:conditional+present is:third	# T4 + rà(v)[ei]
SFX xD ler rave [tv][iu]oler	ds:conditional+present is:third	# T4 + rà(v)[ei]
SFX xD ler rae [ctv’]oler	ds:conditional+present is:third	# T4 + rà(v)[ei]
SFX xD ler rae [tv][iu]oler	ds:conditional+present is:third	# T4 + rà(v)[ei]
SFX xD ler ríe [ctv’]oler	ds:conditional+present is:third	# T4 + rí[ae]
SFX xD ler ríe [tv][iu]oler	ds:conditional+present is:third	# T4 + rí[ae]
SFX xD ler ree [ctv’]oler	ds:conditional+present is:third	# T4 + r[èé]e
SFX xD ler ree [tv][iu]oler	ds:conditional+present is:third	# T4 + r[èé]e
SFX xD ler rèe [ctv’]oler	ds:conditional+present is:third	# T4 + r[èé]e, vitoriexe
SFX xD ler rèe [tv][iu]oler	ds:conditional+present is:third	# T4 + r[èé]e, vitoriexe
SFX xD ler rove [ctv’]oler	ds:conditional+present is:first+singular	# T4 + ró(v)e
SFX xD ler rove [tv][iu]oler	ds:conditional+present is:first+singular	# T4 + ró(v)e
SFX xD ler roe [ctv’]oler	ds:conditional+present is:first+singular	# T4 + ró(v)e
SFX xD ler roe [tv][iu]oler	ds:conditional+present is:first+singular	# T4 + ró(v)e
SFX xD ler rove [ctv’]oler	ds:conditional+present is:first+plural	# T4 + ró(v)e
SFX xD ler rove [tv][iu]oler	ds:conditional+present is:first+plural	# T4 + ró(v)e
SFX xD ler roe [ctv’]oler	ds:conditional+present is:first+plural	# T4 + ró(v)e
SFX xD ler roe [tv][iu]oler	ds:conditional+present is:first+plural	# T4 + ró(v)e
SFX xD ler rove [ctv’]oler	ds:conditional+present is:second+singular	# T4 + ró(v)e
SFX xD ler rove [tv][iu]oler	ds:conditional+present is:second+singular	# T4 + ró(v)e
SFX xD ler roe [ctv’]oler	ds:conditional+present is:second+singular	# T4 + ró(v)e
SFX xD ler roe [tv][iu]oler	ds:conditional+present is:second+singular	# T4 + ró(v)e
SFX xD ler rove [ctv’]oler	ds:conditional+present is:second+plural	# T4 + ró(v)e
SFX xD ler rove [tv][iu]oler	ds:conditional+present is:second+plural	# T4 + ró(v)e
SFX xD ler roe [ctv’]oler	ds:conditional+present is:second+plural	# T4 + ró(v)e
SFX xD ler roe [tv][iu]oler	ds:conditional+present is:second+plural	# T4 + ró(v)e
SFX xD ler rove/I5 [ctv’]oler	ds:conditional+present is:third	# T4 + ró(v)e
SFX xD ler rove/I5 [tv][iu]oler	ds:conditional+present is:third	# T4 + ró(v)e
SFX xD ler roe/I5 [ctv’]oler	ds:conditional+present is:third	# T4 + ró(v)e
SFX xD ler roe/I5 [tv][iu]oler	ds:conditional+present is:third	# T4 + ró(v)e
SFX xD ler rou [ctv’]oler	ds:conditional+present is:first+singular	# T4 + róu
SFX xD ler rou [tv][iu]oler	ds:conditional+present is:first+singular	# T4 + róu
SFX xD ler ree/I1 [ctv’]oler	ds:conditional+present is:first+singular	# T4 + r[èé]e
SFX xD ler ree/I1 [tv][iu]oler	ds:conditional+present is:first+singular	# T4 + r[èé]e
SFX xD ler rèe/I1 [ctv’]oler	ds:conditional+present is:first+singular	# T4 + r[èé]e, vitoriexe
SFX xD ler rèe/I1 [tv][iu]oler	ds:conditional+present is:first+singular	# T4 + r[èé]e, vitoriexe
SFX xD ler ríe [ctv’]oler	ds:conditional+present is:first+singular	# T4 + rí[ae]
SFX xD ler ríe [tv][iu]oler	ds:conditional+present is:first+singular	# T4 + rí[ae]
SFX xD ler rou [ctv’]oler	ds:conditional+present is:first+plural	# T4 + róu
SFX xD ler rou [tv][iu]oler	ds:conditional+present is:first+plural	# T4 + róu
SFX xD ler rou [ctv’]oler	ds:conditional+present is:second+singular	# T4 + róu
SFX xD ler rou [tv][iu]oler	ds:conditional+present is:second+singular	# T4 + róu
SFX xD ler rié/I4 [ctv’]oler	ds:conditional+present is:second+plural	# T4 + r(is)ié, baso belumat, seguxin, cipileño
SFX xD ler rié/I4 [tv][iu]oler	ds:conditional+present is:second+plural	# T4 + r(is)ié, baso belumat, seguxin, cipileño
SFX xD ler risié/I4 [ctv’]oler	ds:conditional+present is:second+plural	# T4 + r(is)ié, baso belumat, seguxin, cipileño
SFX xD ler risié/I4 [tv][iu]oler	ds:conditional+present is:second+plural	# T4 + r(is)ié, baso belumat, seguxin, cipileño
SFX xD ler rou [ctv’]oler	ds:conditional+present is:second+plural	# T4 + róu
SFX xD ler rou [tv][iu]oler	ds:conditional+present is:second+plural	# T4 + róu
SFX xD ler rou/I5 [ctv’]oler	ds:conditional+present is:third	# T4 + róu
SFX xD ler rou/I5 [tv][iu]oler	ds:conditional+present is:third	# T4 + róu
SFX xD ler roo [ctv’]oler	ds:conditional+present is:first+singular	# T4 + róo
SFX xD ler roo [tv][iu]oler	ds:conditional+present is:first+singular	# T4 + róo
SFX xD ler roo [ctv’]oler	ds:conditional+present is:first+plural	# T4 + róo
SFX xD ler roo [tv][iu]oler	ds:conditional+present is:first+plural	# T4 + róo
SFX xD ler roo [ctv’]oler	ds:conditional+present is:second+singular	# T4 + róo
SFX xD ler roo [tv][iu]oler	ds:conditional+present is:second+singular	# T4 + róo
SFX xD ler roo [ctv’]oler	ds:conditional+present is:second+plural	# T4 + róo
SFX xD ler roo [tv][iu]oler	ds:conditional+present is:second+plural	# T4 + róo
SFX xD ler roo/I5 [ctv’]oler	ds:conditional+present is:third	# T4 + róo
SFX xD ler roo/I5 [tv][iu]oler	ds:conditional+present is:third	# T4 + róo
SFX xD ler ró [ctv’]oler	ds:conditional+present is:first+singular	# T4 + ró
SFX xD ler ró [tv][iu]oler	ds:conditional+present is:first+singular	# T4 + ró
SFX xD ler ró [ctv’]oler	ds:conditional+present is:first+plural	# T4 + ró
SFX xD ler ró [tv][iu]oler	ds:conditional+present is:first+plural	# T4 + ró
SFX xD ler ró [ctv’]oler	ds:conditional+present is:second+singular	# T4 + ró
SFX xD ler ró [tv][iu]oler	ds:conditional+present is:second+singular	# T4 + ró
SFX xD ler ró [ctv’]oler	ds:conditional+present is:second+plural	# T4 + ró
SFX xD ler ró [tv][iu]oler	ds:conditional+present is:second+plural	# T4 + ró
SFX xD ler ró/I5 [ctv’]oler	ds:conditional+present is:third	# T4 + ró
SFX xD ler ró/I5 [tv][iu]oler	ds:conditional+present is:third	# T4 + ró
SFX xD oler òr/BuP0P1P2 [ct]oler	ds:infinitive+simple	# T1 + r(e)
SFX xD oler òr/BuP0P1P2 [tv][iu]oler	ds:infinitive+simple	# T1 + r(e)
SFX xD oler òre [ct]oler	ds:infinitive+simple	# T1 + r(e), padoan/coxòto
SFX xD oler òre [tv][iu]oler	ds:infinitive+simple	# T1 + r(e), padoan/coxòto
SFX xD ler re [ct]oler	ds:infinitive+simple	# T1 + r(e), padoan/coxòto
SFX xD ler re [tv][iu]oler	ds:infinitive+simple	# T1 + r(e), padoan/coxòto
SFX xD oler ór/BuP0P1P2 [ct]oler	ds:infinitive+simple	# T1 + r(e)
SFX xD oler ór/BuP0P1P2 [tv][iu]oler	ds:infinitive+simple	# T1 + r(e)
SFX xD er to/A1 [ct]oler	ds:participle+passive+strong is:singular+masculine
SFX xD er to/A1 [tv][iu]oler	ds:participle+passive+strong is:singular+masculine
SFX xD oler òlto/A1A0 [ct]oler	ds:participle+passive+strong is:singular+masculine
SFX xD oler òlto/A1A0 [tv][iu]oler	ds:participle+passive+strong is:singular+masculine
SFX xD ler sudo/A1A0 [v’]oler	ds:participle+passive+strong is:singular+masculine
SFX xD er sudo/A1A0 [v’]oler	ds:participle+passive+strong is:singular+masculine
SFX xD er sudo/A1A0 vuoler	ds:participle+passive+strong is:singular+masculine
SFX xD er ando/P0P1 toler	ds:gerund+simple	# T2 + n[dt]o
SFX xD ler ƚando-ƚo/P2 toler	ds:gerund+simple ds:pronomenal+accusative	# T2 + n[dt]o

SFX xE Y 12
SFX xE ler rà-lo/I6 [ctv’]oler	ds:indicative+future is:third ds:interrogative is:singular+masculine	# T4 + rà
SFX xE ler rà-lo/I6 [tv][iu]oler	ds:indicative+future is:third ds:interrogative is:singular+masculine	# T4 + rà
SFX xE ler rise-lo/I6 [ctv’]oler	ds:conditional+present is:third ds:interrogative is:singular+masculine	# T4 + rí[ae]
SFX xE ler rise-lo/I6 [tv][iu]oler	ds:conditional+present is:third ds:interrogative is:singular+masculine	# T4 + rí[ae]
SFX xE ler rave-lo/I6 [ctv’]oler	ds:conditional+present is:third ds:interrogative is:singular+masculine	# T4 + rà(v)[ei]
SFX xE ler rave-lo/I6 [tv][iu]oler	ds:conditional+present is:third ds:interrogative is:singular+masculine	# T4 + rà(v)[ei]
SFX xE ler rae-lo/I6 [ctv’]oler	ds:conditional+present is:third ds:interrogative is:singular+masculine	# T4 + rà(v)[ei]
SFX xE ler rae-lo/I6 [tv][iu]oler	ds:conditional+present is:third ds:interrogative is:singular+masculine	# T4 + rà(v)[ei]
SFX xE ler ravi-lo/I6 [ctv’]oler	ds:conditional+present is:third ds:interrogative is:singular+masculine	# T4 + rà(v)[ei], pavan
SFX xE ler ravi-lo/I6 [tv][iu]oler	ds:conditional+present is:third ds:interrogative is:singular+masculine	# T4 + rà(v)[ei], pavan
SFX xE ler rai-lo/I6 [ctv’]oler	ds:conditional+present is:third ds:interrogative is:singular+masculine	# T4 + rà(v)[ei], pavan
SFX xE ler rai-lo/I6 [tv][iu]oler	ds:conditional+present is:third ds:interrogative is:singular+masculine	# T4 + rà(v)[ei], pavan

SFX xF Y 12
SFX xF ƚer rà-ƚo/I8 [ctv’]oƚer	ds:indicative+future is:third ds:interrogative is:singular+masculine	# T4 + rà
SFX xF ƚer rà-ƚo/I8 [tv][iu]oƚer	ds:indicative+future is:third ds:interrogative is:singular+masculine	# T4 + rà
SFX xF ƚer rise-ƚo/I8 [ctv’]oƚer	ds:conditional+present is:third ds:interrogative is:singular+masculine	# T4 + rí[ae]
SFX xF ƚer rise-ƚo/I8 [tv][iu]oƚer	ds:conditional+present is:third ds:interrogative is:singular+masculine	# T4 + rí[ae]
SFX xF ƚer rave-ƚo/I8 [ctv’]oƚer	ds:conditional+present is:third ds:interrogative is:singular+masculine	# T4 + rà(v)[ei]
SFX xF ƚer rave-ƚo/I8 [tv][iu]oƚer	ds:conditional+present is:third ds:interrogative is:singular+masculine	# T4 + rà(v)[ei]
SFX xF ƚer rae-ƚo/I8 [ctv’]oƚer	ds:conditional+present is:third ds:interrogative is:singular+masculine	# T4 + rà(v)[ei]
SFX xF ƚer rae-ƚo/I8 [tv][iu]oƚer	ds:conditional+present is:third ds:interrogative is:singular+masculine	# T4 + rà(v)[ei]
SFX xF ƚer ravi-ƚo/I8 [ctv’]oƚer	ds:conditional+present is:third ds:interrogative is:singular+masculine	# T4 + rà(v)[ei], pavan
SFX xF ƚer ravi-ƚo/I8 [tv][iu]oƚer	ds:conditional+present is:third ds:interrogative is:singular+masculine	# T4 + rà(v)[ei], pavan
SFX xF ƚer rai-ƚo/I8 [ctv’]oƚer	ds:conditional+present is:third ds:interrogative is:singular+masculine	# T4 + rà(v)[ei], pavan
SFX xF ƚer rai-ƚo/I8 [tv][iu]oƚer	ds:conditional+present is:third ds:interrogative is:singular+masculine	# T4 + rà(v)[ei], pavan

SFX xG Y 7
SFX xG oler upion [v’]oler	ds:subjunctive+present is:first+plural	# T12 + (i)ón(e)
SFX xG oler upione [v’]oler	ds:subjunctive+present is:first+plural	# T12 + (i)ón(e), baso belumat, liventin, seguxin, cipileño
SFX xG oler upien [v’]oler	ds:subjunctive+present is:first+plural	# T12 + én(e)
SFX xG oler upiene [v’]oler	ds:subjunctive+present is:first+plural	# T12 + én(e)
SFX xG oler upié [v’]oler	ds:subjunctive+present is:second+plural	# T12 + é([dg]e)
SFX xG oler upiede [v’]oler	ds:subjunctive+present is:second+plural	# T12 + é([dg]e), baso belumat
SFX xG oler upiege [v’]oler	ds:subjunctive+present is:second+plural	# T12 + é([dg]e), seguxin, cipileño

# vèrbi -àr inregolari: (dex)?dar, ((dex)?asue|des|kon(tra)?|[lƚ]iku[ei]|mansue|putre|(ra)?re|sastu|sat[iu]s|statu|so[dt]is|sosti|sora|stra|st[ou]pe|tore|tume)?far, (kon(tra)?|mal|move|o|re|so(v?ra|to)?)?star
# different conjugation in indicative present, subjunctive present, imperative present, gerund simple
SFX xH Y 49
SFX xH r o/I1 ar	ds:indicative+present is:first+singular	# T8 + [oe]
SFX xH ar ò/I1 ar	ds:indicative+present is:first+singular	# T8 + [oe]
SFX xH r go/I1 ar	ds:indicative+present is:first+singular	# T8 + [oe]
SFX xH r ge/I1 ar	ds:indicative+present is:first+singular	# T8 + [oe]
SFX xH ar emo/I2 ar	ds:indicative+present is:first+plural	# T5 + mo
SFX xH ar on/I2 ar	ds:indicative+present is:first+plural	# T12 + ón
SFX xH ar en/I2 ar	ds:indicative+present is:first+plural	# T12 + én
SFX xH ar à/I3 ar	ds:indicative+present is:second+singular	# T8 + e
SFX xH r s/I3 ar	ds:indicative+present is:second+singular	# T8 + es
SFX xH ar ís/I3 ar	ds:indicative+present is:second+singular	# T8 + is
SFX xH ar às/I3 ar	ds:indicative+present is:second+singular	# T10s
SFX xH ar és/I3 ar	ds:indicative+present is:second+singular	# T8 + es
SFX xH ar é/I4 ar	ds:indicative+present is:second+plural	# T5
SFX xH ar è/I4 ar	ds:indicative+present is:second+plural	# T5, vitoriexe
SFX xH ar à ar	ds:indicative+present is:third	# T10
SFX xH ar í ar	ds:indicative+present is:third	# T10, đulian
SFX xH r a ar	ds:subjunctive+present is:first+singular	# T8 + a
SFX xH r ga ar	ds:subjunctive+present is:first+singular	# T8 + a
SFX xH r e ar	ds:subjunctive+present is:first+singular	# T8 + e
SFX xH ar emo ar	ds:subjunctive+present is:first+plural	# T5 + mo
SFX xH ar on ar	ds:subjunctive+present is:first+plural	# T12 + (i)ón(e)
SFX xH ar one ar	ds:subjunctive+present is:first+plural	# T12 + (i)ón(e), baso belumat, liventin, seguxin, cipileño
SFX xH ar ion ar	ds:subjunctive+present is:first+plural	# T12 + (i)ón(e)
SFX xH ar ione ar	ds:subjunctive+present is:first+plural	# T12 + (i)ón(e)
SFX xH ar en ar	ds:subjunctive+present is:first+plural	# T12 + én(e), metaplaxmo
SFX xH ar ene ar	ds:subjunctive+present is:first+plural	# T12 + én(e), metaplaxmo
SFX xH ar à ar	ds:subjunctive+present is:second+singular	# T8 + i
SFX xH ar às ar	ds:subjunctive+present is:second+singular	# T8 + i
SFX xH r gi ar	ds:subjunctive+present is:second+singular	# T8 + i
SFX xH ar àgis ar	ds:subjunctive+present is:second+singular	# T8 + i
SFX xH r a ar	ds:subjunctive+present is:second+singular	# T8 + a, 2s=3
SFX xH ar àas ar	ds:subjunctive+present is:second+singular	# T8 + a, 2s=3
SFX xH r ga ar	ds:subjunctive+present is:second+singular	# T8 + a, 2s=3
SFX xH ar àgas ar	ds:subjunctive+present is:second+singular	# T8 + a, 2s=3
SFX xH r e ar	ds:subjunctive+present is:second+singular	# T8 + e, 2s=3
SFX xH ar àes ar	ds:subjunctive+present is:second+singular	# T8 + e, 2s=3
SFX xH ar è ar	ds:subjunctive+present is:second+plural	# T5, veneŧian
SFX xH ar é ar	ds:subjunctive+present is:second+plural	# T5, arkade
SFX xH ar ede ar	ds:subjunctive+present is:second+plural	# T12 + é([dg]e), metaplaxmo, baso belumat
SFX xH ar ege ar	ds:subjunctive+present is:second+plural	# T12 + é([dg]e), metaplaxmo, seguxin, cipileño
SFX xH ar ège ar	ds:subjunctive+present is:second+plural	# T12 + ège, metaplaxmo, vitoriexe
SFX xH r a ar	ds:subjunctive+present is:third	# T8 + a
SFX xH r ga ar	ds:subjunctive+present is:third	# T8 + a
SFX xH r e ar	ds:subjunctive+present is:third	# T8 + e
SFX xH r ge ar	ds:subjunctive+present is:third	# T8 + e
SFX xH ar à/P0 ar	ds:imperative+present is:second+singular	# T9
SFX xH r gando/P0 ar	ds:gerund+simple	# T2 + n[dt]o
SFX xH r ganto/P0 ar	ds:gerund+simple	# T2 + n[dt]o
SFX xH r gande/P0 ar	ds:gerund+simple	# T2 + n[dt]o, liventin

SFX xI Y 8
SFX xI ar à-lo/I6 ar	ds:indicative+present is:third ds:interrogative is:singular+masculine	# T10
SFX xI ar í-lo/I6 ar	ds:indicative+present is:third ds:interrogative is:singular+masculine	# T10, đulian
SFX xI ar à-l/P1 ar	ds:imperative+present is:second+singular ds:pronomenal+accusative	# T9
SFX xI ar é-l/P1 ar	ds:imperative+present is:second+plural ds:pronomenal+accusative	# T5
SFX xI ar è-l/P1 ar	ds:imperative+present is:second+plural ds:pronomenal+accusative	# T5, vitoriexe
SFX xI r gando-l/P1 ar	ds:gerund+simple ds:pronomenal+accusative	# T2 + n[dt]o
SFX xI r ganto-l/P1 ar	ds:gerund+simple ds:pronomenal+accusative	# T2 + n[dt]o
SFX xI r gande-l/P1 ar	ds:gerund+simple ds:pronomenal+accusative	# T2 + n[dt]o, liventin

SFX xJ Y 8
SFX xJ ar à-ƚo/I8 ar	ds:indicative+present is:third ds:interrogative is:singular+masculine	# T10
SFX xJ ar í-ƚo/I8 ar	ds:indicative+present is:third ds:interrogative is:singular+masculine	# T10, đulian
SFX xJ ar à-ƚo/P2 ar	ds:imperative+present is:second+singular ds:pronomenal+accusative	# T9
SFX xJ ar é-ƚo/P2 ar	ds:imperative+present is:second+plural ds:pronomenal+accusative	# T5
SFX xJ ar è-ƚo/P2 ar	ds:imperative+present is:second+plural ds:pronomenal+accusative	# T5
SFX xJ r gando-ƚo/P2 ar	ds:gerund+simple ds:pronomenal+accusative	# T2 + n[dt]o
SFX xJ r ganto-ƚo/P2 ar	ds:gerund+simple ds:pronomenal+accusative	# T2 + n[dt]o
SFX xJ r gande-ƚo/P2 ar	ds:gerund+simple ds:pronomenal+accusative	# T2 + n[dt]o, liventin

SFX xK Y 6
SFX xK r gand ar	ds:gerund+simple	# T2 + n[dt]o, sonoriđaŧion final
SFX xK r gant ar	ds:gerund+simple	# T2 + n[dt]o, sonoriđaŧion final
SFX xK ar ón/I2 ar	ds:indicative+imperfect is:first+plural	# T11 + (iv)(i)ón(s[ei])
SFX xK ar én/I2 ar	ds:indicative+imperfect is:first+plural	# T11 + (iv)[éí]n(s[ei])
SFX xK ar ín/I2 ar	ds:indicative+imperfect is:first+plural	# T11 + (iv)[éí]n(s[ei])
SFX xK ar é/I4 [cijɉñ]ar	ds:indicative+imperfect is:second+plural	# T11 + (iv)ié

# vèrbi '-er inregolari: (bene|d[ei]x|in|inter|intr[ae]|kontra|ma[lƚ]e|pre|re)?díxer, (a|(pre)?de|re|re(kon|pro)?|in(tro)?|pre|se|tra)?dúxer
# changes in indicative present, indicative future, subjunctive present, conditional present, infinitive simple, participle passive
# indicative future, conditional present of "dir"
SFX xL Y 83
SFX xL íxer igo/I1 díxer	ds:indicative+present is:first+singular	# T8 + [oe]
SFX xL íxer ixi/I3 díxer	ds:indicative+present is:second+singular	# T8 + i
SFX xL er is/I3 díxer	ds:indicative+present is:second+singular	# T8 + is
SFX xL íxer ixa díxer	ds:indicative+present is:third	# T10
SFX xL íxer ixi díxer	ds:indicative+present is:third	# T10, đulian
SFX xL íxer irò/I1 díxer	ds:indicative+future is:first+singular	# T4 + r[òàè]
SFX xL íxer irà/I1 díxer	ds:indicative+future is:first+singular	# T4 + r[òàè]
SFX xL íxer irè/I1 díxer	ds:indicative+future is:first+singular	# T4 + r[òàè]
SFX xL íxer iremo/I2 díxer	ds:indicative+future is:first+plural	# T4 + r[éí]mo
SFX xL íxer irimo/I2 díxer	ds:indicative+future is:first+plural	# T4 + r[éí]mo
SFX xL íxer irà/I3 díxer	ds:indicative+future is:second+singular	# T4 + r[àé]
SFX xL íxer iré/I3 díxer	ds:indicative+future is:second+singular	# T4 + r[àé]
SFX xL íxer iras/I3 díxer	ds:indicative+future is:second+singular	# T4 + r[àé]s
SFX xL íxer ires/I3 díxer	ds:indicative+future is:second+singular	# T4 + r[àé]s
SFX xL íxer irè/I4 díxer	ds:indicative+future is:second+plural	# T4 + r[èéí]
SFX xL íxer iré/I4 díxer	ds:indicative+future is:second+plural	# T4 + r[èéí], arkade
SFX xL íxer irí/I4 díxer	ds:indicative+future is:second+plural	# T4 + r[èéí]
SFX xL íxer irà díxer	ds:indicative+future is:third	# T4 + rà
SFX xL íxer ixa díxer	ds:subjunctive+present is:first+singular	# T8 + a
SFX xL íxer iga díxer	ds:subjunctive+present is:first+singular	# T8 + a
SFX xL íxer ige díxer	ds:subjunctive+present is:first+singular	# T8 + e
SFX xL íxer igi díxer	ds:subjunctive+present is:second+singular	# T8 + i
SFX xL úxer uxa dúxer	ds:subjunctive+present is:first+singular	# T8 + a
SFX xL úxer uga dúxer	ds:subjunctive+present is:first+singular	# T8 + a
SFX xL úxer uge dúxer	ds:subjunctive+present is:first+singular	# T8 + e
SFX xL úxer ugi dúxer	ds:subjunctive+present is:second+singular	# T8 + i
SFX xL xer gis d[íú]xer	ds:subjunctive+present is:second+singular	# T8 + i
SFX xL íxer iga díxer	ds:subjunctive+present is:second+singular	# T8 + a
SFX xL úxer uga dúxer	ds:subjunctive+present is:second+singular	# T8 + a
SFX xL xer gas d[íú]xer	ds:subjunctive+present is:second+singular	# T8 + a
SFX xL íxer ige díxer	ds:subjunctive+present is:third	# T8 + e
SFX xL úxer uge dúxer	ds:subjunctive+present is:third	# T8 + e
SFX xL íxer iga díxer	ds:subjunctive+present is:third	# T8 + a
SFX xL úxer uga dúxer	ds:subjunctive+present is:third	# T8 + a
SFX xL íxer iría díxer	ds:conditional+present is:first+singular	# T4 + rí[ae]/réa
SFX xL íxer irea díxer	ds:conditional+present is:first+singular	# T4 + rí[ae]/réa, veronexe
SFX xL íxer irésimo/I2 díxer	ds:conditional+present is:first+plural	# T4 + r[éí]simo
SFX xL íxer irísimo/I2 díxer	ds:conditional+present is:first+plural	# T4 + r[éí]simo, pavan
SFX xL íxer iría/I3 díxer	ds:conditional+present is:second+singular	# T4 + ría
SFX xL íxer irías/I3 díxer	ds:conditional+present is:second+singular	# T4 + ría
SFX xL íxer irisi/I3 díxer	ds:conditional+present is:second+singular	# T4 + rísi, pavan, arkade
SFX xL íxer irísis/I3 díxer	ds:conditional+present is:second+singular	# T4 + rísi, pavan, arkade
SFX xL íxer ixeresi/I3 díxer	ds:conditional+present is:second+singular	# T4 + rési
SFX xL íxer ixerésis/I3 díxer	ds:conditional+present is:second+singular	# T4 + rési
SFX xL íxer iresi/I4 díxer	ds:conditional+present is:second+plural	# T4 + rési
SFX xL íxer irisi/I4 díxer	ds:conditional+present is:second+plural	# T4 + rísi, pavan, arkade
SFX xL íxer iría díxer	ds:conditional+present is:third	# T4 + rí[ae]/réa
SFX xL íxer irea díxer	ds:conditional+present is:third	# T4 + rí[ae]/réa, veronexe
SFX xL íxer irave/I1 díxer	ds:conditional+present is:first+singular	# T4 + rà(v)[ei]
SFX xL íxer irae díxer	ds:conditional+present is:first+singular	# T4 + rà(v)[ei]
SFX xL íxer iravi díxer	ds:conditional+present is:first+singular	# T4 + rà(v)[ei], pavan
SFX xL íxer irai díxer	ds:conditional+present is:first+singular	# T4 + rà(v)[ei], pavan
SFX xL íxer irave díxer	ds:conditional+present is:first+plural	# T4 + rà(v)[ei]
SFX xL íxer irae díxer	ds:conditional+present is:first+plural	# T4 + rà(v)[ei]
SFX xL íxer irave díxer	ds:conditional+present is:second+singular	# T4 + rà(v)[ei]
SFX xL íxer irae díxer	ds:conditional+present is:second+singular	# T4 + rà(v)[ei]
SFX xL íxer irave díxer	ds:conditional+present is:second+plural	# T4 + rà(v)[ei]
SFX xL íxer irae díxer	ds:conditional+present is:second+plural	# T4 + rà(v)[ei]
SFX xL íxer irave díxer	ds:conditional+present is:third	# T4 + rà(v)[ei]
SFX xL íxer irae díxer	ds:conditional+present is:third	# T4 + rà(v)[ei]
SFX xL íxer ir díxer	ds:infinitive+simple	# T1 + r(e)
SFX xL íxer ire díxer	ds:infinitive+simple	# T1 + r(e), padoan/coxòto
SFX xL úxer ure dúxer	ds:infinitive+simple	# T1 + r(e), padoan/coxòto
SFX xL íxer ixente díxer	ds:participle+active	# T7 + nte
SFX xL úxer uxente dúxer	ds:participle+active	# T7 + nte
SFX xL íxer ixante díxer	ds:participle+active	# T7 + nte, metaplaxmo
SFX xL úxer uxante dúxer	ds:participle+active	# T7 + nte, metaplaxmo
SFX xL íxer ixènte díxer	ds:participle+active	# T7 + nte, veronexe
SFX xL úxer uxènte dúxer	ds:participle+active	# T7 + nte, veronexe
SFX xL íxer ixudo/M0y0 díxer	ds:participle+passive+weak is:singular+masculine	# T6 + d[oiae], T6 + ([oiae])
SFX xL íxer ixuda/F0y0 díxer	ds:participle+passive+weak is:singular+femenine	# T6 + d[oiae], T6 + ([oiae])
SFX xL úxer uxudo/M0y0 dúxer	ds:participle+passive+weak is:singular+masculine	# T6 + d[oiae], T6 + ([oiae])
SFX xL úxer uxuda/F0y0 dúxer	ds:participle+passive+weak is:singular+femenine	# T6 + d[oiae], T6 + ([oiae])
SFX xL íxer ixesto/A1 díxer	ds:participle+passive+weak is:singular+masculine	# T2 + st[oiae] = T7 + st[oiae]
SFX xL úxer uxesto/A1 dúxer	ds:participle+passive+weak is:singular+masculine	# T2 + st[oiae] = T7 + st[oiae]
SFX xL íxer ixasto/A1 díxer	ds:participle+passive+weak is:singular+masculine	# T2 + st[oiae] = T7 + st[oiae], metaplaxmo
SFX xL úxer uxasto/A1 dúxer	ds:participle+passive+weak is:singular+masculine	# T2 + st[oiae] = T7 + st[oiae], metaplaxmo
SFX xL íxer igando/P0 díxer	ds:gerund+simple	# T2 + n[dt]o
SFX xL íxer igande/P0 díxer	ds:gerund+simple	# T2 + n[dt]o, liventin
SFX xL íxer iganto/P0 díxer	ds:gerund+simple	# T2 + n[dt]o
SFX xL úxer ugando/P0 dúxer	ds:gerund+simple	# T2 + n[dt]o
SFX xL úxer ugande/P0 dúxer	ds:gerund+simple	# T2 + n[dt]o, liventin
SFX xL úxer uganto/P0 dúxer	ds:gerund+simple	# T2 + n[dt]o

SFX xM Y 26
SFX xM íxer ixe-lo/I6 díxer	ds:indicative+present is:third ds:interrogative is:singular+masculine	# T10
SFX xM íxer ixi-lo/I6 díxer	ds:indicative+present is:third ds:interrogative is:singular+masculine	# T10, đulian
SFX xM íxer irà-lo/I6 díxer	ds:indicative+future is:third ds:interrogative is:singular+masculine	# T4 + rà
SFX xM íxer irise-lo/I6 díxer	ds:conditional+present is:third ds:interrogative is:singular+masculine	# T4 + rí[ae]
SFX xM íxer irave-lo/I6 díxer	ds:conditional+present is:third ds:interrogative is:singular+masculine	# T4 + rà(v)[ei]
SFX xM íxer irae-lo/I6 díxer	ds:conditional+present is:third ds:interrogative is:singular+masculine	# T4 + rà(v)[ei]
SFX xM íxer iravi-lo/I6 díxer	ds:conditional+present is:third ds:interrogative is:singular+masculine	# T4 + rà(v)[ei], pavan
SFX xM íxer irai-lo/I6 díxer	ds:conditional+present is:third ds:interrogative is:singular+masculine	# T4 + rà(v)[ei], pavan
SFX xM íxer igando-l/P1 díxer	ds:gerund+simple ds:pronomenal+accusative	# T2 + n[dt]o
SFX xM íxer igande-l/P1 díxer	ds:gerund+simple ds:pronomenal+accusative	# T2 + n[dt]o, liventin
SFX xM íxer iganto-l/P1 díxer	ds:gerund+simple ds:pronomenal+accusative	# T2 + n[dt]o
SFX xM íxer igand díxer	ds:gerund+simple	# T2 + n[dt]o, sonoriđaŧion final
SFX xM íxer igant díxer	ds:gerund+simple	# T2 + n[dt]o, sonoriđaŧion final
SFX xM úxer uxe-lo/I6 dúxer	ds:indicative+present is:third ds:interrogative is:singular+masculine	# T10
SFX xM úxer uxi-lo/I6 dúxer	ds:indicative+present is:third ds:interrogative is:singular+masculine	# T10, đulian
SFX xM úxer urà-lo/I6 dúxer	ds:indicative+future is:third ds:interrogative is:singular+masculine	# T4 + rà
SFX xM úxer urise-lo/I6 dúxer	ds:conditional+present is:third ds:interrogative is:singular+masculine	# T4 + rí[ae]
SFX xM úxer urave-lo/I6 dúxer	ds:conditional+present is:third ds:interrogative is:singular+masculine	# T4 + rà(v)[ei]
SFX xM úxer urae-lo/I6 dúxer	ds:conditional+present is:third ds:interrogative is:singular+masculine	# T4 + rà(v)[ei]
SFX xM úxer uravi-lo/I6 dúxer	ds:conditional+present is:third ds:interrogative is:singular+masculine	# T4 + rà(v)[ei], pavan
SFX xM úxer urai-lo/I6 dúxer	ds:conditional+present is:third ds:interrogative is:singular+masculine	# T4 + rà(v)[ei], pavan
SFX xM úxer ugando-l/P1 dúxer	ds:gerund+simple ds:pronomenal+accusative	# T2 + n[dt]o
SFX xM úxer ugande-l/P1 dúxer	ds:gerund+simple ds:pronomenal+accusative	# T2 + n[dt]o, liventin
SFX xM úxer uganto-l/P1 dúxer	ds:gerund+simple ds:pronomenal+accusative	# T2 + n[dt]o
SFX xM úxer ugand dúxer	ds:gerund+simple	# T2 + n[dt]o, sonoriđaŧion final
SFX xM úxer ugant dúxer	ds:gerund+simple	# T2 + n[dt]o, sonoriđaŧion final

SFX xN Y 22
SFX xN íxer ixe-ƚo/I8 díxer	ds:indicative+present is:third ds:interrogative is:singular+masculine	# T10
SFX xN íxer ixi-ƚo/I8 díxer	ds:indicative+present is:third ds:interrogative is:singular+masculine	# T10, đulian
SFX xN íxer irà-ƚo/I8 díxer	ds:indicative+future is:third ds:interrogative is:singular+masculine	# T4 + rà
SFX xN íxer irise-ƚo/I8 díxer	ds:conditional+present is:third ds:interrogative is:singular+masculine	# T4 + rí[ae]
SFX xN íxer irave-ƚo/I8 díxer	ds:conditional+present is:third ds:interrogative is:singular+masculine	# T4 + rà(v)[ei]
SFX xN íxer irae-ƚo/I8 díxer	ds:conditional+present is:third ds:interrogative is:singular+masculine	# T4 + rà(v)[ei]
SFX xN íxer iravi-ƚo/I8 díxer	ds:conditional+present is:third ds:interrogative is:singular+masculine	# T4 + rà(v)[ei], pavan
SFX xN íxer irai-ƚo/I8 díxer	ds:conditional+present is:third ds:interrogative is:singular+masculine	# T4 + rà(v)[ei], pavan
SFX xN íxer igando-ƚo/P2 díxer	ds:gerund+simple ds:pronomenal+accusative	# T2 + n[dt]o
SFX xN íxer igande-ƚo/P2 díxer	ds:gerund+simple ds:pronomenal+accusative	# T2 + n[dt]o, liventin
SFX xN íxer iganto-ƚo/P2 díxer	ds:gerund+simple ds:pronomenal+accusative	# T2 + n[dt]o
SFX xN úxer uxe-ƚo/I8 dúxer	ds:indicative+present is:third ds:interrogative is:singular+masculine	# T10
SFX xN úxer uxi-ƚo/I8 dúxer	ds:indicative+present is:third ds:interrogative is:singular+masculine	# T10, đulian
SFX xN úxer urà-ƚo/I8 dúxer	ds:indicative+future is:third ds:interrogative is:singular+masculine	# T4 + rà
SFX xN úxer urise-ƚo/I8 dúxer	ds:conditional+present is:third ds:interrogative is:singular+masculine	# T4 + rí[ae]
SFX xN úxer urave-ƚo/I8 dúxer	ds:conditional+present is:third ds:interrogative is:singular+masculine	# T4 + rà(v)[ei]
SFX xN úxer urae-ƚo/I8 dúxer	ds:conditional+present is:third ds:interrogative is:singular+masculine	# T4 + rà(v)[ei]
SFX xN úxer uravi-ƚo/I8 dúxer	ds:conditional+present is:third ds:interrogative is:singular+masculine	# T4 + rà(v)[ei], pavan
SFX xN úxer urai-ƚo/I8 dúxer	ds:conditional+present is:third ds:interrogative is:singular+masculine	# T4 + rà(v)[ei], pavan
SFX xN úxer ugando-ƚo/P2 dúxer	ds:gerund+simple ds:pronomenal+accusative	# T2 + n[dt]o
SFX xN úxer ugande-ƚo/P2 dúxer	ds:gerund+simple ds:pronomenal+accusative	# T2 + n[dt]o, liventin
SFX xN úxer uganto-ƚo/P2 dúxer	ds:gerund+simple ds:pronomenal+accusative	# T2 + n[dt]o

SFX xO Y 123
SFX xO íxer ixe/I1A0 díxer	ds:indicative+present is:first+singular	# T8 + [oe], belumat
SFX xO íxer ige/I1 díxer	ds:indicative+present is:first+singular	# T8 + [oe], belumat
SFX xO íxer ixe/I3A0 díxer	ds:indicative+present is:second+singular	# T10 = T8 + e, 2s=3, belumat
SFX xO r s/I3 díxer	ds:indicative+present is:second+singular	# T10s = T8 + es, 2s=3, belumat
SFX xO xer s/I3 d[íú]xer	ds:indicative+present is:second+singular	# T8 + i, belumat
SFX xO xer s d[íú]xer	ds:indicative+present is:third	# T10 = T8 + e, belumat
SFX xO íxer iron/I2 díxer	ds:indicative+future is:first+plural	# T4 + rón
SFX xO íxer iren/I2 díxer	ds:indicative+future is:first+plural	# T4 + rén
SFX xO ixerò ís dixerò	ds:subjunctive+present is:first+singular	# T8 + e
SFX xO uxerò ús duxerò	ds:subjunctive+present is:first+singular	# T8 + e
SFX xO íxer ige díxer	ds:subjunctive+present is:second+singular	# T8 + e, 2s=3, belumat
SFX xO úxer uge dúxer	ds:subjunctive+present is:second+singular	# T8 + e, 2s=3, belumat
SFX xO xer ges d[íú]xer	ds:subjunctive+present is:second+singular	# T8 + e, 2s=3, belumat
SFX xO ixerò ís dixerò	ds:subjunctive+present is:second+singular	# T8 + e, 2s=3
SFX xO uxerò ús duxerò	ds:subjunctive+present is:second+singular	# T8 + e, 2s=3
SFX xO ixerò ís dixerò	ds:subjunctive+present is:third	# T8 + e
SFX xO uxerò ús duxerò	ds:subjunctive+present is:third	# T8 + e
SFX xO íxer irè/I1 díxer	ds:indicative+future is:first+singular	# T4 + r[òàè]
SFX xO íxer iron/I2 díxer	ds:conditional+present is:first+plural	# T4 + r(is)(i)ón(s[ei])
SFX xO íxer ironse díxer	ds:conditional+present is:first+plural	# T4 + r(is)(i)ón(s[ei]), baso belumat, liventin, seguxin, cipileño
SFX xO íxer ironsi díxer	ds:conditional+present is:first+plural	# T4 + r(is)(i)ón(s[ei])
SFX xO íxer irion/I2 díxer	ds:conditional+present is:first+plural	# T4 + r(is)(i)ón(s[ei])
SFX xO íxer irionse díxer	ds:conditional+present is:first+plural	# T4 + r(is)(i)ón(s[ei]), baso belumat, liventin, seguxin, cipileño
SFX xO íxer irionsi díxer	ds:conditional+present is:first+plural	# T4 + r(is)(i)ón(s[ei])
SFX xO íxer irison/I2 díxer	ds:conditional+present is:first+plural	# T4 + r(is)(i)ón(s[ei])
SFX xO íxer irisonse díxer	ds:conditional+present is:first+plural	# T4 + r(is)(i)ón(s[ei]), baso belumat, liventin, seguxin, cipileño
SFX xO íxer irisonsi díxer	ds:conditional+present is:first+plural	# T4 + r(is)(i)ón(s[ei])
SFX xO íxer irision/I2 díxer	ds:conditional+present is:first+plural	# T4 + r(is)(i)ón(s[ei])
SFX xO íxer irisionse díxer	ds:conditional+present is:first+plural	# T4 + r(is)(i)ón(s[ei]), baso belumat, liventin, seguxin, cipileño
SFX xO íxer irisionsi díxer	ds:conditional+present is:first+plural	# T4 + r(is)(i)ón(s[ei])
SFX xO íxer iren/I2 díxer	ds:conditional+present is:first+plural	# T4 + r(is)én(s[ei])
SFX xO íxer irense díxer	ds:conditional+present is:first+plural	# T4 + r(is)én(s[ei])
SFX xO íxer irensi díxer	ds:conditional+present is:first+plural	# T4 + r(is)én(s[ei])
SFX xO íxer irisen/I2 díxer	ds:conditional+present is:first+plural	# T4 + r(is)én(s[ei])
SFX xO íxer irisense díxer	ds:conditional+present is:first+plural	# T4 + r(is)én(s[ei])
SFX xO íxer irisensi díxer	ds:conditional+present is:first+plural	# T4 + r(is)én(s[ei])
SFX xO íxer iree/I3 díxer	ds:conditional+present is:second+singular	# T4 + r[èé]e
SFX xO íxer irées/I3 díxer	ds:conditional+present is:second+singular	# T4 + r[èé]e
SFX xO íxer irèe/I3 díxer	ds:conditional+present is:second+singular	# T4 + r[èé]e, vitoriexe
SFX xO íxer irèes/I3 díxer	ds:conditional+present is:second+singular	# T4 + r[èé]e, vitoriexe
SFX xO íxer iríe díxer	ds:conditional+present is:third	# T4 + rí[ae]
SFX xO íxer iree díxer	ds:conditional+present is:third	# T4 + r[èé]e
SFX xO íxer irèe díxer	ds:conditional+present is:third	# T4 + r[èé]e, vitoriexe
SFX xO íxer irove díxer	ds:conditional+present is:first+singular	# T4 + ró(v)e
SFX xO íxer iroe díxer	ds:conditional+present is:first+singular	# T4 + ró(v)e
SFX xO íxer irove díxer	ds:conditional+present is:first+plural	# T4 + ró(v)e
SFX xO íxer iroe díxer	ds:conditional+present is:first+plural	# T4 + ró(v)e
SFX xO íxer irove díxer	ds:conditional+present is:second+singular	# T4 + ró(v)e
SFX xO íxer iroe díxer	ds:conditional+present is:second+singular	# T4 + ró(v)e
SFX xO íxer irove díxer	ds:conditional+present is:second+plural	# T4 + ró(v)e
SFX xO íxer iroe díxer	ds:conditional+present is:second+plural	# T4 + ró(v)e
SFX xO íxer irove/I5 díxer	ds:conditional+present is:third	# T4 + ró(v)e
SFX xO íxer iroe/I5 díxer	ds:conditional+present is:third	# T4 + ró(v)e
SFX xO íxer irou díxer	ds:conditional+present is:first+singular	# T4 + róu
SFX xO íxer iree/I1 díxer	ds:conditional+present is:first+singular	# T4 + r[èé]e
SFX xO íxer irèe/I1 díxer	ds:conditional+present is:first+singular	# T4 + r[èé]e, vitoriexe
SFX xO íxer iríe díxer	ds:conditional+present is:first+singular	# T4 + rí[ae]
SFX xO íxer irou díxer	ds:conditional+present is:first+plural	# T4 + róu
SFX xO íxer irou díxer	ds:conditional+present is:second+singular	# T4 + róu
SFX xO íxer irié/I4 díxer	ds:conditional+present is:second+plural	# T4 + r(is)ié, baso belumat, seguxin, cipileño
SFX xO íxer irisié/I4 díxer	ds:conditional+present is:second+plural	# T4 + r(is)ié, baso belumat, seguxin, cipileño
SFX xO íxer irou díxer	ds:conditional+present is:second+plural	# T4 + róu
SFX xO íxer irou/I5 díxer	ds:conditional+present is:third	# T4 + róu
SFX xO íxer iroo díxer	ds:conditional+present is:first+singular	# T4 + róo
SFX xO íxer iroo díxer	ds:conditional+present is:first+plural	# T4 + róo
SFX xO íxer iroo díxer	ds:conditional+present is:second+singular	# T4 + róo
SFX xO íxer iroo díxer	ds:conditional+present is:second+plural	# T4 + róo
SFX xO íxer iroo/I5 díxer	ds:conditional+present is:third	# T4 + róo
SFX xO íxer iró díxer	ds:conditional+present is:first+singular	# T4 + ró
SFX xO íxer iró díxer	ds:conditional+present is:first+plural	# T4 + ró
SFX xO íxer iró díxer	ds:conditional+present is:second+singular	# T4 + ró
SFX xO íxer iró díxer	ds:conditional+present is:second+plural	# T4 + ró
SFX xO íxer iró/I5 díxer	ds:conditional+present is:third	# T4 + ró
SFX xO íxer ixaría díxer	ds:conditional+present is:first+singular	# T4 + rí[ae]/réa
SFX xO íxer ixarea díxer	ds:conditional+present is:first+singular	# T4 + rí[ae]/réa, veronexe
SFX xO íxer ixarésimo/I2 díxer	ds:conditional+present is:first+plural	# T4 + r[éí]simo
SFX xO íxer ixarísimo/I2 díxer	ds:conditional+present is:first+plural	# T4 + r[éí]simo, pavan
SFX xO íxer ixaría/I3 díxer	ds:conditional+present is:second+singular	# T4 + ría
SFX xO íxer ixarías/I3 díxer	ds:conditional+present is:second+singular	# T4 + ría
SFX xO íxer ixarisi/I3 díxer	ds:conditional+present is:second+singular	# T4 + rísi, pavan, arkade
SFX xO íxer ixarísis/I3 díxer	ds:conditional+present is:second+singular	# T4 + rísi, pavan, arkade
SFX xO íxer ixeresi/I3 díxer	ds:conditional+present is:second+singular	# T4 + rési
SFX xO íxer ixerésis/I3 díxer	ds:conditional+present is:second+singular	# T4 + rési
SFX xO íxer ixaresi/I4 díxer	ds:conditional+present is:second+plural	# T4 + rési
SFX xO íxer ixarisi/I4 díxer	ds:conditional+present is:second+plural	# T4 + rísi, pavan, arkade
SFX xO íxer ixaría díxer	ds:conditional+present is:third	# T4 + rí[ae]/réa
SFX xO íxer ixarea díxer	ds:conditional+present is:third	# T4 + rí[ae]/réa, veronexe
SFX xO íxer ixarave/I1 díxer	ds:conditional+present is:first+singular	# T4 + rà(v)[ei]
SFX xO íxer ixarae díxer	ds:conditional+present is:first+singular	# T4 + rà(v)[ei]
SFX xO íxer ixaravi díxer	ds:conditional+present is:first+singular	# T4 + rà(v)[ei], pavan
SFX xO íxer ixarai díxer	ds:conditional+present is:first+singular	# T4 + rà(v)[ei], pavan
SFX xO íxer ixarave díxer	ds:conditional+present is:first+plural	# T4 + rà(v)[ei]
SFX xO íxer ixarae díxer	ds:conditional+present is:first+plural	# T4 + rà(v)[ei]
SFX xO íxer ixarave díxer	ds:conditional+present is:second+singular	# T4 + rà(v)[ei]
SFX xO íxer ixarae díxer	ds:conditional+present is:second+singular	# T4 + rà(v)[ei]
SFX xO íxer ixarave díxer	ds:conditional+present is:second+plural	# T4 + rà(v)[ei]
SFX xO íxer ixarae díxer	ds:conditional+present is:second+plural	# T4 + rà(v)[ei]
SFX xO íxer ixarave díxer	ds:conditional+present is:third	# T4 + rà(v)[ei]
SFX xO íxer ixarae díxer	ds:conditional+present is:third	# T4 + rà(v)[ei]
SFX xO úxer uxaría dúxer	ds:conditional+present is:first+singular	# T4 + rí[ae]/réa
SFX xO úxer uxarea dúxer	ds:conditional+present is:first+singular	# T4 + rí[ae]/réa, veronexe
SFX xO úxer uxarésimo/I2 dúxer	ds:conditional+present is:first+plural	# T4 + r[éí]simo
SFX xO úxer uxarísimo/I2 dúxer	ds:conditional+present is:first+plural	# T4 + r[éí]simo, pavan
SFX xO úxer uxaría/I3 dúxer	ds:conditional+present is:second+singular	# T4 + ría
SFX xO úxer uxarías/I3 dúxer	ds:conditional+present is:second+singular	# T4 + ría
SFX xO úxer uxarisi/I3 dúxer	ds:conditional+present is:second+singular	# T4 + rísi, pavan, arkade
SFX xO úxer uxarísis/I3 dúxer	ds:conditional+present is:second+singular	# T4 + rísi, pavan, arkade
SFX xO úxer uxaresi/I4 dúxer	ds:conditional+present is:second+plural	# T4 + rési
SFX xO úxer uxarisi/I4 dúxer	ds:conditional+present is:second+plural	# T4 + rísi, pavan, arkade
SFX xO úxer uxaría dúxer	ds:conditional+present is:third	# T4 + rí[ae]/réa
SFX xO úxer uxarea dúxer	ds:conditional+present is:third	# T4 + rí[ae]/réa, veronexe
SFX xO úxer uxarave/I1 dúxer	ds:conditional+present is:first+singular	# T4 + rà(v)[ei]
SFX xO úxer uxarae dúxer	ds:conditional+present is:first+singular	# T4 + rà(v)[ei]
SFX xO úxer uxaravi dúxer	ds:conditional+present is:first+singular	# T4 + rà(v)[ei], pavan
SFX xO úxer uxarai dúxer	ds:conditional+present is:first+singular	# T4 + rà(v)[ei], pavan
SFX xO úxer uxarave dúxer	ds:conditional+present is:first+plural	# T4 + rà(v)[ei]
SFX xO úxer uxarae dúxer	ds:conditional+present is:first+plural	# T4 + rà(v)[ei]
SFX xO úxer uxarave dúxer	ds:conditional+present is:second+singular	# T4 + rà(v)[ei]
SFX xO úxer uxarae dúxer	ds:conditional+present is:second+singular	# T4 + rà(v)[ei]
SFX xO úxer uxarave dúxer	ds:conditional+present is:second+plural	# T4 + rà(v)[ei]
SFX xO úxer uxarae dúxer	ds:conditional+present is:second+plural	# T4 + rà(v)[ei]
SFX xO úxer uxarave dúxer	ds:conditional+present is:third	# T4 + rà(v)[ei]
SFX xO úxer uxarae dúxer	ds:conditional+present is:third	# T4 + rà(v)[ei]

# vèrbi '-er inregolari: di?éver
# different conjugation in subjunctive present, gerund simple
# subjunctive present of "débier"
# NOTA: del congiuntivo sono note le forme in deba/depi/debia
# NOTE: does not have procomplementar form for imperative
SFX xP Y 90
SFX xP éver ebia éver	ds:subjunctive+present is:first+singular	# T8 + a
SFX xP éver ebie éver	ds:subjunctive+present is:first+singular	# T8 + e
SFX xP éver ebiemo éver	ds:subjunctive+present is:first+plural	# T5 + mo
SFX xP éver ebimo éver	ds:subjunctive+present is:first+plural	# T5 + mo
SFX xP éver ebion éver	ds:subjunctive+present is:first+plural	# T12 + (i)ón(e)
SFX xP éver ebione éver	ds:subjunctive+present is:first+plural	# T12 + (i)ón(e), baso belumat, liventin, seguxin, cipileño
SFX xP éver ebien éver	ds:subjunctive+present is:first+plural	# T12 + én(e)
SFX xP éver ebiene éver	ds:subjunctive+present is:first+plural	# T12 + én(e)
SFX xP éver ebion déver	ds:subjunctive+present is:first+plural	# T12 + (i)ón(e)
SFX xP éver ebione déver	ds:subjunctive+present is:first+plural	# T12 + (i)ón(e), baso belumat, liventin, seguxin, cipileño
SFX xP éver ebien déver	ds:subjunctive+present is:first+plural	# T12 + én(e)
SFX xP éver ebiene déver	ds:subjunctive+present is:first+plural	# T12 + én(e)
SFX xP éver ebion diéver	ds:subjunctive+present is:first+plural	# T12 + (i)ón(e)
SFX xP éver ebione diéver	ds:subjunctive+present is:first+plural	# T12 + (i)ón(e), baso belumat, liventin, seguxin, cipileño
SFX xP éver ebien diéver	ds:subjunctive+present is:first+plural	# T12 + én(e)
SFX xP éver ebiene diéver	ds:subjunctive+present is:first+plural	# T12 + én(e)
SFX xP éver ebi éver	ds:subjunctive+present is:second+singular	# T8 + i
SFX xP ver bis éver	ds:subjunctive+present is:second+singular	# T8 + i
SFX xP éver ebia éver	ds:subjunctive+present is:second+singular	# T8 + a
SFX xP ver bias éver	ds:subjunctive+present is:second+singular	# T8 + a
SFX xP éver ebie éver	ds:subjunctive+present is:second+singular	# T8 + e, 2s=3, belumat
SFX xP ver bies éver	ds:subjunctive+present is:second+singular	# T8 + e, 2s=3, belumat
SFX xP éver ebiè éver	ds:subjunctive+present is:second+plural	# T5, veneŧian
SFX xP éver ebié éver	ds:subjunctive+present is:second+plural	# T5, arkade
SFX xP éver ebiede éver	ds:subjunctive+present is:second+plural	# T12 + é([dg]e), baso belumat
SFX xP éver ebiege éver	ds:subjunctive+present is:second+plural	# T12 + é([dg]e), seguxin, cipileño
SFX xP éver ebié déver	ds:subjunctive+present is:second+plural	# T12 + é([dg]e)
SFX xP éver ebiede déver	ds:subjunctive+present is:second+plural	# T12 + é([dg]e), baso belumat
SFX xP éver ebiege déver	ds:subjunctive+present is:second+plural	# T12 + é([dg]e), seguxin, cipileño
SFX xP éver ebié diéver	ds:subjunctive+present is:second+plural	# T12 + é([dg]e)
SFX xP éver ebiede diéver	ds:subjunctive+present is:second+plural	# T12 + é([dg]e), baso belumat
SFX xP éver ebiege diéver	ds:subjunctive+present is:second+plural	# T12 + é([dg]e), seguxin, cipileño
SFX xP éver ebie éver	ds:subjunctive+present is:third	# T8 + e
SFX xP éver ebia éver	ds:subjunctive+present is:third	# T8 + a
SFX xP éver evo/I1A0 éver	ds:indicative+present is:first+singular	# T8 + [oe]
SFX xP éver evi/I3A0 éver	ds:indicative+present is:second+singular	# T8 + i
SFX xP er is/I3 éver	ds:indicative+present is:second+singular	# T8 + is
SFX xP éver eva éver	ds:indicative+present is:third	# T10
SFX xP éver evi éver	ds:indicative+present is:third	# T10, đulian
SFX xP éver eva éver	ds:subjunctive+present is:first+singular	# T8 + a
SFX xP éver evaría éver	ds:conditional+present is:first+singular	# T4 + rí[ae]/réa
SFX xP éver evarea éver	ds:conditional+present is:first+singular	# T4 + rí[ae]/réa, veronexe
SFX xP éver evarésimo/I2 éver	ds:conditional+present is:first+plural	# T4 + r[éí]simo
SFX xP éver evarísimo/I2 éver	ds:conditional+present is:first+plural	# T4 + r[éí]simo, pavan
SFX xP éver evaría/I3 éver	ds:conditional+present is:second+singular	# T4 + ría
SFX xP éver evarías/I3 éver	ds:conditional+present is:second+singular	# T4 + ría
SFX xP éver evarisi/I3 éver	ds:conditional+present is:second+singular	# T4 + rísi, pavan, arkade
SFX xP éver evarísis/I3 éver	ds:conditional+present is:second+singular	# T4 + rísi, pavan, arkade
SFX xP éver everesi/I3 éver	ds:conditional+present is:second+singular	# T4 + rési
SFX xP éver everésis/I3 éver	ds:conditional+present is:second+singular	# T4 + rési
SFX xP éver evaresi/I4 éver	ds:conditional+present is:second+plural	# T4 + rési
SFX xP éver evarisi/I4 éver	ds:conditional+present is:second+plural	# T4 + rísi, pavan, arkade
SFX xP éver evaría éver	ds:conditional+present is:third	# T4 + rí[ae]/réa
SFX xP éver evarea éver	ds:conditional+present is:third	# T4 + rí[ae]/réa, veronexe
SFX xP éver evarave/I1 éver	ds:conditional+present is:first+singular	# T4 + rà(v)[ei]
SFX xP éver evarae éver	ds:conditional+present is:first+singular	# T4 + rà(v)[ei]
SFX xP éver evaravi éver	ds:conditional+present is:first+singular	# T4 + rà(v)[ei], pavan
SFX xP éver evarai éver	ds:conditional+present is:first+singular	# T4 + rà(v)[ei], pavan
SFX xP éver evarave éver	ds:conditional+present is:first+plural	# T4 + rà(v)[ei]
SFX xP éver evarae éver	ds:conditional+present is:first+plural	# T4 + rà(v)[ei]
SFX xP éver evarave éver	ds:conditional+present is:second+singular	# T4 + rà(v)[ei]
SFX xP éver evarae éver	ds:conditional+present is:second+singular	# T4 + rà(v)[ei]
SFX xP éver evarave éver	ds:conditional+present is:second+plural	# T4 + rà(v)[ei]
SFX xP éver evarae éver	ds:conditional+present is:second+plural	# T4 + rà(v)[ei]
SFX xP éver evarave éver	ds:conditional+present is:third	# T4 + rà(v)[ei]
SFX xP éver evarae éver	ds:conditional+present is:third	# T4 + rà(v)[ei]
SFX xP éver eva éver	ds:imperative+present is:second+singular	# T9
SFX xP éver evi éver	ds:imperative+present is:second+singular	# T9
SFX xP éver eve éver	ds:imperative+present is:second+singular	# T9
SFX xP éver evé éver	ds:imperative+present is:second+plural	# T5 = T12 + [èé]
SFX xP éver eví éver	ds:imperative+present is:second+plural	# T5
SFX xP éver evente éver	ds:participle+active	# T7 + nte
SFX xP éver evante éver	ds:participle+active	# T7 + nte, metaplaxmo
SFX xP éver evènte éver	ds:participle+active	# T7 + nte, veronexe
SFX xP éver evudo/M0y0 éver	ds:participle+passive+weak is:singular+masculine	# T6 + d[oiae], T6 + ([oiae])
SFX xP éver evuda/F0y0 éver	ds:participle+passive+weak is:singular+femenine	# T6 + d[oiae], T6 + ([oiae])
SFX xP éver evesto/A1 éver	ds:participle+passive+weak is:singular+masculine	# T2 + st[oiae] = T7 + st[oiae]
SFX xP éver evasto/A1 éver	ds:participle+passive+weak is:singular+masculine	# T2 + st[oiae] = T7 + st[oiae], metaplaxmo
SFX xP éver ebiendo/P0P1 éver	ds:gerund+simple	# T2 + n[dt]o
SFX xP éver ebiendo-ƚo/P2 éver	ds:gerund+simple ds:pronomenal+accusative	# T2 + n[dt]o
SFX xP éver ebiende/P0P1 éver	ds:gerund+simple	# T2 + n[dt]o, liventin, buranèl
SFX xP éver ebiende-ƚo/P2 éver	ds:gerund+simple ds:pronomenal+accusative	# T2 + n[dt]o, liventin, buranèl
SFX xP éver ebiando/P0P1 éver	ds:gerund+simple	# T7 + n[dt]o, metaplaxmo
SFX xP éver ebiando-ƚo/P2 éver	ds:gerund+simple ds:pronomenal+accusative	# T7 + n[dt]o, metaplaxmo
SFX xP éver ebiande/P0P1 éver	ds:gerund+simple	# T7 + n[dt]o, metaplaxmo, liventin
SFX xP éver ebiande-ƚo/P2 éver	ds:gerund+simple ds:pronomenal+accusative	# T7 + n[dt]o, metaplaxmo, liventin
SFX xP éver ebiento/P0P1 éver	ds:gerund+simple	# T2 + n[dt]o
SFX xP éver ebiento-ƚo/P2 éver	ds:gerund+simple ds:pronomenal+accusative	# T2 + n[dt]o
SFX xP éver ebianto/P0P1 éver	ds:gerund+simple	# T7 + n[dt]o, metaplaxmo
SFX xP éver ebianto-ƚo/P2 éver	ds:gerund+simple ds:pronomenal+accusative	# T7 + n[dt]o, metaplaxmo

# vèrbi '-er inregolari: (re)?èser
# different conjugation in indicative present, indicative imperfect, indicative future, subjunctive present, subjunctive imperfect, conditional present, imperative present
# changes in participle passive
# NOTE: see also other derivations in dic file!
# NOTE: does not have procomplementar form for imperative
SFX xQ Y 387
SFX xQ èser só’/I1 èser	ds:indicative+present is:first+singular	# T8 + [oe]
SFX xQ èser són/I1 èser	ds:indicative+present is:first+singular	# T8 + [oe]
SFX xQ èser sè/I1 èser	ds:indicative+present is:first+singular	# T8 + [oe]
SFX xQ èser sion/I1 èser	ds:indicative+present is:first+singular	# T8 + [oe]
SFX xQ èser sún/I1 èser	ds:indicative+present is:first+singular	# T8 + [oe]
SFX xQ èser sú’ èser	ds:indicative+present is:first+singular	# T8 + [oe], coxòto
SFX xQ èser semo/I2 èser	ds:indicative+present is:first+plural	# T5 + mo
SFX xQ èser simo/I2 èser	ds:indicative+present is:first+plural	# T5 + mo
SFX xQ èser són/I2 èser	ds:indicative+present is:first+plural	# T12 + ón
SFX xQ èser sén/I2 èser	ds:indicative+present is:first+plural	# T12 + én
SFX xQ èser sí/I3 èser	ds:indicative+present is:second+singular	# T8 + i
SFX xQ èser sís/I3 èser	ds:indicative+present is:second+singular	# T8 + is
SFX xQ èser xé/I3 èser	ds:indicative+present is:second+singular	# T10 = T8 + e, 2s=3, belumat
SFX xQ èser xés/I3 èser	ds:indicative+present is:second+singular	# T10s = T8 + es, 2s=3, belumat
SFX xQ èser sé/I3 èser	ds:indicative+present is:second+singular	# T10 = T8 + e, 2s=3, belumat
SFX xQ èser sés/I3 èser	ds:indicative+present is:second+singular	# T10s = T8 + es, 2s=3, belumat
SFX xQ èser sé/I4 èser	ds:indicative+present is:second+plural	# T5 = T12 + [èé]
SFX xQ èser sié/I4 èser	ds:indicative+present is:second+plural	# T5 = T12 + [èé]
SFX xQ èser sí/I4 èser	ds:indicative+present is:second+plural	# T5
SFX xQ èser sé/I5I7 èser	ds:indicative+present is:third	# T10
SFX xQ èser xé/I5I7 èser	ds:indicative+present is:third	# T10
SFX xQ èser jèra/I1 èser	ds:indicative+imperfect is:first+singular	# T2 + (v)[aeo]
SFX xQ èser ɉèra/I1 èser	ds:indicative+imperfect is:first+singular	# T2 + (v)[aeo]
SFX xQ èser xèra/I1 èser	ds:indicative+imperfect is:first+singular	# T2 + (v)[aeo]
SFX xQ èser jèro/I1 èser	ds:indicative+imperfect is:first+singular	# T2 + (v)[aeo]
SFX xQ èser ɉèro/I1 èser	ds:indicative+imperfect is:first+singular	# T2 + (v)[aeo]
SFX xQ èser xèro/I1 èser	ds:indicative+imperfect is:first+singular	# T2 + (v)[aeo]
SFX xQ ser re/I1 èser	ds:indicative+imperfect is:first+singular	# T2 + (v)[aeo], belumat
SFX xQ èser jère/I1 èser	ds:indicative+imperfect is:first+singular	# T2 + (v)[aeo]
SFX xQ èser ɉère/I1 èser	ds:indicative+imperfect is:first+singular	# T2 + (v)[aeo]
SFX xQ èser xère/I1 èser	ds:indicative+imperfect is:first+singular	# T2 + (v)[aeo]
SFX xQ ser rimo/I2 èser	ds:indicative+imperfect is:first+plural	# T2 + (v)imo
SFX xQ èser jèrimo/I2 èser	ds:indicative+imperfect is:first+plural	# T2 + (v)imo
SFX xQ èser ɉèrimo/I2 èser	ds:indicative+imperfect is:first+plural	# T2 + (v)imo
SFX xQ èser xèrimo/I2 èser	ds:indicative+imperfect is:first+plural	# T2 + (v)imo
SFX xQ èser erion/I2 èser	ds:indicative+imperfect is:first+plural	# T11 + (iv)(i)ón(s[ei]), belumat
SFX xQ èser erison/I2 èser	ds:indicative+imperfect is:first+plural	# T11 + (iv)(i)ón(s[ei]), belumat
SFX xQ èser erision/I2 èser	ds:indicative+imperfect is:first+plural	# T11 + (iv)(i)ón(s[ei]), belumat
SFX xQ èser jerensi èser	ds:indicative+imperfect is:first+plural	# T11 + (iv)[éí]n(s[ei])
SFX xQ èser jèri/I3 èser	ds:indicative+imperfect is:second+singular	# T2 + (v)i
SFX xQ èser ɉèri/I3 èser	ds:indicative+imperfect is:second+singular	# T2 + (v)i
SFX xQ èser xèri/I3 èser	ds:indicative+imperfect is:second+singular	# T2 + (v)i
SFX xQ èser jèris/I3 èser	ds:indicative+imperfect is:second+singular	# T2 + (v)i
SFX xQ èser ɉèris/I3 èser	ds:indicative+imperfect is:second+singular	# T2 + (v)i
SFX xQ èser xèris/I3 èser	ds:indicative+imperfect is:second+singular	# T2 + (v)i
SFX xQ èser jèra/I3 èser	ds:indicative+imperfect is:second+singular	# T2 + (v)a
SFX xQ èser ɉèra/I3 èser	ds:indicative+imperfect is:second+singular	# T2 + (v)a
SFX xQ èser xèra/I3 èser	ds:indicative+imperfect is:second+singular	# T2 + (v)a
SFX xQ èser jèras/I3 èser	ds:indicative+imperfect is:second+singular	# T2 + (v)a
SFX xQ èser ɉèras/I3 èser	ds:indicative+imperfect is:second+singular	# T2 + (v)a
SFX xQ èser xèras/I3 èser	ds:indicative+imperfect is:second+singular	# T2 + (v)a
SFX xQ ser re/I3 èser	ds:indicative+imperfect is:second+singular	# T2 + (v)[aeo], belumat
SFX xQ èser jère/I3 èser	ds:indicative+imperfect is:second+singular	# T2 + (v)a
SFX xQ èser ɉère/I3 èser	ds:indicative+imperfect is:second+singular	# T2 + (v)a
SFX xQ èser xère/I3 èser	ds:indicative+imperfect is:second+singular	# T2 + (v)a
SFX xQ èser jères/I3 èser	ds:indicative+imperfect is:second+singular	# T2 + (v)a
SFX xQ èser ɉères/I3 èser	ds:indicative+imperfect is:second+singular	# T2 + (v)a
SFX xQ èser xères/I3 èser	ds:indicative+imperfect is:second+singular	# T2 + (v)a
SFX xQ èser jèri/I4 èser	ds:indicative+imperfect is:second+plural	# T2 + (v)i
SFX xQ èser ɉèri/I4 èser	ds:indicative+imperfect is:second+plural	# T2 + (v)i
SFX xQ èser xèri/I4 èser	ds:indicative+imperfect is:second+plural	# T2 + (v)i
SFX xQ èser jèra/I4 èser	ds:indicative+imperfect is:second+plural	# T2 + (v)a
SFX xQ èser ɉèra/I4 èser	ds:indicative+imperfect is:second+plural	# T2 + (v)a
SFX xQ èser xèra/I4 èser	ds:indicative+imperfect is:second+plural	# T2 + (v)a
SFX xQ èser erisié èser	ds:subjunctive+imperfect is:second+plural	# T11 + (is)ié[dg]e/isiè, belumat
SFX xQ èser eresi èser	ds:subjunctive+imperfect is:second+plural	# T11 + (is)ié[dg]e/isiè, vitoriexe
SFX xQ èser erisi èser	ds:subjunctive+imperfect is:second+plural	# T2 + si, belumat
SFX xQ èser jèra/I5I7 èser	ds:indicative+imperfect is:third	# T2 + (v)a
SFX xQ èser ɉèra/I5I7 èser	ds:indicative+imperfect is:third	# T2 + (v)a
SFX xQ èser xèra/I5I7 èser	ds:indicative+imperfect is:third	# T2 + (v)a
SFX xQ èser serò/I1 èser	ds:indicative+future is:first+singular	# T4 + r[òàè]
SFX xQ èser serà/I1 èser	ds:indicative+future is:first+singular	# T4 + r[òàè]
SFX xQ èser serè/I1 èser	ds:indicative+future is:first+singular	# T4 + r[òàè]
SFX xQ èser seremo/I2 èser	ds:indicative+future is:first+plural	# T4 + r[éí]mo
SFX xQ èser serimo/I2 èser	ds:indicative+future is:first+plural	# T4 + r[éí]mo
SFX xQ èser seron/I2 èser	ds:indicative+future is:first+plural	# T4 + rón
SFX xQ èser serion/I2 èser	ds:indicative+future is:first+plural	# T4 + rón
SFX xQ èser seren/I2 èser	ds:indicative+future is:first+plural	# T4 + rén
SFX xQ èser serà/I3 èser	ds:indicative+future is:second+singular	# T4 + r[àé]
SFX xQ èser seras/I3 èser	ds:indicative+future is:second+singular	# T4 + r[àé]s
SFX xQ èser seré/I3 èser	ds:indicative+future is:second+singular	# T4 + r[àé]
SFX xQ èser seres/I3 èser	ds:indicative+future is:second+singular	# T4 + r[àé]s
SFX xQ èser serí/I3 èser	ds:indicative+future is:second+singular	# T4 + r[àé]
SFX xQ èser seris/I3 èser	ds:indicative+future is:second+singular	# T4 + r[àé]s
SFX xQ èser serè/I4 èser	ds:indicative+future is:second+plural	# T4 + r[èéí]
SFX xQ èser seré/I4 èser	ds:indicative+future is:second+plural	# T4 + r[èéí], arkade
SFX xQ èser serí/I4 èser	ds:indicative+future is:second+plural	# T4 + r[èéí]
SFX xQ èser serà/I5I7 èser	ds:indicative+future is:third	# T4 + rà
SFX xQ èser sarò/I1 èser	ds:indicative+future is:first+singular	# T4 + r[òàè]
SFX xQ èser sarà/I1 èser	ds:indicative+future is:first+singular	# T4 + r[òàè]
SFX xQ èser sarè/I1 èser	ds:indicative+future is:first+singular	# T4 + r[òàè]
SFX xQ èser saremo/I2 èser	ds:indicative+future is:first+plural	# T4 + r[éí]mo
SFX xQ èser sarimo/I2 èser	ds:indicative+future is:first+plural	# T4 + r[éí]mo
SFX xQ èser saron/I2 èser	ds:indicative+future is:first+plural	# T4 + rón
SFX xQ èser sarion/I2 èser	ds:indicative+future is:first+plural	# T4 + rón
SFX xQ èser saren/I2 èser	ds:indicative+future is:first+plural	# T4 + rén
SFX xQ èser sarà/I3 èser	ds:indicative+future is:second+singular	# T4 + r[àé]
SFX xQ èser saras/I3 èser	ds:indicative+future is:second+singular	# T4 + r[àé]s
SFX xQ èser saré/I3 èser	ds:indicative+future is:second+singular	# T4 + r[àé]
SFX xQ èser sares/I3 èser	ds:indicative+future is:second+singular	# T4 + r[àé]s
SFX xQ èser sarí/I3 èser	ds:indicative+future is:second+singular	# T4 + r[àé]
SFX xQ èser saris/I3 èser	ds:indicative+future is:second+singular	# T4 + r[àé]s
SFX xQ èser sarè/I4 èser	ds:indicative+future is:second+plural	# T4 + r[èéí]
SFX xQ èser saré/I4 èser	ds:indicative+future is:second+plural	# T4 + r[èéí], arkade
SFX xQ èser sarí/I4 èser	ds:indicative+future is:second+plural	# T4 + r[èéí]
SFX xQ èser sarà/I5I7 èser	ds:indicative+future is:third	# T4 + rà
SFX xQ èser sipia èser	ds:subjunctive+present is:first+singular	# T8 + a
SFX xQ èser sipie èser	ds:subjunctive+present is:first+singular	# T8 + e
SFX xQ èser síe èser	ds:subjunctive+present is:first+singular	# T8 + e, belumat
SFX xQ èser see èser	ds:subjunctive+present is:first+singular	# T8 + e, belumat
SFX xQ èser sipiemo èser	ds:subjunctive+present is:first+plural	# T5 + mo
SFX xQ èser sipimo èser	ds:subjunctive+present is:first+plural	# T5 + mo
SFX xQ èser sipion èser	ds:subjunctive+present is:first+plural	# T12 + (i)ón(e)
SFX xQ èser sipione èser	ds:subjunctive+present is:first+plural	# T12 + (i)ón(e), baso belumat, liventin, seguxin, cipileño
SFX xQ èser sione èser	ds:subjunctive+present is:first+plural	# T12 + (i)ón(e), belumat
SFX xQ èser sipien èser	ds:subjunctive+present is:first+plural	# T12 + én(e)
SFX xQ èser sipiene èser	ds:subjunctive+present is:first+plural	# T12 + én(e)
SFX xQ èser sipi èser	ds:subjunctive+present is:second+singular	# T8 + [ea]
SFX xQ èser sípis èser	ds:subjunctive+present is:second+singular	# T8 + [ea]s
SFX xQ èser sipie èser	ds:subjunctive+present is:second+singular	# T8 + [ea], 2s=3, belumat
SFX xQ èser sípies èser	ds:subjunctive+present is:second+singular	# T8 + [ea]s, 2s=3, belumat
SFX xQ èser sipia èser	ds:subjunctive+present is:second+singular	# T8 + [ea], 2s=3, belumat
SFX xQ èser sípias èser	ds:subjunctive+present is:second+singular	# T8 + [ea]s, 2s=3, belumat
SFX xQ èser síe èser	ds:subjunctive+present is:second+singular	# T8 + [ea], 2s=3, belumat
SFX xQ èser síes èser	ds:subjunctive+present is:second+singular	# T8 + [ea]s, 2s=3, belumat
SFX xQ èser sipiè èser	ds:subjunctive+present is:second+plural	# T5, veneŧian
SFX xQ èser sipié èser	ds:subjunctive+present is:second+plural	# T5 = T12 + é([dg]e), arkade
SFX xQ èser sipí èser	ds:subjunctive+present is:second+plural	# T5
SFX xQ èser sipiede èser	ds:subjunctive+present is:second+plural	# T12 + é([dg]e), baso belumat
SFX xQ èser sipiege èser	ds:subjunctive+present is:second+plural	# T12 + é([dg]e), seguxin, cipileño
SFX xQ èser sede èser	ds:subjunctive+present is:second+plural	# T12 + é([dg]e), baso belumat
SFX xQ èser siede èser	ds:subjunctive+present is:second+plural	# T12 + é([dg]e), baso belumat
SFX xQ èser sipiège èser	ds:subjunctive+present is:second+plural	# T12 + ège, metaplaxmo, vitoriexe
SFX xQ èser sipie èser	ds:subjunctive+present is:third	# T8 + e
SFX xQ èser sipia èser	ds:subjunctive+present is:third	# T8 + a
SFX xQ èser síe èser	ds:subjunctive+present is:third	# T8 + e, belumat
SFX xQ èser fuse/A0 èser	ds:subjunctive+imperfect is:first+singular	# T2 + se
SFX xQ èser fuxese/A0 èser	ds:subjunctive+imperfect is:first+singular	# T2 + se
SFX xQ èser furese/A0 èser	ds:subjunctive+imperfect is:first+singular	# T2 + se
SFX xQ èser fúsimo èser	ds:subjunctive+imperfect is:first+plural	# T2 + s[ei]mo
SFX xQ èser fúsemo èser	ds:subjunctive+imperfect is:first+plural	# T2 + s[ei]mo, veneŧian
SFX xQ èser fuson èser	ds:subjunctive+imperfect is:first+plural	# T11 + (is)(i)ón(e|s[ei])
SFX xQ èser fusone èser	ds:subjunctive+imperfect is:first+plural	# T11 + (is)(i)ón(e|s[ei]), baso belumat, liventin, seguxin, cipileño
SFX xQ èser fusonse èser	ds:subjunctive+imperfect is:first+plural	# T11 + (is)(i)ón(e|s[ei]), baso belumat, liventin, seguxin, cipileño
SFX xQ èser fusonsi èser	ds:subjunctive+imperfect is:first+plural	# T11 + (is)(i)ón(e|s[ei])
SFX xQ èser fusion èser	ds:subjunctive+imperfect is:first+plural	# T11 + (is)(i)ón(e|s[ei])
SFX xQ èser fusione èser	ds:subjunctive+imperfect is:first+plural	# T11 + (is)(i)ón(e|s[ei]), baso belumat, liventin, seguxin, cipileño
SFX xQ èser fuxisione èser	ds:subjunctive+imperfect is:first+plural	# T11 + (is)(i)ón(e|s[ei])
SFX xQ èser fusionse èser	ds:subjunctive+imperfect is:first+plural	# T11 + (is)(i)ón(e|s[ei]), baso belumat, liventin, seguxin, cipileño
SFX xQ èser fusionsi èser	ds:subjunctive+imperfect is:first+plural	# T11 + (is)(i)ón(e|s[ei])
SFX xQ èser fusison èser	ds:subjunctive+imperfect is:first+plural	# T11 + (is)(i)ón(e|s[ei])
SFX xQ èser fusisone èser	ds:subjunctive+imperfect is:first+plural	# T11 + (is)(i)ón(e|s[ei]), baso belumat, liventin, seguxin, cipileño
SFX xQ èser fusisonse èser	ds:subjunctive+imperfect is:first+plural	# T11 + (is)(i)ón(e|s[ei]), baso belumat, liventin, seguxin, cipileño
SFX xQ èser fusisonsi èser	ds:subjunctive+imperfect is:first+plural	# T11 + (is)(i)ón(e|s[ei])
SFX xQ èser fusision èser	ds:subjunctive+imperfect is:first+plural	# T11 + (is)(i)ón(e|s[ei]), belumat
SFX xQ èser fusisione èser	ds:subjunctive+imperfect is:first+plural	# T11 + (is)(i)ón(e|s[ei]), baso belumat, liventin, seguxin, cipileño
SFX xQ èser fusisionse èser	ds:subjunctive+imperfect is:first+plural	# T11 + (is)(i)ón(e|s[ei]), baso belumat, liventin, seguxin, cipileño
SFX xQ èser fusisionsi èser	ds:subjunctive+imperfect is:first+plural	# T11 + (is)(i)ón(e|s[ei])
SFX xQ èser fusen èser	ds:subjunctive+imperfect is:first+plural	# T11 + (is)én(e|s[ei])
SFX xQ èser fusene èser	ds:subjunctive+imperfect is:first+plural	# T11 + (is)én(e|s[ei])
SFX xQ èser fusense èser	ds:subjunctive+imperfect is:first+plural	# T11 + (is)én(e|s[ei])
SFX xQ èser fusensi èser	ds:subjunctive+imperfect is:first+plural	# T11 + (is)én(e|s[ei])
SFX xQ èser fusisen èser	ds:subjunctive+imperfect is:first+plural	# T11 + (is)én(e|s[ei])
SFX xQ èser fusisene èser	ds:subjunctive+imperfect is:first+plural	# T11 + (is)én(e|s[ei])
SFX xQ èser fusisense èser	ds:subjunctive+imperfect is:first+plural	# T11 + (is)én(e|s[ei])
SFX xQ èser fusisensi èser	ds:subjunctive+imperfect is:first+plural	# T11 + (is)én(e|s[ei])
SFX xQ èser furesen èser	ds:subjunctive+imperfect is:first+plural	# T11 + (is)én(e|s[ei])
SFX xQ èser fusi èser	ds:subjunctive+imperfect is:second+singular	# T2 + si
SFX xQ èser fúsis èser	ds:subjunctive+imperfect is:second+singular	# T2 + si
SFX xQ èser fuse/A0 èser	ds:subjunctive+imperfect is:second+singular	# T2 + se
SFX xQ èser fúses èser	ds:subjunctive+imperfect is:second+singular	# T2 + se
SFX xQ èser fuxese/A0 èser	ds:subjunctive+imperfect is:second+singular	# T2 + se
SFX xQ èser fuxéses èser	ds:subjunctive+imperfect is:second+singular	# T2 + se
SFX xQ èser furese/A0 èser	ds:subjunctive+imperfect is:second+singular	# T2 + se
SFX xQ èser furéses èser	ds:subjunctive+imperfect is:second+singular	# T2 + se
SFX xQ èser fusi èser	ds:subjunctive+imperfect is:second+plural	# T2 + si
SFX xQ èser fuse èser	ds:subjunctive+imperfect is:second+plural	# T2 + se
SFX xQ èser furese èser	ds:subjunctive+imperfect is:second+plural	# T2 + se
SFX xQ èser fusié èser	ds:subjunctive+imperfect is:second+plural	# T11 + (is)ié[dg]e/isiè
SFX xQ èser fuxisié èser	ds:subjunctive+imperfect is:second+plural	# T11 + (is)ié[dg]e/isiè
SFX xQ èser fusiede èser	ds:subjunctive+imperfect is:second+plural	# T11 + (is)ié[dg]e/isiè, baso belumat
SFX xQ èser fusiege èser	ds:subjunctive+imperfect is:second+plural	# T11 + (is)ié[dg]e/isiè, seguxin, cipileño
SFX xQ èser fusisiè èser	ds:subjunctive+imperfect is:second+plural	# T11 + (is)ié[dg]e/isiè, belumat
SFX xQ èser fusisié èser	ds:subjunctive+imperfect is:second+plural	# T11 + (is)ié[dg]e/isiè
SFX xQ èser fusisiede èser	ds:subjunctive+imperfect is:second+plural	# T11 + (is)ié[dg]e/isiè, baso belumat
SFX xQ èser fusisiege èser	ds:subjunctive+imperfect is:second+plural	# T11 + (is)ié[dg]e/isiè, seguxin, cipileño
SFX xQ èser fuse/A0 èser	ds:subjunctive+imperfect is:third	# T2 + se
SFX xQ èser fuxese èser	ds:subjunctive+imperfect is:third	# T2 + se
SFX xQ èser furese èser	ds:subjunctive+imperfect is:third	# T2 + se
SFX xQ èser fose èser	ds:subjunctive+imperfect is:first+singular	# T2 + se, veronexe
SFX xQ èser fósimo èser	ds:subjunctive+imperfect is:first+plural	# T2 + s[ei]mo, veronexe
SFX xQ èser fosi/A0 èser	ds:subjunctive+imperfect is:second+singular	# T2 + si, veronexe
SFX xQ èser fósis èser	ds:subjunctive+imperfect is:second+singular	# T2 + si, veronexe
SFX xQ èser fose/A0 èser	ds:subjunctive+imperfect is:second+singular	# T2 + se, veronexe
SFX xQ èser fosi èser	ds:subjunctive+imperfect is:second+plural	# T2 + si, veronexe
SFX xQ èser fose èser	ds:subjunctive+imperfect is:second+plural	# T2 + se, veronexe
SFX xQ èser fose/A0 èser	ds:subjunctive+imperfect is:third	# T2 + se, veronexe
SFX xQ èser fuòse èser	ds:subjunctive+imperfect is:first+singular	# T2 + se, veneŧian
SFX xQ èser fuòsimo èser	ds:subjunctive+imperfect is:first+plural	# T2 + s[ei]mo, veneŧian
SFX xQ èser fuòsi èser	ds:subjunctive+imperfect is:second+singular	# T2 + si, veneŧian
SFX xQ èser fuòsis èser	ds:subjunctive+imperfect is:second+singular	# T2 + si, veneŧian
SFX xQ èser fuòse/A0 èser	ds:subjunctive+imperfect is:second+singular	# T2 + se, veneŧian
SFX xQ èser fuòsi èser	ds:subjunctive+imperfect is:second+plural	# T2 + si, veneŧian
SFX xQ èser fuòse èser	ds:subjunctive+imperfect is:second+plural	# T2 + se, veneŧian
SFX xQ èser fuòse èser	ds:subjunctive+imperfect is:third	# T2 + se, veneŧian
SFX xQ èser sería èser	ds:conditional+present is:first+singular	# T4 + rí[ae]/réa
SFX xQ èser serea èser	ds:conditional+present is:first+singular	# T4 + rí[ae]/réa, veronexe
SFX xQ èser serésimo/I2 èser	ds:conditional+present is:first+plural	# T4 + r[éí]simo
SFX xQ èser serísimo/I2 èser	ds:conditional+present is:first+plural	# T4 + r[éí]simo, pavan
SFX xQ èser seron/I2 èser	ds:conditional+present is:first+plural	# T4 + r(is)(i)ón(s[ei])
SFX xQ èser seronse èser	ds:conditional+present is:first+plural	# T4 + r(is)(i)ón(s[ei]), baso belumat, liventin, seguxin, cipileño
SFX xQ èser seronsi èser	ds:conditional+present is:first+plural	# T4 + r(is)(i)ón(s[ei])
SFX xQ èser serion/I2 èser	ds:conditional+present is:first+plural	# T4 + r(is)(i)ón(s[ei])
SFX xQ èser serionse èser	ds:conditional+present is:first+plural	# T4 + r(is)(i)ón(s[ei]), baso belumat, liventin, seguxin, cipileño
SFX xQ èser serionsi èser	ds:conditional+present is:first+plural	# T4 + r(is)(i)ón(s[ei])
SFX xQ èser serison/I2 èser	ds:conditional+present is:first+plural	# T4 + r(is)(i)ón(s[ei])
SFX xQ èser serisonse èser	ds:conditional+present is:first+plural	# T4 + r(is)(i)ón(s[ei]), baso belumat, liventin, seguxin, cipileño
SFX xQ èser serisonsi èser	ds:conditional+present is:first+plural	# T4 + r(is)(i)ón(s[ei])
SFX xQ èser serision/I2 èser	ds:conditional+present is:first+plural	# T4 + r(is)(i)ón(s[ei])
SFX xQ èser serisionse èser	ds:conditional+present is:first+plural	# T4 + r(is)(i)ón(s[ei]), baso belumat, liventin, seguxin, cipileño
SFX xQ èser serisionsi èser	ds:conditional+present is:first+plural	# T4 + r(is)(i)ón(s[ei])
SFX xQ èser seren/I2 èser	ds:conditional+present is:first+plural	# T4 + r(is)én(s[ei])
SFX xQ èser serense èser	ds:conditional+present is:first+plural	# T4 + r(is)én(s[ei])
SFX xQ èser serensi èser	ds:conditional+present is:first+plural	# T4 + r(is)én(s[ei])
SFX xQ èser serisen/I2 èser	ds:conditional+present is:first+plural	# T4 + r(is)én(s[ei])
SFX xQ èser serisense èser	ds:conditional+present is:first+plural	# T4 + r(is)én(s[ei])
SFX xQ èser serisensi èser	ds:conditional+present is:first+plural	# T4 + r(is)én(s[ei])
SFX xQ èser sería/I3 èser	ds:conditional+present is:second+singular	# T4 + ría
SFX xQ èser serías/I3 èser	ds:conditional+present is:second+singular	# T4 + ría
SFX xQ èser seríe/I3 èser	ds:conditional+present is:second+singular	# T4 + ría, 2nd=3rd
SFX xQ èser seríes/I3 èser	ds:conditional+present is:second+singular	# T4 + ría, 2nd=3rd
SFX xQ èser serisi/I3 èser	ds:conditional+present is:second+singular	# T4 + rísi, pavan, arkade
SFX xQ èser serísis/I3 èser	ds:conditional+present is:second+singular	# T4 + rísi, pavan, arkade
SFX xQ èser seresi/I3 èser	ds:conditional+present is:second+singular	# T4 + rési
SFX xQ èser serésis/I3 èser	ds:conditional+present is:second+singular	# T4 + rési
SFX xQ èser seree/I3 èser	ds:conditional+present is:second+singular	# T4 + r[èé]e
SFX xQ èser serées/I3 èser	ds:conditional+present is:second+singular	# T4 + r[èé]e
SFX xQ èser serèe/I3 èser	ds:conditional+present is:second+singular	# T4 + r[èé]e, vitoriexe
SFX xQ èser serèes/I3 èser	ds:conditional+present is:second+singular	# T4 + r[èé]e, vitoriexe
SFX xQ èser seresi/I4 èser	ds:conditional+present is:second+plural	# T4 + rési
SFX xQ èser serisi/I4 èser	ds:conditional+present is:second+plural	# T4 + rísi, pavan, arkade
SFX xQ èser serié/I4 èser	ds:conditional+present is:second+plural	# T4 + r(is)ié, baso belumat, seguxin, cipileño
SFX xQ èser serisié/I4 èser	ds:conditional+present is:second+plural	# T4 + r(is)ié, baso belumat, seguxin, cipileño
SFX xQ èser sería èser	ds:conditional+present is:third	# T4 + rí[ae]/réa
SFX xQ èser serea èser	ds:conditional+present is:third	# T4 + rí[ae]/réa, veronexe
SFX xQ èser serise-lo/I6 èser	ds:conditional+present is:third ds:interrogative is:singular+masculine	# T4 + rí[ae]
SFX xQ èser serise-ƚo/I8 èser	ds:conditional+present is:third ds:interrogative is:singular+masculine	# T4 + rí[ae]
SFX xQ èser seríe èser	ds:conditional+present is:third	# T4 + rí[ae]
SFX xQ èser seree èser	ds:conditional+present is:third	# T4 + r[èé]e
SFX xQ èser serèe èser	ds:conditional+present is:third	# T4 + r[èé]e, vitoriexe
SFX xQ èser serave/I1 èser	ds:conditional+present is:first+singular	# T4 + rà(v)[ei]
SFX xQ èser serae èser	ds:conditional+present is:first+singular	# T4 + rà(v)[ei]
SFX xQ èser seravi èser	ds:conditional+present is:first+singular	# T4 + rà(v)[ei], pavan
SFX xQ èser serai èser	ds:conditional+present is:first+singular	# T4 + rà(v)[ei], pavan
SFX xQ èser serave èser	ds:conditional+present is:first+plural	# T4 + rà(v)[ei]
SFX xQ èser serae èser	ds:conditional+present is:first+plural	# T4 + rà(v)[ei]
SFX xQ èser serave èser	ds:conditional+present is:second+singular	# T4 + rà(v)[ei]
SFX xQ èser serae èser	ds:conditional+present is:second+singular	# T4 + rà(v)[ei]
SFX xQ èser serave èser	ds:conditional+present is:second+plural	# T4 + rà(v)[ei]
SFX xQ èser serae èser	ds:conditional+present is:second+plural	# T4 + rà(v)[ei]
SFX xQ èser serave/I5I7 èser	ds:conditional+present is:third	# T4 + rà(v)[ei]
SFX xQ èser serae/I5I7 èser	ds:conditional+present is:third	# T4 + rà(v)[ei]
SFX xQ èser serove èser	ds:conditional+present is:first+singular	# T4 + ró(v)e
SFX xQ èser seroe èser	ds:conditional+present is:first+singular	# T4 + ró(v)e
SFX xQ èser serove èser	ds:conditional+present is:first+plural	# T4 + ró(v)e
SFX xQ èser seroe èser	ds:conditional+present is:first+plural	# T4 + ró(v)e
SFX xQ èser serove èser	ds:conditional+present is:second+singular	# T4 + ró(v)e
SFX xQ èser seroe èser	ds:conditional+present is:second+singular	# T4 + ró(v)e
SFX xQ èser serove èser	ds:conditional+present is:second+plural	# T4 + ró(v)e
SFX xQ èser seroe èser	ds:conditional+present is:second+plural	# T4 + ró(v)e
SFX xQ èser serove/I5 èser	ds:conditional+present is:third	# T4 + ró(v)e
SFX xQ èser seroe/I5 èser	ds:conditional+present is:third	# T4 + ró(v)e
SFX xQ èser serou èser	ds:conditional+present is:first+singular	# T4 + róu
SFX xQ èser seree/I1 èser	ds:conditional+present is:first+singular	# T4 + r[èé]e
SFX xQ èser serèe/I1 èser	ds:conditional+present is:first+singular	# T4 + r[èé]e, vitoriexe
SFX xQ èser seríe èser	ds:conditional+present is:first+singular	# T4 + rí[ae]
SFX xQ èser serou èser	ds:conditional+present is:first+plural	# T4 + róu
SFX xQ èser serou èser	ds:conditional+present is:second+singular	# T4 + róu
SFX xQ èser serou èser	ds:conditional+present is:second+plural	# T4 + róu
SFX xQ èser serou/I5 èser	ds:conditional+present is:third	# T4 + róu
SFX xQ èser seroo èser	ds:conditional+present is:first+singular	# T4 + róo
SFX xQ èser seroo èser	ds:conditional+present is:first+plural	# T4 + róo
SFX xQ èser seroo èser	ds:conditional+present is:second+singular	# T4 + róo
SFX xQ èser seroo èser	ds:conditional+present is:second+plural	# T4 + róo
SFX xQ èser seroo/I5 èser	ds:conditional+present is:third	# T4 + róo
SFX xQ èser seró èser	ds:conditional+present is:first+singular	# T4 + ró
SFX xQ èser seró èser	ds:conditional+present is:first+plural	# T4 + ró
SFX xQ èser seró èser	ds:conditional+present is:second+singular	# T4 + ró
SFX xQ èser seró èser	ds:conditional+present is:second+plural	# T4 + ró
SFX xQ èser seró/I5 èser	ds:conditional+present is:third	# T4 + ró
SFX xQ èser saría èser	ds:conditional+present is:first+singular	# T4 + rí[ae]/réa
SFX xQ èser sarea èser	ds:conditional+present is:first+singular	# T4 + rí[ae]/réa, veronexe
SFX xQ èser sarésimo/I2 èser	ds:conditional+present is:first+plural	# T4 + r[éí]simo
SFX xQ èser sarísimo/I2 èser	ds:conditional+present is:first+plural	# T4 + r[éí]simo, pavan
SFX xQ èser saron/I2 èser	ds:conditional+present is:first+plural	# T4 + r(is)(i)ón(s[ei])
SFX xQ èser saronse èser	ds:conditional+present is:first+plural	# T4 + r(is)(i)ón(s[ei]), baso belumat, liventin, seguxin, cipileño
SFX xQ èser saronsi èser	ds:conditional+present is:first+plural	# T4 + r(is)(i)ón(s[ei])
SFX xQ èser sarion/I2 èser	ds:conditional+present is:first+plural	# T4 + r(is)(i)ón(s[ei])
SFX xQ èser sarionse èser	ds:conditional+present is:first+plural	# T4 + r(is)(i)ón(s[ei]), baso belumat, liventin, seguxin, cipileño
SFX xQ èser sarionsi èser	ds:conditional+present is:first+plural	# T4 + r(is)(i)ón(s[ei])
SFX xQ èser sarison/I2 èser	ds:conditional+present is:first+plural	# T4 + r(is)(i)ón(s[ei])
SFX xQ èser sarisonse èser	ds:conditional+present is:first+plural	# T4 + r(is)(i)ón(s[ei]), baso belumat, liventin, seguxin, cipileño
SFX xQ èser sarisonsi èser	ds:conditional+present is:first+plural	# T4 + r(is)(i)ón(s[ei])
SFX xQ èser sarision/I2 èser	ds:conditional+present is:first+plural	# T4 + r(is)(i)ón(s[ei])
SFX xQ èser sarisionse èser	ds:conditional+present is:first+plural	# T4 + r(is)(i)ón(s[ei]), baso belumat, liventin, seguxin, cipileño
SFX xQ èser sarisionsi èser	ds:conditional+present is:first+plural	# T4 + r(is)(i)ón(s[ei])
SFX xQ èser saren/I2 èser	ds:conditional+present is:first+plural	# T4 + r(is)én(s[ei])
SFX xQ èser sarense èser	ds:conditional+present is:first+plural	# T4 + r(is)én(s[ei])
SFX xQ èser sarensi èser	ds:conditional+present is:first+plural	# T4 + r(is)én(s[ei])
SFX xQ èser sarisen/I2 èser	ds:conditional+present is:first+plural	# T4 + r(is)én(s[ei])
SFX xQ èser sarisense èser	ds:conditional+present is:first+plural	# T4 + r(is)én(s[ei])
SFX xQ èser sarisensi èser	ds:conditional+present is:first+plural	# T4 + r(is)én(s[ei])
SFX xQ èser saría/I3 èser	ds:conditional+present is:second+singular	# T4 + ría
SFX xQ èser sarías/I3 èser	ds:conditional+present is:second+singular	# T4 + ría
SFX xQ èser saríe/I3 èser	ds:conditional+present is:second+singular	# T4 + ría, 2nd=3rd
SFX xQ èser saríes/I3 èser	ds:conditional+present is:second+singular	# T4 + ría, 2nd=3rd
SFX xQ èser sarisi/I3 èser	ds:conditional+present is:second+singular	# T4 + rísi, pavan, arkade
SFX xQ èser sarísis/I3 èser	ds:conditional+present is:second+singular	# T4 + rísi, pavan, arkade
SFX xQ èser eseresi/I3 èser	ds:conditional+present is:second+singular	# T4 + rési
SFX xQ èser eserésis/I3 èser	ds:conditional+present is:second+singular	# T4 + rési
SFX xQ èser saree/I3 èser	ds:conditional+present is:second+singular	# T4 + r[èé]e
SFX xQ èser sarées/I3 èser	ds:conditional+present is:second+singular	# T4 + r[èé]e
SFX xQ èser sarèe/I3 èser	ds:conditional+present is:second+singular	# T4 + r[èé]e, vitoriexe
SFX xQ èser sarèes/I3 èser	ds:conditional+present is:second+singular	# T4 + r[èé]e, vitoriexe
SFX xQ èser saresi/I4 èser	ds:conditional+present is:second+plural	# T4 + rési
SFX xQ èser sarisi/I4 èser	ds:conditional+present is:second+plural	# T4 + rísi, pavan, arkade
SFX xQ èser sarié/I4 èser	ds:conditional+present is:second+plural	# T4 + r(is)ié, baso belumat, seguxin, cipileño
SFX xQ èser sarisié/I4 èser	ds:conditional+present is:second+plural	# T4 + r(is)ié, baso belumat, seguxin, cipileño
SFX xQ èser saría èser	ds:conditional+present is:third	# T4 + rí[ae]/réa
SFX xQ èser sarea èser	ds:conditional+present is:third	# T4 + rí[ae]/réa, veronexe
SFX xQ èser sarise-lo/I6 èser	ds:conditional+present is:third ds:interrogative is:singular+masculine	# T4 + rí[ae]
SFX xQ èser sarise-ƚo/I8 èser	ds:conditional+present is:third ds:interrogative is:singular+masculine	# T4 + rí[ae]
SFX xQ èser saríe èser	ds:conditional+present is:third	# T4 + rí[ae]
SFX xQ èser saree èser	ds:conditional+present is:third	# T4 + r[èé]e
SFX xQ èser sarèe èser	ds:conditional+present is:third	# T4 + r[èé]e, vitoriexe
SFX xQ èser sarave/I1 èser	ds:conditional+present is:first+singular	# T4 + rà(v)[ei]
SFX xQ èser sarae èser	ds:conditional+present is:first+singular	# T4 + rà(v)[ei]
SFX xQ èser saravi èser	ds:conditional+present is:first+singular	# T4 + rà(v)[ei], pavan
SFX xQ èser sarai èser	ds:conditional+present is:first+singular	# T4 + rà(v)[ei], pavan
SFX xQ èser sarave èser	ds:conditional+present is:first+plural	# T4 + rà(v)[ei]
SFX xQ èser sarae èser	ds:conditional+present is:first+plural	# T4 + rà(v)[ei]
SFX xQ èser sarave èser	ds:conditional+present is:second+singular	# T4 + rà(v)[ei]
SFX xQ èser sarae èser	ds:conditional+present is:second+singular	# T4 + rà(v)[ei]
SFX xQ èser sarave èser	ds:conditional+present is:second+plural	# T4 + rà(v)[ei]
SFX xQ èser sarae èser	ds:conditional+present is:second+plural	# T4 + rà(v)[ei]
SFX xQ èser sarave/I5I7 èser	ds:conditional+present is:third	# T4 + rà(v)[ei]
SFX xQ èser sarae/I5I7 èser	ds:conditional+present is:third	# T4 + rà(v)[ei]
SFX xQ èser sarove èser	ds:conditional+present is:first+singular	# T4 + ró(v)e
SFX xQ èser saroe èser	ds:conditional+present is:first+singular	# T4 + ró(v)e
SFX xQ èser sarove èser	ds:conditional+present is:first+plural	# T4 + ró(v)e
SFX xQ èser saroe èser	ds:conditional+present is:first+plural	# T4 + ró(v)e
SFX xQ èser sarove èser	ds:conditional+present is:second+singular	# T4 + ró(v)e
SFX xQ èser saroe èser	ds:conditional+present is:second+singular	# T4 + ró(v)e
SFX xQ èser sarove èser	ds:conditional+present is:second+plural	# T4 + ró(v)e
SFX xQ èser saroe èser	ds:conditional+present is:second+plural	# T4 + ró(v)e
SFX xQ èser sarove/I5 èser	ds:conditional+present is:third	# T4 + ró(v)e
SFX xQ èser saroe/I5 èser	ds:conditional+present is:third	# T4 + ró(v)e
SFX xQ èser sarou èser	ds:conditional+present is:first+singular	# T4 + róu
SFX xQ èser saree/I1 èser	ds:conditional+present is:first+singular	# T4 + r[èé]e
SFX xQ èser sarèe/I1 èser	ds:conditional+present is:first+singular	# T4 + r[èé]e, vitoriexe
SFX xQ èser saríe èser	ds:conditional+present is:first+singular	# T4 + rí[ae]
SFX xQ èser sarou èser	ds:conditional+present is:first+plural	# T4 + róu
SFX xQ èser sarou èser	ds:conditional+present is:second+singular	# T4 + róu
SFX xQ èser sarou èser	ds:conditional+present is:second+plural	# T4 + róu
SFX xQ èser sarou/I5 èser	ds:conditional+present is:third	# T4 + róu
SFX xQ èser saroo èser	ds:conditional+present is:first+singular	# T4 + róo
SFX xQ èser saroo èser	ds:conditional+present is:first+plural	# T4 + róo
SFX xQ èser saroo èser	ds:conditional+present is:second+singular	# T4 + róo
SFX xQ èser saroo èser	ds:conditional+present is:second+plural	# T4 + róo
SFX xQ èser saroo/I5 èser	ds:conditional+present is:third	# T4 + róo
SFX xQ èser saró èser	ds:conditional+present is:first+singular	# T4 + ró
SFX xQ èser saró èser	ds:conditional+present is:first+plural	# T4 + ró
SFX xQ èser saró èser	ds:conditional+present is:second+singular	# T4 + ró
SFX xQ èser saró èser	ds:conditional+present is:second+plural	# T4 + ró
SFX xQ èser saró/I5 èser	ds:conditional+present is:third	# T4 + ró
SFX xQ èser sí èser	ds:imperative+present is:second+singular ds:pronomenal+accusative	# T9
SFX xQ èser sé èser	ds:imperative+present is:second+singular ds:pronomenal+accusative	# T9
SFX xQ èser sé èser	ds:imperative+present is:second+plural	# T5 = T12 + [èé]
SFX xQ èser sí èser	ds:imperative+present is:second+plural	# T5
SFX xQ èser sè èser	ds:imperative+present is:second+plural	# T12 + [èé], vitoriexe
SFX xQ èser stasto/A1 èser	ds:participle+passive+weak is:singular+masculine	# T7 + st[oiae], metaplaxmo
SFX xQ èser sèndo/P0P1 èser	ds:gerund+simple	# T7 + n[dt]o, metaplaxmo, veronexe
SFX xQ èser sèndo-ƚo/P2 èser	ds:gerund+simple ds:pronomenal+accusative	# T7 + n[dt]o, metaplaxmo, veronexe
SFX xQ èser siando/P0P1 èser	ds:gerund+simple	# T7 + n[dt]o, metaplaxmo
SFX xQ èser siando-ƚo/P2 èser	ds:gerund+simple ds:pronomenal+accusative	# T7 + n[dt]o, metaplaxmo
SFX xQ èser sianto/P0P1 èser	ds:gerund+simple	# T7 + n[dt]o, metaplaxmo
SFX xQ èser sianto-ƚo/P2 èser	ds:gerund+simple ds:pronomenal+accusative	# T7 + n[dt]o, metaplaxmo

# vèrbi '-er inregolari: rïèser
# different conjugation in indicative present, indicative imperfect, indicative future, subjunctive present, subjunctive imperfect, conditional present, imperative present
# changes in participle passive
# NOTE: does not have procomplementar form for imperative
SFX xR Y 360
SFX xR ïèser iso’ ïèser	ds:indicative+present is:first+singular	# T8 + [oe]
SFX xR ïèser ison/I1 ïèser	ds:indicative+present is:first+singular	# T8 + [oe]
SFX xR ïèser isè/I1 ïèser	ds:indicative+present is:first+singular	# T8 + [oe]
SFX xR ïèser ision/I1 ïèser	ds:indicative+present is:first+singular	# T8 + [oe]
SFX xR ïèser isun/I1 ïèser	ds:indicative+present is:first+singular	# T8 + [oe]
SFX xR ïèser isú’ ïèser	ds:indicative+present is:first+singular	# T8 + [oe], coxòto
SFX xR ïèser isemo/I2 ïèser	ds:indicative+present is:first+plural	# T5 + mo
SFX xR ïèser isimo/I2 ïèser	ds:indicative+present is:first+plural	# T5 + mo
SFX xR ïèser ison/I2 ïèser	ds:indicative+present is:first+plural	# T12 + ón
SFX xR ïèser isen/I2 ïèser	ds:indicative+present is:first+plural	# T12 + én
SFX xR ïèser isí/I3 ïèser	ds:indicative+present is:second+singular	# T8 + i
SFX xR ïèser isís/I3 ïèser	ds:indicative+present is:second+singular	# T8 + is
SFX xR ïèser ixé/I3 ïèser	ds:indicative+present is:second+singular	# T10 = T8 + e, 2s=3, belumat
SFX xR ïèser ixés/I3 ïèser	ds:indicative+present is:second+singular	# T10s = T8 + es, 2s=3, belumat
SFX xR ïèser isé/I3 ïèser	ds:indicative+present is:second+singular	# T10 = T8 + e, 2s=3, belumat
SFX xR ïèser isés/I3 ïèser	ds:indicative+present is:second+singular	# T10s = T8 + es, 2s=3, belumat
SFX xR ïèser isé/I4 ïèser	ds:indicative+present is:second+plural	# T5 = T12 + [èé]
SFX xR ïèser isié/I4 ïèser	ds:indicative+present is:second+plural	# T5 = T12 + [èé]
SFX xR ïèser isí/I4 ïèser	ds:indicative+present is:second+plural	# T5
SFX xR ïèser isé/I5I7 ïèser	ds:indicative+present is:third	# T10
SFX xR ïèser ixé/I5I7 ïèser	ds:indicative+present is:third	# T10
SFX xR ïèser ijèra/I1 ïèser	ds:indicative+imperfect is:first+singular	# T2 + (v)[aeo]
SFX xR ïèser iɉèra/I1 ïèser	ds:indicative+imperfect is:first+singular	# T2 + (v)[aeo]
SFX xR ïèser ixèra/I1 ïèser	ds:indicative+imperfect is:first+singular	# T2 + (v)[aeo]
SFX xR ïèser ijèro/I1 ïèser	ds:indicative+imperfect is:first+singular	# T2 + (v)[aeo]
SFX xR ïèser iɉèro/I1 ïèser	ds:indicative+imperfect is:first+singular	# T2 + (v)[aeo]
SFX xR ïèser ixèro/I1 ïèser	ds:indicative+imperfect is:first+singular	# T2 + (v)[aeo]
SFX xR ïèser ijère/I1A0 ïèser	ds:indicative+imperfect is:first+singular	# T2 + (v)[aeo]
SFX xR ïèser iɉère/I1A0 ïèser	ds:indicative+imperfect is:first+singular	# T2 + (v)[aeo]
SFX xR ïèser ixère/I1A0 ïèser	ds:indicative+imperfect is:first+singular	# T2 + (v)[aeo]
SFX xR ïèser ijèrimo/I2 ïèser	ds:indicative+imperfect is:first+plural	# T2 + (v)imo
SFX xR ïèser iɉèrimo/I2 ïèser	ds:indicative+imperfect is:first+plural	# T2 + (v)imo
SFX xR ïèser ixèrimo/I2 ïèser	ds:indicative+imperfect is:first+plural	# T2 + (v)imo
SFX xR ïèser ijerensi ïèser	ds:indicative+imperfect is:first+plural	# T11 + (iv)[éí]n(s[ei])
SFX xR ïèser ijèri/I3 ïèser	ds:indicative+imperfect is:second+singular	# T2 + (v)i
SFX xR ïèser iɉèri/I3 ïèser	ds:indicative+imperfect is:second+singular	# T2 + (v)i
SFX xR ïèser ixèri/I3 ïèser	ds:indicative+imperfect is:second+singular	# T2 + (v)i
SFX xR ïèser ijèris/I3 ïèser	ds:indicative+imperfect is:second+singular	# T2 + (v)i
SFX xR ïèser iɉèris/I3 ïèser	ds:indicative+imperfect is:second+singular	# T2 + (v)i
SFX xR ïèser ixèris/I3 ïèser	ds:indicative+imperfect is:second+singular	# T2 + (v)i
SFX xR ïèser ijèra/I3 ïèser	ds:indicative+imperfect is:second+singular	# T2 + (v)a
SFX xR ïèser iɉèra/I3 ïèser	ds:indicative+imperfect is:second+singular	# T2 + (v)a
SFX xR ïèser ixèra/I3 ïèser	ds:indicative+imperfect is:second+singular	# T2 + (v)a
SFX xR ïèser ijèras/I3 ïèser	ds:indicative+imperfect is:second+singular	# T2 + (v)a
SFX xR ïèser iɉèras/I3 ïèser	ds:indicative+imperfect is:second+singular	# T2 + (v)a
SFX xR ïèser ixèras/I3 ïèser	ds:indicative+imperfect is:second+singular	# T2 + (v)a
SFX xR ïèser ijèri/I4 ïèser	ds:indicative+imperfect is:second+plural	# T2 + (v)i
SFX xR ïèser iɉèri/I4 ïèser	ds:indicative+imperfect is:second+plural	# T2 + (v)i
SFX xR ïèser ixèri/I4 ïèser	ds:indicative+imperfect is:second+plural	# T2 + (v)i
SFX xR ïèser ijèra/I4 ïèser	ds:indicative+imperfect is:second+plural	# T2 + (v)a
SFX xR ïèser iɉèra/I4 ïèser	ds:indicative+imperfect is:second+plural	# T2 + (v)a
SFX xR ïèser ixèra/I4 ïèser	ds:indicative+imperfect is:second+plural	# T2 + (v)a
SFX xR ïèser ijèra/I5I7 ïèser	ds:indicative+imperfect is:third	# T2 + (v)a
SFX xR ïèser iɉèra/I5I7 ïèser	ds:indicative+imperfect is:third	# T2 + (v)a
SFX xR ïèser ixèra/I5I7 ïèser	ds:indicative+imperfect is:third	# T2 + (v)a
SFX xR ïèser iserò/I1 ïèser	ds:indicative+future is:first+singular	# T4 + r[òàè]
SFX xR ïèser iserà/I1 ïèser	ds:indicative+future is:first+singular	# T4 + r[òàè]
SFX xR ïèser iserè/I1 ïèser	ds:indicative+future is:first+singular	# T4 + r[òàè]
SFX xR ïèser iseremo/I2 ïèser	ds:indicative+future is:first+plural	# T4 + r[éí]mo
SFX xR ïèser iserimo/I2 ïèser	ds:indicative+future is:first+plural	# T4 + r[éí]mo
SFX xR ïèser iseron/I2 ïèser	ds:indicative+future is:first+plural	# T4 + rón
SFX xR ïèser iserion/I2 ïèser	ds:indicative+future is:first+plural	# T4 + rón
SFX xR ïèser iseren/I2 ïèser	ds:indicative+future is:first+plural	# T4 + rén
SFX xR ïèser iserà/I3 ïèser	ds:indicative+future is:second+singular	# T4 + r[àé]
SFX xR ïèser iseras/I3 ïèser	ds:indicative+future is:second+singular	# T4 + r[àé]s
SFX xR ïèser iseré/I3 ïèser	ds:indicative+future is:second+singular	# T4 + r[àé]
SFX xR ïèser iseres/I3 ïèser	ds:indicative+future is:second+singular	# T4 + r[àé]s
SFX xR ïèser iserí/I3 ïèser	ds:indicative+future is:second+singular	# T4 + r[àé]
SFX xR ïèser iseris/I3 ïèser	ds:indicative+future is:second+singular	# T4 + r[àé]s
SFX xR ïèser iserè/I4 ïèser	ds:indicative+future is:second+plural	# T4 + r[èéí]
SFX xR ïèser iseré/I4 ïèser	ds:indicative+future is:second+plural	# T4 + r[èéí], arkade
SFX xR ïèser iserí/I4 ïèser	ds:indicative+future is:second+plural	# T4 + r[èéí]
SFX xR ïèser iserà/I5I7 ïèser	ds:indicative+future is:third	# T4 + rà
SFX xR ïèser isarò/I1 ïèser	ds:indicative+future is:first+singular	# T4 + r[òàè]
SFX xR ïèser isarà/I1 ïèser	ds:indicative+future is:first+singular	# T4 + r[òàè]
SFX xR ïèser isarè/I1 ïèser	ds:indicative+future is:first+singular	# T4 + r[òàè]
SFX xR ïèser isaremo/I2 ïèser	ds:indicative+future is:first+plural	# T4 + r[éí]mo
SFX xR ïèser isarimo/I2 ïèser	ds:indicative+future is:first+plural	# T4 + r[éí]mo
SFX xR ïèser isaron/I2 ïèser	ds:indicative+future is:first+plural	# T4 + rón
SFX xR ïèser isarion/I2 ïèser	ds:indicative+future is:first+plural	# T4 + rón
SFX xR ïèser isaren/I2 ïèser	ds:indicative+future is:first+plural	# T4 + rén
SFX xR ïèser isarà/I3 ïèser	ds:indicative+future is:second+singular	# T4 + r[àé]
SFX xR ïèser isaras/I3 ïèser	ds:indicative+future is:second+singular	# T4 + r[àé]s
SFX xR ïèser isaré/I3 ïèser	ds:indicative+future is:second+singular	# T4 + r[àé]
SFX xR ïèser isares/I3 ïèser	ds:indicative+future is:second+singular	# T4 + r[àé]s
SFX xR ïèser isarí/I3 ïèser	ds:indicative+future is:second+singular	# T4 + r[àé]
SFX xR ïèser isaris/I3 ïèser	ds:indicative+future is:second+singular	# T4 + r[àé]s
SFX xR ïèser isarè/I4 ïèser	ds:indicative+future is:second+plural	# T4 + r[èéí]
SFX xR ïèser isaré/I4 ïèser	ds:indicative+future is:second+plural	# T4 + r[èéí], arkade
SFX xR ïèser isarí/I4 ïèser	ds:indicative+future is:second+plural	# T4 + r[èéí]
SFX xR ïèser isarà/I5I7 ïèser	ds:indicative+future is:third	# T4 + rà
SFX xR ïèser isipia ïèser	ds:subjunctive+present is:first+singular	# T8 + a
SFX xR ïèser isipie ïèser	ds:subjunctive+present is:first+singular	# T8 + e
SFX xR ïèser isipiemo ïèser	ds:subjunctive+present is:first+plural	# T5 + mo
SFX xR ïèser isipimo ïèser	ds:subjunctive+present is:first+plural	# T5 + mo
SFX xR ïèser isipion ïèser	ds:subjunctive+present is:first+plural	# T12 + (i)ón(e)
SFX xR ïèser isipione ïèser	ds:subjunctive+present is:first+plural	# T12 + (i)ón(e), baso belumat, liventin, seguxin, cipileño
SFX xR ïèser isipien ïèser	ds:subjunctive+present is:first+plural	# T12 + én(e)
SFX xR ïèser isipiene ïèser	ds:subjunctive+present is:first+plural	# T12 + én(e)
SFX xR ïèser isipi ïèser	ds:subjunctive+present is:second+singular	# T8 + [ea]
SFX xR ïèser isípis ïèser	ds:subjunctive+present is:second+singular	# T8 + [ea]s
SFX xR ïèser isipie ïèser	ds:subjunctive+present is:second+singular	# T8 + [ea], 2s=3, belumat
SFX xR ïèser isípies ïèser	ds:subjunctive+present is:second+singular	# T8 + [ea]s, 2s=3, belumat
SFX xR ïèser isipia ïèser	ds:subjunctive+present is:second+singular	# T8 + [ea], 2s=3, belumat
SFX xR ïèser isípias ïèser	ds:subjunctive+present is:second+singular	# T8 + [ea]s, 2s=3, belumat
SFX xR ïèser isipiè ïèser	ds:subjunctive+present is:second+plural	# T5, veneŧian
SFX xR ïèser isipié ïèser	ds:subjunctive+present is:second+plural	# T5 = T12 + é([dg]e), arkade
SFX xR ïèser isipí ïèser	ds:subjunctive+present is:second+plural	# T5
SFX xR ïèser isipiede ïèser	ds:subjunctive+present is:second+plural	# T12 + é([dg]e), baso belumat
SFX xR ïèser isipiege ïèser	ds:subjunctive+present is:second+plural	# T12 + é([dg]e), seguxin, cipileño
SFX xR ïèser isede ïèser	ds:subjunctive+present is:second+plural	# T12 + é([dg]e), baso belumat
SFX xR ïèser isiede ïèser	ds:subjunctive+present is:second+plural	# T12 + é([dg]e), baso belumat
SFX xR ïèser isipiège ïèser	ds:subjunctive+present is:second+plural	# T12 + ège, metaplaxmo, vitoriexe
SFX xR ïèser isipie ïèser	ds:subjunctive+present is:third	# T8 + e
SFX xR ïèser isipia ïèser	ds:subjunctive+present is:third	# T8 + a
SFX xR ïèser ifuse/A0 ïèser	ds:subjunctive+imperfect is:first+singular	# T2 + se
SFX xR ïèser ifuxese/A0 ïèser	ds:subjunctive+imperfect is:first+singular	# T2 + se
SFX xR ïèser ifúsimo ïèser	ds:subjunctive+imperfect is:first+plural	# T2 + s[ei]mo
SFX xR ïèser ifúsemo ïèser	ds:subjunctive+imperfect is:first+plural	# T2 + s[ei]mo, veneŧian
SFX xR ïèser ifuson ïèser	ds:subjunctive+imperfect is:first+plural	# T11 + (is)(i)ón(e|s[ei])
SFX xR ïèser ifusone ïèser	ds:subjunctive+imperfect is:first+plural	# T11 + (is)(i)ón(e|s[ei]), baso belumat, liventin, seguxin, cipileño
SFX xR ïèser ifusonse ïèser	ds:subjunctive+imperfect is:first+plural	# T11 + (is)(i)ón(e|s[ei]), baso belumat, liventin, seguxin, cipileño
SFX xR ïèser ifusonsi ïèser	ds:subjunctive+imperfect is:first+plural	# T11 + (is)(i)ón(e|s[ei])
SFX xR ïèser ifusion ïèser	ds:subjunctive+imperfect is:first+plural	# T11 + (is)(i)ón(e|s[ei])
SFX xR ïèser ifusione ïèser	ds:subjunctive+imperfect is:first+plural	# T11 + (is)(i)ón(e|s[ei]), baso belumat, liventin, seguxin, cipileño
SFX xR ïèser ifuxisione ïèser	ds:subjunctive+imperfect is:first+plural	# T11 + (is)(i)ón(e|s[ei])
SFX xR ïèser ifusionse ïèser	ds:subjunctive+imperfect is:first+plural	# T11 + (is)(i)ón(e|s[ei]), baso belumat, liventin, seguxin, cipileño
SFX xR ïèser ifusionsi ïèser	ds:subjunctive+imperfect is:first+plural	# T11 + (is)(i)ón(e|s[ei])
SFX xR ïèser ifusison ïèser	ds:subjunctive+imperfect is:first+plural	# T11 + (is)(i)ón(e|s[ei])
SFX xR ïèser ifusisone ïèser	ds:subjunctive+imperfect is:first+plural	# T11 + (is)(i)ón(e|s[ei]), baso belumat, liventin, seguxin, cipileño
SFX xR ïèser ifusisonse ïèser	ds:subjunctive+imperfect is:first+plural	# T11 + (is)(i)ón(e|s[ei]), baso belumat, liventin, seguxin, cipileño
SFX xR ïèser ifusisonsi ïèser	ds:subjunctive+imperfect is:first+plural	# T11 + (is)(i)ón(e|s[ei])
SFX xR ïèser ifusision ïèser	ds:subjunctive+imperfect is:first+plural	# T11 + (is)(i)ón(e|s[ei]), belumat
SFX xR ïèser ifusisione ïèser	ds:subjunctive+imperfect is:first+plural	# T11 + (is)(i)ón(e|s[ei]), baso belumat, liventin, seguxin, cipileño
SFX xR ïèser ifusisionse ïèser	ds:subjunctive+imperfect is:first+plural	# T11 + (is)(i)ón(e|s[ei]), baso belumat, liventin, seguxin, cipileño
SFX xR ïèser ifusisionsi ïèser	ds:subjunctive+imperfect is:first+plural	# T11 + (is)(i)ón(e|s[ei])
SFX xR ïèser ifusen ïèser	ds:subjunctive+imperfect is:first+plural	# T11 + (is)én(e|s[ei])
SFX xR ïèser ifusene ïèser	ds:subjunctive+imperfect is:first+plural	# T11 + (is)én(e|s[ei])
SFX xR ïèser ifusense ïèser	ds:subjunctive+imperfect is:first+plural	# T11 + (is)én(e|s[ei])
SFX xR ïèser ifusensi ïèser	ds:subjunctive+imperfect is:first+plural	# T11 + (is)én(e|s[ei])
SFX xR ïèser ifusisen ïèser	ds:subjunctive+imperfect is:first+plural	# T11 + (is)én(e|s[ei])
SFX xR ïèser ifusisene ïèser	ds:subjunctive+imperfect is:first+plural	# T11 + (is)én(e|s[ei])
SFX xR ïèser ifusisense ïèser	ds:subjunctive+imperfect is:first+plural	# T11 + (is)én(e|s[ei])
SFX xR ïèser ifusisensi ïèser	ds:subjunctive+imperfect is:first+plural	# T11 + (is)én(e|s[ei])
SFX xR ïèser ifusi ïèser	ds:subjunctive+imperfect is:second+singular	# T2 + si
SFX xR ïèser ifúsis ïèser	ds:subjunctive+imperfect is:second+singular	# T2 + si
SFX xR ïèser ifuse/A0 ïèser	ds:subjunctive+imperfect is:second+singular	# T2 + se
SFX xR ïèser ifúses ïèser	ds:subjunctive+imperfect is:second+singular	# T2 + se
SFX xR ïèser ifuxese/A0 ïèser	ds:subjunctive+imperfect is:second+singular	# T2 + se
SFX xR ïèser ifuxéses ïèser	ds:subjunctive+imperfect is:second+singular	# T2 + se
SFX xR ïèser ifurese/A0 ïèser	ds:subjunctive+imperfect is:second+singular	# T2 + se
SFX xR ïèser ifuréses ïèser	ds:subjunctive+imperfect is:second+singular	# T2 + se
SFX xR ïèser ifusi ïèser	ds:subjunctive+imperfect is:second+plural	# T2 + si
SFX xR ïèser ifuse ïèser	ds:subjunctive+imperfect is:second+plural	# T2 + se
SFX xR ïèser ifusié ïèser	ds:subjunctive+imperfect is:second+plural	# T11 + (is)ié[dg]e/isiè
SFX xR ïèser ifuxisié ïèser	ds:subjunctive+imperfect is:second+plural	# T11 + (is)ié[dg]e/isiè
SFX xR ïèser ifusiede ïèser	ds:subjunctive+imperfect is:second+plural	# T11 + (is)ié[dg]e/isiè, baso belumat
SFX xR ïèser ifusiege ïèser	ds:subjunctive+imperfect is:second+plural	# T11 + (is)ié[dg]e/isiè, seguxin, cipileño
SFX xR ïèser ifusisiè ïèser	ds:subjunctive+imperfect is:second+plural	# T11 + (is)ié[dg]e/isiè, belumat
SFX xR ïèser ifusisié ïèser	ds:subjunctive+imperfect is:second+plural	# T11 + (is)ié[dg]e/isiè
SFX xR ïèser ifusisiede ïèser	ds:subjunctive+imperfect is:second+plural	# T11 + (is)ié[dg]e/isiè, baso belumat
SFX xR ïèser ifusisiege ïèser	ds:subjunctive+imperfect is:second+plural	# T11 + (is)ié[dg]e/isiè, seguxin, cipileño
SFX xR ïèser ifuse/A0 ïèser	ds:subjunctive+imperfect is:third	# T2 + se
SFX xR ïèser ifuxese ïèser	ds:subjunctive+imperfect is:third	# T2 + se
SFX xR ïèser ifose ïèser	ds:subjunctive+imperfect is:first+singular	# T2 + se, veronexe
SFX xR ïèser ifósimo ïèser	ds:subjunctive+imperfect is:first+plural	# T2 + s[ei]mo, veronexe
SFX xR ïèser ifosi/A0 ïèser	ds:subjunctive+imperfect is:second+singular	# T2 + si, veronexe
SFX xR ïèser ifósis ïèser	ds:subjunctive+imperfect is:second+singular	# T2 + si, veronexe
SFX xR ïèser ifose/A0 ïèser	ds:subjunctive+imperfect is:second+singular	# T2 + se, veronexe
SFX xR ïèser ifosi ïèser	ds:subjunctive+imperfect is:second+plural	# T2 + si, veronexe
SFX xR ïèser ifose ïèser	ds:subjunctive+imperfect is:second+plural	# T2 + se, veronexe
SFX xR ïèser ifose/A0 ïèser	ds:subjunctive+imperfect is:third	# T2 + se, veronexe
SFX xR ïèser ifuòse ïèser	ds:subjunctive+imperfect is:first+singular	# T2 + se, veneŧian
SFX xR ïèser ifuòsimo ïèser	ds:subjunctive+imperfect is:first+plural	# T2 + s[ei]mo, veneŧian
SFX xR ïèser ifuòsi ïèser	ds:subjunctive+imperfect is:second+singular	# T2 + si, veneŧian
SFX xR ïèser ifuòsis ïèser	ds:subjunctive+imperfect is:second+singular	# T2 + si, veneŧian
SFX xR ïèser ifuòse/A0 ïèser	ds:subjunctive+imperfect is:second+singular	# T2 + se, veneŧian
SFX xR ïèser ifuòsi ïèser	ds:subjunctive+imperfect is:second+plural	# T2 + si, veneŧian
SFX xR ïèser ifuòse ïèser	ds:subjunctive+imperfect is:second+plural	# T2 + se, veneŧian
SFX xR ïèser ifuòse ïèser	ds:subjunctive+imperfect is:third	# T2 + se, veneŧian
SFX xR ïèser isería ïèser	ds:conditional+present is:first+singular	# T4 + rí[ae]/réa
SFX xR ïèser iserea ïèser	ds:conditional+present is:first+singular	# T4 + rí[ae]/réa, veronexe
SFX xR ïèser iserésimo/I2 ïèser	ds:conditional+present is:first+plural	# T4 + r[éí]simo
SFX xR ïèser iserísimo/I2 ïèser	ds:conditional+present is:first+plural	# T4 + r[éí]simo, pavan
SFX xR ïèser iseron/I2 ïèser	ds:conditional+present is:first+plural	# T4 + r(is)(i)ón(s[ei])
SFX xR ïèser iseronse ïèser	ds:conditional+present is:first+plural	# T4 + r(is)(i)ón(s[ei]), baso belumat, liventin, seguxin, cipileño
SFX xR ïèser iseronsi ïèser	ds:conditional+present is:first+plural	# T4 + r(is)(i)ón(s[ei])
SFX xR ïèser iserion/I2 ïèser	ds:conditional+present is:first+plural	# T4 + r(is)(i)ón(s[ei])
SFX xR ïèser iserionse ïèser	ds:conditional+present is:first+plural	# T4 + r(is)(i)ón(s[ei]), baso belumat, liventin, seguxin, cipileño
SFX xR ïèser iserionsi ïèser	ds:conditional+present is:first+plural	# T4 + r(is)(i)ón(s[ei])
SFX xR ïèser iserison/I2 ïèser	ds:conditional+present is:first+plural	# T4 + r(is)(i)ón(s[ei])
SFX xR ïèser iserisonse ïèser	ds:conditional+present is:first+plural	# T4 + r(is)(i)ón(s[ei]), baso belumat, liventin, seguxin, cipileño
SFX xR ïèser iserisonsi ïèser	ds:conditional+present is:first+plural	# T4 + r(is)(i)ón(s[ei])
SFX xR ïèser iserision/I2 ïèser	ds:conditional+present is:first+plural	# T4 + r(is)(i)ón(s[ei])
SFX xR ïèser iserisionse ïèser	ds:conditional+present is:first+plural	# T4 + r(is)(i)ón(s[ei]), baso belumat, liventin, seguxin, cipileño
SFX xR ïèser iserisionsi ïèser	ds:conditional+present is:first+plural	# T4 + r(is)(i)ón(s[ei])
SFX xR ïèser iseren/I2 ïèser	ds:conditional+present is:first+plural	# T4 + r(is)én(s[ei])
SFX xR ïèser iserense ïèser	ds:conditional+present is:first+plural	# T4 + r(is)én(s[ei])
SFX xR ïèser iserensi ïèser	ds:conditional+present is:first+plural	# T4 + r(is)én(s[ei])
SFX xR ïèser iserisen/I2 ïèser	ds:conditional+present is:first+plural	# T4 + r(is)én(s[ei])
SFX xR ïèser iserisense ïèser	ds:conditional+present is:first+plural	# T4 + r(is)én(s[ei])
SFX xR ïèser iserisensi ïèser	ds:conditional+present is:first+plural	# T4 + r(is)én(s[ei])
SFX xR ïèser isería/I3 ïèser	ds:conditional+present is:second+singular	# T4 + ría
SFX xR ïèser iserías/I3 ïèser	ds:conditional+present is:second+singular	# T4 + ría
SFX xR ïèser iseríe/I3 ïèser	ds:conditional+present is:second+singular	# T4 + ría, 2nd=3rd
SFX xR ïèser iseríes/I3 ïèser	ds:conditional+present is:second+singular	# T4 + ría, 2nd=3rd
SFX xR ïèser iserisi/I3 ïèser	ds:conditional+present is:second+singular	# T4 + rísi, pavan, arkade
SFX xR ïèser iserísis/I3 ïèser	ds:conditional+present is:second+singular	# T4 + rísi, pavan, arkade
SFX xR ïèser iseresi/I3 ïèser	ds:conditional+present is:second+singular	# T4 + rési
SFX xR ïèser iserésis/I3 ïèser	ds:conditional+present is:second+singular	# T4 + rési
SFX xR ïèser iseree/I3 ïèser	ds:conditional+present is:second+singular	# T4 + r[èé]e
SFX xR ïèser iserées/I3 ïèser	ds:conditional+present is:second+singular	# T4 + r[èé]e
SFX xR ïèser iserèe/I3 ïèser	ds:conditional+present is:second+singular	# T4 + r[èé]e, vitoriexe
SFX xR ïèser iserèes/I3 ïèser	ds:conditional+present is:second+singular	# T4 + r[èé]e, vitoriexe
SFX xR ïèser iseresi/I4 ïèser	ds:conditional+present is:second+plural	# T4 + rési
SFX xR ïèser iserisi/I4 ïèser	ds:conditional+present is:second+plural	# T4 + rísi, pavan, arkade
SFX xR ïèser iserié/I4 ïèser	ds:conditional+present is:second+plural	# T4 + r(is)ié, baso belumat, seguxin, cipileño
SFX xR ïèser iserisié/I4 ïèser	ds:conditional+present is:second+plural	# T4 + r(is)ié, baso belumat, seguxin, cipileño
SFX xR ïèser isería ïèser	ds:conditional+present is:third	# T4 + rí[ae]/réa
SFX xR ïèser iserea ïèser	ds:conditional+present is:third	# T4 + rí[ae]/réa, veronexe
SFX xR ïèser iserise-lo/I6 ïèser	ds:conditional+present is:third ds:interrogative is:singular+masculine	# T4 + rí[ae]
SFX xR ïèser iserise-ƚo/I8 ïèser	ds:conditional+present is:third ds:interrogative is:singular+masculine	# T4 + rí[ae]
SFX xR ïèser iseríe ïèser	ds:conditional+present is:third	# T4 + rí[ae]
SFX xR ïèser iseree ïèser	ds:conditional+present is:third	# T4 + r[èé]e
SFX xR ïèser iserèe ïèser	ds:conditional+present is:third	# T4 + r[èé]e, vitoriexe
SFX xR ïèser iserave/I1 ïèser	ds:conditional+present is:first+singular	# T4 + rà(v)[ei]
SFX xR ïèser iserae ïèser	ds:conditional+present is:first+singular	# T4 + rà(v)[ei]
SFX xR ïèser iseravi ïèser	ds:conditional+present is:first+singular	# T4 + rà(v)[ei], pavan
SFX xR ïèser iserai ïèser	ds:conditional+present is:first+singular	# T4 + rà(v)[ei], pavan
SFX xR ïèser iserave ïèser	ds:conditional+present is:first+plural	# T4 + rà(v)[ei]
SFX xR ïèser iserae ïèser	ds:conditional+present is:first+plural	# T4 + rà(v)[ei]
SFX xR ïèser iserave ïèser	ds:conditional+present is:second+singular	# T4 + rà(v)[ei]
SFX xR ïèser iserae ïèser	ds:conditional+present is:second+singular	# T4 + rà(v)[ei]
SFX xR ïèser iserave ïèser	ds:conditional+present is:second+plural	# T4 + rà(v)[ei]
SFX xR ïèser iserae ïèser	ds:conditional+present is:second+plural	# T4 + rà(v)[ei]
SFX xR ïèser iserave/I5I7 ïèser	ds:conditional+present is:third	# T4 + rà(v)[ei]
SFX xR ïèser iserae/I5I7 ïèser	ds:conditional+present is:third	# T4 + rà(v)[ei]
SFX xR ïèser iserove ïèser	ds:conditional+present is:first+singular	# T4 + ró(v)e
SFX xR ïèser iseroe ïèser	ds:conditional+present is:first+singular	# T4 + ró(v)e
SFX xR ïèser iserove ïèser	ds:conditional+present is:first+plural	# T4 + ró(v)e
SFX xR ïèser iseroe ïèser	ds:conditional+present is:first+plural	# T4 + ró(v)e
SFX xR ïèser iserove ïèser	ds:conditional+present is:second+singular	# T4 + ró(v)e
SFX xR ïèser iseroe ïèser	ds:conditional+present is:second+singular	# T4 + ró(v)e
SFX xR ïèser iserove ïèser	ds:conditional+present is:second+plural	# T4 + ró(v)e
SFX xR ïèser iseroe ïèser	ds:conditional+present is:second+plural	# T4 + ró(v)e
SFX xR ïèser iserove/I5 ïèser	ds:conditional+present is:third	# T4 + ró(v)e
SFX xR ïèser iseroe/I5 ïèser	ds:conditional+present is:third	# T4 + ró(v)e
SFX xR ïèser iserou ïèser	ds:conditional+present is:first+singular	# T4 + róu
SFX xR ïèser iseree/I1 ïèser	ds:conditional+present is:first+singular	# T4 + r[èé]e
SFX xR ïèser iserèe/I1 ïèser	ds:conditional+present is:first+singular	# T4 + r[èé]e, vitoriexe
SFX xR ïèser iseríe ïèser	ds:conditional+present is:first+singular	# T4 + rí[ae]
SFX xR ïèser iserou ïèser	ds:conditional+present is:first+plural	# T4 + róu
SFX xR ïèser iserou ïèser	ds:conditional+present is:second+singular	# T4 + róu
SFX xR ïèser iserou ïèser	ds:conditional+present is:second+plural	# T4 + róu
SFX xR ïèser iserou/I5 ïèser	ds:conditional+present is:third	# T4 + róu
SFX xR ïèser iseroo ïèser	ds:conditional+present is:first+singular	# T4 + róo
SFX xR ïèser iseroo ïèser	ds:conditional+present is:first+plural	# T4 + róo
SFX xR ïèser iseroo ïèser	ds:conditional+present is:second+singular	# T4 + róo
SFX xR ïèser iseroo ïèser	ds:conditional+present is:second+plural	# T4 + róo
SFX xR ïèser iseroo/I5 ïèser	ds:conditional+present is:third	# T4 + róo
SFX xR ïèser iseró ïèser	ds:conditional+present is:first+singular	# T4 + ró
SFX xR ïèser iseró ïèser	ds:conditional+present is:first+plural	# T4 + ró
SFX xR ïèser iseró ïèser	ds:conditional+present is:second+singular	# T4 + ró
SFX xR ïèser iseró ïèser	ds:conditional+present is:second+plural	# T4 + ró
SFX xR ïèser iseró/I5 ïèser	ds:conditional+present is:third	# T4 + ró
SFX xR ïèser isaría ïèser	ds:conditional+present is:first+singular	# T4 + rí[ae]/réa
SFX xR ïèser isarea ïèser	ds:conditional+present is:first+singular	# T4 + rí[ae]/réa, veronexe
SFX xR ïèser isarésimo/I2 ïèser	ds:conditional+present is:first+plural	# T4 + r[éí]simo
SFX xR ïèser isarísimo/I2 ïèser	ds:conditional+present is:first+plural	# T4 + r[éí]simo, pavan
SFX xR ïèser isaron/I2 ïèser	ds:conditional+present is:first+plural	# T4 + r(is)(i)ón(s[ei])
SFX xR ïèser isaronse ïèser	ds:conditional+present is:first+plural	# T4 + r(is)(i)ón(s[ei]), baso belumat, liventin, seguxin, cipileño
SFX xR ïèser isaronsi ïèser	ds:conditional+present is:first+plural	# T4 + r(is)(i)ón(s[ei])
SFX xR ïèser isarion/I2 ïèser	ds:conditional+present is:first+plural	# T4 + r(is)(i)ón(s[ei])
SFX xR ïèser isarionse ïèser	ds:conditional+present is:first+plural	# T4 + r(is)(i)ón(s[ei]), baso belumat, liventin, seguxin, cipileño
SFX xR ïèser isarionsi ïèser	ds:conditional+present is:first+plural	# T4 + r(is)(i)ón(s[ei])
SFX xR ïèser isarison/I2 ïèser	ds:conditional+present is:first+plural	# T4 + r(is)(i)ón(s[ei])
SFX xR ïèser isarisonse ïèser	ds:conditional+present is:first+plural	# T4 + r(is)(i)ón(s[ei]), baso belumat, liventin, seguxin, cipileño
SFX xR ïèser isarisonsi ïèser	ds:conditional+present is:first+plural	# T4 + r(is)(i)ón(s[ei])
SFX xR ïèser isarision/I2 ïèser	ds:conditional+present is:first+plural	# T4 + r(is)(i)ón(s[ei])
SFX xR ïèser isarisionse ïèser	ds:conditional+present is:first+plural	# T4 + r(is)(i)ón(s[ei]), baso belumat, liventin, seguxin, cipileño
SFX xR ïèser isarisionsi ïèser	ds:conditional+present is:first+plural	# T4 + r(is)(i)ón(s[ei])
SFX xR ïèser isaren/I2 ïèser	ds:conditional+present is:first+plural	# T4 + r(is)én(s[ei])
SFX xR ïèser isarense ïèser	ds:conditional+present is:first+plural	# T4 + r(is)én(s[ei])
SFX xR ïèser isarensi ïèser	ds:conditional+present is:first+plural	# T4 + r(is)én(s[ei])
SFX xR ïèser isarisen/I2 ïèser	ds:conditional+present is:first+plural	# T4 + r(is)én(s[ei])
SFX xR ïèser isarisense ïèser	ds:conditional+present is:first+plural	# T4 + r(is)én(s[ei])
SFX xR ïèser isarisensi ïèser	ds:conditional+present is:first+plural	# T4 + r(is)én(s[ei])
SFX xR ïèser isaría/I3 ïèser	ds:conditional+present is:second+singular	# T4 + ría
SFX xR ïèser isarías/I3 ïèser	ds:conditional+present is:second+singular	# T4 + ría
SFX xR ïèser isaríe/I3 ïèser	ds:conditional+present is:second+singular	# T4 + ría, 2nd=3rd
SFX xR ïèser isaríes/I3 ïèser	ds:conditional+present is:second+singular	# T4 + ría, 2nd=3rd
SFX xR ïèser isarisi/I3 ïèser	ds:conditional+present is:second+singular	# T4 + rísi, pavan, arkade
SFX xR ïèser isarísis/I3 ïèser	ds:conditional+present is:second+singular	# T4 + rísi, pavan, arkade
SFX xR ïèser isaree/I3 ïèser	ds:conditional+present is:second+singular	# T4 + r[èé]e
SFX xR ïèser isarées/I3 ïèser	ds:conditional+present is:second+singular	# T4 + r[èé]e
SFX xR ïèser isarèe/I3 ïèser	ds:conditional+present is:second+singular	# T4 + r[èé]e, vitoriexe
SFX xR ïèser isarèes/I3 ïèser	ds:conditional+present is:second+singular	# T4 + r[èé]e, vitoriexe
SFX xR ïèser isaresi/I4 ïèser	ds:conditional+present is:second+plural	# T4 + rési
SFX xR ïèser isarisi/I4 ïèser	ds:conditional+present is:second+plural	# T4 + rísi, pavan, arkade
SFX xR ïèser isarié/I4 ïèser	ds:conditional+present is:second+plural	# T4 + r(is)ié, baso belumat, seguxin, cipileño
SFX xR ïèser isarisié/I4 ïèser	ds:conditional+present is:second+plural	# T4 + r(is)ié, baso belumat, seguxin, cipileño
SFX xR ïèser isaría ïèser	ds:conditional+present is:third	# T4 + rí[ae]/réa
SFX xR ïèser isarea ïèser	ds:conditional+present is:third	# T4 + rí[ae]/réa, veronexe
SFX xR ïèser isarise-lo/I6 ïèser	ds:conditional+present is:third ds:interrogative is:singular+masculine	# T4 + rí[ae]
SFX xR ïèser isarise-ƚo/I8 ïèser	ds:conditional+present is:third ds:interrogative is:singular+masculine	# T4 + rí[ae]
SFX xR ïèser isaríe ïèser	ds:conditional+present is:third	# T4 + rí[ae]
SFX xR ïèser isaree ïèser	ds:conditional+present is:third	# T4 + r[èé]e
SFX xR ïèser isarèe ïèser	ds:conditional+present is:third	# T4 + r[èé]e, vitoriexe
SFX xR ïèser isarave/I1 ïèser	ds:conditional+present is:first+singular	# T4 + rà(v)[ei]
SFX xR ïèser isarae ïèser	ds:conditional+present is:first+singular	# T4 + rà(v)[ei]
SFX xR ïèser isaravi ïèser	ds:conditional+present is:first+singular	# T4 + rà(v)[ei], pavan
SFX xR ïèser isarai ïèser	ds:conditional+present is:first+singular	# T4 + rà(v)[ei], pavan
SFX xR ïèser isarave ïèser	ds:conditional+present is:first+plural	# T4 + rà(v)[ei]
SFX xR ïèser isarae ïèser	ds:conditional+present is:first+plural	# T4 + rà(v)[ei]
SFX xR ïèser isarave ïèser	ds:conditional+present is:second+singular	# T4 + rà(v)[ei]
SFX xR ïèser isarae ïèser	ds:conditional+present is:second+singular	# T4 + rà(v)[ei]
SFX xR ïèser isarave ïèser	ds:conditional+present is:second+plural	# T4 + rà(v)[ei]
SFX xR ïèser isarae ïèser	ds:conditional+present is:second+plural	# T4 + rà(v)[ei]
SFX xR ïèser isarave/I5I7 ïèser	ds:conditional+present is:third	# T4 + rà(v)[ei]
SFX xR ïèser isarae/I5I7 ïèser	ds:conditional+present is:third	# T4 + rà(v)[ei]
SFX xR ïèser isarove ïèser	ds:conditional+present is:first+singular	# T4 + ró(v)e
SFX xR ïèser isaroe ïèser	ds:conditional+present is:first+singular	# T4 + ró(v)e
SFX xR ïèser isarove ïèser	ds:conditional+present is:first+plural	# T4 + ró(v)e
SFX xR ïèser isaroe ïèser	ds:conditional+present is:first+plural	# T4 + ró(v)e
SFX xR ïèser isarove ïèser	ds:conditional+present is:second+singular	# T4 + ró(v)e
SFX xR ïèser isaroe ïèser	ds:conditional+present is:second+singular	# T4 + ró(v)e
SFX xR ïèser isarove ïèser	ds:conditional+present is:second+plural	# T4 + ró(v)e
SFX xR ïèser isaroe ïèser	ds:conditional+present is:second+plural	# T4 + ró(v)e
SFX xR ïèser isarove/I5 ïèser	ds:conditional+present is:third	# T4 + ró(v)e
SFX xR ïèser isaroe/I5 ïèser	ds:conditional+present is:third	# T4 + ró(v)e
SFX xR ïèser isarou ïèser	ds:conditional+present is:first+singular	# T4 + róu
SFX xR ïèser isaree/I1 ïèser	ds:conditional+present is:first+singular	# T4 + r[èé]e
SFX xR ïèser isarèe/I1 ïèser	ds:conditional+present is:first+singular	# T4 + r[èé]e, vitoriexe
SFX xR ïèser isaríe ïèser	ds:conditional+present is:first+singular	# T4 + rí[ae]
SFX xR ïèser isarou ïèser	ds:conditional+present is:first+plural	# T4 + róu
SFX xR ïèser isarou ïèser	ds:conditional+present is:second+singular	# T4 + róu
SFX xR ïèser isarou ïèser	ds:conditional+present is:second+plural	# T4 + róu
SFX xR ïèser isarou/I5 ïèser	ds:conditional+present is:third	# T4 + róu
SFX xR ïèser isaroo ïèser	ds:conditional+present is:first+singular	# T4 + róo
SFX xR ïèser isaroo ïèser	ds:conditional+present is:first+plural	# T4 + róo
SFX xR ïèser isaroo ïèser	ds:conditional+present is:second+singular	# T4 + róo
SFX xR ïèser isaroo ïèser	ds:conditional+present is:second+plural	# T4 + róo
SFX xR ïèser isaroo/I5 ïèser	ds:conditional+present is:third	# T4 + róo
SFX xR ïèser isaró ïèser	ds:conditional+present is:first+singular	# T4 + ró
SFX xR ïèser isaró ïèser	ds:conditional+present is:first+plural	# T4 + ró
SFX xR ïèser isaró ïèser	ds:conditional+present is:second+singular	# T4 + ró
SFX xR ïèser isaró ïèser	ds:conditional+present is:second+plural	# T4 + ró
SFX xR ïèser isaró/I5 ïèser	ds:conditional+present is:third	# T4 + ró
SFX xR ïèser isí ïèser	ds:imperative+present is:second+singular	# T9
SFX xR ïèser isé ïèser	ds:imperative+present is:second+singular	# T9
SFX xR ïèser isé ïèser	ds:imperative+present is:second+plural	# T5 = T12 + [èé]
SFX xR ïèser isí ïèser	ds:imperative+present is:second+plural	# T5
SFX xR ïèser isè ïèser	ds:imperative+present is:second+plural	# T12 + [èé], vitoriexe
SFX xR ïèser istasto/A1 ïèser	ds:participle+passive+weak is:singular+masculine	# T7 + st[oiae], metaplaxmo
SFX xR ïèser isèndo/P0P1 ïèser	ds:gerund+simple	# T7 + n[dt]o, metaplaxmo, veronexe
SFX xR ïèser isèndo-ƚo/P2 ïèser	ds:gerund+simple ds:pronomenal+accusative	# T7 + n[dt]o, metaplaxmo, veronexe
SFX xR ïèser isiando/P0P1 ïèser	ds:gerund+simple	# T7 + n[dt]o, metaplaxmo
SFX xR ïèser isiando-ƚo/P2 ïèser	ds:gerund+simple ds:pronomenal+accusative	# T7 + n[dt]o, metaplaxmo
SFX xR ïèser isianto/P0P1 ïèser	ds:gerund+simple	# T7 + n[dt]o, metaplaxmo
SFX xR ïèser isianto-ƚo/P2 ïèser	ds:gerund+simple ds:pronomenal+accusative	# T7 + n[dt]o, metaplaxmo

# vèrbi '-er inregolari: (re)?èser, rïèser
# different conjugation in indicative present, indicative imperfect, indicative future, subjunctive present, subjunctive imperfect, conditional present, imperative present
# changes in participle passive
SFX xS Y 122
SFX xS èser é/I3 èser	ds:indicative+present is:second+singular	# T10 = T8 + e, 2s=3, belumat
SFX xS èser és/I3 èser	ds:indicative+present is:second+singular	# T10s = T8 + es, 2s=3, belumat
SFX xS èser é/I5I7 èser	ds:indicative+present is:third	# T10
SFX xS èser è/I5I7 èser	ds:indicative+present is:third	# T10, veronexe
SFX xS èser era/I1 èser	ds:indicative+imperfect is:first+singular	# T2 + (v)[aeo], veronexe
SFX xS èser eri/I3 èser	ds:indicative+imperfect is:second+singular	# T2 + (v)i, veronexe
SFX xS èser éris/I3 èser	ds:indicative+imperfect is:second+singular	# T2 + (v)i, veronexe
SFX xS èser era/I3 èser	ds:indicative+imperfect is:second+singular	# T2 + (v)a, veronexe
SFX xS èser éras/I3 èser	ds:indicative+imperfect is:second+singular	# T2 + (v)a, veronexe
SFX xS èser era/I4 èser	ds:indicative+imperfect is:second+plural	# T2 + (v)a, veronexe
SFX xS èser era/I5I7 èser	ds:indicative+imperfect is:third	# T2 + (v)a, veronexe
SFX xS ser ra/I1 èser	ds:indicative+imperfect is:first+singular	# T2 + (v)[aeo]
SFX xS ser ro/I1 èser	ds:indicative+imperfect is:first+singular	# T2 + (v)[aeo]
SFX xS ser re/I1A0 èser	ds:indicative+imperfect is:first+singular	# T2 + (v)[aeo]
SFX xS èser érimo/I2 èser	ds:indicative+imperfect is:first+plural	# T2 + (v)imo, veronexe
SFX xS ser rino/I2 èser	ds:indicative+imperfect is:first+plural	# T2 + (v)imo, arkàego
SFX xS èser eron/I2 èser	ds:indicative+imperfect is:first+plural	# T11 + (iv)(i)ón(s[ei])
SFX xS èser eronse èser	ds:indicative+imperfect is:first+plural	# T11 + (iv)(i)ón(s[ei]), baso belumat, liventin
SFX xS èser eronsi èser	ds:indicative+imperfect is:first+plural	# T11 + (iv)(i)ón(s[ei])
SFX xS èser ereon/I2 èser	ds:indicative+imperfect is:first+plural	# T11 + (iv)(i)ón(s[ei]), feltrin
SFX xS èser erion/I2 èser	ds:indicative+imperfect is:first+plural	# T11 + (iv)(i)ón(s[ei])
SFX xS èser erionse èser	ds:indicative+imperfect is:first+plural	# T11 + (iv)(i)ón(s[ei]), baso belumat, liventin
SFX xS èser erionsi èser	ds:indicative+imperfect is:first+plural	# T11 + (iv)(i)ón(s[ei])
SFX xS èser erivon/I2 èser	ds:indicative+imperfect is:first+plural	# T11 + (iv)(i)ón(s[ei])
SFX xS èser erivonse èser	ds:indicative+imperfect is:first+plural	# T11 + (iv)(i)ón(s[ei]), baso belumat, liventin
SFX xS èser erivonsi èser	ds:indicative+imperfect is:first+plural	# T11 + (iv)(i)ón(s[ei])
SFX xS èser erivion/I2 èser	ds:indicative+imperfect is:first+plural	# T11 + (iv)(i)ón(s[ei])
SFX xS èser erivionse èser	ds:indicative+imperfect is:first+plural	# T11 + (iv)(i)ón(s[ei]), baso belumat, liventin
SFX xS èser erivionsi èser	ds:indicative+imperfect is:first+plural	# T11 + (iv)(i)ón(s[ei])
SFX xS èser eren/I2 èser	ds:indicative+imperfect is:first+plural	# T11 + (iv)[éí]n(s[ei])
SFX xS èser erense èser	ds:indicative+imperfect is:first+plural	# T11 + (iv)[éí]n(s[ei]), liventin
SFX xS èser erensi èser	ds:indicative+imperfect is:first+plural	# T11 + (iv)[éí]n(s[ei])
SFX xS èser eriven/I2 èser	ds:indicative+imperfect is:first+plural	# T11 + (iv)[éí]n(s[ei])
SFX xS èser erivense èser	ds:indicative+imperfect is:first+plural	# T11 + (iv)[éí]n(s[ei]), liventin
SFX xS èser erivensi èser	ds:indicative+imperfect is:first+plural	# T11 + (iv)[éí]n(s[ei])
SFX xS ser ri/I3 èser	ds:indicative+imperfect is:second+singular	# T2 + (v)i
SFX xS ser ris/I3 èser	ds:indicative+imperfect is:second+singular	# T2 + (v)i
SFX xS ser ra/I3 èser	ds:indicative+imperfect is:second+singular	# T2 + (v)a
SFX xS ser ras/I3 èser	ds:indicative+imperfect is:second+singular	# T2 + (v)a
SFX xS ser ri/I4 èser	ds:indicative+imperfect is:second+plural	# T2 + (v)i
SFX xS ser ra/I4 èser	ds:indicative+imperfect is:second+plural	# T2 + (v)a
SFX xS èser erié/I4 èser	ds:indicative+imperfect is:second+plural	# T11 + (iv)ié
SFX xS èser erivié/I4 èser	ds:indicative+imperfect is:second+plural	# T11 + (iv)ié
SFX xS ser ra/I5I7 èser	ds:indicative+imperfect is:third	# T2 + (v)a
SFX xS èser ereson èser	ds:subjunctive+imperfect is:first+plural	# T11 + (is)(i)ón(e|s[ei])
SFX xS èser eresone èser	ds:subjunctive+imperfect is:first+plural	# T11 + (is)(i)ón(e|s[ei]), baso belumat, liventin, seguxin, cipileño
SFX xS èser eresonse èser	ds:subjunctive+imperfect is:first+plural	# T11 + (is)(i)ón(e|s[ei]), baso belumat, liventin, seguxin, cipileño
SFX xS èser eresonsi èser	ds:subjunctive+imperfect is:first+plural	# T11 + (is)(i)ón(e|s[ei])
SFX xS èser eresion èser	ds:subjunctive+imperfect is:first+plural	# T11 + (is)(i)ón(e|s[ei])
SFX xS èser eresione èser	ds:subjunctive+imperfect is:first+plural	# T11 + (is)(i)ón(e|s[ei]), baso belumat, liventin, seguxin, cipileño
SFX xS èser eresionse èser	ds:subjunctive+imperfect is:first+plural	# T11 + (is)(i)ón(e|s[ei]), baso belumat, liventin, seguxin, cipileño
SFX xS èser eresionsi èser	ds:subjunctive+imperfect is:first+plural	# T11 + (is)(i)ón(e|s[ei])
SFX xS èser eresison èser	ds:subjunctive+imperfect is:first+plural	# T11 + (is)(i)ón(e|s[ei])
SFX xS èser eresisone èser	ds:subjunctive+imperfect is:first+plural	# T11 + (is)(i)ón(e|s[ei]), baso belumat, liventin, seguxin, cipileño
SFX xS èser eresisonse èser	ds:subjunctive+imperfect is:first+plural	# T11 + (is)(i)ón(e|s[ei]), baso belumat, liventin, seguxin, cipileño
SFX xS èser eresisonsi èser	ds:subjunctive+imperfect is:first+plural	# T11 + (is)(i)ón(e|s[ei])
SFX xS èser eresision èser	ds:subjunctive+imperfect is:first+plural	# T11 + (is)(i)ón(e|s[ei]), belumat
SFX xS èser eresisione èser	ds:subjunctive+imperfect is:first+plural	# T11 + (is)(i)ón(e|s[ei]), baso belumat, liventin, seguxin, cipileño
SFX xS èser eresisionse èser	ds:subjunctive+imperfect is:first+plural	# T11 + (is)(i)ón(e|s[ei]), baso belumat, liventin, seguxin, cipileño
SFX xS èser eresisionsi èser	ds:subjunctive+imperfect is:first+plural	# T11 + (is)(i)ón(e|s[ei])
SFX xS èser eresen èser	ds:subjunctive+imperfect is:first+plural	# T11 + (is)én(e|s[ei])
SFX xS èser eresene èser	ds:subjunctive+imperfect is:first+plural	# T11 + (is)én(e|s[ei])
SFX xS èser eresense èser	ds:subjunctive+imperfect is:first+plural	# T11 + (is)én(e|s[ei])
SFX xS èser eresensi èser	ds:subjunctive+imperfect is:first+plural	# T11 + (is)én(e|s[ei])
SFX xS èser eresisen èser	ds:subjunctive+imperfect is:first+plural	# T11 + (is)én(e|s[ei])
SFX xS èser eresisene èser	ds:subjunctive+imperfect is:first+plural	# T11 + (is)én(e|s[ei])
SFX xS èser eresisense èser	ds:subjunctive+imperfect is:first+plural	# T11 + (is)én(e|s[ei])
SFX xS èser eresisensi èser	ds:subjunctive+imperfect is:first+plural	# T11 + (is)én(e|s[ei])
SFX xS èser esaría èser	ds:conditional+present is:first+singular	# T4 + rí[ae]/réa
SFX xS èser esarea èser	ds:conditional+present is:first+singular	# T4 + rí[ae]/réa, veronexe
SFX xS èser esarésimo/I2 èser	ds:conditional+present is:first+plural	# T4 + r[éí]simo
SFX xS èser esarísimo/I2 èser	ds:conditional+present is:first+plural	# T4 + r[éí]simo, pavan
SFX xS èser esaría/I3 èser	ds:conditional+present is:second+singular	# T4 + ría
SFX xS èser esarías/I3 èser	ds:conditional+present is:second+singular	# T4 + ría
SFX xS èser esarisi/I3 èser	ds:conditional+present is:second+singular	# T4 + rísi, pavan, arkade
SFX xS èser esarísis/I3 èser	ds:conditional+present is:second+singular	# T4 + rísi, pavan, arkade
SFX xS èser eseresi/I3 èser	ds:conditional+present is:second+singular	# T4 + rési
SFX xS èser eserésis/I3 èser	ds:conditional+present is:second+singular	# T4 + rési
SFX xS èser esaresi/I4 èser	ds:conditional+present is:second+plural	# T4 + rési
SFX xS èser esarisi/I4 èser	ds:conditional+present is:second+plural	# T4 + rísi, pavan, arkade
SFX xS èser esaría èser	ds:conditional+present is:third	# T4 + rí[ae]/réa
SFX xS èser esarea èser	ds:conditional+present is:third	# T4 + rí[ae]/réa, veronexe
SFX xS èser esarave/I1 èser	ds:conditional+present is:first+singular	# T4 + rà(v)[ei]
SFX xS èser esarae èser	ds:conditional+present is:first+singular	# T4 + rà(v)[ei]
SFX xS èser esaravi èser	ds:conditional+present is:first+singular	# T4 + rà(v)[ei], pavan
SFX xS èser esarai èser	ds:conditional+present is:first+singular	# T4 + rà(v)[ei], pavan
SFX xS èser esarave èser	ds:conditional+present is:first+plural	# T4 + rà(v)[ei]
SFX xS èser esarae èser	ds:conditional+present is:first+plural	# T4 + rà(v)[ei]
SFX xS èser esarave èser	ds:conditional+present is:second+singular	# T4 + rà(v)[ei]
SFX xS èser esarae èser	ds:conditional+present is:second+singular	# T4 + rà(v)[ei]
SFX xS èser esarave èser	ds:conditional+present is:second+plural	# T4 + rà(v)[ei]
SFX xS èser esarae èser	ds:conditional+present is:second+plural	# T4 + rà(v)[ei]
SFX xS èser esarave èser	ds:conditional+present is:third	# T4 + rà(v)[ei]
SFX xS èser esarae èser	ds:conditional+present is:third	# T4 + rà(v)[ei]
SFX xS er ar èser	ds:infinitive+simple	# T1 + r(e)
SFX xS er are èser	ds:infinitive+simple	# T1 + r(e)
SFX xS 0 e èser	ds:infinitive+simple	# T1 + r(e), padoan, coxòto
SFX xS èser esí’ èser	ds:infinitive+simple	# T1 + r(e), coxòto
SFX xS èser esé’ èser	ds:infinitive+simple	# T1 + r(e), buranèl
SFX xS er tre èser	ds:infinitive+simple	# T1 + r(e)
SFX xS èser ’sér/P0P1 èser	ds:infinitive+simple	# T1 + r(e)
SFX xS èser esente/A0 èser	ds:participle+active	# T7 + nte
SFX xS èser esante/A0 èser	ds:participle+active	# T7 + nte, metaplaxmo
SFX xS èser esiante èser	ds:participle+active	# T7 + nte, metaplaxmo
SFX xS èser esènte/A0 èser	ds:participle+active	# T7 + nte, veronexe
SFX xS èser esudo/M0A0y0 èser	ds:participle+passive+weak is:singular+masculine	# T6 + d[oiae], T6 + ([oiae])
SFX xS èser esuda/F0y0 èser	ds:participle+passive+weak is:singular+femenine	# T6 + d[oiae], T6 + ([oiae])
SFX xS èser esesto/A1A0 èser	ds:participle+passive+weak is:singular+masculine	# T2 + st[oiae]
SFX xS èser esasto/A1 èser	ds:participle+passive+weak is:singular+masculine	# T7 + st[oiae], metaplaxmo
SFX xS èser esèndo/P0P1 èser	ds:gerund+simple	# T2 + n[dt]o, veronexe
SFX xS èser esèndo-ƚo/P2 èser	ds:gerund+simple ds:pronomenal+accusative	# T2 + n[dt]o, veronexe
SFX xS èser sendo/P0P1 èser	ds:gerund+simple	# T2 + n[dt]o
SFX xS èser sendo-ƚo/P2 èser	ds:gerund+simple ds:pronomenal+accusative	# T2 + n[dt]o
SFX xS èser esendo/P0P1 èser	ds:gerund+simple	# T2 + n[dt]o
SFX xS èser esendo-ƚo/P2 èser	ds:gerund+simple ds:pronomenal+accusative	# T2 + n[dt]o
SFX xS èser esando/P0P1 èser	ds:gerund+simple	# T7 + n[dt]o, metaplaxmo
SFX xS èser esando-ƚo/P2 èser	ds:gerund+simple ds:pronomenal+accusative	# T7 + n[dt]o, metaplaxmo
SFX xS èser esento/P0P1 èser	ds:gerund+simple	# T2 + n[dt]o
SFX xS èser esento-ƚo/P2 èser	ds:gerund+simple ds:pronomenal+accusative	# T2 + n[dt]o
SFX xS èser esanto/P0P1 èser	ds:gerund+simple	# T7 + n[dt]o, metaplaxmo
SFX xS èser esanto-ƚo/P2 èser	ds:gerund+simple ds:pronomenal+accusative	# T7 + n[dt]o, metaplaxmo
SFX xS èser esande/P0P1P2 èser	ds:gerund+simple	# T2 + n[dt]o, liventin

# vèrbi '-er inregolari: pu?oder
# changes in indicative present, indicative future, imperative present
# TODO pòser? poser?
# TODO dover => dòxer? doxer?
SFX xT Y 144
SFX xT oder òso/I1 oder	ds:indicative+present is:first+singular	# T8 + [oe]
SFX xT oder òse/I1A0 oder	ds:indicative+present is:first+singular	# T8 + [oe], belumat
SFX xT oder òle/I1A0 oder	ds:indicative+present is:first+singular	# T8 + [oe]
SFX xT oder òƚe/I1 oder	ds:indicative+present is:first+singular	# T8 + [oe]
SFX xT oder ús/I3 poder ds:indicative+present is:second+singular	# T8 + is
SFX xT oder òr-lo/I6 oder	ds:indicative+future is:third ds:interrogative is:singular+masculine	# T4 + rà
SFX xT oder òla/I5 oder	ds:indicative+present is:third	# T10
SFX xT oder òli/I5 oder	ds:indicative+present is:third	# T10, đulian
SFX xT oder òle/I5 oder	ds:indicative+present is:third	# T10
SFX xT oder òlo/A0I5 oder	ds:indicative+present is:third	# T10
SFX xT oder òƚa/I7 oder	ds:indicative+present is:third	# T10
SFX xT oder òƚi/I7 oder	ds:indicative+present is:third	# T10, đulian
SFX xT oder òƚe/I7 oder	ds:indicative+present is:third	# T10
SFX xT oder òƚo/I7 oder	ds:indicative+present is:third	# T10
SFX xT der rò/I1 oder	ds:indicative+future is:first+singular	# T4 + r[òàè]
SFX xT der rà/I1 oder	ds:indicative+future is:first+singular	# T4 + r[òàè]
SFX xT der rè/I1 oder	ds:indicative+future is:first+singular	# T4 + r[òàè]
SFX xT der remo/I2 oder	ds:indicative+future is:first+plural	# T4 + r[éí]mo
SFX xT der rimo/I2 oder	ds:indicative+future is:first+plural	# T4 + r[éí]mo
SFX xT der ron/I2 oder	ds:indicative+future is:first+plural	# T4 + rón
SFX xT der ren/I2 oder	ds:indicative+future is:first+plural	# T4 + rén
SFX xT der rà/I3 oder	ds:indicative+future is:second+singular	# T4 + r[àé]
SFX xT der ré/I3 oder	ds:indicative+future is:second+singular	# T4 + r[àé]
SFX xT der ras/I3 oder	ds:indicative+future is:second+singular	# T4 + r[àé]s
SFX xT der res/I3 oder	ds:indicative+future is:second+singular	# T4 + r[àé]s
SFX xT der rè/I4 oder	ds:indicative+future is:second+plural	# T4 + r[èéí]
SFX xT der ré/I4 oder	ds:indicative+future is:second+plural	# T4 + r[èéí], arkade
SFX xT der rí/I4 oder	ds:indicative+future is:second+plural	# T4 + r[èéí]
SFX xT der rà/I5I7 oder	ds:indicative+future is:third	# T4 + rà
SFX xT der ría oder	ds:conditional+present is:first+singular	# T4 + rí[ae]/réa
SFX xT der rea oder	ds:conditional+present is:first+singular	# T4 + rí[ae]/réa, veronexe
SFX xT der résimo/I2 oder	ds:conditional+present is:first+plural	# T4 + r[éí]simo
SFX xT der rísimo/I2 oder	ds:conditional+present is:first+plural	# T4 + r[éí]simo, pavan
SFX xT der ría/I3 oder	ds:conditional+present is:second+singular	# T4 + ría
SFX xT der rías/I3 oder	ds:conditional+present is:second+singular	# T4 + ría
SFX xT der risi/I3 oder	ds:conditional+present is:second+singular	# T4 + rísi, pavan, arkade
SFX xT der rísis/I3 oder	ds:conditional+present is:second+singular	# T4 + rísi, pavan, arkade
SFX xT 0 esi/I3 oder	ds:conditional+present is:second+singular	# T4 + rési
SFX xT 0 ésis/I3 oder	ds:conditional+present is:second+singular	# T4 + rési
SFX xT der resi/I4 oder	ds:conditional+present is:second+plural	# T4 + rési
SFX xT der risi/I4 oder	ds:conditional+present is:second+plural	# T4 + rísi, pavan, arkade
SFX xT der ría oder	ds:conditional+present is:third	# T4 + rí[ae]/réa
SFX xT der rea oder	ds:conditional+present is:third	# T4 + rí[ae]/réa, veronexe
SFX xT der rave/I1 oder	ds:conditional+present is:first+singular	# T4 + rà(v)[ei]
SFX xT der rae oder	ds:conditional+present is:first+singular	# T4 + rà(v)[ei]
SFX xT der ravi oder	ds:conditional+present is:first+singular	# T4 + rà(v)[ei], pavan
SFX xT der rai oder	ds:conditional+present is:first+singular	# T4 + rà(v)[ei], pavan
SFX xT der rave oder	ds:conditional+present is:first+plural	# T4 + rà(v)[ei]
SFX xT der rae oder	ds:conditional+present is:first+plural	# T4 + rà(v)[ei]
SFX xT der ron/I2 oder	ds:conditional+present is:first+plural	# T4 + r(is)(i)ón(s[ei])
SFX xT der ronse oder	ds:conditional+present is:first+plural	# T4 + r(is)(i)ón(s[ei]), baso belumat, liventin, seguxin, cipileño
SFX xT der ronsi oder	ds:conditional+present is:first+plural	# T4 + r(is)(i)ón(s[ei])
SFX xT der rion/I2 oder	ds:conditional+present is:first+plural	# T4 + r(is)(i)ón(s[ei])
SFX xT der rionse oder	ds:conditional+present is:first+plural	# T4 + r(is)(i)ón(s[ei]), baso belumat, liventin, seguxin, cipileño
SFX xT der rionsi oder	ds:conditional+present is:first+plural	# T4 + r(is)(i)ón(s[ei])
SFX xT der rison/I2 oder	ds:conditional+present is:first+plural	# T4 + r(is)(i)ón(s[ei])
SFX xT der risonse oder	ds:conditional+present is:first+plural	# T4 + r(is)(i)ón(s[ei]), baso belumat, liventin, seguxin, cipileño
SFX xT der risonsi oder	ds:conditional+present is:first+plural	# T4 + r(is)(i)ón(s[ei])
SFX xT der rision/I2 oder	ds:conditional+present is:first+plural	# T4 + r(is)(i)ón(s[ei])
SFX xT der risionse oder	ds:conditional+present is:first+plural	# T4 + r(is)(i)ón(s[ei]), baso belumat, liventin, seguxin, cipileño
SFX xT der risionsi oder	ds:conditional+present is:first+plural	# T4 + r(is)(i)ón(s[ei])
SFX xT der ren/I2 oder	ds:conditional+present is:first+plural	# T4 + r(is)én(s[ei])
SFX xT der rense oder	ds:conditional+present is:first+plural	# T4 + r(is)én(s[ei])
SFX xT der rensi oder	ds:conditional+present is:first+plural	# T4 + r(is)én(s[ei])
SFX xT der risen/I2 oder	ds:conditional+present is:first+plural	# T4 + r(is)én(s[ei])
SFX xT der risense oder	ds:conditional+present is:first+plural	# T4 + r(is)én(s[ei])
SFX xT der risensi oder	ds:conditional+present is:first+plural	# T4 + r(is)én(s[ei])
SFX xT der rave oder	ds:conditional+present is:second+singular	# T4 + rà(v)[ei]
SFX xT der rae oder	ds:conditional+present is:second+singular	# T4 + rà(v)[ei]
SFX xT der ree/I3 oder	ds:conditional+present is:second+singular	# T4 + r[èé]e
SFX xT der rées/I3 oder	ds:conditional+present is:second+singular	# T4 + r[èé]e
SFX xT der rèe/I3 oder	ds:conditional+present is:second+singular	# T4 + r[èé]e, vitoriexe
SFX xT der rèes/I3 oder	ds:conditional+present is:second+singular	# T4 + r[èé]e, vitoriexe
SFX xT der rave oder	ds:conditional+present is:second+plural	# T4 + rà(v)[ei]
SFX xT der rae oder	ds:conditional+present is:second+plural	# T4 + rà(v)[ei]
SFX xT der rave oder	ds:conditional+present is:third	# T4 + rà(v)[ei]
SFX xT der rae oder	ds:conditional+present is:third	# T4 + rà(v)[ei]
SFX xT der ríe oder	ds:conditional+present is:third	# T4 + rí[ae]
SFX xT der ree oder	ds:conditional+present is:third	# T4 + r[èé]e
SFX xT der rèe oder	ds:conditional+present is:third	# T4 + r[èé]e, vitoriexe
SFX xT der ravi-lo/I6 oder	ds:conditional+present is:third ds:interrogative is:singular+masculine	# T4 + rà(v)[ei], pavan
SFX xT der rai-lo/I6 oder	ds:conditional+present is:third ds:interrogative is:singular+masculine	# T4 + rà(v)[ei], pavan
SFX xT der ravi-ƚo/I8 oder	ds:conditional+present is:third ds:interrogative is:singular+masculine	# T4 + rà(v)[ei], pavan
SFX xT der rai-ƚo/I8 oder	ds:conditional+present is:third ds:interrogative is:singular+masculine	# T4 + rà(v)[ei], pavan
SFX xT der rise-lo/I6 oder	ds:conditional+present is:third ds:interrogative is:singular+masculine	# T4 + rí[ae]
SFX xT der rave-lo/I6 oder	ds:conditional+present is:third ds:interrogative is:singular+masculine	# T4 + rà(v)[ei]
SFX xT der rae-lo/I6 oder	ds:conditional+present is:third ds:interrogative is:singular+masculine	# T4 + rà(v)[ei]
SFX xT der rise-ƚo/I8 oder	ds:conditional+present is:third ds:interrogative is:singular+masculine	# T4 + rí[ae]
SFX xT der rave-ƚo/I8 oder	ds:conditional+present is:third ds:interrogative is:singular+masculine	# T4 + rà(v)[ei]
SFX xT der rae-ƚo/I8 oder	ds:conditional+present is:third ds:interrogative is:singular+masculine	# T4 + rà(v)[ei]
SFX xT der rove oder	ds:conditional+present is:first+singular	# T4 + ró(v)e
SFX xT der roe oder	ds:conditional+present is:first+singular	# T4 + ró(v)e
SFX xT der rove oder	ds:conditional+present is:first+plural	# T4 + ró(v)e
SFX xT der roe oder	ds:conditional+present is:first+plural	# T4 + ró(v)e
SFX xT der rove oder	ds:conditional+present is:second+singular	# T4 + ró(v)e
SFX xT der roe oder	ds:conditional+present is:second+singular	# T4 + ró(v)e
SFX xT der rove oder	ds:conditional+present is:second+plural	# T4 + ró(v)e
SFX xT der roe oder	ds:conditional+present is:second+plural	# T4 + ró(v)e
SFX xT der rove/I5 oder	ds:conditional+present is:third	# T4 + ró(v)e
SFX xT der roe/I5 oder	ds:conditional+present is:third	# T4 + ró(v)e
SFX xT der rou oder	ds:conditional+present is:first+singular	# T4 + róu
SFX xT der ree/I1 oder	ds:conditional+present is:first+singular	# T4 + r[èé]e
SFX xT der rèe/I1 oder	ds:conditional+present is:first+singular	# T4 + r[èé]e, vitoriexe
SFX xT der ríe oder	ds:conditional+present is:first+singular	# T4 + rí[ae]
SFX xT der rou oder	ds:conditional+present is:first+plural	# T4 + róu
SFX xT der rou oder	ds:conditional+present is:second+singular	# T4 + róu
SFX xT der rié/I4 oder	ds:conditional+present is:second+plural	# T4 + r(is)ié, baso belumat, seguxin, cipileño
SFX xT der risié/I4 oder	ds:conditional+present is:second+plural	# T4 + r(is)ié, baso belumat, seguxin, cipileño
SFX xT der rou oder	ds:conditional+present is:second+plural	# T4 + róu
SFX xT der rou/I5 oder	ds:conditional+present is:third	# T4 + róu
SFX xT der roo oder	ds:conditional+present is:first+singular	# T4 + róo
SFX xT der roo oder	ds:conditional+present is:first+plural	# T4 + róo
SFX xT der roo oder	ds:conditional+present is:second+singular	# T4 + róo
SFX xT der roo oder	ds:conditional+present is:second+plural	# T4 + róo
SFX xT der roo/I5 oder	ds:conditional+present is:third	# T4 + róo
SFX xT der ró oder	ds:conditional+present is:first+singular	# T4 + ró
SFX xT der ró oder	ds:conditional+present is:first+plural	# T4 + ró
SFX xT der ró oder	ds:conditional+present is:second+singular	# T4 + ró
SFX xT der ró oder	ds:conditional+present is:second+plural	# T4 + ró
SFX xT der ró/I5 oder	ds:conditional+present is:third	# T4 + ró
SFX xT er aría oder	ds:conditional+present is:first+singular	# T4 + rí[ae]/réa
SFX xT er area oder	ds:conditional+present is:first+singular	# T4 + rí[ae]/réa, veronexe
SFX xT er arésimo/I2 oder	ds:conditional+present is:first+plural	# T4 + r[éí]simo
SFX xT er arísimo/I2 oder	ds:conditional+present is:first+plural	# T4 + r[éí]simo, pavan
SFX xT er aría/I3 oder	ds:conditional+present is:second+singular	# T4 + ría
SFX xT er arías/I3 oder	ds:conditional+present is:second+singular	# T4 + ría
SFX xT er arisi/I3 oder	ds:conditional+present is:second+singular	# T4 + rísi, pavan, arkade
SFX xT er arísis/I3 oder	ds:conditional+present is:second+singular	# T4 + rísi, pavan, arkade
SFX xT er aresi/I4 oder	ds:conditional+present is:second+plural	# T4 + rési
SFX xT er arisi/I4 oder	ds:conditional+present is:second+plural	# T4 + rísi, pavan, arkade
SFX xT er aría oder	ds:conditional+present is:third	# T4 + rí[ae]/réa
SFX xT er area oder	ds:conditional+present is:third	# T4 + rí[ae]/réa, veronexe
SFX xT er arave/I1 oder	ds:conditional+present is:first+singular	# T4 + rà(v)[ei]
SFX xT er arae oder	ds:conditional+present is:first+singular	# T4 + rà(v)[ei]
SFX xT er aravi oder	ds:conditional+present is:first+singular	# T4 + rà(v)[ei], pavan
SFX xT er arai oder	ds:conditional+present is:first+singular	# T4 + rà(v)[ei], pavan
SFX xT er arave oder	ds:conditional+present is:first+plural	# T4 + rà(v)[ei]
SFX xT er arae oder	ds:conditional+present is:first+plural	# T4 + rà(v)[ei]
SFX xT er arave oder	ds:conditional+present is:second+singular	# T4 + rà(v)[ei]
SFX xT er arae oder	ds:conditional+present is:second+singular	# T4 + rà(v)[ei]
SFX xT er arave oder	ds:conditional+present is:second+plural	# T4 + rà(v)[ei]
SFX xT er arae oder	ds:conditional+present is:second+plural	# T4 + rà(v)[ei]
SFX xT er arave oder	ds:conditional+present is:third	# T4 + rà(v)[ei]
SFX xT er arae oder	ds:conditional+present is:third	# T4 + rà(v)[ei]

# vèrbi '-er inregolari: (a|pre|re|stra)?sav?er
# different conjugation in indicative present, subjunctive present, imperative present, gerund simple
# NOTE: does not have procomplementar form for imperative
SFX xU Y 65
SFX xU ver o/I1 saver	ds:indicative+present is:first+singular	# T8 + [oe]
SFX xU aver ò/I1 saver	ds:indicative+present is:first+singular	# T8 + [oe]
SFX xU ver e/I1 saver	ds:indicative+present is:first+singular	# T8 + [oe], belumat
SFX xU r mo/I2 saver	ds:indicative+present is:first+plural	# T5 + mo
SFX xU er imo/I2 saver	ds:indicative+present is:first+plural	# T5 + mo
SFX xU aver à/I3 saver	ds:indicative+present is:second+singular	# T10 = T8 + e, 2s=3, belumat
SFX xU aver às/I3 saver	ds:indicative+present is:second+singular	# T10s = T8 + es, 2s=3, belumat
SFX xU aver è/I3 saver	ds:indicative+present is:second+singular	# T10 = T8 + e, 2s=3, belumat
SFX xU aver ès/I3 saver	ds:indicative+present is:second+singular	# T10s = T8 + es, 2s=3, belumat
SFX xU er é/I4 saver	ds:indicative+present is:second+plural	# T5
SFX xU er í/I4 saver	ds:indicative+present is:second+plural	# T5
SFX xU er è/I4 saver	ds:indicative+present is:second+plural	# T12 + [èé], vitoriexe
SFX xU aver à/I5I7P1P2 saver	ds:indicative+present is:third	# T10
SFX xU ver pia saver	ds:subjunctive+present is:first+singular	# T8 + a
SFX xU ver pie saver	ds:subjunctive+present is:first+singular	# T8 + e
SFX xU ver piemo saver	ds:subjunctive+present is:first+plural	# T5 + mo
SFX xU er imo saver	ds:subjunctive+present is:first+plural	# T5 + mo
SFX xU ver pion saver	ds:subjunctive+present is:first+plural	# T12 + (i)ón(e)
SFX xU ver pione saver	ds:subjunctive+present is:first+plural	# T12 + (i)ón(e), baso belumat, liventin, seguxin, cipileño
SFX xU ver pien saver	ds:subjunctive+present is:first+plural	# T12 + én(e)
SFX xU ver piene saver	ds:subjunctive+present is:first+plural	# T12 + én(e)
SFX xU ver pi saver	ds:subjunctive+present is:second+singular	# T8 + i
SFX xU aver àpis saver	ds:subjunctive+present is:second+singular	# T8 + i
SFX xU ver pia saver	ds:subjunctive+present is:second+singular	# T8 + a
SFX xU aver àpias saver	ds:subjunctive+present is:second+singular	# T8 + a
SFX xU ver pie saver	ds:subjunctive+present is:second+singular	# T8 + e, 2s=3, belumat
SFX xU aver àpies saver	ds:subjunctive+present is:second+singular	# T8 + e, 2s=3, belumat
SFX xU ver piè saver	ds:subjunctive+present is:second+plural	# T5, veneŧian
SFX xU ver pié saver	ds:subjunctive+present is:second+plural	# T5 = T12 + é([dg]e), arkade
SFX xU ver pí saver	ds:subjunctive+present is:second+plural	# T5
SFX xU ver piede saver	ds:subjunctive+present is:second+plural	# T12 + é([dg]e), baso belumat
SFX xU ver piege saver	ds:subjunctive+present is:second+plural	# T12 + é([dg]e), seguxin, cipileño
SFX xU ver pie saver	ds:subjunctive+present is:third	# T8 + e
SFX xU ver pia saver	ds:subjunctive+present is:third	# T8 + a
SFX xU er aría saver	ds:conditional+present is:first+singular	# T4 + rí[ae]/réa
SFX xU er area saver	ds:conditional+present is:first+singular	# T4 + rí[ae]/réa, veronexe
SFX xU er arésimo/I2 saver	ds:conditional+present is:first+plural	# T4 + r[éí]simo
SFX xU er arísimo/I2 saver	ds:conditional+present is:first+plural	# T4 + r[éí]simo, pavan
SFX xU er aría/I3 saver	ds:conditional+present is:second+singular	# T4 + ría
SFX xU er arías/I3 saver	ds:conditional+present is:second+singular	# T4 + ría
SFX xU er arisi/I3 saver	ds:conditional+present is:second+singular	# T4 + rísi, pavan, arkade
SFX xU er arísis/I3 saver	ds:conditional+present is:second+singular	# T4 + rísi, pavan, arkade
SFX xU 0 esi/I3 saver	ds:conditional+present is:second+singular	# T4 + rési
SFX xU 0 ésis/I3 saver	ds:conditional+present is:second+singular	# T4 + rési
SFX xU er aresi/I4 saver	ds:conditional+present is:second+plural	# T4 + rési
SFX xU er arisi/I4 saver	ds:conditional+present is:second+plural	# T4 + rísi, pavan, arkade
SFX xU er aría saver	ds:conditional+present is:third	# T4 + rí[ae]/réa
SFX xU er area saver	ds:conditional+present is:third	# T4 + rí[ae]/réa, veronexe
SFX xU er arave/I1 saver	ds:conditional+present is:first+singular	# T4 + rà(v)[ei]
SFX xU er arae saver	ds:conditional+present is:first+singular	# T4 + rà(v)[ei]
SFX xU er aravi saver	ds:conditional+present is:first+singular	# T4 + rà(v)[ei], pavan
SFX xU er arai saver	ds:conditional+present is:first+singular	# T4 + rà(v)[ei], pavan
SFX xU er arave saver	ds:conditional+present is:first+plural	# T4 + rà(v)[ei]
SFX xU er arae saver	ds:conditional+present is:first+plural	# T4 + rà(v)[ei]
SFX xU er arave saver	ds:conditional+present is:second+singular	# T4 + rà(v)[ei]
SFX xU er arae saver	ds:conditional+present is:second+singular	# T4 + rà(v)[ei]
SFX xU er arave saver	ds:conditional+present is:second+plural	# T4 + rà(v)[ei]
SFX xU er arae saver	ds:conditional+present is:second+plural	# T4 + rà(v)[ei]
SFX xU er arave saver	ds:conditional+present is:third	# T4 + rà(v)[ei]
SFX xU er arae saver	ds:conditional+present is:third	# T4 + rà(v)[ei]
SFX xU aver à saver	ds:imperative+present is:second+singular	# T9
SFX xU er é saver	ds:imperative+present is:second+plural	# T5
SFX xU er í saver	ds:imperative+present is:second+plural	# T5
SFX xU ver piando/P0P1 saver	ds:gerund+simple	# T2 + n[dt]o
SFX xU ver piando-ƚo/P2 saver	ds:gerund+simple ds:pronomenal+accusative	# T2 + n[dt]o

# vèrbi '-er inregolari: (as?|des?|es|kon|pro|re|so)?tràer
# changes in indicative present, indicative future, subjunctive present, conditional present, imperative present, infinitive simple, participle passive
# indicative present of "trar", but not the first singular
# indicative future, conditional present, imperative present, infinitive simple of "trar"
SFX xV Y 139
SFX xV àer ago/I1 tràer	ds:indicative+present is:first+singular	# T8 + [oe]
SFX xV àer age/I1 tràer	ds:indicative+present is:first+singular	# T8 + [oe], belumat
SFX xV àer emo/I2 tràer	ds:indicative+present is:first+plural	# T5 + mo
SFX xV àer imo/I2 tràer	ds:indicative+present is:first+plural	# T5 + mo
SFX xV àer on/I2 tràer	ds:indicative+present is:first+plural	# T12 + ón, belumat
SFX xV àer en/I2 tràer	ds:indicative+present is:first+plural	# T12 + én, liventin
SFX xV àer agi/I3 tràer	ds:indicative+present is:second+singular	# T8 + i
SFX xV er gis/I3 tràer	ds:indicative+present is:second+singular	# T8 + is
SFX xV àer ae/I3 tràer	ds:indicative+present is:second+singular	# T10 = T8 + e, 2s=3, belumat
SFX xV r s/I3 tràer	ds:indicative+present is:second+singular	# T10s = T8 + es, 2s=3, belumat
SFX xV àer í/I4 tràer	ds:indicative+present is:second+plural	# T5
SFX xV àer è/I4 tràer	ds:indicative+present is:second+plural	# T12 + [èé], belumat
SFX xV àer é/I4 tràer	ds:indicative+present is:second+plural	# T5 = T12 + [èé], belumat
SFX xV àer arà/I1 tràer	ds:indicative+future is:first+singular	# T4 + r[òàè]
SFX xV àer arò/I1 tràer	ds:indicative+future is:first+singular	# T4 + r[òàè]
SFX xV àer arè/I1 tràer	ds:indicative+future is:first+singular	# T4 + r[òàè]
SFX xV àer aremo/I2 tràer	ds:indicative+future is:first+plural	# T4 + r[éí]mo
SFX xV àer arimo/I2 tràer	ds:indicative+future is:first+plural	# T4 + r[éí]mo
SFX xV àer aron/I2 tràer	ds:indicative+future is:first+plural	# T4 + rón
SFX xV àer aren/I2 tràer	ds:indicative+future is:first+plural	# T4 + rén
SFX xV àer arà/I3 tràer	ds:indicative+future is:second+singular	# T4 + r[àé]
SFX xV àer aré/I3 tràer	ds:indicative+future is:second+singular	# T4 + r[àé]
SFX xV àer aras/I3 tràer	ds:indicative+future is:second+singular	# T4 + r[àé]s
SFX xV àer ares/I3 tràer	ds:indicative+future is:second+singular	# T4 + r[àé]s
SFX xV àer arè/I4 tràer	ds:indicative+future is:second+plural	# T4 + r[èéí]
SFX xV àer aré/I4 tràer	ds:indicative+future is:second+plural	# T4 + r[èéí], arkade
SFX xV àer arí/I4 tràer	ds:indicative+future is:second+plural	# T4 + r[èéí]
SFX xV àer arà tràer	ds:indicative+future is:third	# T4 + rà
SFX xV àer arà-lo/I6 tràer	ds:indicative+future is:third ds:interrogative is:singular+masculine	# T4 + rà
SFX xV àer arà-ƚo/I8 tràer	ds:indicative+future is:third ds:interrogative is:singular+masculine	# T4 + rà
SFX xV àer aga tràer	ds:subjunctive+present is:first+singular	# T8 + a
SFX xV àer age tràer	ds:subjunctive+present is:first+singular	# T8 + e
SFX xV àer agi tràer	ds:subjunctive+present is:second+singular	# T8 + i
SFX xV er gis tràer	ds:subjunctive+present is:second+singular	# T8 + i
SFX xV àer aga tràer	ds:subjunctive+present is:second+singular	# T8 + a
SFX xV er gas tràer	ds:subjunctive+present is:second+singular	# T8 + a
SFX xV àer age tràer	ds:subjunctive+present is:second+singular	# T8 + e, 2s=3, belumat
SFX xV er ges tràer	ds:subjunctive+present is:second+singular	# T8 + e, 2s=3, belumat
SFX xV àer age tràer	ds:subjunctive+present is:third	# T8 + e
SFX xV àer aga tràer	ds:subjunctive+present is:third	# T8 + a
SFX xV àer aría tràer	ds:conditional+present is:first+singular	# T4 + rí[ae]/réa
SFX xV àer area tràer	ds:conditional+present is:first+singular	# T4 + rí[ae]/réa, veronexe
SFX xV àer arésimo/I2 tràer	ds:conditional+present is:first+plural	# T4 + r[éí]simo
SFX xV àer arísimo/I2 tràer	ds:conditional+present is:first+plural	# T4 + r[éí]simo, pavan
SFX xV àer aría/I3 tràer	ds:conditional+present is:second+singular	# T4 + ría
SFX xV àer arías/I3 tràer	ds:conditional+present is:second+singular	# T4 + ría
SFX xV àer arisi/I3 tràer	ds:conditional+present is:second+singular	# T4 + rísi, pavan, arkade
SFX xV àer arísis/I3 tràer	ds:conditional+present is:second+singular	# T4 + rísi, pavan, arkade
SFX xV àer aeresi/I3 tràer	ds:conditional+present is:second+singular	# T4 + rési
SFX xV àer aerésis/I3 tràer	ds:conditional+present is:second+singular	# T4 + rési
SFX xV àer aresi/I4 tràer	ds:conditional+present is:second+plural	# T4 + rési
SFX xV àer arisi/I4 tràer	ds:conditional+present is:second+plural	# T4 + rísi, pavan, arkade
SFX xV àer aría tràer	ds:conditional+present is:third	# T4 + rí[ae]/réa
SFX xV àer area tràer	ds:conditional+present is:third	# T4 + rí[ae]/réa, veronexe
SFX xV àer arave/I1 tràer	ds:conditional+present is:first+singular	# T4 + rà(v)[ei]
SFX xV àer arae tràer	ds:conditional+present is:first+singular	# T4 + rà(v)[ei]
SFX xV àer aravi tràer	ds:conditional+present is:first+singular	# T4 + rà(v)[ei], pavan
SFX xV àer arai tràer	ds:conditional+present is:first+singular	# T4 + rà(v)[ei], pavan
SFX xV àer arave tràer	ds:conditional+present is:first+plural	# T4 + rà(v)[ei]
SFX xV àer arae tràer	ds:conditional+present is:first+plural	# T4 + rà(v)[ei]
SFX xV àer aron/I2 tràer	ds:conditional+present is:first+plural	# T4 + r(is)(i)ón(s[ei])
SFX xV àer aronse tràer	ds:conditional+present is:first+plural	# T4 + r(is)(i)ón(s[ei]), baso belumat, liventin, seguxin, cipileño
SFX xV àer aronsi tràer	ds:conditional+present is:first+plural	# T4 + r(is)(i)ón(s[ei])
SFX xV àer arion/I2 tràer	ds:conditional+present is:first+plural	# T4 + r(is)(i)ón(s[ei])
SFX xV àer arionse tràer	ds:conditional+present is:first+plural	# T4 + r(is)(i)ón(s[ei]), baso belumat, liventin, seguxin, cipileño
SFX xV àer arionsi tràer	ds:conditional+present is:first+plural	# T4 + r(is)(i)ón(s[ei])
SFX xV àer arison/I2 tràer	ds:conditional+present is:first+plural	# T4 + r(is)(i)ón(s[ei])
SFX xV àer arisonse tràer	ds:conditional+present is:first+plural	# T4 + r(is)(i)ón(s[ei]), baso belumat, liventin, seguxin, cipileño
SFX xV àer arisonsi tràer	ds:conditional+present is:first+plural	# T4 + r(is)(i)ón(s[ei])
SFX xV àer arision/I2 tràer	ds:conditional+present is:first+plural	# T4 + r(is)(i)ón(s[ei])
SFX xV àer arisionse tràer	ds:conditional+present is:first+plural	# T4 + r(is)(i)ón(s[ei]), baso belumat, liventin, seguxin, cipileño
SFX xV àer arisionsi tràer	ds:conditional+present is:first+plural	# T4 + r(is)(i)ón(s[ei])
SFX xV àer aren/I2 tràer	ds:conditional+present is:first+plural	# T4 + r(is)én(s[ei])
SFX xV àer arense tràer	ds:conditional+present is:first+plural	# T4 + r(is)én(s[ei])
SFX xV àer arensi tràer	ds:conditional+present is:first+plural	# T4 + r(is)én(s[ei])
SFX xV àer arisen/I2 tràer	ds:conditional+present is:first+plural	# T4 + r(is)én(s[ei])
SFX xV àer arisense tràer	ds:conditional+present is:first+plural	# T4 + r(is)én(s[ei])
SFX xV àer arisensi tràer	ds:conditional+present is:first+plural	# T4 + r(is)én(s[ei])
SFX xV àer arave tràer	ds:conditional+present is:second+singular	# T4 + rà(v)[ei]
SFX xV àer arae tràer	ds:conditional+present is:second+singular	# T4 + rà(v)[ei]
SFX xV àer aree/I3 tràer	ds:conditional+present is:second+singular	# T4 + r[èé]e
SFX xV àer arées/I3 tràer	ds:conditional+present is:second+singular	# T4 + r[èé]e
SFX xV àer arèe/I3 tràer	ds:conditional+present is:second+singular	# T4 + r[èé]e, vitoriexe
SFX xV àer arèes/I3 tràer	ds:conditional+present is:second+singular	# T4 + r[èé]e, vitoriexe
SFX xV àer arave tràer	ds:conditional+present is:second+plural	# T4 + rà(v)[ei]
SFX xV àer arae tràer	ds:conditional+present is:second+plural	# T4 + rà(v)[ei]
SFX xV àer arave tràer	ds:conditional+present is:third	# T4 + rà(v)[ei]
SFX xV àer arae tràer	ds:conditional+present is:third	# T4 + rà(v)[ei]
SFX xV àer aravi-lo/I6 tràer	ds:conditional+present is:third ds:interrogative is:singular+masculine	# T4 + rà(v)[ei], pavan
SFX xV àer arai-lo/I6 tràer	ds:conditional+present is:third ds:interrogative is:singular+masculine	# T4 + rà(v)[ei], pavan
SFX xV àer aravi-ƚo/I8 tràer	ds:conditional+present is:third ds:interrogative is:singular+masculine	# T4 + rà(v)[ei], pavan
SFX xV àer arai-ƚo/I8 tràer	ds:conditional+present is:third ds:interrogative is:singular+masculine	# T4 + rà(v)[ei], pavan
SFX xV àer arise-lo/I6 tràer	ds:conditional+present is:third ds:interrogative is:singular+masculine	# T4 + rí[ae]
SFX xV àer arave-lo/I6 tràer	ds:conditional+present is:third ds:interrogative is:singular+masculine	# T4 + rà(v)[ei]
SFX xV àer arae-lo/I6 tràer	ds:conditional+present is:third ds:interrogative is:singular+masculine	# T4 + rà(v)[ei]
SFX xV àer arise-ƚo/I8 tràer	ds:conditional+present is:third ds:interrogative is:singular+masculine	# T4 + rí[ae]
SFX xV àer arave-ƚo/I8 tràer	ds:conditional+present is:third ds:interrogative is:singular+masculine	# T4 + rà(v)[ei]
SFX xV àer arae-ƚo/I8 tràer	ds:conditional+present is:third ds:interrogative is:singular+masculine	# T4 + rà(v)[ei]
SFX xV àer aríe tràer	ds:conditional+present is:third	# T4 + rí[ae]
SFX xV àer aree tràer	ds:conditional+present is:third	# T4 + r[èé]e
SFX xV àer arèe tràer	ds:conditional+present is:third	# T4 + r[èé]e, vitoriexe
SFX xV àer arove tràer	ds:conditional+present is:first+singular	# T4 + ró(v)e
SFX xV àer aroe tràer	ds:conditional+present is:first+singular	# T4 + ró(v)e
SFX xV àer arove tràer	ds:conditional+present is:first+plural	# T4 + ró(v)e
SFX xV àer aroe tràer	ds:conditional+present is:first+plural	# T4 + ró(v)e
SFX xV àer arove tràer	ds:conditional+present is:second+singular	# T4 + ró(v)e
SFX xV àer aroe tràer	ds:conditional+present is:second+singular	# T4 + ró(v)e
SFX xV àer arove tràer	ds:conditional+present is:second+plural	# T4 + ró(v)e
SFX xV àer aroe tràer	ds:conditional+present is:second+plural	# T4 + ró(v)e
SFX xV àer arove/I5 tràer	ds:conditional+present is:third	# T4 + ró(v)e
SFX xV àer aroe/I5 tràer	ds:conditional+present is:third	# T4 + ró(v)e
SFX xV àer arou tràer	ds:conditional+present is:first+singular	# T4 + róu
SFX xV àer aree/I1 tràer	ds:conditional+present is:first+singular	# T4 + r[èé]e
SFX xV àer arèe/I1 tràer	ds:conditional+present is:first+singular	# T4 + r[èé]e, vitoriexe
SFX xV àer aríe tràer	ds:conditional+present is:first+singular	# T4 + rí[ae]
SFX xV àer arou tràer	ds:conditional+present is:first+plural	# T4 + róu
SFX xV àer arou tràer	ds:conditional+present is:second+singular	# T4 + róu
SFX xV àer arié/I4 tràer	ds:conditional+present is:second+plural	# T4 + r(is)ié, baso belumat, seguxin, cipileño
SFX xV àer arisié/I4 tràer	ds:conditional+present is:second+plural	# T4 + r(is)ié, baso belumat, seguxin, cipileño
SFX xV àer arou tràer	ds:conditional+present is:second+plural	# T4 + róu
SFX xV àer arou/I5 tràer	ds:conditional+present is:third	# T4 + róu
SFX xV àer aroo tràer	ds:conditional+present is:first+singular	# T4 + róo
SFX xV àer aroo tràer	ds:conditional+present is:first+plural	# T4 + róo
SFX xV àer aroo tràer	ds:conditional+present is:second+singular	# T4 + róo
SFX xV àer aroo tràer	ds:conditional+present is:second+plural	# T4 + róo
SFX xV àer aroo/I5 tràer	ds:conditional+present is:third	# T4 + róo
SFX xV àer aró tràer	ds:conditional+present is:first+singular	# T4 + ró
SFX xV àer aró tràer	ds:conditional+present is:first+plural	# T4 + ró
SFX xV àer aró tràer	ds:conditional+present is:second+singular	# T4 + ró
SFX xV àer aró tràer	ds:conditional+present is:second+plural	# T4 + ró
SFX xV àer aró/I5 tràer	ds:conditional+present is:third	# T4 + ró
SFX xV er 0/P0P1P2 tràer	ds:imperative+present is:second+singular	# T9
SFX xV àer é/P0P1P2 tràer	ds:imperative+present is:second+plural	# T5
SFX xV àer í/P0P1P2 tràer	ds:imperative+present is:second+plural	# T5
SFX xV àer è/P0P1P2 tràer	ds:imperative+present is:second+plural	# T12 + [èé], vitoriexe
SFX xV er r/P0P1P2 tràer	ds:infinitive+simple	# T1 + r(e)
SFX xV er re tràer	ds:infinitive+simple	# T1 + r(e), padoan/coxòto
SFX xV àer ato/A1A0 tràer	ds:participle+passive+strong is:singular+masculine
SFX xV àer asto/A1A0 tràer	ds:participle+passive+strong is:singular+masculine


# vèrbo prokonplementar (pronòme konplemento dirèto e indirèto/`se` inparsonal + klítego konpl. dir. de 3a pars./pron. klítego part. `n(e)`, FIXME fòra ke par la prima pars. pl.): 0>-(gi)?ne?, 0>-[gmstv]en?, 0>-[gmstv]end?e, 0>-n?(de)?|[^r]
# akuxativo: v. + l[ae]
# đenitivo: v. + ne
# logativo + akuxativo/đenitivo: v. + ge + la/ne
# reflesivo: v. + se + la/ne
# i klítegi i pasa vanti de ‘l vèrbo intéi mòdi feníi, ma no intel komandativo indove ke ‘l se kata da drío (fora ke par thèrti vèrbi kome `déver`, `èser`, `aver`, e `saver` ke no i gà sta forma)
# par i mòdi indefeníi inveŧe el ge xe e ‘l rèsta dadrío sol ke intel infenío e xerundio
SFX P0 Y 29
SFX P0 0 -me .	ds:pronomenal+reflexive is:first+singular
SFX P0 0 -ne .	ds:pronomenal+genitive is:first+plural
SFX P0 0 -se .	ds:pronomenal+reflexive
SFX P0 0 -te .	ds:pronomenal+reflexive is:second+singular
SFX P0 0 -ve .	ds:pronomenal+reflexive is:second+plural
SFX P0 0 -ge .	ds:pronomenal+locative is:third
SFX P0 0 -men .	ds:pronomenal+reflexive+partitive is:first+singular
SFX P0 0 -mene .	ds:pronomenal+reflexive+partitive is:first+singular
SFX P0 0 -mende .	ds:pronomenal+reflexive+partitive is:first+singular
SFX P0 0 -nen .	ds:pronomenal+genitive is:first+plural
SFX P0 0 -nene .	ds:pronomenal+genitive is:first+plural
SFX P0 0 -nende .	ds:pronomenal+genitive is:first+plural
SFX P0 0 -sen .	ds:pronomenal+reflexive+partitive
SFX P0 0 -sene .	ds:pronomenal+reflexive+partitive
SFX P0 0 -sende .	ds:pronomenal+reflexive+partitive
SFX P0 0 -ten .	ds:pronomenal+reflexive+partitive is:second+singular
SFX P0 0 -tene .	ds:pronomenal+reflexive+partitive is:second+singular
SFX P0 0 -tende .	ds:pronomenal+reflexive+partitive is:second+singular
SFX P0 0 -ven .	ds:pronomenal+reflexive+partitive is:second+plural
SFX P0 0 -vene .	ds:pronomenal+reflexive+partitive is:second+plural
SFX P0 0 -vende .	ds:pronomenal+reflexive+partitive is:second+plural
SFX P0 0 -gen .	ds:pronomenal+locative+genitive is:third
SFX P0 0 -gene .	ds:pronomenal+locative+genitive is:third
SFX P0 0 -gende .	ds:pronomenal+locative+genitive is:third
SFX P0 0 -gin .	ds:pronomenal+locative+genitive is:third
SFX P0 0 -gine .	ds:pronomenal+locative+genitive is:third
SFX P0 0 -n [^lnr]	ds:pronomenal+genitive
SFX P0 0 -nde [^lr]	ds:pronomenal+genitive
SFX P0 0 -de r	ds:pronomenal+genitive

# vèrbo prokonplementar (pronòme konplemento dirèto e indirèto/`se` inparsonal + klítego konpl. dir. de 3a pars./pron. klítego part. `n(e)`, FIXME fòra ke par la prima pars. pl.): 0>-([gmstv]e)?l[oaie]?
SFX P1 Y 69
SFX P1 0 -l [^lnr]	ds:pronomenal+accusative is:singular+masculine
SFX P1 0 -lo [^l]	ds:pronomenal+accusative is:singular+masculine
SFX P1 0 -la [^l]	ds:pronomenal+accusative is:singular+femenine
SFX P1 0 -li [^l]	ds:pronomenal+accusative is:plural+masculine
SFX P1 0 -le [^l]	ds:pronomenal+accusative is:plural+femenine
SFX P1 0 -mel [^l]	ds:pronomenal+reflexive is:first+singular ds:pronomenal+accusative is:singular+masculine
SFX P1 0 -melo [^l]	ds:pronomenal+reflexive is:first+singular ds:pronomenal+accusative is:singular+masculine
SFX P1 0 -mela [^l]	ds:pronomenal+reflexive is:first+singular ds:pronomenal+accusative is:singular+femenine
SFX P1 0 -meli [^l]	ds:pronomenal+reflexive is:first+singular ds:pronomenal+accusative is:plural+masculine
SFX P1 0 -mele [^l]	ds:pronomenal+reflexive is:first+singular ds:pronomenal+accusative is:plural+femenine
SFX P1 0 -nel [^l]	ds:pronomenal+reflexive is:first+plural ds:pronomenal+accusative is:singular+masculine
SFX P1 0 -nelo [^l]	ds:pronomenal+reflexive is:first+plural ds:pronomenal+accusative is:singular+masculine
SFX P1 0 -nela [^l]	ds:pronomenal+reflexive is:first+plural ds:pronomenal+accusative is:singular+femenine
SFX P1 0 -neli [^l]	ds:pronomenal+reflexive is:first+plural ds:pronomenal+accusative is:plural+masculine
SFX P1 0 -nele [^l]	ds:pronomenal+reflexive is:first+plural ds:pronomenal+accusative is:plural+femenine
SFX P1 0 -sel [^l]	ds:pronomenal+reflexive ds:pronomenal+accusative is:singular+masculine
SFX P1 0 -selo [^l]	ds:pronomenal+reflexive ds:pronomenal+accusative is:singular+masculine
SFX P1 0 -sela [^l]	ds:pronomenal+reflexive ds:pronomenal+accusative is:singular+femenine
SFX P1 0 -seli [^l]	ds:pronomenal+reflexive ds:pronomenal+accusative is:plural+masculine
SFX P1 0 -sele [^l]	ds:pronomenal+reflexive ds:pronomenal+accusative is:plural+femenine
SFX P1 0 -tel [^l]	ds:pronomenal+reflexive is:second+singular ds:pronomenal+accusative is:singular+masculine
SFX P1 0 -telo [^l]	ds:pronomenal+reflexive is:second+singular ds:pronomenal+accusative is:singular+masculine
SFX P1 0 -tela [^l]	ds:pronomenal+reflexive is:second+singular ds:pronomenal+accusative is:singular+femenine
SFX P1 0 -teli [^l]	ds:pronomenal+reflexive is:second+singular ds:pronomenal+accusative is:plural+masculine
SFX P1 0 -tele [^l]	ds:pronomenal+reflexive is:second+singular ds:pronomenal+accusative is:plural+femenine
SFX P1 0 -vel [^l]	ds:pronomenal+reflexive is:second+plural ds:pronomenal+accusative is:singular+masculine
SFX P1 0 -velo [^l]	ds:pronomenal+reflexive is:second+plural ds:pronomenal+accusative is:singular+masculine
SFX P1 0 -vela [^l]	ds:pronomenal+reflexive is:second+plural ds:pronomenal+accusative is:singular+femenine
SFX P1 0 -veli [^l]	ds:pronomenal+reflexive is:second+plural ds:pronomenal+accusative is:plural+masculine
SFX P1 0 -vele [^l]	ds:pronomenal+reflexive is:second+plural ds:pronomenal+accusative is:plural+femenine
SFX P1 0 -gel [^l]	ds:pronomenal+locative+accusative is:third ds:pronomenal+accusative is:singular+masculine
SFX P1 0 -gelo [^l]	ds:pronomenal+locative+accusative is:third ds:pronomenal+accusative is:singular+masculine
SFX P1 0 -gela [^l]	ds:pronomenal+locative+accusative is:third ds:pronomenal+accusative is:singular+femenine
SFX P1 0 -geli [^l]	ds:pronomenal+locative+accusative is:third ds:pronomenal+accusative is:plural+masculine
SFX P1 0 -gele [^l]	ds:pronomenal+locative+accusative is:third ds:pronomenal+accusative is:plural+femenine
SFX P1 0 o -l	ds:pronomenal+accusative is:singular+masculine
SFX P1 0 a -l	ds:pronomenal+accusative is:singular+femenine
SFX P1 0 i -l	ds:pronomenal+accusative is:plural+masculine
SFX P1 0 e -l	ds:pronomenal+accusative is:plural+femenine
SFX P1 l mel -l	ds:pronomenal+reflexive is:first+singular ds:pronomenal+accusative is:singular+masculine
SFX P1 l melo -l	ds:pronomenal+reflexive is:first+singular ds:pronomenal+accusative is:singular+masculine
SFX P1 l mela -l	ds:pronomenal+reflexive is:first+singular ds:pronomenal+accusative is:singular+femenine
SFX P1 l meli -l	ds:pronomenal+reflexive is:first+singular ds:pronomenal+accusative is:plural+masculine
SFX P1 l mele -l	ds:pronomenal+reflexive is:first+singular ds:pronomenal+accusative is:plural+femenine
SFX P1 l nel -l	ds:pronomenal+reflexive is:first+plural ds:pronomenal+accusative is:singular+masculine
SFX P1 l nelo -l	ds:pronomenal+reflexive is:first+plural ds:pronomenal+accusative is:singular+masculine
SFX P1 l nela -l	ds:pronomenal+reflexive is:first+plural ds:pronomenal+accusative is:singular+femenine
SFX P1 l neli -l	ds:pronomenal+reflexive is:first+plural ds:pronomenal+accusative is:plural+masculine
SFX P1 l nele -l	ds:pronomenal+reflexive is:first+plural ds:pronomenal+accusative is:plural+femenine
SFX P1 l sel -l	ds:pronomenal+reflexive ds:pronomenal+accusative is:singular+masculine
SFX P1 l selo -l	ds:pronomenal+reflexive ds:pronomenal+accusative is:singular+masculine
SFX P1 l sela -l	ds:pronomenal+reflexive ds:pronomenal+accusative is:singular+femenine
SFX P1 l seli -l	ds:pronomenal+reflexive ds:pronomenal+accusative is:plural+masculine
SFX P1 l sele -l	ds:pronomenal+reflexive ds:pronomenal+accusative is:plural+femenine
SFX P1 l tel -l	ds:pronomenal+reflexive is:second+singular ds:pronomenal+accusative is:singular+masculine
SFX P1 l telo -l	ds:pronomenal+reflexive is:second+singular ds:pronomenal+accusative is:singular+masculine
SFX P1 l tela -l	ds:pronomenal+reflexive is:second+singular ds:pronomenal+accusative is:singular+femenine
SFX P1 l teli -l	ds:pronomenal+reflexive is:second+singular ds:pronomenal+accusative is:plural+masculine
SFX P1 l tele -l	ds:pronomenal+reflexive is:second+singular ds:pronomenal+accusative is:plural+femenine
SFX P1 l vel -l	ds:pronomenal+reflexive is:second+plural ds:pronomenal+accusative is:singular+masculine
SFX P1 l velo -l	ds:pronomenal+reflexive is:second+plural ds:pronomenal+accusative is:singular+masculine
SFX P1 l vela -l	ds:pronomenal+reflexive is:second+plural ds:pronomenal+accusative is:singular+femenine
SFX P1 l veli -l	ds:pronomenal+reflexive is:second+plural ds:pronomenal+accusative is:plural+masculine
SFX P1 l vele -l	ds:pronomenal+reflexive is:second+plural ds:pronomenal+accusative is:plural+femenine
SFX P1 l gel -l	ds:pronomenal+locative+accusative is:third ds:pronomenal+accusative is:singular+masculine
SFX P1 l gelo -l	ds:pronomenal+locative+accusative is:third ds:pronomenal+accusative is:singular+masculine
SFX P1 l gela -l	ds:pronomenal+locative+accusative is:third ds:pronomenal+accusative is:singular+femenine
SFX P1 l geli -l	ds:pronomenal+locative+accusative is:third ds:pronomenal+accusative is:plural+masculine
SFX P1 l gele -l	ds:pronomenal+locative+accusative is:third ds:pronomenal+accusative is:plural+femenine

# vèrbo prokonplementar (pronòme konplemento dirèto e indirèto/`se` inparsonal + klítego konpl. dir. de 3a pars./pron. klítego part. `n(e)`, FIXME fòra ke par la prima pars. pl.): 0>-([gmstv]e)?ƚ[oaie]
SFX P2 Y 59
SFX P2 0 -lo r	ds:pronomenal+accusative is:singular+masculine
SFX P2 0 -la r	ds:pronomenal+accusative is:singular+femenine
SFX P2 0 -li r	ds:pronomenal+accusative is:plural+masculine
SFX P2 0 -le r	ds:pronomenal+accusative is:plural+femenine
SFX P2 0 -ƚo [^olnr]	ds:pronomenal+accusative is:singular+femenine
SFX P2 0 -ƚa [^olnr]	ds:pronomenal+accusative is:singular+femenine
SFX P2 0 -ƚi [^olnr]	ds:pronomenal+accusative is:plural+masculine
SFX P2 0 -ƚe [^olnr]	ds:pronomenal+accusative is:plural+femenine
SFX P2 0 -meƚo [^o]	ds:pronomenal+reflexive is:first+singular ds:pronomenal+accusative is:singular+masculine
SFX P2 0 -meƚa [^o]	ds:pronomenal+reflexive is:first+singular ds:pronomenal+accusative is:singular+femenine
SFX P2 0 -meƚi [^o]	ds:pronomenal+reflexive is:first+singular ds:pronomenal+accusative is:plural+masculine
SFX P2 0 -meƚe [^o]	ds:pronomenal+reflexive is:first+singular ds:pronomenal+accusative is:plural+femenine
SFX P2 0 -neƚo [^o]	ds:pronomenal+reflexive is:first+plural ds:pronomenal+accusative is:singular+masculine
SFX P2 0 -neƚa [^o]	ds:pronomenal+reflexive is:first+plural ds:pronomenal+accusative is:singular+femenine
SFX P2 0 -neƚi [^o]	ds:pronomenal+reflexive is:first+plural ds:pronomenal+accusative is:plural+masculine
SFX P2 0 -neƚe [^o]	ds:pronomenal+reflexive is:first+plural ds:pronomenal+accusative is:plural+femenine
SFX P2 0 -seƚo [^o]	ds:pronomenal+reflexive ds:pronomenal+accusative is:singular+masculine
SFX P2 0 -seƚa [^o]	ds:pronomenal+reflexive ds:pronomenal+accusative is:singular+femenine
SFX P2 0 -seƚi [^o]	ds:pronomenal+reflexive ds:pronomenal+accusative is:plural+masculine
SFX P2 0 -seƚe [^o]	ds:pronomenal+reflexive ds:pronomenal+accusative is:plural+femenine
SFX P2 0 -teƚo [^o]	ds:pronomenal+reflexive is:second+singular ds:pronomenal+accusative is:singular+masculine
SFX P2 0 -teƚa [^o]	ds:pronomenal+reflexive is:second+singular ds:pronomenal+accusative is:singular+femenine
SFX P2 0 -teƚi [^o]	ds:pronomenal+reflexive is:second+singular ds:pronomenal+accusative is:plural+masculine
SFX P2 0 -teƚe [^o]	ds:pronomenal+reflexive is:second+singular ds:pronomenal+accusative is:plural+femenine
SFX P2 0 -veƚo [^o]	ds:pronomenal+reflexive is:second+plural ds:pronomenal+accusative is:singular+masculine
SFX P2 0 -veƚa [^o]	ds:pronomenal+reflexive is:second+plural ds:pronomenal+accusative is:singular+femenine
SFX P2 0 -veƚi [^o]	ds:pronomenal+reflexive is:second+plural ds:pronomenal+accusative is:plural+masculine
SFX P2 0 -veƚe [^o]	ds:pronomenal+reflexive is:second+plural ds:pronomenal+accusative is:plural+femenine
SFX P2 0 -geƚo [^o]	ds:pronomenal+locative+accusative is:third ds:pronomenal+accusative is:singular+masculine
SFX P2 0 -geƚa [^o]	ds:pronomenal+locative+accusative is:third ds:pronomenal+accusative is:singular+femenine
SFX P2 0 -geƚi [^o]	ds:pronomenal+locative+accusative is:third ds:pronomenal+accusative is:plural+masculine
SFX P2 0 -geƚe [^o]	ds:pronomenal+locative+accusative is:third ds:pronomenal+accusative is:plural+femenine
SFX P2 o a -ƚo	ds:pronomenal+accusative is:singular+femenine
SFX P2 o i -ƚo	ds:pronomenal+accusative is:plural+masculine
SFX P2 o e -ƚo	ds:pronomenal+accusative is:plural+femenine
SFX P2 ƚo meƚo -ƚo	ds:pronomenal+reflexive is:first+singular ds:pronomenal+accusative is:singular+masculine
SFX P2 ƚo meƚa -ƚo	ds:pronomenal+reflexive is:first+singular ds:pronomenal+accusative is:singular+femenine
SFX P2 ƚo meƚi -ƚo	ds:pronomenal+reflexive is:first+singular ds:pronomenal+accusative is:plural+masculine
SFX P2 ƚo meƚe -ƚo	ds:pronomenal+reflexive is:first+singular ds:pronomenal+accusative is:plural+femenine
SFX P2 ƚo neƚo -ƚo	ds:pronomenal+reflexive is:first+plural ds:pronomenal+accusative is:singular+masculine
SFX P2 ƚo neƚa -ƚo	ds:pronomenal+reflexive is:first+plural ds:pronomenal+accusative is:singular+femenine
SFX P2 ƚo neƚi -ƚo	ds:pronomenal+reflexive is:first+plural ds:pronomenal+accusative is:plural+masculine
SFX P2 ƚo neƚe -ƚo	ds:pronomenal+reflexive is:first+plural ds:pronomenal+accusative is:plural+femenine
SFX P2 ƚo seƚo -ƚo	ds:pronomenal+reflexive ds:pronomenal+accusative is:singular+masculine
SFX P2 ƚo seƚa -ƚo	ds:pronomenal+reflexive ds:pronomenal+accusative is:singular+femenine
SFX P2 ƚo seƚi -ƚo	ds:pronomenal+reflexive ds:pronomenal+accusative is:plural+masculine
SFX P2 ƚo seƚe -ƚo	ds:pronomenal+reflexive ds:pronomenal+accusative is:plural+femenine
SFX P2 ƚo teƚo -ƚo	ds:pronomenal+reflexive is:second+singular ds:pronomenal+accusative is:singular+masculine
SFX P2 ƚo teƚa -ƚo	ds:pronomenal+reflexive is:second+singular ds:pronomenal+accusative is:singular+femenine
SFX P2 ƚo teƚi -ƚo	ds:pronomenal+reflexive is:second+singular ds:pronomenal+accusative is:plural+masculine
SFX P2 ƚo teƚe -ƚo	ds:pronomenal+reflexive is:second+singular ds:pronomenal+accusative is:plural+femenine
SFX P2 ƚo veƚo -ƚo	ds:pronomenal+reflexive is:second+plural ds:pronomenal+accusative is:singular+masculine
SFX P2 ƚo veƚa -ƚo	ds:pronomenal+reflexive is:second+plural ds:pronomenal+accusative is:singular+femenine
SFX P2 ƚo veƚi -ƚo	ds:pronomenal+reflexive is:second+plural ds:pronomenal+accusative is:plural+masculine
SFX P2 ƚo veƚe -ƚo	ds:pronomenal+reflexive is:second+plural ds:pronomenal+accusative is:plural+femenine
SFX P2 ƚo geƚo -ƚo	ds:pronomenal+locative+accusative is:third ds:pronomenal+accusative is:singular+masculine
SFX P2 ƚo geƚa -ƚo	ds:pronomenal+locative+accusative is:third ds:pronomenal+accusative is:singular+femenine
SFX P2 ƚo geƚi -ƚo	ds:pronomenal+locative+accusative is:third ds:pronomenal+accusative is:plural+masculine
SFX P2 ƚo geƚe -ƚo	ds:pronomenal+locative+accusative is:third ds:pronomenal+accusative is:plural+femenine


# forme ko ’l interogativo: indikativo prexente/inperfèto/futuro, kondiŧional

# interogativi prima parsona singolar
# TODO https://babel.hathitrust.org/cgi/pt?id=nyp.33433071394559&seq=345&q1=baldon
SFX I1 Y 15
SFX I1 0 -i .	ds:interrogative	# trevixan, veneŧian, padoan, viŧentin, polexan, veronexe
SFX I1 0 -e .	ds:interrogative	# veneŧian
SFX I1 0 -jo .	ds:interrogative	# veneŧian
SFX I1 0 -ɉo .	ds:interrogative	# veneŧian
SFX I1 0 -ɉu .	ds:interrogative	# coxòto
SFX I1 0 -mi .	ds:interrogative	# cipileño
SFX I1 o -io o	ds:interrogative	# veneŧian
SFX I1 e -io ve	ds:interrogative	# veneŧian
SFX I1 0 -ve .	ds:interrogative	# veneŧian
SFX I1 0 -nti [^nr]	ds:interrogative	# veronexe
SFX I1 0 -ni [^nr]	ds:interrogative	# veronexe
SFX I1 0 -nte [^nr]	ds:interrogative
SFX I1 0 -ne [^nr]	ds:interrogative
SFX I1 0 -ti [ns]	ds:interrogative	# veronexe
SFX I1 0 -te [ns]	ds:interrogative

# interogativi prima parsona plural
SFX I2 Y 9
SFX I2 0 -i .	ds:interrogative	# trevixan, veneŧian, padoan, viŧentin, polexan, veronexe
SFX I2 o -io [ei]mo	ds:interrogative	# veneŧian
SFX I2 0 -e .	ds:interrogative	# veneŧian
SFX I2 0 -ti [ns]	ds:interrogative	# veronexe
SFX I2 0 -te [ns]	ds:interrogative
SFX I2 0 -nti [^n]	ds:interrogative	# veronexe
SFX I2 0 -ni [^n]	ds:interrogative	# veronexe
SFX I2 0 -nte [^n]	ds:interrogative
SFX I2 0 -ne [^n]	ds:interrogative

# interogativi sekonda parsona singolar
SFX I3 Y 4
SFX I3 0 -tu [^a]	ds:interrogative	# trevixan
SFX I3 0 -to [^a]	ds:interrogative	# padoan de ŧità, viŧentin de ŧità, polexan de ŧità, veronexe de ŧità
SFX I3 a e-tu a	ds:interrogative	# trevixan
SFX I3 a e-to a	ds:interrogative	# padoan de ŧità, viŧentin de ŧità, polexan de ŧità, veronexe de ŧità

# interogativi sekonda parsona plural
SFX I4 Y 3
SFX I4 0 -u .	ds:interrogative
SFX I4 0 -o .	ds:interrogative	# padoan de ŧità, viŧentin de ŧità, polexan de ŧità, veronexe de ŧità
SFX I4 0 -vu .	ds:interrogative

# interogativi tèrŧa parsona (senŧa èle vanesente)
SFX I5 Y 10
SFX I5 0 -l [^lnr]	ds:interrogative is:singular+masculine
SFX I5 0 -lo [^a]	ds:interrogative is:singular+masculine
SFX I5 0 -la [^a]	ds:interrogative is:singular+femenine
SFX I5 0 -li [^a]	ds:interrogative is:plural+masculine
SFX I5 e i-li e	ds:interrogative is:plural+masculine	# viŧentin
SFX I5 0 -le [^a]	ds:interrogative is:plural+femenine
SFX I5 a e-lo a	ds:interrogative is:singular+masculine
SFX I5 a e-la a	ds:interrogative is:singular+femenine
SFX I5 a e-li a	ds:interrogative is:plural+masculine
SFX I5 a e-le a	ds:interrogative is:plural+femenine

# interogativi tèrŧa parsona (senŧa èle vanesente)
SFX I6 Y 5
SFX I6 o 0 [^n]-lo	ds:interrogative is:singular+masculine
SFX I6 o a -lo	ds:interrogative is:singular+femenine
SFX I6 o i -lo	ds:interrogative is:plural+masculine
SFX I6 e-lo i-li e-lo	ds:interrogative is:plural+masculine
SFX I6 o e -lo	ds:interrogative is:plural+femenine

# interogativi tèrŧa parsona (ko èle vanesente)
SFX I7 Y 8
SFX I7 0 -ƚo [^a]	ds:interrogative is:singular+masculine
SFX I7 0 -ƚa [^a]	ds:interrogative is:singular+femenine
SFX I7 0 -ƚi [^a]	ds:interrogative is:plural+masculine
SFX I7 0 -ƚe [^a]	ds:interrogative is:plural+femenine
SFX I7 a e-ƚo a	ds:interrogative is:singular+masculine
SFX I7 a e-ƚa a	ds:interrogative is:singular+femenine
SFX I7 a e-ƚi a	ds:interrogative is:plural+masculine
SFX I7 a e-ƚe a	ds:interrogative is:plural+femenine

# interogativi tèrŧa parsona (ko èle vanesente)
SFX I8 Y 3
SFX I8 o a -ƚo	ds:interrogative is:singular+femenine
SFX I8 o i -ƚo	ds:interrogative is:plural+masculine
SFX I8 o e -ƚo	ds:interrogative is:plural+femenine

# sonoriđaŧion final
# NÒTA: tute le vokali le pòl kaskar, fòra ke la `a` e la `e` derivante da un femenil plural de la prima deklinaŧion latina
# NÒTA: na koa konsonàntega ’té la sílaba ke la vièn prima la ostàkola de pi l’ apòkope
# NÒTA: le konsonanti ke le favorise de pi l’ apòkope le xe, in órden: r, l, n, m (ponto krítego), frikative (f/v, ŧ/đ, s/x), afrikae (c/ɉ), okluxive (t/d, g/k, p/b, m, n, ñ)
SFX A0 Y 48
SFX A0 e 0 [aeèiíoòu][^aàeéèiïíoóòuüúñ]e
SFX A0 go k [aeèoòu]go
SFX A0 o 0 [aeèiíoòu][^aàeéèiïíoóòuüúgñ]o	# -igo sol ke par `figo`
SFX A0 o 0 [^i]go	# -igo sol ke par `figo`
SFX A0 o 0 [^f]igo	# -igo sol ke par `figo`
SFX A0 e 0 [aeèiíoòu][lrn][^aàeéèiïíoóòuüúñ]e
SFX A0 o 0 [aeèiíoòu][lrn][^aàeéèiïíoóòuüúñ]o
SFX A0 e 0 [aeèiíoòu]s[kpt]e
SFX A0 o 0 [aeèiíoòu]s[kpt]o
SFX A0 be p [aeèiíoòu][lrns]be
SFX A0 bo p [aeèiíoòu][lrns]bo
SFX A0 de t [aeèiíoòu][lrns]de
SFX A0 do t [aeèiíoòu][lrns]do
SFX A0 đe ŧ [aeèiíoòu]đe
SFX A0 đe ŧ [aeèiíoòu][lrn]đe
SFX A0 đo ŧ [aeèiíoòu]đo
SFX A0 đo ŧ [aeèiíoòu][lrn]đo
SFX A0 ŧe f [aeèiíoòu]ŧe
SFX A0 ŧe f [aeèiíoòu][lrn]ŧe
SFX A0 ŧo f [aeèiíoòu]ŧo
SFX A0 ŧo f [aeèiíoòu][lrn]ŧo
SFX A0 ɉe c [aeèiíoòu]ɉe
SFX A0 ɉe c [aeèiíoòu][lrn]ɉe
SFX A0 ɉo c [aeèiíoòu]ɉo
SFX A0 ɉo c [aeèiíoòu][lrn]ɉo
SFX A0 me n [aeèiíoòu]me
SFX A0 me n [aeèiíoòu][lrn]me
SFX A0 mo n [aeèiíoòu]mo
SFX A0 mo n [aeèiíoòu][lrn]mo
SFX A0 ve f [aeèiíoòu]ve
SFX A0 ve f [aeèiíoòu][lrn]ve
SFX A0 vo f [aeèiíoòu]vo
SFX A0 vo f [aeèiíoòu][lrn]vo
SFX A0 xe s [aeèiíoòu]xe
SFX A0 xe s [aeèiíoòu][lrn]xe
SFX A0 xo s [aeèiíoòu]xo
SFX A0 xo s [aeèiíoòu][lrn]xo
SFX A0 e 0 [aeèoòu]ñe
SFX A0 o 0 [aeèoòu]ño
SFX A0 ñe in [aeèoòu]ñe
SFX A0 ño in [aeèoòu]ño
SFX A0 ñe n iñe
SFX A0 ño n iño
SFX A0 ñe nc [aeèiíoòu]ñe	# belunexe
SFX A0 ño nc [aeèiíoòu]ño	# belunexe
SFX A0 e 0 [aeèiíoòu][lrn]ñe
SFX A0 o 0 [aeèiíoòu][lrn]ño
SFX A0 i 0 i

#SFX A0 e 0 [^aàeéèiïíoóòuüúlrnñ]e
#SFX A0 e 0 [aeèioòu][lr]e
#SFX A0 e 0 [aeèioòur]ne
#SFX A0 de t de
#SFX A0 đe ŧ đe
#SFX A0 me n me
#SFX A0 ve f ve
#SFX A0 xe s xe
#SFX A0 e 0 [^i]ñe
#SFX A0 ñe in [^i]ñe
#SFX A0 ñe n iñe
#SFX A0 ñe nc ñe	# belunexe
#SFX A0 o 0 [^aàeéèiïíoóòuüúlrnñ]o
#SFX A0 o 0 [aeèioòu][lr]o
#SFX A0 o 0 [aeèioòur]no
#SFX A0 bo p bo
#SFX A0 đo ŧ đo
#SFX A0 fo ŧ fo
#SFX A0 ɉo c ɉo
#SFX A0 do t do
#SFX A0 go k figo	# -igo sol ke par `figo`
#SFX A0 go k [^i]go	# -igo sol ke par `figo`
#SFX A0 go k [^f]igo	# -igo sol ke par `figo`
#SFX A0 mo n [^r]mo
#SFX A0 vo f vo
#SFX A0 xo s xo
#SFX A0 o 0 [^i]ño
#SFX A0 ño in [^i]ño
#SFX A0 ño n iño
#SFX A0 ño nc ño	# belunexe
#SFX A0 i 0 i

# tute le deklinaŧion, ajetivi de prima klase (-C > -o/-a/-e/-i, -o > -a/-e/-i)
SFX A1 Y 8
SFX A1 0 o [^aeio]
SFX A1 0 i [^aeio]	is:plural+masculine
SFX A1 0 a [^aeio]
SFX A1 0 e [^aeio]	is:plural+femenine
SFX A1 o a o	is:singular+femenine
SFX A1 o e o	is:plural
SFX A1 o i [^i]o	is:plural+masculine
SFX A1 io i io	is:plural+masculine

# sostantivi plurali maskili, ajetivi de sekonda klase (-C/-a > -e, -C/-e > -i)
SFX A2 Y 6
SFX A2 a e a	is:singular+masculine
SFX A2 e i e	is:plural+masculine
SFX A2 0 e [èlnr]	is:singular+masculine
SFX A2 0 i [èlnr]	is:plural+masculine
SFX A2 é ee é	is:singular+masculine
SFX A2 é ei é	is:plural+masculine

# ajetivi de tèrŧa klase (-C > -a, -C/-a > -e, -C/-a > -i)
SFX A3 Y 5
SFX A3 0 a [^aeio]
SFX A3 0 e [^aeio]	is:plural
SFX A3 0 i [^aeio]	is:plural
SFX A3 a e a	is:plural+femenine
SFX A3 a i a	is:plural+masculine

# sostantivi singolari: đontamento de -io/a a le paròle in -o/a (-[lnr] > -[lnr]io, -o/e > -io, -a > -ia)
SFX A4 Y 4
SFX A4 a ia/F0 a	is:singular+femenine
SFX A4 e io e	is:singular+masculine
SFX A4 o io [^i]o	is:singular+masculine
SFX A4 0 io [lnr]	is:singular+masculine

# sostantivi plurali femenili, ajetivi de tèrŧa klase (-a/e)
SFX F0 Y 5
SFX F0 0 e [^aeio]	is:singular+femenine
SFX F0 0 i [^aeio]	is:plural+femenine
SFX F0 e i [^i]e	is:plural+femenine
SFX F0 e 0 ie	is:plural+femenine
SFX F0 a e a	is:plural+femenine

# sostantivi plurali maskili (-C/-o/-a/-e > -i)
SFX M0 Y 12
SFX M0 0 i [^aàeéioó]	is:plural+masculine
SFX M0 0 o [^aàeéioó]	is:singular+masculine
SFX M0 o i [^i]o	is:plural+masculine
SFX M0 io i io	is:plural+masculine
SFX M0 a i a	is:plural+masculine
SFX M0 e i e	is:plural+masculine
SFX M0 à ai à	is:plural+masculine
SFX M0 à ao à	is:singular+masculine
SFX M0 é ee é	is:singular+masculine
SFX M0 é ei é	is:plural+masculine
SFX M0 ó oi ó	is:plural+masculine
SFX M0 ó oo ó	is:singular+masculine

# sostantivi plurali senŧa đèner (-e > -i, -[lnr] > -[lnr]i)
SFX X0 Y 4
SFX X0 a i a	is:plural
SFX X0 e i e	is:plural
SFX X0 0 e [lnr]	is:singular
SFX X0 0 i [lnr]	is:plural

# sostantivi astrati senŧa đèner (-ade > -ae/à/è, -ude > -ú(e))
SFX X1 Y 5
SFX X1 ade à ade	is:femenine	# -TATE(M) > -ade > -at > -à
SFX X1 de e ade	is:femenine	# -TATE(M) > -ade > -ae
SFX X1 ade è ade	is:femenine	# pavan, -TATE(M) > -ade > -ae > -è
SFX X1 ude ú ude	is:femenine
SFX X1 ude úe ude	is:femenine


### Fèltre–Belun ###

# trasformaŧion feltrin–belunexe ('[aeou][ln] > 'Vi — despò’ na sekuenŧa: -ni > -ñi (palatiđaŧion) > -in (depalatiđaŧion) > -i (kaskaa de la `n`))
SFX B1 Y 12
SFX B1 l i [aeèoò]l	is:plural+masculine+northern
SFX B1 l i [aeiouàèéíòóúïü][iu]l	is:plural+masculine+northern
SFX B1 il íi [^aeiouàèéíòóúïü]il	is:plural+masculine+northern
SFX B1 ul úi [^aeiouàèéíòóúïü]ul	is:plural+masculine+northern
SFX B1 n i [aeèoò]n	is:plural+masculine+northern
SFX B1 n i [aeiouàèéíòóúïü][iu]n	is:plural+masculine+northern
SFX B1 in íi [^aeiouàèéíòóúïü]in	is:plural+masculine+northern
SFX B1 un úi [^aeiouàèéíòóúïü]un	is:plural+masculine+northern
SFX B1 jo i [aeèoò]jo	is:plural+masculine+northern
SFX B1 jo i [aeiouàèéíòóúïü][iu]jo	is:plural+masculine+northern
SFX B1 ijo íi [^aeiouàèéíòóúïü]ijo	is:plural+masculine+northern
SFX B1 ujo úi [^aeiouàèéíòóúïü]ujo	is:plural+masculine+northern

# trasformaŧion feltrin–belunexe ('[aeou][^–--]+[aeou][ln] > 'V[^–--]+Vi)
SFX B2 Y 7
SFX B2 n i [^u]n	is:plural+masculine+northern
SFX B2 n i [aeiouàèéíòóúïü]un	is:plural+masculine+northern
SFX B2 un üi [^aeiouàèéíòóúïü]un	is:plural+masculine+northern
SFX B2 jo i [aeou]jo	is:plural+masculine+northern
SFX B2 l i [^u]l	is:plural+masculine+northern
SFX B2 l i [aeiouàèéíòóúïü]ul	is:plural+masculine+northern
SFX B2 ul üi [^aeiouàèéíòóúïü]ul	is:plural+masculine+northern


### Arsiè ###

# trasformaŧion arsedexe (-'[aiò]vo > -'Vu, neve > neu)
SFX B3 Y 7
SFX B3 ve u [aò]ve	is:arsedexe
SFX B3 ve u [aeiouàèéíòóúïü]ive	is:arsedexe
SFX B3 ive íu [^aeiouàèéíòóúïü]ive	is:arsedexe
SFX B3 vo u [aò]vo	is:arsedexe
SFX B3 vo u [aeiouàèéíòóúïü]ivo	is:arsedexe
SFX B3 ivo íu [^aeiouàèéíòóúïü]ivo	is:arsedexe
SFX B3 ve u neve	is:arsedexe


### Venèŧia ###

# trasformaŧion intra varianti (l > ƚ, j > ɉ, ŧ > s)
SFX V0 Y 50
SFX V0 đa xa/F0 đa
SFX V0 ja ɉa/F0 ja
SFX V0 la ƚa/F0 [aeiouàèéíòóúïü]la
SFX V0 ŧa sa/F0 ŧa
SFX V0 là ƚà [aeiouàèéíòóúïü]là
SFX V0 ŧe se/M0 ŧe
SFX V0 lé ƚé [aeiouàèéíòóúïü]lé
SFX V0 lè ƚè [aeiouàèéíòóúïü]lè
SFX V0 lí ƚí [aeiouàèéíòóúïü]lí
SFX V0 jo ɉo/M0A0 jo
SFX V0 ló ƚó [aeiouàèéíòóúïü]ló
SFX V0 lò ƚò [aeiouàèéíòóúïü]lò
SFX V0 l ƚo/M0Pd [eo]l
SFX V0 l ƚo/M0 [aiuàèéíòóú]l
SFX V0 đo xo/M0A0Pd eđo
SFX V0 lia ƚia/F0 [aeiouàèéíòóúïü]lia
SFX V0 ŧia sia/F0 ŧia
SFX V0 lía ƚía/F0 [aeiouàèéíòóúïü]lía
SFX V0 ŧía sía/F0 ŧía
SFX V0 lié ƚié [aeiouàèéíòóúïü]lié
SFX V0 lan ƚan/M0Bu [aeiouàèéíòóúïü]lan
SFX V0 len ƚen/M0Pd [aeiouàèéíòóúïü]len
SFX V0 lin ƚin/M0 [aeiouàèéíòóúïü]lin
SFX V0 đin xin/M0 đin
SFX V0 ŧin sin/M0 ŧin
SFX V0 jon ɉon/A2B1BuPd jon
SFX V0 lon ƚon/A2BuPd [aeiouàèéíòóúïü]lon
SFX V0 ŧon son/A2B1BuPd ŧon
SFX V0 lio ƚio/M0 [aeiouàèéíòóúïü]lio
SFX V0 ŧio sio/M0 ŧio
SFX V0 đio xio/M0 đio
SFX V0 đo xo/M0 [^e]đo
SFX V0 ŧo so/M0A0Pd [eo]ŧo
SFX V0 ŧo so/M0A0 [^eo]ŧo
SFX V0 đana xana/F0 đana
SFX V0 lana ƚana/F0 [aeiouàèéíòóúïü]lana
SFX V0 lena ƚena/F0 [aeiouàèéíòóúïü]lena
SFX V0 ŧena sena/F0 ŧena
SFX V0 lina ƚina/F0 [aeiouàèéíòóúïü]lina
SFX V0 đina xina/F0 đina
SFX V0 ŧina sina/F0 ŧina
SFX V0 lona ƚona/F0 [aeiouàèéíòóúïü]lona
SFX V0 leta ƚeta/F0 [aeiouàèéíòóúïü]leta
SFX V0 lèta ƚèta/F0 [aeiouàèéíòóúïü]lèta
SFX V0 lòta ƚòta/F0 [aeiouàèéíòóúïü]lòta
SFX V0 lion ƚion/M0BuPd [aeiouàèéíòóúïü]lion
SFX V0 ŧion sion/F0B1BuPd ŧion
SFX V0 leto ƚeto/M0Pd [aeiouàèéíòóúïü]leto
SFX V0 lèto ƚèto/M0 [aeiouàèéíòóúïü]lèto
SFX V0 lòto ƚòto/M0 [aeiouàèéíòóúïü]lòto

# trasformaŧion intra varianti (li?on > ƚi?on, jon > ɉon, ŧi?on > si?on)
SFX V1 Y 2
SFX V1 lion ƚion/A2BuPd [aeiouàèéíòóúïü]lion
SFX V1 ŧion sion/A2B1BuPd ŧion

# trasformaŧion intra varianti ko èle vanesente (j > ɉ)
SFX v1 Y 1
SFX v1 jo ɉo/M0 jo

# trasformaŧion intra varianti (femenil l > ƚe)
SFX Vf Y 1
SFX Vf l ƚe/F0 [aeiouàèéíòóúïü]l	is:singular+femenine+veneŧian

# trasformaŧion intra varianti (maskil l > ƚe)
SFX Vm Y 1
SFX Vm l ƚe/A2 [aeiouàèéíòóúïü]l	is:singular+masculine+veneŧian

# trasformaŧion intra varianti (nèutro l > ƚe)
SFX Vx Y 1
SFX Vx l ƚe/F0 [aeiouàèéíòóúïü]l	is:singular+veneŧian

# trasformaŧion iniŧial de paròla intra varianti (l > ƚ, ƚ > l, j > ɉ, ŧ > s, đ > x)
PFX Vp Y 13
PFX Vp đ x đ
PFX Vp j ɉ j
PFX Vp l ƚ l
PFX Vp ƚ l ƚ
PFX Vp ŧ s ŧ
PFX Vp xj xɉ xj
PFX Vp inđ inx inđ
PFX Vp inj inɉ inj
PFX Vp dexj dexɉ dexj
PFX Vp Đ X Đ
PFX Vp J Ɉ J
PFX Vp L Ƚ L
PFX Vp Ŧ S Ŧ


### Buran ###

# trasformaŧion intra varianti (a[lnr] > à, on > ó)
SFX Bu Y 19
SFX Bu al à’ al
SFX Bu aƚe à’ aƚe
SFX Bu an à’ an
SFX Bu ar à’ ar
SFX Bu r ’ [èò]r
SFX Bu en é’ en
SFX Bu n ’ èn
SFX Bu il í’ il
SFX Bu in í’ in
SFX Bu on ó’ on
SFX Bu un ú’ un
SFX Bu or ó’ or
SFX Bu r ’ ór
SFX Bu ora ó’ ora
SFX Bu ur ú’ ur
SFX Bu ño ’ ño
SFX Bu adèl à’ adèl
SFX Bu ando à’ ando
SFX Bu adòna à’ adòna


### Coxa ###

# trasformaŧion iniŧial de paròla intra varianti (metatèxi: pro > por, kon > kun, ...)
PFX Co Y 12
PFX Co do du do
PFX Co fo fu fo
PFX Co lo lu lo
PFX Co ƚo ƚu ƚo
PFX Co mo mu mo
PFX Co po pu po
PFX Co ko ku kon
PFX Co kru kur kru
PFX Co for fro for
PFX Co pro por pro
PFX Co per pre per
PFX Co pre per pre
#PFX Co bru bur bru
#PFX Co pru pur pru
#PFX Co tor tru tor

# trasformaŧion iniŧial de paròla intra varianti (pro > por, kon > kun, ...)
PFX Ci Y 8
PFX Ci m mi me
PFX Ci đ đi đo
PFX Ci l li lò
PFX Ci ƚ ƚi ƚò
PFX Ci n ni nò
PFX Ci x xi xo
PFX Ci fr fri frè
PFX Ci r ri r[oò]
#PFX Ci l li le
#PFX Ci ƚ ƚi ƚe
#PFX Ci m mi mè
#PFX Ci p pi pè
#PFX Ci s si s[eè]
#PFX Ci t ti tè

# trasformaŧion iniŧial de paròla intra varianti (pro > por, kon > kun, ...)
PFX Cu Y 10
PFX Cu B Bu Bò
PFX Cu d du d[oò]
PFX Cu f fu f[oò]
PFX Cu k ku kò
PFX Cu l lu lò
PFX Cu ƚ ƚu ƚò
PFX Cu n nu nò
PFX Cu p pu pò
PFX Cu r ru rò
PFX Cu pr pru prò
#PFX Cu b bu bò
#PFX Cu m mu mò
#PFX Cu v vu v[oò]
#PFX Cu sk sku skò


### Pàdoa ###

# metafonèxi padoana
SFX Pd Y 71
SFX Pd el ili el	is:plural+masculine+padoan
SFX Pd ol uli ol	is:plural+masculine+padoan
SFX Pd en ini en	is:plural+masculine+padoan
SFX Pd on uni on	is:plural+masculine+padoan
SFX Pd er iri er	is:plural+masculine+padoan
SFX Pd or uri or	is:plural+masculine+padoan
SFX Pd ese isi ese	is:plural+masculine+padoan
SFX Pd eđe iđi eđe	is:plural+masculine+padoan
SFX Pd exe ixi exe	is:plural+masculine+padoan
SFX Pd edo idi edo	is:plural+masculine+padoan
SFX Pd odo udi odo	is:plural+masculine+padoan
SFX Pd eđo iđi eđo	is:plural+masculine
SFX Pd ođo uđi ođo	is:plural+masculine
SFX Pd eko iki eko	is:plural+masculine+padoan
SFX Pd oko uki oko	is:plural+masculine+padoan
SFX Pd eƚo iƚi eƚo	is:plural+masculine+padoan
SFX Pd oƚo uƚi oƚo	is:plural+masculine+padoan
SFX Pd omo umi omo	is:plural+masculine+padoan
SFX Pd eni ini eni	is:plural+masculine+padoan
SFX Pd eño iñi eño	is:plural+masculine+padoan
SFX Pd oño uñi oño	is:plural+masculine+padoan
SFX Pd opo upi opo	is:plural+masculine+padoan
SFX Pd eso isi eso	is:plural+masculine+padoan
SFX Pd oso usi oso	is:plural+masculine+padoan
SFX Pd eto iti eto	is:plural+masculine+padoan
SFX Pd oto uti oto	is:plural+masculine+padoan
SFX Pd eŧo iŧi eŧo	is:plural+masculine
SFX Pd oŧo uŧi oŧo	is:plural+masculine
SFX Pd evo ivi evo	is:plural+masculine+padoan
SFX Pd ovo uvi ovo	is:plural+masculine+padoan
SFX Pd exo ixi exo	is:plural+masculine+padoan
SFX Pd oxo uxi oxo	is:plural+masculine+padoan
SFX Pd ente nti iente	is:plural+padoan
SFX Pd ente inti [^i]ente	is:plural+padoan
SFX Pd ento inti ento	is:plural+masculine+padoan
SFX Pd onte unti onte	is:plural+masculine+padoan
SFX Pd oldo uldi oldo	is:plural+masculine+padoan
SFX Pd ordo urdi ordo	is:plural+masculine+padoan
SFX Pd orđo urđi orđo	is:plural+masculine
SFX Pd olko ulki olko	is:plural+masculine+padoan
SFX Pd olmo ulmi olmo	is:plural+masculine+padoan
SFX Pd olso ulsi olso	is:plural+masculine
SFX Pd olŧo ulŧi olŧo	is:plural+masculine
SFX Pd orko urki orko	is:plural+masculine+padoan
SFX Pd osko uski osko	is:plural+masculine+padoan
SFX Pd enpo inpi enpo	is:plural+masculine+padoan
SFX Pd esto isti esto	is:plural+masculine+padoan
SFX Pd erco irci erco	is:plural+masculine+padoan
SFX Pd onto unti onto	is:plural+masculine+padoan
SFX Pd orno urni orno	is:plural+masculine+padoan
SFX Pd orxo urxi orxo	is:plural+masculine+padoan
SFX Pd enbro inbri enbro	is:plural+masculine+padoan
SFX Pd òtol útuli òtol	is:plural+masculine+padoan
SFX Pd òtoƚo útuƚi òtoƚo	is:plural+masculine+padoan
SFX Pd ojoxo ujuxi ojoxo	is:plural+masculine+padoan
SFX Pd oɉoxo uɉuxi oɉoxo	is:plural+masculine+padoan
SFX Pd oloxo uluxi oloxo	is:plural+masculine+padoan
SFX Pd oƚoxo uƚuxi oƚoxo	is:plural+masculine+padoan
SFX Pd omoxo umuxi omoxo	is:plural+masculine+padoan
SFX Pd oñoxo uñuxi oñoxo	is:plural+masculine+padoan
SFX Pd oroxo uruxi oroxo	is:plural+masculine+padoan
SFX Pd órden úrdini órden	is:plural+masculine+padoan
SFX Pd obioxo ubiuxi obioxo	is:plural+masculine+padoan
SFX Pd ofioxo ufiuxi ofioxo	is:plural+masculine+padoan
SFX Pd olioxo uliuxi olioxo	is:plural+masculine+padoan
SFX Pd oƚioxo uƚiuxi oƚioxo	is:plural+masculine+padoan
SFX Pd onioxo uniuxi onioxo	is:plural+masculine+padoan
SFX Pd orioxo uriuxi orioxo	is:plural+masculine+padoan
SFX Pd ostoxo ustuxi ostoxo	is:plural+masculine+padoan
SFX Pd ordioxo urdiuxi ordioxo	is:plural+masculine+padoan
SFX Pd obrioxo ubriuxi obrioxo	is:plural+masculine+padoan


### Viŧenŧa ###

# trasformaŧion viŧentina (re- > ra-, se- > sa-, per- > par-)
PFX Vs Y 13
PFX Vs be ba be
PFX Vs fe fa fe
PFX Vs le la le
PFX Vs ƚe ƚa ƚe
PFX Vs me ma me
PFX Vs pe pa pe
PFX Vs re ra re
PFX Vs se sa se
PFX Vs te ta te
PFX Vs ŧe ŧa ŧe
PFX Vs ve va ve
PFX Vs Se Sa Se
PFX Vs Te Ta Te


### Verona ###

# trasformaŧion veronexe (-ente > -ènte/X0A0, -en[pstŧ]o > -èn[pstŧ]o/M0A0Pd, -en[dstŧ]a > -èn[dstŧ]a/F0, -osto > -òsto/M0A0, -ongo > -òngo/M0A0, -evo > -èvo/M0)
SFX Vr Y 26
SFX Vr eva èva/F0 eva
SFX Vr evo èvo/M0 evo
SFX Vr enda ènda/F0 enda
SFX Vr onga ònga/F0 onga
SFX Vr orka òrka/F0 orka
SFX Vr ensa ènsa/F0 ensa
SFX Vr enta ènta/F0 enta
SFX Vr osta òsta/F0 osta
SFX Vr oska òska/F0 oska
SFX Vr enŧa ènŧa/F0 enŧa
SFX Vr ente ènte/X0A0'9 ente
SFX Vr endo èndo/M0A0 endo
SFX Vr ongo òngo/M0 ongo
SFX Vr orko òrko/M0A0 orko
SFX Vr enpo ènpo/M0A0 enpo
SFX Vr enso ènso/M0A0 enso
SFX Vr ento ènto/M0A0 ento
SFX Vr onto ònto/M0 onto
SFX Vr osko òsko/M0A0 osko
SFX Vr osto òsto/M0A0 osto
SFX Vr enŧo ènŧo/M0A0 enŧo
SFX Vr enpia ènpia/F0 enpia
SFX Vr ensia ènsia/F0 ensia
SFX Vr enŧia ènŧia/F0 enŧia
SFX Vr enbro ènbro/M0 enbro
SFX Vr ontro òntro/M0 ontro

# trasformaŧion veronexe ko èle vanesente (-ente > -ènte/M0, -ento > -ènto/M0Pd, -evo > -èvo/M0)
SFX VR Y 14
SFX VR evo èvo/M0 evo
SFX VR enda ènda/F0 enda
SFX VR onga ònga/F0 onga
SFX VR ensa ènsa/F0 ensa
SFX VR enta ènta/F0 enta
SFX VR ente ènte/X0 ente
SFX VR ensia ènsia/F0 ensia
SFX VR endo èndo/M0 endo
SFX VR ongo òngo/M0 ongo
SFX VR enso ènso/M0 enso
SFX VR ento ènto/M0 ento
SFX VR onto ònto/M0 onto
SFX VR enbro ènbro/M0 enbro
SFX VR osko òsko/M0 osko


# piante e mistièri (-i?èr/-i?er, -aro, -dor/-tor, -i?ol/-i?òl)
SFX v0 Y 76
SFX v0 èr er/M0Pd èr
SFX v0 èr ar/M0 èr
SFX v0 èr ereto/M0A0Pd èr	ds:eto
SFX v0 èr areto/M0A0Pd èr	ds:eto
SFX v0 èra ara/F0 èra
SFX v0 èra era/F0 èra
SFX v0 èra ereta/F0 èra	ds:eto
SFX v0 èra areta/F0 èra	ds:eto
SFX v0 ièr er/M0Pd ièr
SFX v0 ièr èr/M0 ièr
SFX v0 ièr ar/M0 ièr
SFX v0 ièr ereto/M0A0Pd ièr	ds:eto
SFX v0 ièr areto/M0A0Pd ièr	ds:eto
SFX v0 ièra ara/F0 ièra
SFX v0 ièra èra/F0 ièra
SFX v0 ièra era/F0 ièra
SFX v0 ièra ereta/F0 ièra	ds:eto
SFX v0 ièra areta/F0 ièra	ds:eto
SFX v0 èr ier/M0Pd [^aeucijɉñ]èr
SFX v0 èr ièr/M0 [^aeucijɉñ]èr
SFX v0 èr iar/M0 [^aeucijɉñ]èr
SFX v0 èr iereto/M0A0Pd [^aeucijɉñ]èr	ds:eto
SFX v0 èr iareto/M0A0Pd [^aeucijɉñ]èr	ds:eto
SFX v0 èra iara/F0 [^aeucijɉñ]èra
SFX v0 èra ièra/F0 [^aeucijɉñ]èra
SFX v0 èra iera/F0 [^aeucijɉñ]èra
SFX v0 èra iereta/F0 [^aeucijɉñ]èra	ds:eto
SFX v0 èra iareta/F0 [^aeucijɉñ]èra	ds:eto
SFX v0 0 eto/M0A0Pd [aei]dor	ds:eto
SFX v0 dor or/M0Pd [^edjɉnñrt]idor
SFX v0 dor or/M0Pd [aeiou]idor
SFX v0 idor ïor/M0Pd [^aeiou]idor
SFX v0 dor or/M0Pd [ae]dor
SFX v0 dor tor/M0Pd [aei]dor
SFX v0 dor oreto/M0A0Pd [ae]dor	ds:eto
SFX v0 dor oreto/M0A0Pd [^edjɉnñrt]idor	ds:eto
SFX v0 dor oreto/M0A0Pd [aeiou]idor	ds:eto
SFX v0 idor ïoreto/M0A0Pd [^aeiou]idor	ds:eto
SFX v0 dor toreto/M0A0Pd [aei]dor	ds:eto
SFX v0 a eta/F0 [aei]dora	ds:eto
SFX v0 dora ora/F0 [ae]dora
SFX v0 dora ora/F0 [^edjɉnñrt]idora
SFX v0 dora ora/F0 [aeiou]idora
SFX v0 idora ïora/F0 [^aeiou]idora
SFX v0 dora tora/F0 [aei]dora
SFX v0 dora oreta/F0 [ae]dora	ds:eto
SFX v0 dora oreta/F0 [^edjɉnñrt]idora	ds:eto
SFX v0 dora oreta/F0 [aeiou]idora	ds:eto
SFX v0 idora ïoreta/F0 [^aeiou]idora	ds:eto
SFX v0 dora toreta/F0 [aei]dora	ds:eto
SFX v0 r ora/F0 [^èo]r
SFX v0 r dora/F0 [^èo]r
SFX v0 r or/M0Pd [^èo]r
SFX v0 r tora/F0 [^èo]r
SFX v0 r dor/M0Pd [^èo]r
SFX v0 r oreta/F0 [^èo]r	ds:eto
SFX v0 r tor/M0Pd [^èo]r
SFX v0 r doreta/F0 [^èo]r	ds:eto
SFX v0 r toreta/F0 [^èo]r	ds:eto
SFX v0 r oreto/M0A0Pd [^èo]r	ds:eto
SFX v0 r doreto/M0A0Pd [^èo]r	ds:eto
SFX v0 r toreto/M0A0Pd [^èo]r	ds:eto
SFX v0 òl uòl/M0B1 [dđfñrsŧx]òl	# faxe 1: XIV–XV sèk.
SFX v0 òl uoleto/M0A0Pd [dđfñrsŧx]òl	ds:eto	# faxe 1: XIV–XV sèk.
SFX v0 òl iòl/M0B1 [dđfrsŧx]òl	# faxe 2: XVI–XVIII sèk.
SFX v0 òl ioleto/M0A0Pd [dđfrsŧx]òl	ds:eto	# faxe 2: XVI–XVIII sèk.
SFX v0 òl ol/M0B1 [dđfñrsŧx]òl	# faxe 3: XIX sèk.
SFX v0 òl oleto/M0A0Pd [dđfñrsŧx]òl	ds:eto	# faxe 3: XIX sèk.
SFX v0 òl iol/M0B1 [dđfrsŧx]òl	# faxe 3: XIX sèk.
SFX v0 òla uòla/F0 [dđfñrsŧx]òla	# faxe 1: XIV–XV sèk.
SFX v0 òla uoleta/F0 [dđfrsŧx]òla	ds:eto	# faxe 1: XIV–XV sèk.
SFX v0 òla iòla/F0 [dđfrsŧx]òla	# faxe 2: XVI–XVIII sèk.
SFX v0 òla ioleta/F0 [dđfrsŧx]òla	ds:eto	# faxe 2: XVI–XVIII sèk.
SFX v0 òla ola/F0 [dđfñrsŧx]òla	# faxe 3: XIX sèk.
SFX v0 òla oleta/F0 [dđfñrsŧx]òla	ds:eto	# faxe 3: XIX sèk.
SFX v0 òla iola/F0 [dđfrsŧx]òla	# faxe 3: XIX sèk.

# piante e mistièri ko èle vanesente (-èr, -aro, -i?oƚo/-i?òƚo)
SFX v7 Y 74
SFX v7 0 eto/M0Pd [aei]dor	ds:eto
SFX v7 èr er/M0Pd ièr
SFX v7 ièr èr/M0 ièr
SFX v7 ièr ar/M0 ièr
SFX v7 ièr er/M0Pd ièr
SFX v7 ièr areto/M0Pd ièr	ds:eto
SFX v7 ièr ereto/M0Pd ièr	ds:eto
SFX v7 dor or/M0Pd [ae]dor
SFX v7 dor or/M0Pd [^edjɉnñrt]idor
SFX v7 dor or/M0Pd [aeiou]idor
SFX v7 idor ïor/M0Pd [^aeiou]idor
SFX v7 dor tor/M0Pd [aei]dor
SFX v7 dor oreto/M0Pd [ae]dor	ds:eto
SFX v7 dor oreto/M0Pd [^edjɉnñrt]idor	ds:eto
SFX v7 dor oreto/M0Pd [aeiou]idor	ds:eto
SFX v7 idor ïoreto/M0Pd [^aeiou]idor	ds:eto
SFX v7 dor toreto/M0Pd [aei]dor	ds:eto
SFX v7 r ora/F0 r
SFX v7 r dora/F0 r
SFX v7 r or/M0Pd r
SFX v7 r tora/F0 r
SFX v7 r dor/M0Pd r
SFX v7 r oreta/F0 r	ds:eto
SFX v7 r tor/M0Pd r
SFX v7 r doreta/F0 r	ds:eto
SFX v7 r toreta/F0 r	ds:eto
SFX v7 r oreto/M0Pd r	ds:eto
SFX v7 r doreto/M0Pd r	ds:eto
SFX v7 r toreto/M0Pd r	ds:eto
SFX v7 èr ar/M0 èr
SFX v7 èr ièr/M0 [^aeoucijɉñ]èr
SFX v7 èr ier/M0 [^aeoucijɉñ]èr
SFX v7 èr areto/M0Pd [^i]èr	ds:eto
SFX v7 èr ereto/M0Pd [^i]èr	ds:eto
SFX v7 èr iereto/M0Pd [^aeoucijɉñ]èr	ds:eto
SFX v7 a eta/F0 [aei]dora	ds:eto
SFX v7 ièra ara/F0 ièra
SFX v7 ièra era/F0 ièra
SFX v7 ièra areta/F0 ièra	ds:eto
SFX v7 ièra ereta/F0 ièra	ds:eto
SFX v7 ièra èra/F0 ièra
SFX v7 dora ora/F0 [ae]dora
SFX v7 dora ora/F0 [^edjɉnñrt]idora
SFX v7 dora ora/F0 [aeiou]idora
SFX v7 idora ïora/F0 [^aeiou]idora
SFX v7 dora tora/F0 [aei]dora
SFX v7 dora oreta/F0 [ae]dora	ds:eto
SFX v7 dora oreta/F0 [^edjɉnñrt]idora	ds:eto
SFX v7 dora oreta/F0 [aeiou]idora	ds:eto
SFX v7 idora ïoreta/F0 [^aeiou]idora	ds:eto
SFX v7 dora toreta/F0 [aei]dora	ds:eto
SFX v7 èra ara/F0 [^i]èra
SFX v7 èra era/F0 [^i]èra
SFX v7 èra iara/F0 [^aeoucijɉñ]èra
SFX v7 èra iera/F0 [^aeoucijɉñ]èra
SFX v7 èra ièra/F0 [^aeoucijɉñ]èra
SFX v7 èra areta/F0 [^i]èra	ds:eto
SFX v7 èra ereta/F0 [^i]èra	ds:eto
SFX v7 èra iareta/F0 [^aeoucijɉñ]èra	ds:eto
SFX v7 èra iereta/F0 [^aeoucijɉñ]èra	ds:eto
SFX v7 òƚo uòƚo/M0 [dđfñrsŧx]òƚo	# faxe 1: XIV–XV sèk.
SFX v7 òƚo uoƚeto/M0Pd [dđfñrsŧx]òƚo	ds:eto	# faxe 1: XIV–XV sèk.
SFX v7 òƚo iòƚo/M0 [dđfrsŧx]òƚo	# faxe 2: XVI–XVIII sèk.
SFX v7 òƚo ioƚeto/M0Pd [dđfrsŧx]òƚo	ds:eto	# faxe 2: XVI–XVIII sèk.
SFX v7 òƚo oƚo/M0 [dđfñrsŧx]òƚo	# faxe 3: XIX sèk.
SFX v7 òƚo oƚeto/M0Pd [dđfñrsŧx]òƚo	ds:eto	# faxe 3: XIX sèk.
SFX v7 òƚo ioƚo/M0 [dđfrsŧx]òƚo	# faxe 3: XIX sèk.
SFX v7 òƚa uòƚa/F0 [dđfñrsŧx]òƚa	# faxe 1: XIV–XV sèk.
SFX v7 òƚa uoƚeta/F0 [dđfrsŧx]òƚa	ds:eto	# faxe 1: XIV–XV sèk.
SFX v7 òƚa iòƚa/F0 [dđfrsŧx]òƚa	# faxe 2: XVI–XVIII sèk.
SFX v7 òƚa ioƚeta/F0 [dđfrsŧx]òƚa	ds:eto	# faxe 2: XVI–XVIII sèk.
SFX v7 òƚa oƚa/F0 [dđfñrsŧx]òƚa	# faxe 3: XIX sèk.
SFX v7 òƚa oƚeta/F0 [dđfñrsŧx]òƚa	ds:eto	# faxe 3: XIX sèk.
SFX v7 òƚa ioƚa/F0 [dđfrsŧx]òƚa	# faxe 3: XIX sèk.


# nominali deajetivali (-eŧa)
SFX eZ Y 10
SFX eZ a eŧa/F0 [^jɉ]a	is:singular+femenine
SFX eZ a eŧa/F0 [^ò][jɉ]a	is:singular+femenine
SFX eZ òja ojeŧa/F0 òja	is:singular+femenine
SFX eZ òɉa oɉeŧa/F0 òɉa	is:singular+femenine
SFX eZ o eŧa/F0 [^jɉ]o	is:singular+femenine
SFX eZ o eŧa/F0 [^ò][jɉ]o	is:singular+femenine
SFX eZ òjo ojeŧa/F0 òjo	is:singular+femenine
SFX eZ òɉo oɉeŧa/F0 òɉo	is:singular+femenine
SFX eZ 0 ŧa/F0 [^d]e	is:singular+femenine
SFX eZ òde odeŧa/F0 òde	is:singular+femenine

# nominali deajetivali (-esa)
SFX eS Y 10
SFX eS a esa/F0 [^jɉ]a	is:singular+femenine
SFX eS a esa/F0 [^ò][jɉ]a	is:singular+femenine
SFX eS òja ojesa/F0 òja	is:singular+femenine
SFX eS òɉa oɉesa/F0 òɉa	is:singular+femenine
SFX eS o esa/F0 [^jɉ]o	is:singular+femenine
SFX eS o esa/F0 [^ò][jɉ]o	is:singular+femenine
SFX eS òjo ojesa/F0 òjo	is:singular+femenine
SFX eS òɉo oɉesa/F0 òɉo	is:singular+femenine
SFX eS 0 sa/F0 [^d]e	is:singular+femenine
SFX eS òde odesa/F0 òde	is:singular+femenine

# nominali deajetivali (-iŧia)
SFX iZ Y 2
SFX iZ 0 iŧia/F0 l	is:singular+femenine
SFX iZ o iŧia/F0 o	is:singular+femenine

# nominali deajetivali (-isia)
SFX iS Y 3
SFX iS 0 isia/F0 l	is:singular+femenine
SFX iS e isia/F0 ƚe	is:singular+femenine
SFX iS o isia/F0 o	is:singular+femenine


# nominali deverbali (-mento)
SFX m0 Y 9
SFX m0 0 mento/M0A0Pd a	is:singular+masculine ds:mento
SFX m0 0 amento/M0A0Pd n	ds:mento
SFX m0 0 amènto/M0A0 n	ds:mento
SFX m0 o amento/M0A0Pd [^ct]o	ds:mento
SFX m0 o amènto/M0A0 [^ct]o	ds:mento
SFX m0 òco ocamento/M0A0Pd òco	ds:mento
SFX m0 òco ocamènto/M0A0 òco	ds:mento
SFX m0 òto otamento/M0A0Pd òto	ds:mento
SFX m0 òto otamènto/M0A0 òto	ds:mento

# nominali deverbali ko èle vanesente (-mento)
#SFX m7 Y 2
#SFX m7 r mento/M0Pd r	ds:mento
#SFX m7 r mènto/M0 r	ds:mento

# nominali deverbali (-ŧion)
#SFX z0 Y 16
#SFX z0 r ŧion/F0BBu1Pd ar
#SFX z0 erò ŧion/F0B1BuPd aerò
#SFX z0 r ŧion/F0B1BuPd [^uü]ir
#SFX z0 ir ŧion/F0B1BuPd [uü]ir
#SFX z0 erò iŧion/F0B1BuPd terò
#SFX z0 merò nŧion/F0B1BuPd merò
#SFX z0 nerò xiŧion/F0B1BuPd nerò
#SFX z0 ñerò nŧion/F0B1BuPd ñerò
#SFX z0 erò ion/F0B1BuPd [đsŧ]erò
#SFX z0 derò uŧion/F0B1BuPd lderò
#SFX z0 derò ŧion/F0B1BuPd nderò
#SFX z0 verò ŧion/F0B1BuPd iverò
#SFX z0 verò uŧion/F0B1BuPd lverò
#SFX z0 guerò ŧion/F0B1BuPd guerò
#SFX z0 xerò ŧion/F0B1BuPd [^r]xerò
#SFX z0 orxerò ureŧion/F0B1BuPd orxerò

# nominali deverbali (-sion)
#SFX s0 Y 15
#SFX s0 r sion/F0B1BuPd [^i]r
#SFX s0 erò sion/F0B1BuPd aerò
#SFX s0 r sion/F0B1BuPd [^uü]ir
#SFX s0 ir sion/F0B1BuPd [uü]ir
#SFX s0 erò ision/F0B1BuPd terò
#SFX s0 merò nsion/F0B1BuPd merò
#SFX s0 nerò xision/F0B1BuPd nerò
#SFX s0 ñerò nsion/F0B1BuPd ñerò
#SFX s0 derò usion/F0B1BuPd lderò
#SFX s0 derò sion/F0B1BuPd nderò
#SFX s0 verò sion/F0B1BuPd iverò
#SFX s0 verò usion/F0B1BuPd lverò
#SFX s0 guerò sion/F0B1BuPd guerò
#SFX s0 xerò sion/F0B1BuPd [^r]xerò
#SFX s0 orxerò uresion/F0B1BuPd orxerò

# nominali deverbali ko èle vanesente (-sion)
#SFX s7 Y 4
#SFX s7 r sion/F0BuPd r
#SFX s7 xerò sion/F0BuPd xerò
#SFX s7 lderò ƚusion/F0BuPd lderò
#SFX s7 lverò ƚusion/F0BuPd lverò

# nominali deverbali (-dur/M0eT, -dura/F0eT)
SFX d0 Y 12
SFX d0 dur ur/M0 [^i]dur
SFX d0 dur ur/M0 [aeiou]idur
SFX d0 idur ïur/M0 [^aeiou]idur
SFX d0 dur ureto/M0A0Pd [^i]dur	ds:eto
SFX d0 dur ureto/M0A0Pd [aeiou]idur	ds:eto
SFX d0 idur ïureto/M0A0Pd [^aeiou]idur	ds:eto
SFX d0 dura ura/F0 [^i]dura
SFX d0 dura ura/F0 [aeiou]idura
SFX d0 idura ïura/F0 [^aeiou]idura
SFX d0 dura ureta/F0 [^i]dura	ds:eto
SFX d0 dura ureta/F0 [aeiou]idura	ds:eto
SFX d0 idura ïureta/F0 [^aeiou]idura	ds:eto

# nominali deverbali ko èle vanesente (-dur(eto)/M0, -dur(et)a/F0)
SFX d7 Y 8
SFX d7 dur ur/M0 dur
SFX d7 dur ureto/M0Pd dur	ds:eto
SFX d7 dura ura/F0 [^i]dura
SFX d7 dura ura/F0 [aeiou]idura
SFX d7 idura ïura/F0 [^aeiou]idura
SFX d7 dura ureta/F0 [^i]dura	ds:eto
SFX d7 dura ureta/F0 [aeiou]idura	ds:eto
SFX d7 idura ïureta/F0 [^aeiou]idura	ds:eto


# nominali deaverbiali (-ixmo)
SFX x0 Y 3
SFX x0 o ixmo/M0 o	ds:ixmo
SFX x0 0 ixmo/M0 [nr]	ds:ixmo
SFX x0 ía ixmo/M0 ía	ds:ixmo

# nominali deaverbiali ko èle vanesente (-ixmo)
SFX x7 Y 2
SFX x7 0 ixmo/M0 n	ds:ixmo
SFX x7 ía ixmo/M0 ía	ds:ixmo


# negòŧi, atività komerŧali o industriali, aŧion, scapi de ròbe o de parsone (-ría/F0eT)
SFX r0 Y 114
SFX r0 0 ría/F0 e	is:singular+femenine
SFX r0 0 rïeta/F0 e	is:singular+femenine ds:eto
SFX r0 e aría/F0 e	is:singular+femenine
SFX r0 e arïeta/F0 e	is:singular+femenine ds:eto
SFX r0 0 aría/F0 [ln]	is:singular+femenine
SFX r0 0 ería/F0 [ln]	is:singular+femenine
SFX r0 0 arïeta/F0 [ln]	is:singular+femenine ds:eto
SFX r0 0 erïeta/F0 [ln]	is:singular+femenine ds:eto
SFX r0 0 aría/F0 [^èòo]r	is:singular+femenine
SFX r0 0 ería/F0 [^èòo]r	is:singular+femenine
SFX r0 0 arïeta/F0 [^èòo]r	is:singular+femenine ds:eto
SFX r0 0 erïeta/F0 [^èòo]r	is:singular+femenine ds:eto
SFX r0 èr eraría/F0 èr	is:singular+femenine
SFX r0 èr erería/F0 èr	is:singular+femenine
SFX r0 èr erarïeta/F0 èr	is:singular+femenine ds:eto
SFX r0 èr ererïeta/F0 èr	is:singular+femenine ds:eto
SFX r0 òr oraría/F0 òr	is:singular+femenine
SFX r0 òr orería/F0 òr	is:singular+femenine
SFX r0 òr orarïeta/F0 òr	is:singular+femenine ds:eto
SFX r0 òr orerïeta/F0 òr	is:singular+femenine ds:eto
SFX r0 0 ía/F0 ar	is:singular+femenine
SFX r0 0 ieta/F0 [aeiou]ar	is:singular+femenine ds:eto
SFX r0 0 ïeta/F0 [^aeiou]ar	is:singular+femenine ds:eto
SFX r0 0 ía/F0 or	is:singular+femenine
SFX r0 0 ieta/F0 [aeiou]or	is:singular+femenine ds:eto
SFX r0 0 ïeta/F0 [^aeiou]or	is:singular+femenine ds:eto
SFX r0 ar ería/F0 ar	is:singular+femenine
SFX r0 ar erïeta/F0 ar	is:singular+femenine ds:eto
SFX r0 èr aría/F0 èr	is:singular+femenine
SFX r0 èr ería/F0 èr	is:singular+femenine
SFX r0 èr arïeta/F0 èr	is:singular+femenine ds:eto
SFX r0 èr erïeta/F0 èr	is:singular+femenine ds:eto
SFX r0 0 ría/F0 [^giílƚ]a	is:singular+femenine
SFX r0 0 rïeta/F0 [^giílƚ]a	is:singular+femenine ds:eto
SFX r0 a ería/F0 [^giílƚ]a	is:singular+femenine
SFX r0 a erïeta/F0 [^giílƚ]a	is:singular+femenine ds:eto
SFX r0 o aría/F0 [^cdkíòt]o	is:singular+femenine
SFX r0 o ería/F0 [^cdkíòt]o	is:singular+femenine
SFX r0 o arïeta/F0 [^cdkíòt]o	is:singular+femenine ds:eto
SFX r0 o erïeta/F0 [^cdkíòt]o	is:singular+femenine ds:eto
SFX r0 0 ría/F0 [^ò]ga	is:singular+femenine
SFX r0 0 rïeta/F0 [^ò]ga	is:singular+femenine ds:eto
SFX r0 a ería/F0 [^ò]ga	is:singular+femenine
SFX r0 a erïeta/F0 [^ò]ga	is:singular+femenine ds:eto
SFX r0 0 ría/F0 [^è][lƚ]a	is:singular+femenine
SFX r0 0 rïeta/F0 [^è][lƚ]a	is:singular+femenine ds:eto
SFX r0 a ería/F0 [^è][lƚ]a	is:singular+femenine
SFX r0 a erïeta/F0 [^è][lƚ]a	is:singular+femenine ds:eto
SFX r0 0 ría/F0 [^sŧ]ia	is:singular+femenine
SFX r0 0 rïeta/F0 [^sŧ]ia	is:singular+femenine ds:eto
SFX r0 0 ría/F0 [^è][sŧ]ia	is:singular+femenine
SFX r0 0 rïeta/F0 [^è][sŧ]ia	is:singular+femenine ds:eto
SFX r0 0 ría/F0 [^r]ía	is:singular+femenine
SFX r0 0 rïeta/F0 [^r]ía	is:singular+femenine ds:eto
SFX r0 a ería/F0 [^r]ía	is:singular+femenine
SFX r0 a erïeta/F0 [^r]ía	is:singular+femenine ds:eto
SFX r0 0 ría/F0 [^e]ría	is:singular+femenine
SFX r0 0 rïeta/F0 [^e]ría	is:singular+femenine ds:eto
SFX r0 a ería/F0 [^e]ría	is:singular+femenine
SFX r0 a erïeta/F0 [^e]ría	is:singular+femenine ds:eto
SFX r0 òga ogaría/F0 òga	is:singular+femenine
SFX r0 òga ogería/F0 òga	is:singular+femenine
SFX r0 èla elaría/F0 èla	is:singular+femenine
SFX r0 èla elería/F0 èla	is:singular+femenine
SFX r0 èla elarïeta/F0 èla	is:singular+femenine ds:eto
SFX r0 èla elerïeta/F0 èla	is:singular+femenine ds:eto
SFX r0 èƚa eƚaría/F0 èƚa	is:singular+femenine
SFX r0 èƚa eƚería/F0 èƚa	is:singular+femenine
SFX r0 èƚa eƚarïeta/F0 èƚa	is:singular+femenine ds:eto
SFX r0 èƚa eƚerïeta/F0 èƚa	is:singular+femenine ds:eto
SFX r0 èŧia eŧierïeta/F0 èŧia	is:singular+femenine ds:eto
SFX r0 èsia esierïeta/F0 èsia	is:singular+femenine ds:eto
SFX r0 èŧia eŧiarïeta/F0 èŧia	is:singular+femenine ds:eto
SFX r0 èsia esiarïeta/F0 èsia	is:singular+femenine ds:eto
SFX r0 òco ocaría/F0 òco	is:singular+femenine
SFX r0 òco ocería/F0 òco	is:singular+femenine
SFX r0 òco ocarïeta/F0 òco	is:singular+femenine ds:eto
SFX r0 òco ocerïeta/F0 òco	is:singular+femenine ds:eto
SFX r0 òdo odaría/F0 òdo	is:singular+femenine
SFX r0 òdo odería/F0 òdo	is:singular+femenine
SFX r0 òdo odarïeta/F0 òdo	is:singular+femenine ds:eto
SFX r0 òdo oderïeta/F0 òdo	is:singular+femenine ds:eto
SFX r0 òko okaría/F0 òko	is:singular+femenine
SFX r0 òko okería/F0 òko	is:singular+femenine
SFX r0 òko okarïeta/F0 òko	is:singular+femenine ds:eto
SFX r0 òko okerïeta/F0 òko	is:singular+femenine ds:eto
SFX r0 òto otaría/F0 òto	is:singular+femenine
SFX r0 òto otería/F0 òto	is:singular+femenine
SFX r0 òto otarïeta/F0 òto	is:singular+femenine ds:eto
SFX r0 òto oterïeta/F0 òto	is:singular+femenine ds:eto
SFX r0 o aría/F0 [^ò][dkt]o	is:singular+femenine
SFX r0 o ería/F0 [^ò][dkt]o	is:singular+femenine
SFX r0 o arïeta/F0 [^ò][dkt]o	is:singular+femenine ds:eto
SFX r0 o erïeta/F0 [^ò][dkt]o	is:singular+femenine ds:eto
SFX r0 ío iaría/F0 [aeiou]ío	is:singular+femenine
SFX r0 ío ïaría/F0 [^aeiou]ío	is:singular+femenine
SFX r0 ío iería/F0 [aeiou]ío	is:singular+femenine
SFX r0 ío ïería/F0 [^aeiou]ío	is:singular+femenine
SFX r0 ío iarïeta/F0 [aeiou]ío	is:singular+femenine ds:eto
SFX r0 ío ïarïeta/F0 [^aeiou]ío	is:singular+femenine ds:eto
SFX r0 ío ierïeta/F0 [aeiou]ío	is:singular+femenine ds:eto
SFX r0 ío ïerïeta/F0 [^aeiou]ío	is:singular+femenine ds:eto
SFX r0 òo oaría/F0 [aeiou]òo	is:singular+femenine
SFX r0 òo oaría/F0 [^aeiou]òo	is:singular+femenine
SFX r0 òo oería/F0 [aeiou]òo	is:singular+femenine
SFX r0 òo oería/F0 [^aeiou]òo	is:singular+femenine
SFX r0 òo oarïeta/F0 [aeiou]òo	is:singular+femenine ds:eto
SFX r0 òo oarïeta/F0 [^aeiou]òo	is:singular+femenine ds:eto
SFX r0 òo oerïeta/F0 [aeiou]òo	is:singular+femenine ds:eto
SFX r0 òo oerïeta/F0 [^aeiou]òo	is:singular+femenine ds:eto
SFX r0 ía ieta/F0 [aeiou]ería	is:singular+femenine ds:eto
SFX r0 ía ïeta/F0 [^aeiou]ería	is:singular+femenine ds:eto
SFX r0 ería aría/F0 ería	is:singular+femenine
SFX r0 ería arïeta/F0 ería	is:singular+femenine ds:eto

# nominali denominali (-ista)
SFX i0 Y 19
SFX i0 e ista/A3 e	is:singular ds:ista
SFX i0 0 ista/A3 n	is:singular ds:ista
SFX i0 ía ista/A3 ía	is:singular ds:ista
SFX i0 èl elista/A3 èl	is:singular ds:ista
SFX i0 èr erista/A3 èr	is:singular ds:ista
SFX i0 òr orista/A3 òr	is:singular ds:ista
SFX i0 a ista/A3 [^diír]a	is:singular ds:ista
SFX i0 o ista/A3 [^iƚ]o	is:singular ds:ista
SFX i0 0 ista/A3 [^èò]r	is:singular ds:ista
SFX i0 0 ista/A3 [^è]l	is:singular ds:ista
SFX i0 òda odista/A3 òda	is:singular ds:ista
SFX i0 òra orista/A3 òra	is:singular ds:ista
SFX i0 èƚo eƚista/A3 èƚo	is:singular ds:ista
SFX i0 a ista/A3 [^ò]ra	is:singular ds:ista
SFX i0 o sta/A3 [^lƚ]io	is:singular ds:ista
SFX i0 o ista/A3 [^è]ƚo	is:singular ds:ista
SFX i0 ònia onista/A3 ònia	is:singular ds:ista
SFX i0 èlio elista/A3 èlio	is:singular ds:ista
SFX i0 èƚio eƚista/A3 èƚio	is:singular ds:ista

# avèrbi (-mente)
SFX w0 Y 3
SFX w0 e re te
SFX w0 te 0 te
SFX w0 ente ènte ente


# sostantivi koletivi, ...
SFX y0 Y 35
SFX y0 da a [aeo]da	is:singular+femenine
SFX y0 da e [aeo]da	is:plural+femenine
SFX y0 da a [aeiouàèéíòóúïü]ida	is:singular+femenine	# -ITA(M) > -ida > -ia
SFX y0 da e [aeiouàèéíòóúïü]ida	is:singular+femenine
SFX y0 ida ía [^aeiouàèéíòóúïü]ida	is:singular+femenine	# -ITA(M) > -ida > -ia
SFX y0 ida íe [^aeiouàèéíòóúïü]ida	is:singular+femenine
SFX y0 da a [aeiouàèéíòóúïü]uda	is:singular+femenine	# -UTA(M) > -uda > -ua
SFX y0 da e [aeiouàèéíòóúïü]uda	is:singular+femenine
SFX y0 uda úa [^aeiouàèéíòóúïü]uda	is:singular+femenine	# -UTA(M) > -uda > -ua
SFX y0 uda úe [^aeiouàèéíòóúïü]uda	is:singular+femenine
SFX y0 ede é ede	is:femenine
SFX y0 ado ò ado	is:masculine	# pavan, -ATU(M) > -ado > -ao > -ò
SFX y0 ado à ado	is:masculine	# -ATU(M) > -ado > -at > -à
SFX y0 do o ado	is:singular+masculine	# -ATU(M) > -ado > -ao
SFX y0 do i ado	is:plural+masculine
SFX y0 ado è ado	is:masculine	# -ATU(M) > -ado > -ao > -è
SFX y0 ado èo ado	is:singular+masculine	# -ATU(M) > -ado > -ao > -èo
SFX y0 ado èi ado	is:plural+masculine
SFX y0 edo è edo	is:masculine	# đulian
SFX y0 edo é edo	is:masculine
SFX y0 do o edo	is:singular+masculine
SFX y0 do i edo	is:plural+masculine
SFX y0 ido í ido	is:masculine
SFX y0 do o [aeiouàèéíòóúïü]ido	is:singular+masculine
SFX y0 do i [aeiouàèéíòóúïü]ido	is:singular+masculine
SFX y0 ido ío [^aeiouàèéíòóúïü]ido	is:singular+masculine
SFX y0 ido íi [^aeiouàèéíòóúïü]ido	is:singular+masculine
SFX y0 do 0 òdo	is:singular+masculine
SFX y0 do o òdo	is:singular+masculine
SFX y0 do i òdo	is:plural+masculine
SFX y0 udo ú udo	is:masculine
SFX y0 do o [aeiouàèéíòóúïü]udo	is:singular+masculine
SFX y0 do i [aeiouàèéíòóúïü]udo	is:singular+masculine
SFX y0 udo úo [^aeiouàèéíòóúïü]udo	is:singular+masculine
SFX y0 udo úi [^aeiouàèéíòóúïü]udo	is:singular+masculine

# sostantivi koletivi, ... (-ada > -à)
SFX y1 Y 1
SFX y1 ada à ada	is:femenine

# sostantivi koletivi, ...
SFX y2 Y 17
SFX y2 da e ada	is:plural+femenine
SFX y2 da a ada	is:singular+femenine
SFX y2 ede é ede	is:femenine
SFX y2 do i ado	is:plural+masculine
SFX y2 do o ado	is:singular+masculine
SFX y2 ado èi ado	is:plural+masculine
SFX y2 ado èo ado	is:singular+masculine
SFX y2 ado à ado	is:masculine
SFX y2 ado è ado	is:masculine
SFX y2 ado ò ado	is:masculine
SFX y2 da a ida	is:singular+femenine	# -ITA(M) > -ida > -ia
SFX y2 da e ida	is:plural+femenine
SFX y2 ido í ido	is:masculine
SFX y2 do o [aeiouàèéíòóúïü]ido	is:singular+masculine
SFX y2 do i [aeiouàèéíòóúïü]ido	is:singular+masculine
SFX y2 do o [^aeiouàèéíòóúïü]ido	is:singular+masculine
SFX y2 do i [^aeiouàèéíòóúïü]ido	is:singular+masculine


# sostantivi/ajetivi alterai — demenutivi (-eto/a)
SFX eT Y 94
SFX eT à aeto/M0A0Pd à	ds:eto
SFX eT 0 ta/F0 e	ds:eto
SFX eT è eeto/M0A0Pd è	ds:eto
SFX eT 0 eto/M0A0Pd n	ds:eto
SFX eT ú ueto/M0A0Pd [aeiou]ú	ds:eto
SFX eT ú üeto/M0A0Pd [^aeiou]ú	ds:eto
SFX eT ía ieta/F0 [aeiou]ía	ds:eto
SFX eT ía ïeta/F0 [^aeiou]ía	ds:eto
SFX eT úa ueta/F0 [aeiou]úa	ds:eto
SFX eT úa üeta/F0 [^aeiou]úa	ds:eto
SFX eT èl eleto/M0A0Pd èl	ds:eto
SFX eT òl oleto/M0A0Pd òl	ds:eto
SFX eT ío ieto/M0A0Pd [aeiou]ío	ds:eto
SFX eT ío ïeto/M0A0Pd [^aeiou]ío	ds:eto
SFX eT òo oeto/M0A0Pd òo	ds:eto
SFX eT úo ueto/M0A0Pd [aeiou]úo	ds:eto
SFX eT úo üeto/M0A0Pd [^aeiou]úo	ds:eto
SFX eT èr ereto/M0A0Pd èr	ds:eto
SFX eT òr oreto/M0A0Pd òr	ds:eto
SFX eT a eta/F0 [^àbcdđgíjɉklmnñprstŧúvx]a	ds:eto
SFX eT o eto/M0A0Pd [^àbcdđgiíjɉkmnñòpstŧúvx]o	ds:eto
SFX eT 0 eto/M0A0Pd [^èò][lr]	ds:eto
SFX eT èba ebeta/F0 èba	ds:eto
SFX eT òba obeta/F0 òba	ds:eto
SFX eT èca eceta/F0 èca	ds:eto
SFX eT òca oceta/F0 òca	ds:eto
SFX eT èda edeta/F0 èda	ds:eto
SFX eT òda odeta/F0 òda	ds:eto
SFX eT èđa eđeta/F0 èđa	ds:eto
SFX eT òđa ođeta/F0 òđa	ds:eto
SFX eT èga egeta/F0 èga	ds:eto
SFX eT òga ogeta/F0 òga	ds:eto
SFX eT èja ejeta/F0 èja	ds:eto
SFX eT èɉa eɉeta/F0 èɉa	ds:eto
SFX eT òja ojeta/F0 òja	ds:eto
SFX eT òɉa oɉeta/F0 òɉa	ds:eto
SFX eT èka eketa/F0 èka	ds:eto
SFX eT òka oketa/F0 òka	ds:eto
SFX eT èla eleta/F0 èla	ds:eto
SFX eT òla oleta/F0 òla	ds:eto
SFX eT òma ometa/F0 òma	ds:eto
SFX eT òna oneta/F0 òna	ds:eto
SFX eT òña oñeta/F0 òña	ds:eto
SFX eT èpa epeta/F0 èpa	ds:eto
SFX eT òpa opeta/F0 òpa	ds:eto
SFX eT èra ereta/F0 èra	ds:eto
SFX eT èsa eseta/F0 èsa	ds:eto
SFX eT òsa oseta/F0 òsa	ds:eto
SFX eT òta oteta/F0 òta	ds:eto
SFX eT èŧa eŧeta/F0 èŧa	ds:eto
SFX eT òŧa oŧeta/F0 òŧa	ds:eto
SFX eT èva eveta/F0 èva	ds:eto
SFX eT òva oveta/F0 òva	ds:eto
SFX eT èxa exeta/F0 èxa	ds:eto
SFX eT òxa oxeta/F0 òxa	ds:eto
SFX eT òbo obeto/M0A0Pd òbo	ds:eto
SFX eT èco eceto/M0A0Pd èco	ds:eto
SFX eT òco oceto/M0A0Pd òco	ds:eto
SFX eT òdo odeto/M0A0Pd òdo	ds:eto
SFX eT èđo eđeto/M0A0Pd èđo	ds:eto
SFX eT òđo ođeto/M0A0Pd òđo	ds:eto
SFX eT ègo egeto/M0A0Pd ègo	ds:eto
SFX eT ògo ogeto/M0A0Pd ògo	ds:eto
SFX eT èjo ejeto/M0A0Pd èjo	ds:eto
SFX eT òjo ojeto/M0A0Pd òjo	ds:eto
SFX eT èɉo eɉeto/M0A0Pd èɉo	ds:eto
SFX eT òɉo oɉeto/M0A0Pd òɉo	ds:eto
SFX eT èko eketo/M0A0Pd èko	ds:eto
SFX eT òko oketo/M0A0Pd òko	ds:eto
SFX eT èmo emeto/M0A0Pd èmo	ds:eto
SFX eT òmo ometo/M0A0Pd òmo	ds:eto
SFX eT òno oneto/M0A0Pd òno	ds:eto
SFX eT òño oñeto/M0A0Pd òño	ds:eto
SFX eT òpo opeto/M0A0Pd òpo	ds:eto
SFX eT èso eseto/M0A0Pd èso	ds:eto
SFX eT òso oseto/M0A0Pd òso	ds:eto
SFX eT òto oteto/M0A0Pd òto	ds:eto
SFX eT èŧo eŧeto/M0A0Pd èŧo	ds:eto
SFX eT òŧo oŧeto/M0A0Pd òŧo	ds:eto
SFX eT èvo eveto/M0A0Pd èvo	ds:eto
SFX eT òvo oveto/M0A0Pd òvo	ds:eto
SFX eT èxo exeto/M0A0Pd èxo	ds:eto
SFX eT òxo oxeto/M0A0Pd òxo	ds:eto
SFX eT a eta/F0 [^è]rna	ds:eto
SFX eT a eta/F0 [^òr]na	ds:eto
SFX eT a eta/F0 [^ò][mñt]a	ds:eto
SFX eT a eta/F0 [^è]ra	ds:eto
SFX eT a eta/F0 [^èò][bcdđgjɉklpsŧvx]a	ds:eto
SFX eT o eto/M0A0Pd [^n]io	ds:eto
SFX eT o eto/M0A0Pd [^ò]nio	ds:eto
SFX eT ònio onieto/M0A0Pd ònio	ds:eto
SFX eT o eto/M0A0Pd [^ò][bdnñpt]o	ds:eto
SFX eT o eto/M0A0Pd [^èò][cđgjɉkmsŧvx]o	ds:eto
SFX eT èrna erneta/F0 èrna	ds:eto

# sostantivi/ajetivi alterai — demenutivi ko èle vanesente (-eto/a)
SFX e1 Y 35
SFX e1 0 ta/F0 e	ds:eto
SFX e1 è eeto/M0Pd è	ds:eto
SFX e1 0 eto/M0Pd n	ds:eto
SFX e1 ía ieta/F0 [aeiou]ía	ds:eto
SFX e1 ía ïeta/F0 [^aeiou]ía	ds:eto
SFX e1 èr ereto/M0Pd èr	ds:eto
SFX e1 òr oreto/M0Pd òr	ds:eto
SFX e1 a eta/F0 [^dgíkƚnrtx]a	ds:eto
SFX e1 o eto/M0Pd [^cjɉkƚmst]o	ds:eto
SFX e1 0 eto/M0Pd [^èò]r	ds:eto
SFX e1 èda edeta/F0 èda	ds:eto
SFX e1 èga egeta/F0 èga	ds:eto
SFX e1 èƚa eƚeta/F0 èƚa	ds:eto
SFX e1 òka oketa/F0 òka	ds:eto
SFX e1 òƚa oƚeta/F0 òƚa	ds:eto
SFX e1 òna oneta/F0 òna	ds:eto
SFX e1 èra ereta/F0 èra	ds:eto
SFX e1 òta oteta/F0 òta	ds:eto
SFX e1 òxa oxeta/F0 òxa	ds:eto
SFX e1 òco oceto/M0Pd òco	ds:eto
SFX e1 òjo ojeto/M0Pd òjo	ds:eto
SFX e1 òɉo oɉeto/M0Pd òɉo	ds:eto
SFX e1 òko oketo/M0Pd òko	ds:eto
SFX e1 èƚo eƚeto/M0Pd èƚo	ds:eto
SFX e1 òƚo oƚeto/M0Pd òƚo	ds:eto
SFX e1 òmo ometo/M0Pd òmo	ds:eto
SFX e1 òso oseto/M0Pd òso	ds:eto
SFX e1 a eta/F0 [^èò]ƚa	ds:eto
SFX e1 a eta/F0 [^òr]na	ds:eto
SFX e1 a eta/F0 [^è]rna	ds:eto
SFX e1 a eta/F0 [^ò][ktx]a	ds:eto
SFX e1 o eto/M0Pd [^èò]ƚo	ds:eto
SFX e1 o eto/M0Pd [^ò][kst]o	ds:eto
SFX e1 a eta/F0 [^è][dgr]a	ds:eto
SFX e1 èrna erneta/F0 èrna	ds:eto

# sostantivi/ajetivi alterai — demenutivi (-èl/-èla)
SFX eL Y 32
SFX eL e èl/M0B1 e	ds:èl
SFX eL 0 èl/M0B1 [ln]	ds:èl
SFX eL òr orèl/M0B1 òr	ds:èl
SFX eL a èla/F0 [^dklnrsŧúv]a	ds:èl
SFX eL o èl/M0B1 [^cdíjɉòstŧv]o	ds:èl
SFX eL 0 èl/M0B1 [^ò]r	ds:èl
SFX eL úa uèla/F0 [aeiou]úa	ds:èl
SFX eL úa üèla/F0 [^aeiou]úa	ds:èl
SFX eL ío ièl/M0B1 [aeiou]ío	ds:èl
SFX eL ío ïèl/M0B1 [^aeiou]ío	ds:èl
SFX eL òo oèl/M0B1 [aeiou]òo	ds:èl
SFX eL òo oèl/M0B1 [^aeiou]òo	ds:èl
SFX eL òda odèla/F0 òda	ds:èl
SFX eL èka ekèla/F0 èka	ds:èl
SFX eL òka okèla/F0 òka	ds:èl
SFX eL òla olèla/F0 òla	ds:èl
SFX eL òna onèla/F0 òna	ds:èl
SFX eL òra orèla/F0 òra	ds:èl
SFX eL òsa osèla/F0 òsa	ds:èl
SFX eL òŧa oŧèla/F0 òŧa	ds:èl
SFX eL òva ovèla/F0 òva	ds:èl
SFX eL òco ocèl/M0B1 òco	ds:èl
SFX eL òjo ojèl/M0B1 òjo	ds:èl
SFX eL òɉo oɉèl/M0B1 òɉo	ds:èl
SFX eL òdo odèl/M0B1 òdo	ds:èl
SFX eL òso osèl/M0B1 òso	ds:èl
SFX eL òto otèl/M0B1 òto	ds:èl
SFX eL òŧo oŧèl/M0B1 òŧo	ds:èl
SFX eL òvo ovèl/M0B1 òvo	ds:èl
SFX eL a èla/F0 [^èò]ka	ds:èl
SFX eL a èla/F0 [^ò][dlnrsŧv]a	ds:èl
SFX eL o èl/M0B1 [^ò][cdjɉstŧv]o	ds:èl

# sostantivi/ajetivi alterai — demenutivi ko èle vanesente (-èƚo/a)
SFX e7 Y 30
SFX e7 e èƚo/M0 e	ds:èl
SFX e7 0 èƚo/M0 n	ds:èl
SFX e7 òr orèƚo/M0 òr	ds:èl
SFX e7 a èƚa/F0 [^dkƚnrsúv]a	ds:èl
SFX e7 o èƚo/M0 [^cdíjɉòstv]o	ds:èl
SFX e7 0 èƚo/M0 [^ò]r	ds:èl
SFX e7 úa uèƚa/F0 [aeiou]úa	ds:èl
SFX e7 úa üèƚa/F0 [^aeiou]úa	ds:èl
SFX e7 ío ièƚo/M0 [aeiou]ío	ds:èl
SFX e7 ío ïèƚo/M0 [^aeiou]ío	ds:èl
SFX e7 òo oèƚo/M0 [aeiou]òo	ds:èl
SFX e7 òo oèƚo/M0 [^aeiou]òo	ds:èl
SFX e7 òda odèƚa/F0 òda	ds:èl
SFX e7 èka ekèƚa/F0 èka	ds:èl
SFX e7 òka okèƚa/F0 òka	ds:èl
SFX e7 òƚa oƚèƚa/F0 òƚa	ds:èl
SFX e7 òna onèƚa/F0 òna	ds:èl
SFX e7 òra orèƚa/F0 òra	ds:èl
SFX e7 òsa osèƚa/F0 òsa	ds:èl
SFX e7 òva ovèƚa/F0 òva	ds:èl
SFX e7 òco ocèƚo/M0 òco	ds:èl
SFX e7 òdo odèƚo/M0 òdo	ds:èl
SFX e7 òjo ojèƚo/M0 òjo	ds:èl
SFX e7 òɉo oɉèƚo/M0 òɉo	ds:èl
SFX e7 òso osèƚo/M0 òso	ds:èl
SFX e7 òto otèƚo/M0 òto	ds:èl
SFX e7 òvo ovèƚo/M0 òvo	ds:èl
SFX e7 a èƚa/F0 [^èò][kr]a	ds:èl
SFX e7 a èƚa/F0 [^ò][dƚnsv]a	ds:èl
SFX e7 o èƚo/M0 [^ò][cdjɉstv]o	ds:èl

# sostantivi/ajetivi alterai — demenutivi (-in/-ina)
SFX iN Y 61
SFX iN 0 in/M0Bu n	ds:in
SFX iN ò oin/M0Bu ò	ds:in
SFX iN èl elin/M0Bu èl	ds:in
SFX iN òl olin/M0Bu òl	ds:in
SFX iN èr erin/M0Bu èr	ds:in
SFX iN òr orin/M0Bu òr	ds:in
SFX iN a ina/F0 [^bcdđkjɉlƚnòrstŧxv]a	ds:in
SFX iN e in/M0Bu [^t]e	ds:in
SFX iN o in/M0Bu [^cdđjɉkƚòpstŧúx]o	ds:in
SFX iN 0 in/M0Bu [^èò][lr]	ds:in
SFX iN òa oina/F0 òa	ds:in
SFX iN òba obina/F0 òba	ds:in
SFX iN èca ecina/F0 èca	ds:in
SFX iN èđa eđina/F0 èđa	ds:in
SFX iN òca ocina/F0 òca	ds:in
SFX iN òda odina/F0 òda	ds:in
SFX iN èja ejina/F0 èja	ds:in
SFX iN èɉa eɉina/F0 èɉa	ds:in
SFX iN òka okina/F0 òka	ds:in
SFX iN èla elina/F0 èla	ds:in
SFX iN èƚa eƚina/F0 èƚa	ds:in
SFX iN òla olina/F0 òla	ds:in
SFX iN òƚa oƚina/F0 òƚa	ds:in
SFX iN òna onina/F0 òna	ds:in
SFX iN èra erina/F0 èra	ds:in
SFX iN èsa esina/F0 èsa	ds:in
SFX iN òsa osina/F0 òsa	ds:in
SFX iN èta etina/F0 èta	ds:in
SFX iN òta otina/F0 òta	ds:in
SFX iN òŧa oŧina/F0 òŧa	ds:in
SFX iN èxa exina/F0 èxa	ds:in
SFX iN èva evina/F0 èva	ds:in
SFX iN úo üin/M0Bu úo	ds:in
SFX iN òo oin/M0Bu òo	ds:in
SFX iN ète etin/M0Bu ète	ds:in
SFX iN òco ocin/M0Bu òco	ds:in
SFX iN èco ecin/M0Bu èco	ds:in
SFX iN òdo odin/M0Bu òdo	ds:in
SFX iN èđo eđin/M0Bu èđo	ds:in
SFX iN èjo ejin/M0Bu èjo	ds:in
SFX iN èɉo eɉin/M0Bu èɉo	ds:in
SFX iN òjo ojin/M0Bu òjo	ds:in
SFX iN òɉo oɉin/M0Bu òɉo	ds:in
SFX iN òko okin/M0Bu òko	ds:in
SFX iN èƚo eƚin/M0Bu èƚo	ds:in
SFX iN òƚo oƚin/M0Bu òƚo	ds:in
SFX iN òpo opin/M0Bu òpo	ds:in
SFX iN èso esin/M0Bu èso	ds:in
SFX iN òso osin/M0Bu òso	ds:in
SFX iN èto etin/M0Bu èto	ds:in
SFX iN òto otin/M0Bu òto	ds:in
SFX iN èŧo eŧin/M0Bu èŧo	ds:in
SFX iN òŧo oŧin/M0Bu òŧo	ds:in
SFX iN èxo exin/M0Bu èxo	ds:in
SFX iN e in/M0Bu [^è]te	ds:in
SFX iN a ina/F0 [^èò][cjɉlƚst]a	ds:in
SFX iN a ina/F0 [^ò][bdknŧ]a	ds:in
SFX iN a ina/F0 [^è][đrxv]a	ds:in
SFX iN o in/M0Bu [^ò][dkp]o	ds:in
SFX iN o in/M0Bu [^è][đx]o	ds:in
SFX iN o in/M0Bu [^èò][cjɉƚstŧ]o	ds:in

# sostantivi alterai — demenutivi (-?)
#SFX 00 . (e)đin/A1 [?]
#SFX 00 . (e)ŧin/A1 [?]
#SFX 00 . (o)lin/A1 [?]
#SFX 00 . (e)rin/A1 [?]


# sostantivi/ajetivi alterai — kresitivi (-on/B1BuPd)
SFX o0 Y 61
SFX o0 0 on/B1BuPd n	is:singular+masculine ds:on
SFX o0 èa eon/B1BuPd èa	is:singular+masculine ds:on
SFX o0 ía ion/B1BuPd [aeiou]ía	is:singular+masculine ds:on
SFX o0 ía ïon/B1BuPd [^aeiou]ía	is:singular+masculine ds:on
SFX o0 ío ion/B1BuPd [aeiou]ío	is:singular+masculine ds:on
SFX o0 ío ïon/B1BuPd [^aeiou]ío	is:singular+masculine ds:on
SFX o0 òo oon/B1BuPd [aeiou]òo	is:singular+masculine ds:on
SFX o0 òo oon/B1BuPd [^aeiou]òo	is:singular+masculine ds:on
SFX o0 èl elon/B1BuPd èl	is:singular+masculine ds:on
SFX o0 òl olon/B1BuPd òl	is:singular+masculine ds:on
SFX o0 èr eron/B1BuPd èr	is:singular+masculine ds:on
SFX o0 a on/B1BuPd [^bcdđéèfíjɉlmnprstŧx]a	is:singular+masculine ds:on
SFX o0 e on/B1BuPd [^t]e	is:singular+masculine ds:on
SFX o0 0 on/B1BuPd [^èò]l	is:singular+masculine ds:on
SFX o0 0 n/B1BuPd [^bcdgíjɉkmòpstŧ]o	is:singular+masculine ds:on
SFX o0 0 on/B1BuPd [^è]r	is:singular+masculine ds:on
SFX o0 èba ebon/B1BuPd èba	is:singular+masculine ds:on
SFX o0 òca ocon/B1BuPd òca	is:singular+masculine ds:on
SFX o0 èda edon/B1BuPd èda	is:singular+masculine ds:on
SFX o0 òđa ođon/B1BuPd òđa	is:singular+masculine ds:on
SFX o0 òfa ofon/B1BuPd òfa	is:singular+masculine ds:on
SFX o0 èja ejon/B1BuPd èja	is:singular+masculine ds:on
SFX o0 èɉa eɉon/B1BuPd èɉa	is:singular+masculine ds:on
SFX o0 èla elon/B1BuPd èla	is:singular+masculine ds:on
SFX o0 òla olon/B1BuPd òla	is:singular+masculine ds:on
SFX o0 èma emon/B1BuPd èma	is:singular+masculine ds:on
SFX o0 òna onon/B1BuPd òna	is:singular+masculine ds:on
SFX o0 èpa epon/B1BuPd èpa	is:singular+masculine ds:on
SFX o0 òpa opon/B1BuPd òpa	is:singular+masculine ds:on
SFX o0 èra eron/B1BuPd èra	is:singular+masculine ds:on
SFX o0 òsa oson/B1BuPd òsa	is:singular+masculine ds:on
SFX o0 èta eton/B1BuPd èta	is:singular+masculine ds:on
SFX o0 òta oton/B1BuPd òta	is:singular+masculine ds:on
SFX o0 òŧa oŧon/B1BuPd òŧa	is:singular+masculine ds:on
SFX o0 òxa oxon/B1BuPd òxa	is:singular+masculine ds:on
SFX o0 ète eton/B1BuPd ète	is:singular+masculine ds:on
SFX o0 òbo obon/B1BuPd òbo	is:singular+masculine ds:on
SFX o0 èco econ/B1BuPd èco	is:singular+masculine ds:on
SFX o0 òco ocon/B1BuPd òco	is:singular+masculine ds:on
SFX o0 òdo odon/B1BuPd òdo	is:singular+masculine ds:on
SFX o0 ègo egon/B1BuPd ègo	is:singular+masculine ds:on
SFX o0 èjo ejon/B1BuPd èjo	is:singular+masculine ds:on
SFX o0 èɉo eɉon/B1BuPd èɉo	is:singular+masculine ds:on
SFX o0 òjo ojon/B1BuPd òjo	is:singular+masculine ds:on
SFX o0 òɉo oɉon/B1BuPd òɉo	is:singular+masculine ds:on
SFX o0 òko okon/B1BuPd òko	is:singular+masculine ds:on
SFX o0 òmo omon/B1BuPd òmo	is:singular+masculine ds:on
SFX o0 òpo opon/B1BuPd òpo	is:singular+masculine ds:on
SFX o0 èso eson/B1BuPd èso	is:singular+masculine ds:on
SFX o0 òso oson/B1BuPd òso	is:singular+masculine ds:on
SFX o0 èto eton/B1BuPd èto	is:singular+masculine ds:on
SFX o0 òto oton/B1BuPd òto	is:singular+masculine ds:on
SFX o0 èŧo eŧon/B1BuPd èŧo	is:singular+masculine ds:on
SFX o0 òŧo oŧon/B1BuPd òŧo	is:singular+masculine ds:on
SFX o0 e on/B1BuPd [^è]te	is:singular+masculine ds:on
SFX o0 a on/B1BuPd [^èò][lpt]a	is:singular+masculine ds:on
SFX o0 a on/B1BuPd [^è][bdjɉmr]a	is:singular+masculine ds:on
SFX o0 a on/B1BuPd [^ò][cđfnsŧx]a	is:singular+masculine ds:on
SFX o0 0 n/B1BuPd [^è]go	is:singular+masculine ds:on
SFX o0 0 n/B1BuPd [^ò][bdkmp]o	is:singular+masculine ds:on
SFX o0 0 n/B1BuPd [^èò][cjɉstŧ]o	is:singular+masculine ds:on

# sostantivi/ajetivi alterai — kresitivi (-on/BuPd)
SFX o7 Y 20
SFX o7 e on/PdBu e	is:singular+masculine ds:on
SFX o7 0 on/PdBu n	is:singular+masculine ds:on
SFX o7 èr eron/BuPd èr	is:singular+masculine ds:on
SFX o7 0 on/BuPd ar	is:singular+masculine ds:on
SFX o7 ío ion/BuPd [aeiou]ío	is:singular+masculine ds:on
SFX o7 ío ïon/BuPd [^aeiou]ío	is:singular+masculine ds:on
SFX o7 a on/BuPd [^dgƚp]a	is:singular+masculine ds:on
SFX o7 0 n/BuPd [^íƚt]o	is:singular+masculine ds:on
SFX o7 èda edon èda	is:singular+masculine ds:on
SFX o7 èga egon èga	is:singular+masculine ds:on
SFX o7 èƚa eƚon èƚa	is:singular+masculine ds:on
SFX o7 òƚa oƚon òƚa	is:singular+masculine ds:on
SFX o7 òpa opon òpa	is:singular+masculine ds:on
SFX o7 èƚo eƚon/BuPd èƚo	is:singular+masculine ds:on
SFX o7 òƚo oƚon/BuPd òƚo	is:singular+masculine ds:on
SFX o7 òto oton/BuPd òto	is:singular+masculine ds:on
SFX o7 a on/BuPd [^è]da	is:singular+masculine ds:on
SFX o7 a on/BuPd [^èò]ƚa	is:singular+masculine ds:on
SFX o7 0 n/BuPd [^èò]ƚo	is:singular+masculine ds:on
SFX o7 0 n/BuPd [^ò]to	is:singular+masculine ds:on

# sostantivi/ajetivi alterai — kresitivi (-ona)
SFX o1 Y 40
SFX o1 e ona e	is:singular+femenine ds:on
SFX o1 0 ona n	is:singular+femenine ds:on
SFX o1 ía iona [aeiou]ía	is:singular+femenine ds:on
SFX o1 ía ïona [^aeiou]ía	is:singular+femenine ds:on
SFX o1 ío iona [aeiou]ío	is:singular+femenine ds:on
SFX o1 ío ïona [^aeiou]ío	is:singular+femenine ds:on
SFX o1 èl elona èl	is:singular+femenine ds:on
SFX o1 òl olona òl	is:singular+femenine ds:on
SFX o1 èr erona èr	is:singular+femenine ds:on
SFX o1 a ona [^cílƚmnprt]a	is:singular+femenine ds:on
SFX o1 0 ona [^èò]l	is:singular+femenine ds:on
SFX o1 0 na [^cíjɉkƚstŧ]o	is:singular+femenine ds:on
SFX o1 0 ona [^è]r	is:singular+femenine ds:on
SFX o1 òca ocona òca	is:singular+femenine ds:on
SFX o1 èla elona èla	is:singular+femenine ds:on
SFX o1 èƚa eƚona èƚa	is:singular+femenine ds:on
SFX o1 òma omona òma	is:singular+femenine ds:on
SFX o1 òna onona òna	is:singular+femenine ds:on
SFX o1 òpa opona òpa	is:singular+femenine ds:on
SFX o1 òta otona òta	is:singular+femenine ds:on
SFX o1 èra erona èra	is:singular+femenine ds:on
SFX o1 èta etona èta	is:singular+femenine ds:on
SFX o1 èco econa èco	is:singular+femenine ds:on
SFX o1 òco ocona òco	is:singular+femenine ds:on
SFX o1 èjo ejona èjo	is:singular+femenine ds:on
SFX o1 èɉo eɉona èɉo	is:singular+femenine ds:on
SFX o1 òjo ojona òjo	is:singular+femenine ds:on
SFX o1 òɉo oɉona òɉo	is:singular+femenine ds:on
SFX o1 òko okona òko	is:singular+femenine ds:on
SFX o1 èƚo eƚona èƚo	is:singular+femenine ds:on
SFX o1 òƚo oƚona òƚo	is:singular+femenine ds:on
SFX o1 òso osona òso	is:singular+femenine ds:on
SFX o1 èto etona èto	is:singular+femenine ds:on
SFX o1 òto otona òto	is:singular+femenine ds:on
SFX o1 òŧo oŧona òŧo	is:singular+femenine ds:on
SFX o1 a ona [^ò][cmnp]a	is:singular+femenine ds:on
SFX o1 a ona [^è][lƚr]a	is:singular+femenine ds:on
SFX o1 a ona [^èò]ta	is:singular+femenine ds:on
SFX o1 0 na [^èò][cjɉƚt]o	is:singular+femenine ds:on
SFX o1 0 na [^ò][ksŧ]o	is:singular+femenine ds:on

# sostantivi/ajetivi alterai — kresitivi maskolini (-one)
SFX o2 Y 64
SFX o2 e one [^t]e	is:plural+masculine ds:on
SFX o2 e one [^è]te	is:plural+masculine ds:on
SFX o2 0 one n	is:plural+masculine ds:on
SFX o2 èl elone èl	is:plural+masculine ds:on
SFX o2 òl olone òl	is:plural+masculine ds:on
SFX o2 èr erone èr	is:plural+masculine ds:on
SFX o2 ío ione [aeiou]ío	is:plural+masculine ds:on
SFX o2 ío ïone [^aeiou]ío	is:plural+masculine ds:on
SFX o2 òo oone [aeiou]òo	is:plural+masculine ds:on
SFX o2 òo oone [^aeiou]òo	is:plural+masculine ds:on
SFX o2 a one [^bcdđèfgílƚmnprstŧx]a	is:plural+masculine ds:on
SFX o2 0 one [^èò]l	is:plural+masculine ds:on
SFX o2 0 ne [^bcdgíjɉkƚmòpstŧ]o	is:plural+masculine ds:on
SFX o2 0 one [^è]r	is:plural+masculine ds:on
SFX o2 òca ocone òca	is:plural+masculine ds:on
SFX o2 èba ebone èba	is:plural+masculine ds:on
SFX o2 èda edone èda	is:plural+masculine ds:on
SFX o2 èga egone èga	is:plural+masculine ds:on
SFX o2 èla elone èla	is:plural+masculine ds:on
SFX o2 èƚa eƚone èƚa	is:plural+masculine ds:on
SFX o2 òfa ofone òfa	is:plural+masculine ds:on
SFX o2 òla olone òla	is:plural+masculine ds:on
SFX o2 òƚa oƚone òƚa	is:plural+masculine ds:on
SFX o2 òna onone òna	is:plural+masculine ds:on
SFX o2 òpa opone òpa	is:plural+masculine ds:on
SFX o2 èma emone èma	is:plural+masculine ds:on
SFX o2 èpa epone èpa	is:plural+masculine ds:on
SFX o2 èra erone èra	is:plural+masculine ds:on
SFX o2 òxa oxone òxa	is:plural+masculine ds:on
SFX o2 òđa ođone òđa	is:plural+masculine ds:on
SFX o2 òsa osone òsa	is:plural+masculine ds:on
SFX o2 èta etone èta	is:plural+masculine ds:on
SFX o2 òta otone òta	is:plural+masculine ds:on
SFX o2 òŧa oŧone òŧa	is:plural+masculine ds:on
SFX o2 ète etone ète	is:plural+masculine ds:on
SFX o2 èco econe èco	is:plural+masculine ds:on
SFX o2 òbo obone òbo	is:plural+masculine ds:on
SFX o2 òco ocone òco	is:plural+masculine ds:on
SFX o2 òdo odone òdo	is:plural+masculine ds:on
SFX o2 èjo ejone èjo	is:plural+masculine ds:on
SFX o2 èɉo eɉone èɉo	is:plural+masculine ds:on
SFX o2 òjo ojone òjo	is:plural+masculine ds:on
SFX o2 òɉo oɉone òɉo	is:plural+masculine ds:on
SFX o2 òko okone òko	is:plural+masculine ds:on
SFX o2 ègo egone ègo	is:plural+masculine ds:on
SFX o2 èƚo eƚone èƚo	is:plural+masculine ds:on
SFX o2 òƚo oƚone òƚo	is:plural+masculine ds:on
SFX o2 òmo omone òmo	is:plural+masculine ds:on
SFX o2 òso osone òso	is:plural+masculine ds:on
SFX o2 èto etone èto	is:plural+masculine ds:on
SFX o2 òpo opone òpo	is:plural+masculine ds:on
SFX o2 òto otone òto	is:plural+masculine ds:on
SFX o2 òŧo oŧone òŧo	is:plural+masculine ds:on
SFX o2 èso esone èso	is:plural+masculine ds:on
SFX o2 èŧo eŧone èŧo	is:plural+masculine ds:on
SFX o2 èa eone èa	is:plural+masculine ds:on
SFX o2 ía ione [aeiou]ía	is:plural+masculine ds:on
SFX o2 ía ïone [^aeiou]ía	is:plural+masculine ds:on
SFX o2 a one [^ò][cđfnsŧx]a	is:plural+masculine ds:on
SFX o2 a one [^è][bdgmr]a	is:plural+masculine ds:on
SFX o2 0 ne [^èò][lƚpt]a	is:plural+masculine ds:on
SFX o2 0 ne [^èò][cjɉƚstŧ]o	is:plural+masculine ds:on
SFX o2 0 ne [^è]go	is:plural+masculine ds:on
SFX o2 0 ne [^ò][bdkmp]o	is:plural+masculine ds:on

# sostantivi/ajetivi alterai — kresitivi femenili (-one)
SFX o3 Y 41
SFX o3 e one e	is:plural+femenine ds:on
SFX o3 0 one n	is:plural+femenine ds:on
SFX o3 ía ione [aeiou]ía	is:plural+femenine ds:on
SFX o3 ía ïone [^aeiou]ía	is:plural+femenine ds:on
SFX o3 ío ione [aeiou]ío	is:plural+femenine ds:on
SFX o3 ío ïone [^aeiou]ío	is:plural+femenine ds:on
SFX o3 èl elone èl	is:plural+femenine ds:on
SFX o3 òl olone òl	is:plural+femenine ds:on
SFX o3 èr erone èr	is:plural+femenine ds:on
SFX o3 a one [^cílƚmnprt]a	is:plural+femenine ds:on
SFX o3 0 one [^èò]l	is:plural+femenine ds:on
SFX o3 0 ne [^cíjɉkƚstŧ]o	is:plural+femenine ds:on
SFX o3 0 one [^è]r	is:plural+femenine ds:on
SFX o3 òca ocone òca	is:plural+femenine ds:on
SFX o3 èla elone èla	is:plural+femenine ds:on
SFX o3 èƚa eƚone èƚa	is:plural+femenine ds:on
SFX o3 òma omone òma	is:plural+femenine ds:on
SFX o3 òna onone òna	is:plural+femenine ds:on
SFX o3 òpa opone òpa	is:plural+femenine ds:on
SFX o3 òta otone òta	is:plural+femenine ds:on
SFX o3 èra erone èra	is:plural+femenine ds:on
SFX o3 èta etone èta	is:plural+femenine ds:on
SFX o3 èco econe èco	is:plural+femenine ds:on
SFX o3 òco ocone òco	is:plural+femenine ds:on
SFX o3 èjo ejone èjo	is:plural+femenine ds:on
SFX o3 èɉo eɉone èɉo	is:plural+femenine ds:on
SFX o3 òjo ojone òjo	is:plural+femenine ds:on
SFX o3 òɉo oɉone òɉo	is:plural+femenine ds:on
SFX o3 òko okone òko	is:plural+femenine ds:on
SFX o3 èƚo eƚone èƚo	is:plural+femenine ds:on
SFX o3 òƚo oƚone òƚo	is:plural+femenine ds:on
SFX o3 òso osone òso	is:plural+femenine ds:on
SFX o3 èto etone èto	is:plural+femenine ds:on
SFX o3 òto otone òto	is:plural+femenine ds:on
SFX o3 òŧo oŧone òŧo	is:plural+femenine ds:on
SFX o3 a one [^ò][cmnp]a	is:plural+femenine ds:on
SFX o3 a one [^è][lƚr]a	is:plural+femenine ds:on
SFX o3 0 ne [^èò]ta	is:plural+femenine ds:on
SFX o3 0 ne [^èò]ƚo	is:plural+femenine ds:on
SFX o3 0 ne [^èò][cjɉt]o	is:plural+femenine ds:on
SFX o3 0 ne [^ò][ksŧ]o	is:plural+femenine ds:on

# sostantivi/ajetivi alterai — kresitivi (-oni)
SFX o4 Y 64
SFX o4 0 oni n	is:plural+masculine ds:on
SFX o4 èa eoni èa	is:plural+masculine ds:on
SFX o4 ía ioni [aeiou]ía	is:plural+masculine ds:on
SFX o4 ía ïoni [^aeiou]ía	is:plural+masculine ds:on
SFX o4 ío ioni [aeiou]ío	is:plural+masculine ds:on
SFX o4 ío ïoni [^aeiou]ío	is:plural+masculine ds:on
SFX o4 òo ooni [aeiou]òo	is:plural+masculine ds:on
SFX o4 òo ooni [^aeiou]òo	is:plural+masculine ds:on
SFX o4 èl eloni èl	is:plural+masculine ds:on
SFX o4 òl oloni òl	is:plural+masculine ds:on
SFX o4 èr eroni èr	is:plural+masculine ds:on
SFX o4 a oni [^bcdđèfgílƚmnprstŧx]a	is:plural+masculine ds:on
SFX o4 e oni [^t]e	is:plural+masculine ds:on
SFX o4 0 oni [^èò]l	is:plural+masculine ds:on
SFX o4 0 ni [^bcdgíjɉkƚmòpstŧ]o	is:plural+masculine ds:on
SFX o4 0 oni [^è]r	is:plural+masculine ds:on
SFX o4 èba eboni èba	is:plural+masculine ds:on
SFX o4 òca oconi òca	is:plural+masculine ds:on
SFX o4 èda edoni èda	is:plural+masculine ds:on
SFX o4 òđa ođoni òđa	is:plural+masculine ds:on
SFX o4 èga egoni èga	is:plural+masculine ds:on
SFX o4 èla eloni èla	is:plural+masculine ds:on
SFX o4 òfa ofoni òfa	is:plural+masculine ds:on
SFX o4 òla oloni òla	is:plural+masculine ds:on
SFX o4 èƚa eƚoni èƚa	is:plural+masculine ds:on
SFX o4 òƚa oƚoni òƚa	is:plural+masculine ds:on
SFX o4 èma emoni èma	is:plural+masculine ds:on
SFX o4 òna ononi òna	is:plural+masculine ds:on
SFX o4 èpa eponi èpa	is:plural+masculine ds:on
SFX o4 òpa oponi òpa	is:plural+masculine ds:on
SFX o4 èra eroni èra	is:plural+masculine ds:on
SFX o4 òsa osoni òsa	is:plural+masculine ds:on
SFX o4 èta etoni èta	is:plural+masculine ds:on
SFX o4 òta otoni òta	is:plural+masculine ds:on
SFX o4 òŧa oŧoni òŧa	is:plural+masculine ds:on
SFX o4 òxa oxoni òxa	is:plural+masculine ds:on
SFX o4 ète etoni ète	is:plural+masculine ds:on
SFX o4 òbo oboni òbo	is:plural+masculine ds:on
SFX o4 èco econi èco	is:plural+masculine ds:on
SFX o4 òco oconi òco	is:plural+masculine ds:on
SFX o4 òdo odoni òdo	is:plural+masculine ds:on
SFX o4 èjo ejoni èjo	is:plural+masculine ds:on
SFX o4 èɉo eɉoni èɉo	is:plural+masculine ds:on
SFX o4 òjo ojoni òjo	is:plural+masculine ds:on
SFX o4 òɉo oɉoni òɉo	is:plural+masculine ds:on
SFX o4 òko okoni òko	is:plural+masculine ds:on
SFX o4 ègo egoni ègo	is:plural+masculine ds:on
SFX o4 èƚo eƚoni èƚo	is:plural+masculine ds:on
SFX o4 òƚo oƚoni òƚo	is:plural+masculine ds:on
SFX o4 òmo omoni òmo	is:plural+masculine ds:on
SFX o4 òpo oponi òpo	is:plural+masculine ds:on
SFX o4 èso esoni èso	is:plural+masculine ds:on
SFX o4 òso osoni òso	is:plural+masculine ds:on
SFX o4 èto etoni èto	is:plural+masculine ds:on
SFX o4 òto otoni òto	is:plural+masculine ds:on
SFX o4 èŧo eŧoni èŧo	is:plural+masculine ds:on
SFX o4 òŧo oŧoni òŧo	is:plural+masculine ds:on
SFX o4 e oni [^è]te	is:plural+masculine ds:on
SFX o4 a oni [^èò][lƚpt]a	is:plural+masculine ds:on
SFX o4 a oni [^è][bdgmr]a	is:plural+masculine ds:on
SFX o4 a oni [^ò][cđfnsŧx]a	is:plural+masculine ds:on
SFX o4 0 ni [^è]go	is:plural+masculine ds:on
SFX o4 0 ni [^ò][bdkmp]o	is:plural+masculine ds:on
SFX o4 0 ni [^èò][cjɉƚstŧ]o	is:plural+masculine ds:on


# sostantivi/ajetivi alterai — kresitivi (-òto/a)
SFX oT Y 32
SFX oT 0 òto/M0A0 n	ds:òto
SFX oT èa eòta/F0 èa	ds:òto
SFX oT ía iòta/F0 [aeiou]ía	ds:òto
SFX oT ía ïòta/F0 [^aeiou]ía	ds:òto
SFX oT èl elòto/M0A0 èl	ds:òto
SFX oT ío iòto/M0A0 [aeiou]ío	ds:òto
SFX oT ío ïòto/M0A0 [^aeiou]ío	ds:òto
SFX oT èr eròto/M0A0 èr	ds:òto
SFX oT òr oròto/M0A0 òr	ds:òto
SFX oT a òta/F0 [^cèíjɉlrsŧ]a	ds:òto
SFX oT 0 òto/M0A0 [^è]l	ds:òto
SFX oT o òto/M0A0 [^cíjɉk]o	ds:òto
SFX oT 0 òto/M0A0 [^èò]r	ds:òto
SFX oT èca ecòta/F0 èca	ds:òto
SFX oT èja ejòta/F0 èja	ds:òto
SFX oT èɉa eɉòta/F0 èɉa	ds:òto
SFX oT òca ocòta/F0 òca	ds:òto
SFX oT èla elòta/F0 èla	ds:òto
SFX oT èra eròta/F0 èra	ds:òto
SFX oT òra oròta/F0 òra	ds:òto
SFX oT èsa esòta/F0 èsa	ds:òto
SFX oT èŧa eŧòta/F0 èŧa	ds:òto
SFX oT èco ecòto/M0A0 èco	ds:òto
SFX oT òco ocòto/M0A0 òco	ds:òto
SFX oT èjo ejòto/M0A0 èjo	ds:òto
SFX oT èɉo eɉòto/M0A0 èɉo	ds:òto
SFX oT òko okòto/M0A0 òko	ds:òto
SFX oT o òto/M0A0 [^èò]co	ds:òto
SFX oT o òto/M0A0 [^ò]ko	ds:òto
SFX oT a òta/F0 [^èò][cr]a	ds:òto
SFX oT a òta/F0 [^è][jɉlsŧ]a	ds:òto
SFX oT o òto/M0A0 [^è][jɉ]o	ds:òto

# sostantivi/ajetivi alterai — kresitivi ko èle vanesente (-òto/a)
SFX oL Y 13
SFX oL e òto/M0 ƚe	ds:òto
SFX oL o òto/M0 [^è]ƚo	ds:òto
SFX oL èƚo eƚòto/M0 èƚo	ds:òto
SFX oL 0 òto/M0 er	ds:òto
SFX oL èr eròto/M0 èr	ds:òto
SFX oL 0 òto/M0 ar	ds:òto
SFX oL 0 òto/M0 n	ds:òto
SFX oL o òto/M0 [^ƚ]o	ds:òto
SFX oL èra eròta/F0 èra	ds:òto
SFX oL a òta/F0 [^ƚr]a	ds:òto
SFX oL a òta/F0 [^è]ra	ds:òto
SFX oL a òta/F0 [^è]ƚa	ds:òto
SFX oL èƚa eƚòta/F0 èƚa	ds:òto


# sostantivi/ajetivi alterai — peđorativi (-ato/a)
SFX aT Y 35
SFX aT 0 ato/M0A0 [nr]	ds:ato
SFX aT úa uata/F0 [aeiou]úa	ds:ato
SFX aT úa üata/F0 [^aeiou]úa	ds:ato
SFX aT èl elato/M0A0 èl	ds:ato
SFX aT úo uato/M0A0 [aeiou]úo	ds:ato
SFX aT úo üato/M0A0 [^aeiou]úo	ds:ato
SFX aT 0 ta/F0 [^bcjɉklnsú]a	ds:ato
SFX aT 0 ato/M0A0 [^è]l	ds:ato
SFX aT o ato/M0A0 [^bcjɉkmústv]o	ds:ato
SFX aT òba obata/F0 òba	ds:ato
SFX aT èca ecata/F0 èca	ds:ato
SFX aT òka okata/F0 òka	ds:ato
SFX aT èja ejata/F0 èja	ds:ato
SFX aT èɉa eɉata/F0 èɉa	ds:ato
SFX aT èla elata/F0 èla	ds:ato
SFX aT òla olata/F0 òla	ds:ato
SFX aT òna onata/F0 òna	ds:ato
SFX aT òsa osata/F0 òsa	ds:ato
SFX aT òbo obato/M0A0 òbo	ds:ato
SFX aT èco ecato/M0A0 èco	ds:ato
SFX aT òco ocato/M0A0 òco	ds:ato
SFX aT èjo ejato/M0A0 èjo	ds:ato
SFX aT èɉo eɉato/M0A0 èɉo	ds:ato
SFX aT òjo ojato/M0A0 òjo	ds:ato
SFX aT òɉo oɉato/M0A0 òɉo	ds:ato
SFX aT òko okato/M0A0 òko	ds:ato
SFX aT òmo omato/M0A0 òmo	ds:ato
SFX aT òso osato/M0A0 òso	ds:ato
SFX aT òto otato/M0A0 òto	ds:ato
SFX aT òvo ovato/M0A0 òvo	ds:ato
SFX aT 0 ta/F0 [^èò]la	ds:ato
SFX aT 0 ta/F0 [^è][cjɉ]a	ds:ato
SFX aT 0 ta/F0 [^ò][bkns]a	ds:ato
SFX aT o ato/M0A0 [^èò][cjɉ]o	ds:ato
SFX aT o ato/M0A0 [^ò][kmst]o	ds:ato

# sostantivi/ajetivi alterai — peđorativi ko èle vanesente (-ato/a)
SFX a1 Y 8
SFX a1 0 ato/M0 n	ds:ato
SFX a1 o ato/M0 [^ƚ]o	ds:ato
SFX a1 o ato/M0 [^è]ƚo	ds:ato
SFX a1 èƚo eƚato/M0 èƚo	ds:ato
SFX a1 èƚa eƚata/F0 èƚa	ds:ato
SFX a1 òƚa oƚata/F0 òƚa	ds:ato
SFX a1 0 ta/F0 [^ƚ]a	ds:ato
SFX a1 0 ta/F0 [^èò]ƚa	ds:ato

# sostantivi/ajetivi alterai — peđorativi (-aŧo/a)
SFX aZ Y 60
SFX aZ í iaŧo/M0A0 [aeiou]í	ds:aŧo
SFX aZ í ïaŧo/M0A0 [^aeiou]í	ds:aŧo
SFX aZ 0 aŧo/M0A0 n	ds:aŧo
SFX aZ èa eaŧa/F0 èa	ds:aŧo
SFX aZ ía iaŧa/F0 [aeiou]ía	ds:aŧo
SFX aZ ía ïaŧa/F0 [^aeiou]ía	ds:aŧo
SFX aZ òa oaŧa/F0 òa	ds:aŧo
SFX aZ èl elaŧo/M0A0 èl	ds:aŧo
SFX aZ òl olaŧo/M0A0 òl	ds:aŧo
SFX aZ ío iaŧo/M0A0 [aeiou]ío	ds:aŧo
SFX aZ ío ïaŧo/M0A0 [^aeiou]ío	ds:aŧo
SFX aZ èr eraŧo/M0A0 èr	ds:aŧo
SFX aZ òr oraŧo/M0A0 òr	ds:aŧo
SFX aZ 0 ŧa/F0 [^bcdèígjɉklnñòprstvx]a	ds:aŧo
SFX aZ e aŧo/M0A0 [^t]e	ds:aŧo
SFX aZ o aŧo/M0A0 [^cgíjɉkmstŧúv]o	ds:aŧo
SFX aZ 0 aŧo/M0A0 [^èò][lr]	ds:aŧo
SFX aZ úo uaŧo/M0A0 [aeiou]úo	ds:aŧo
SFX aZ úo üaŧo/M0A0 [^aeiou]úo	ds:aŧo
SFX aZ òba obaŧa/F0 òba	ds:aŧo
SFX aZ èca ecaŧa/F0 èca	ds:aŧo
SFX aZ èga egaŧa/F0 èga	ds:aŧo
SFX aZ òda odaŧa/F0 òda	ds:aŧo
SFX aZ èja ejaŧa/F0 èja	ds:aŧo
SFX aZ èɉa eɉaŧa/F0 èɉa	ds:aŧo
SFX aZ òja ojaŧa/F0 òja	ds:aŧo
SFX aZ òɉa oɉaŧa/F0 òɉa	ds:aŧo
SFX aZ òka okaŧa/F0 òka	ds:aŧo
SFX aZ èla elaŧa/F0 èla	ds:aŧo
SFX aZ òla olaŧa/F0 òla	ds:aŧo
SFX aZ òna onaŧa/F0 òna	ds:aŧo
SFX aZ òña oñaŧa/F0 òña	ds:aŧo
SFX aZ èpa epaŧa/F0 èpa	ds:aŧo
SFX aZ èra eraŧa/F0 èra	ds:aŧo
SFX aZ òsa osaŧa/F0 òsa	ds:aŧo
SFX aZ òta otaŧa/F0 òta	ds:aŧo
SFX aZ òva ovaŧa/F0 òva	ds:aŧo
SFX aZ òxa oxaŧa/F0 òxa	ds:aŧo
SFX aZ ète etaŧo/M0A0 ète	ds:aŧo
SFX aZ èco ecaŧo/M0A0 èco	ds:aŧo
SFX aZ òco ocaŧo/M0A0 òco	ds:aŧo
SFX aZ ògo ogaŧo/M0A0 ògo	ds:aŧo
SFX aZ èjo ejaŧo/M0A0 èjo	ds:aŧo
SFX aZ èɉo eɉaŧo/M0A0 èɉo	ds:aŧo
SFX aZ òjo ojaŧo/M0A0 òjo	ds:aŧo
SFX aZ òɉo oɉaŧo/M0A0 òɉo	ds:aŧo
SFX aZ òko okaŧo/M0A0 òko	ds:aŧo
SFX aZ òmo omaŧo/M0A0 òmo	ds:aŧo
SFX aZ èso esaŧo/M0A0 èso	ds:aŧo
SFX aZ èto etaŧo/M0A0 èto	ds:aŧo
SFX aZ òto otaŧo/M0A0 òto	ds:aŧo
SFX aZ òvo ovaŧo/M0A0 òvo	ds:aŧo
SFX aZ èŧo eŧaŧo/M0A0 èŧo	ds:aŧo
SFX aZ 0 ŧa/F0 [^èò][jɉl]a	ds:aŧo
SFX aZ e aŧo/M0A0 [^è]te	ds:aŧo
SFX aZ 0 ŧa/F0 [^è][cgpr]a	ds:aŧo
SFX aZ 0 ŧa/F0 [^ò][bdknñstvx]a	ds:aŧo
SFX aZ o aŧo/M0A0 [^èò][jɉt]o	ds:aŧo
SFX aZ o aŧo/M0A0 [^ò][gkmv]o	ds:aŧo
SFX aZ o aŧo/M0A0 [^è][sŧ]o	ds:aŧo

# sostantivi/ajetivi alterai — peđorativi (-aso/a)
SFX aS Y 59
SFX aS e aso/M0A0 [^t]e	ds:aŧo
SFX aS e aso/M0A0 [^è]te	ds:aŧo
SFX aS ète etaso/M0A0 ète	ds:aŧo
SFX aS í iaso/M0A0 [aeiou]í	ds:aŧo
SFX aS í ïaso/M0A0 [^aeiou]í	ds:aŧo
SFX aS 0 aso/M0A0 n	ds:aŧo
SFX aS èa easa/F0 èa	ds:aŧo
SFX aS ía iasa/F0 [aeiou]ía	ds:aŧo
SFX aS ía ïasa/F0 [^aeiou]ía	ds:aŧo
SFX aS òa oasa/F0 òa	ds:aŧo
SFX aS èl elaso/M0A0 èl	ds:aŧo
SFX aS ío iaso/M0A0 [aeiou]ío	ds:aŧo
SFX aS ío ïaso/M0A0 [^aeiou]ío	ds:aŧo
SFX aS èr eraso/M0A0 èr	ds:aŧo
SFX aS òr oraso/M0A0 òr	ds:aŧo
SFX aS 0 sa/F0 [^bcdègíjɉklƚnñòprstvx]a	ds:aŧo
SFX aS o aso/M0A0 [^cíjɉkmstúv]o	ds:aŧo
SFX aS 0 aso/M0A0 [^èò][lr]	ds:aŧo
SFX aS òl olaso/M0A0 òl	ds:aŧo
SFX aS òba obasa/F0 òba	ds:aŧo
SFX aS èca ecasa/F0 èca	ds:aŧo
SFX aS òda odasa/F0 òda	ds:aŧo
SFX aS èga egasa/F0 èga	ds:aŧo
SFX aS èja ejasa/F0 èja	ds:aŧo
SFX aS èɉa eɉasa/F0 èɉa	ds:aŧo
SFX aS òja ojasa/F0 òja	ds:aŧo
SFX aS òɉa oɉasa/F0 òɉa	ds:aŧo
SFX aS òka okasa/F0 òka	ds:aŧo
SFX aS èla elasa/F0 èla	ds:aŧo
SFX aS òla olasa/F0 òla	ds:aŧo
SFX aS òna onasa/F0 òna	ds:aŧo
SFX aS òña oñasa/F0 òña	ds:aŧo
SFX aS èpa epasa/F0 èpa	ds:aŧo
SFX aS èra erasa/F0 èra	ds:aŧo
SFX aS òsa osasa/F0 òsa	ds:aŧo
SFX aS òta otasa/F0 òta	ds:aŧo
SFX aS òva ovasa/F0 òva	ds:aŧo
SFX aS òxa oxasa/F0 òxa	ds:aŧo
SFX aS úo uaso/M0A0 [aeiou]úo	ds:aŧo
SFX aS úo üaso/M0A0 [^aeiou]úo	ds:aŧo
SFX aS èco ecaso/M0A0 èco	ds:aŧo
SFX aS òco ocaso/M0A0 òco	ds:aŧo
SFX aS èjo ejaso/M0A0 èjo	ds:aŧo
SFX aS èɉo eɉaso/M0A0 èɉo	ds:aŧo
SFX aS òjo ojaso/M0A0 òjo	ds:aŧo
SFX aS òɉo oɉaso/M0A0 òɉo	ds:aŧo
SFX aS òko okaso/M0A0 òko	ds:aŧo
SFX aS òmo omaso/M0A0 òmo	ds:aŧo
SFX aS èso esaso/M0A0 èso	ds:aŧo
SFX aS èto etaso/M0A0 èto	ds:aŧo
SFX aS òto otaso/M0A0 òto	ds:aŧo
SFX aS òvo ovaso/M0A0 òvo	ds:aŧo
SFX aS 0 sa/F0 [^è]ga	ds:aŧo
SFX aS 0 sa/F0 [^èò][jɉlƚ]a	ds:aŧo
SFX aS o aso/M0A0 [^è]so	ds:aŧo
SFX aS 0 sa/F0 [^è][cpr]a	ds:aŧo
SFX aS 0 sa/F0 [^ò][bdknñstxv]a	ds:aŧo
SFX aS o aso/M0A0 [^èò][jɉt]o	ds:aŧo
SFX aS o aso/M0A0 [^ò][kmv]o	ds:aŧo

# sostantivi/ajetivi alterai — peđorativi ko èle vanesente (-aso/a)
SFX aL Y 13
SFX aL e aso/M0 e	ds:aŧo
SFX aL 0 aso/M0 [nr]	ds:aŧo
SFX aL o aso/M0 [^jɉƚ]o	ds:aŧo
SFX aL o aso/M0 [^èò]ƚo	ds:aŧo
SFX aL èƚo eƚaso/M0 èƚo	ds:aŧo
SFX aL òƚo oƚaso/M0 òƚo	ds:aŧo
SFX aL o aso/M0 [^ò][jɉ]o	ds:aŧo
SFX aL òjo ojaso/M0 òjo	ds:aŧo
SFX aL òɉo oɉaso/M0 òɉo	ds:aŧo
SFX aL 0 sa/F0 [^ƚ]a	ds:aŧo
SFX aL 0 sa/F0 [^èò]ƚa	ds:aŧo
SFX aL èƚa eƚasa/F0 èƚa	ds:aŧo
SFX aL òƚa oƚasa/F0 òƚa	ds:aŧo


# sostantivi/ajetivi alterai — peđorativi (-uŧo/a)
SFX uZ Y 12
SFX uZ a uŧa/F0 [^l]a	ds:uŧo
SFX uZ a uŧa/F0 [^ò]la	ds:uŧo
SFX uZ òla oluŧa/F0 òla	ds:uŧo
SFX uZ 0 uŧo/M0A0 [^èò]l	ds:uŧo
SFX uZ èl eluŧo/M0A0 èl	ds:uŧo
SFX uZ òl oluŧo/M0A0 òl	ds:uŧo
SFX uZ 0 uŧo/M0A0 n	ds:uŧo
SFX uZ e uŧo/M0A0 [^t]e	ds:uŧo
SFX uZ o uŧo/M0A0 [^t]o	ds:uŧo
SFX uZ ète etuŧo/M0A0 ète	ds:uŧo
SFX uZ èto etuŧo/M0A0 èto	ds:uŧo
SFX uZ o uŧo/M0A0 [^è]to	ds:uŧo

# sostantivi/ajetivi alterai — peđorativi (-uso/a)
SFX uS Y 12
SFX uS a usa/F0 [^l]a	ds:uŧo
SFX uS a usa/F0 [^ò]la	ds:uŧo
SFX uS òla olusa/F0 òla	ds:uŧo
SFX uS 0 uso/M0A0 [^èò]l	ds:uŧo
SFX uS èl eluso/M0A0 èl	ds:uŧo
SFX uS òl oluso/M0A0 òl	ds:uŧo
SFX uS 0 uso/M0A0 n	ds:uŧo
SFX uS e uso/M0A0 [^t]e	ds:uŧo
SFX uS o uso/M0A0 [^t]o	ds:uŧo
SFX uS ète etuso/M0A0 ète	ds:uŧo
SFX uS èto etuso/M0A0 èto	ds:uŧo
SFX uS o uso/M0A0 [^è]to	ds:uŧo

# sostantivi/ajetivi alterai — peđorativi ko èle vanesente (-uso/a)
SFX uL Y 9
SFX uL o uso/M0 [^ƚt]o	ds:uŧo
SFX uL o uso/M0 [^èò]ƚo	ds:uŧo
SFX uL o uso/M0 [^è]to	ds:uŧo
SFX uL èƚo eƚuso/M0 èƚo	ds:uŧo
SFX uL òƚo oƚuso/M0 òƚo	ds:uŧo
SFX uL èto etuso/M0 èto	ds:uŧo
SFX uL a usa/F0 [^ƚ]a	ds:uŧo
SFX uL a usa/F0 [^ò]ƚa	ds:uŧo
SFX uL òƚa oƚusa/F0 òƚa	ds:uŧo


# sostantivi alterai — peđorativi (-òl, -uko)
#SFX 00 . òl/A1 ?
#SFX 00 . uko/A1 ?


# sostantivi/vèrbi alterai (anti-)
PFX ^0 Y 1
PFX ^0 0 anti .	dp:ante

# sostantivi/vèrbi alterai (tra-)
PFX ^1 Y 1
PFX ^1 0 tra .	dp:tra

# sostantivi/vèrbi alterai (pre-)
PFX ^2 Y 2
PFX ^2 0 pre .	dp:pre
PFX ^2 0 pre- .	dp:pre

# sostantivi/vèrbi alterai (kapo-)
# https://italianochefatica.it/it/plurale-dei-nomi-composti-nella-lingua-italiana/#cambianoentrambielementi
# 1. Se ’l sostantivo ko “kapo” el defenise la parsona ke la xé a kapo de kalkòsa, el plural lo tòle sol ke la paròla “kapo”
# 2. Se ’l sostantivo ko “kapo” el defenise la parsona ke la gà un ròl superior a kuelo de kelaltri ke i fà la stesa atività, opur no se referise diretamente a na parsona ko un ròl de komando (kapolaor, kapovèrso), el plural lo tòle sol ke el sekondo elemento
PFX ^3 Y 2
PFX ^3 0 kapo .	dp:kapo
PFX ^3 0 kapo- .	dp:kapo

# sostantivi/vèrbi alterai (kontra-)
PFX ^4 Y 2
PFX ^4 0 kontra .	dp:kontro
PFX ^4 0 kontra- .	dp:kontro

# sostantivi/vèrbi alterai (kontro-)
PFX ^5 Y 2
PFX ^5 0 kontro .	dp:kontro
PFX ^5 0 kontro- .	dp:kontro

# sostantivi/vèrbi alterai (stra-)
PFX ^6 Y 8
PFX ^6 0 stra .	dp:stra
PFX ^6 0 stra- .	dp:stra
PFX ^6 v stra vo	dp:stra
PFX ^6 v stra vò	dp:stra
PFX ^6 v stra vó	dp:stra
PFX ^6 v stra- vo	dp:stra
PFX ^6 v stra- vò	dp:stra
PFX ^6 v stra- vó	dp:stra

# sostantivi/vèrbi alterai (mal-)
PFX ^7 Y 2
PFX ^7 0 mal [^ƚ]	dp:mal
PFX ^7 0 mal- [^ƚ]	dp:mal

# sostantivi/vèrbi alterai (ben-)
PFX ^8 Y 2
PFX ^8 0 ben [^ƚ]	dp:ben
PFX ^8 0 ben- [^ƚ]	dp:ben

# prefiso par lontanamento o xbasamento (de-)
PFX -0 Y 1
PFX -0 0 de .	dp:de

# prefiso par lontanamento o xbasamento, eufònego a de- (de[sx]?-)
PFX -1 Y 5
PFX -1 0 de x	dp:des
PFX -1 0 des [cfkpstŧ]	dp:des
PFX -1 0 des- s	dp:des
PFX -1 0 dex [^cfkƚpstŧ]	dp:des
PFX -1 0 dex- x	dp:des

# sostantivi/vèrbi deajetivali (in?-)
# NÒTA: `insidiar` must be added because `*isidiar` does not exists
PFX +0 Y 5
PFX +0 0 in- n	dp:in
PFX +0 0 in [^ƚ]	dp:in
PFX +0 0 i [ƚmnñrsx]	dp:in
PFX +0 0 en- n	dp:in
PFX +0 0 en [^ƚ]	dp:in

# prefiso par aŧion kontraria o privativa–peđorativa, xlontanamento, esía, separaŧion ([sx]-)
PFX *0 Y 2
PFX *0 0 s [cfkpstŧ]	dp:s
PFX *0 0 x [^cfkƚpstŧ]	dp:s

# prefiso par aŧion repetúa (r[ea]-/ar-)
PFX .0 Y 2
PFX .0 0 re .	dp:re
PFX .0 0 re- .	dp:re
#PFX .0 0 ra [^a]	dp:re
#PFX .0 0 ar [^ƚ]	dp:re

# prefiso par direŧion, veŧinamento, đontamento, valor intensivo (a-)
PFX @0 Y 1
PFX @0 0 a .	dp:a

# prefiso par union, parteŧipaŧion, kolegamento (kon-)
PFX :0 Y 3
PFX :0 0 ko [mn]	dp:kon
PFX :0 0 kon- [mn]	dp:kon
PFX :0 0 kon [^ƚ]	dp:kon

# prefiso par raforŧar (arŧ[iï]-)
PFX @1 Y 3
PFX @1 0 arŧi [^aeiouàèéíòóúïü]	dp:arŧi
PFX @1 0 arŧï [aeiouàèéíòóúïü]	dp:arŧi
PFX @1 0 arŧi- .	dp:arŧi
#PFX @1 0 arŧe .	dp:arŧi
#PFX @1 0 arŧe- .	dp:arŧi

# prefiso par raforŧar (ars[iï]-)
PFX @2 Y 3
PFX @2 0 arsi [^aeiouàèéíòóúïü]	dp:arŧi
PFX @2 0 arsï [aeiouàèéíòóúïü]	dp:arŧi
PFX @2 0 arsi- .	dp:arŧi
#PFX @2 0 arse .	dp:arŧi
#PFX @2 0 arse- .	dp:arŧi


# prefiso par "do ’òlte" (bi-)
PFX b2 Y 2
PFX b2 0 bi [^aeiouàèéíòóúïü]	dp:bi
PFX b2 0 bï [aeiouàèéíòóúïü]	dp:bi

# prefiso par "trè ’òlte" (tri-)
PFX b3 Y 3
PFX b3 0 tri [^aeiouàèéíòóúïü]	dp:tri
PFX b3 0 trï [aeiouàèéíòóúïü]	dp:tri
PFX b3 0 tre .	dp:tri


# leniŧion iniŧial (gu[ae]- > v[ae]-)
PFX gv Y 2
PFX gv gu v gu[aàèi]
PFX gv gu g gu[aàèi]


# numerali — koletivi (-èna)
SFX %0 Y 68
SFX %0 ète etena/F0 ète
SFX %0 ète etèna/F0 ète
SFX %0 ète eteneta/F0 ète	ds:eto
SFX %0 òto otena/F0 òto
SFX %0 òto otèna/F0 òto
SFX %0 òto oteneta/F0 òto	ds:eto
SFX %0 0 na/F0 [ov]e
SFX %0 0 neta/F0 [ov]e	ds:eto
SFX %0 e èna/F0 [ov]e
SFX %0 0 na/F0 iexe
SFX %0 0 neta/F0 iexe	ds:eto
SFX %0 e èna/F0 iexe
SFX %0 xe sena/F0 iexe
SFX %0 xe ŧena/F0 iexe
SFX %0 xe seneta/F0 iexe	ds:eto
SFX %0 xe ŧeneta/F0 iexe	ds:eto
SFX %0 iexe esena/F0 iexe
SFX %0 iexe eŧena/F0 iexe
SFX %0 iexe exena/F0 iexe
SFX %0 iexe exèna/F0 iexe
SFX %0 iexe eseneta/F0 iexe	ds:eto
SFX %0 iexe eŧeneta/F0 iexe	ds:eto
SFX %0 iexe exeneta/F0 iexe	ds:eto
SFX %0 úndexe undexena/F0 úndexe
SFX %0 úndexe undexèna/F0 úndexe
SFX %0 úndexe undexeneta/F0 úndexe	ds:eto
SFX %0 óndexe ondexena/F0 óndexe
SFX %0 óndexe ondexèna/F0 óndexe
SFX %0 óndexe ondexeneta/F0 óndexe	ds:eto
SFX %0 úndixe undixena/F0 úndixe
SFX %0 úndixe undixèna/F0 úndixe
SFX %0 úndixe undixeneta/F0 úndixe	ds:eto
SFX %0 ódexe oxena/F0 ódexe
SFX %0 ódexe oxèna/F0 ódexe
SFX %0 ódexe oxeneta/F0 ódexe	ds:eto
SFX %0 ódexe odexena/F0 ódexe
SFX %0 ódexe odexèna/F0 ódexe
SFX %0 ódexe odexeneta/F0 ódexe	ds:eto
SFX %0 édexe edexena/F0 édexe
SFX %0 édexe edexèna/F0 édexe
SFX %0 édexe edexeneta/F0 édexe	ds:eto
SFX %0 édixe edixena/F0 édixe
SFX %0 édixe edixèna/F0 édixe
SFX %0 édixe edixeneta/F0 édixe	ds:eto
SFX %0 òrdexe ordexena/F0 òrdexe
SFX %0 òrdexe ordexèna/F0 òrdexe
SFX %0 òrdexe ordexeneta/F0 òrdexe	ds:eto
SFX %0 òrdixe ordixena/F0 òrdixe
SFX %0 òrdixe ordixèna/F0 òrdixe
SFX %0 òrdixe ordixeneta/F0 òrdixe	ds:eto
SFX %0 índexe indexena/F0 índexe
SFX %0 índexe indexèna/F0 índexe
SFX %0 índexe indexeneta/F0 índexe	ds:eto
SFX %0 índixe indixena/F0 índixe
SFX %0 índixe indixèna/F0 índixe
SFX %0 índixe indixeneta/F0 índixe	ds:eto
SFX %0 a ena/F0 nta
SFX %0 a èna/F0 nta
SFX %0 a eneta/F0 nta	ds:eto
SFX %0 i ena/F0 nti
SFX %0 i èna/F0 nti
SFX %0 i eneta/F0 nti	ds:eto
SFX %0 e èr/A1 mi[lƚ]e
SFX %0 e ar/A1 mi[lƚ]e
SFX %0 0 èr/A1 ion
SFX %0 0 ar/A1 ion
SFX %0 o èr/A1 iardo
SFX %0 o ar/A1 iardo

# numerali — koletivi (-ando)
SFX %1 Y 3
SFX %1 0 ndo nta
SFX %1 i ando/A0 nti
SFX %1 o anto nto

# numerali — koletivi (-èx[ei]mo)
SFX %a Y 57
SFX %a ète etèxemo/A1 ète
SFX %a ète etèximo/A1 ète
SFX %a ète etièximo/A1 ète
SFX %a òto otèxemo/A1 òto
SFX %a òto otèximo/A1 òto
SFX %a e èxemo/A1 oe
SFX %a e èximo/A1 oe
SFX %a e ièximo/A1 oe
SFX %a e èxemo/A1 ove
SFX %a e èximo/A1 ove
SFX %a e ièximo/A1 ove
SFX %a o èxemo/A1 nto
SFX %a o èximo/A1 nto
SFX %a o ièximo/A1 nto
SFX %a i èxemo/A1 nti
SFX %a i èximo/A1 nti
SFX %a 0 èximo/A1 nti
SFX %a a èxemo/A1 nta
SFX %a a èximo/A1 nta
SFX %a a ièximo/A1 nta
SFX %a e èxemo/A1 mile
SFX %a e èximo/A1 mile
SFX %a e ièximo/A1 mile
SFX %a 0 èxemo/A1 ion
SFX %a 0 èximo/A1 ion
SFX %a 0 ièximo/A1 ion
SFX %a o èxemo/A1 iardo
SFX %a o èximo/A1 iardo
SFX %a o ièximo/A1 iardo
SFX %a iexe èŧemo/A1 iexe
SFX %a iexe èsemo/A1 iexe
SFX %a iexe èŧimo/A1 iexe
SFX %a iexe èsimo/A1 iexe
SFX %a úndexe undèŧemo/A1 úndexe
SFX %a úndexe undèsemo/A1 úndexe
SFX %a úndexe undèŧimo/A1 úndexe
SFX %a úndexe undèsimo/A1 úndexe
SFX %a óndexe ondèŧemo/A1 óndexe
SFX %a óndexe ondèsemo/A1 óndexe
SFX %a óndexe ondèŧimo/A1 óndexe
SFX %a óndexe ondèsimo/A1 óndexe
SFX %a ódexe odèŧemo/A1 ódexe
SFX %a ódexe odèsemo/A1 ódexe
SFX %a ódexe odèŧimo/A1 ódexe
SFX %a ódexe odèsimo/A1 ódexe
SFX %a édexe edèŧemo/A1 édexe
SFX %a édexe edèsemo/A1 édexe
SFX %a édexe edèŧimo/A1 édexe
SFX %a édexe edèsimo/A1 édexe
SFX %a òrdexe ordèŧemo/A1 òrdexe
SFX %a òrdexe ordèsemo/A1 òrdexe
SFX %a òrdexe ordèŧimo/A1 òrdexe
SFX %a òrdexe ordèsimo/A1 òrdexe
SFX %a índexe indèŧemo/M0 índexe
SFX %a índexe indèsemo/M0 índexe
SFX %a índexe indèŧimo/M0 índexe
SFX %a índexe indèsimo/M0 índexe

# numerali — koletivi ko èle vanesente (-èximo)
SFX %7 Y 9
SFX %7 e èxemo/A1 miƚe
SFX %7 e èximo/A1 miƚe
SFX %7 e ièximo/A1 miƚe
SFX %7 0 èxemo/A1 ion
SFX %7 0 èximo/A1 ion
SFX %7 0 ièximo/A1 ion
SFX %7 o èxemo/A1 iardo
SFX %7 o èximo/A1 iardo
SFX %7 o ièximo/A1 iardo

# numeraŧion latina
SFX %2 Y 10
SFX %2 0 I [IVXLCDM]
SFX %2 0 II [IVXLCDM]
SFX %2 0 III [IVXLCDM]
SFX %2 0 IV [XLCDM]
SFX %2 0 V [IXLCDM]
SFX %2 0 VI [XLCDM]
SFX %2 0 VII [XLCDM]
SFX %2 0 VIII [XLCDM]
SFX %2 0 IX [XLCDM]
SFX %2 0 X I

# numeraŧion latina (el funŧiona fin al númaro 3209)
PFX %3 Y 95
PFX %3 0 X [LC]
PFX %3 0 L X
PFX %3 0 C [XLCDM]
PFX %3 0 CX [LC]
PFX %3 0 CL X
PFX %3 0 CC [XLC]
PFX %3 0 CCX [LC]
PFX %3 0 CCL X
PFX %3 0 CCC [XL]
PFX %3 0 CCCX [LC]
PFX %3 0 CCCL X
PFX %3 0 CD [XL]
PFX %3 0 CDX [LC]
PFX %3 0 CDL X
PFX %3 0 D [XLC]
PFX %3 0 DX [LC]
PFX %3 0 DL X
PFX %3 0 DC [XLC]
PFX %3 0 DCX [LC]
PFX %3 0 DCL X
PFX %3 0 DCC [XLC]
PFX %3 0 DCCX [LC]
PFX %3 0 DCCL X
PFX %3 0 DCCC [XL]
PFX %3 0 DCCCX [LC]
PFX %3 0 DCCCL X
PFX %3 0 CM [XL]
PFX %3 0 CMX [LC]
PFX %3 0 CML X
PFX %3 0 M [XLCDM]
PFX %3 0 MX [LC]
PFX %3 0 ML X
PFX %3 0 MC [XLCMD]
PFX %3 0 MCX [LC]
PFX %3 0 MCL X
PFX %3 0 MCC [XLC]
PFX %3 0 MCCX [LC]
PFX %3 0 MCCL X
PFX %3 0 MCCC [XL]
PFX %3 0 MCCCX [LC]
PFX %3 0 MCCCL X
PFX %3 0 MCD [XL]
PFX %3 0 MCDX [LC]
PFX %3 0 MCDL X
PFX %3 0 MD [XLC]
PFX %3 0 MDX [LC]
PFX %3 0 MDL X
PFX %3 0 MDC [XLC]
PFX %3 0 MDCX [LC]
PFX %3 0 MDCL X
PFX %3 0 MDCC [XLC]
PFX %3 0 MDCCX [LC]
PFX %3 0 MDCCL X
PFX %3 0 MDCCC [XL]
PFX %3 0 MDCCCX [LC]
PFX %3 0 MDCCCL X
PFX %3 0 MCM [XL]
PFX %3 0 MCMX [LC]
PFX %3 0 MCML X
PFX %3 0 MM [XLCDM]
PFX %3 0 MMX [LC]
PFX %3 0 MML X
PFX %3 0 MMC [XLCMD]
PFX %3 0 MMCX [LC]
PFX %3 0 MMCL X
PFX %3 0 MMCC [XLC]
PFX %3 0 MMCCX [LC]
PFX %3 0 MMCCL X
PFX %3 0 MMCCC [XL]
PFX %3 0 MMCCCX [LC]
PFX %3 0 MMCCCL X
PFX %3 0 MMCD [XL]
PFX %3 0 MMCDX [LC]
PFX %3 0 MMCDL X
PFX %3 0 MMD [XLC]
PFX %3 0 MMDX [LC]
PFX %3 0 MMDL X
PFX %3 0 MMDC [XLC]
PFX %3 0 MMDCX [LC]
PFX %3 0 MMDCL X
PFX %3 0 MMDCC [XLC]
PFX %3 0 MMDCCX [LC]
PFX %3 0 MMDCCL X
PFX %3 0 MMDCCC [XL]
PFX %3 0 MMDCCCX [LC]
PFX %3 0 MMDCCCL X
PFX %3 0 MMCM [XL]
PFX %3 0 MMCMX [LC]
PFX %3 0 MMCML X
PFX %3 0 MMM [XLCDM]
PFX %3 0 MMMX [LC]
PFX %3 0 MMML X
PFX %3 0 MMMC [XLCMD]
PFX %3 0 MMMCX [LC]
PFX %3 0 MMMCL X


# unidà de mexura (múltepli de dièxe)
PFX $0 Y 8
PFX $0 0 Y/Z0 .
PFX $0 0 Z/Z0 .
PFX $0 0 E/Z0 .
PFX $0 0 P/Z0 .
PFX $0 0 T/Z0 .
PFX $0 0 G/Z0 .
PFX $0 0 M/Z0 .
PFX $0 0 k/Z0 .

# unidà de mexura (múltepli de dièxe)
PFX $1 Y 2
PFX $1 0 h/Z0 .
PFX $1 0 da/Z0 .

# unidà de mexura (sotomúltepli de dièxe)
PFX $2 Y 10
PFX $2 0 d/Z0 .
PFX $2 0 c/Z0 .
PFX $2 0 m/Z0 .
PFX $2 0 µ/Z0 .
PFX $2 0 n/Z0 .
PFX $2 0 p/Z0 .
PFX $2 0 f/Z0 .
PFX $2 0 a/Z0 .
PFX $2 0 z/Z0 .
PFX $2 0 y/Z0 .

# unidà de mexura (múltepli de do)
PFX $3 Y 8
PFX $3 0 Yi/Z0 .
PFX $3 0 Zi/Z0 .
PFX $3 0 Ei/Z0 .
PFX $3 0 Pi/Z0 .
PFX $3 0 Ti/Z0 .
PFX $3 0 Gi/Z0 .
PFX $3 0 Mi/Z0 .
PFX $3 0 ki/Z0 .


# paròle ŧonkae a ’l iniŧio
PFX '0 Y 17
PFX '0 a ’ a
PFX '0 à ’ à
PFX '0 e ’ e
PFX '0 è ’ è
PFX '0 o ’ o
PFX '0 ò ’ ò
PFX '0 i ’ i
PFX '0 l ’ l
PFX '0 p ’ p
PFX '0 u ’ u
PFX '0 v ’ v
PFX '0 se ’ se
PFX '0 ga ’ ga
PFX '0 kò ’ kò
PFX '0 g ’ g[oóu]
PFX '0 in ’ int
PFX '0 kon ’ kon


# paròle ŧonkae a la fine
SFX '9 Y 22
SFX '9 i ’ i
SFX '9 r ’ r
SFX '9 u ’ u
SFX '9 ra ’ ra
SFX '9 xa ’ axa
SFX '9 èđa à’ èđa
SFX '9 èxa à’ èxa
SFX '9 é ’ é
SFX '9 me ’ me
SFX '9 de ’ de
SFX '9 ke ’ ke
SFX '9 te ’ te
SFX '9 do ’ do	# (kuan’ + C)
SFX '9 ko ’ ko
SFX '9 vo ’ vo
SFX '9 to ’ [ns]to	# `nto` sol ke vanti na konsonante (ex. 'tan’ bèl')
SFX '9 to ’ tuto	# sol ke vanti na èse+konsonante e `t` (ex. 'tu’ stà', 'tu’ ’té ’n momènt')
SFX '9 o ’ [^n]to
SFX '9 a ’ [^rx]a
SFX '9 e ’ [^mt]e
SFX '9 o ’ [^dktv]o
SFX '9 ove ó’ ove
